---
title: "Caso 2"
---


Se realizaron ensayos de encerado de frutos de berenjena del mismo tamaño y estado de desarrollo.
Un lote (A) se enceró completamente. Un segundo lote (B) se enceró sólo en el cáliz y el tercero se dejó sin encerar (C).
Se determinó la pérdida de peso luego de 7 d de almacenamiento a 7ºC como se muestra en la siguiente tabla:

Fruto	Lote_A_encerado_total	Lote_B_encerado_caliz	Lote_C_control_sin_encerar
1	0.80%	0.81%	1.31%
2	0.72%	0.61%	1.38%
3	0.68%	0.70%	1.32%
4	0.68%	0.75%	1.45%
5	0.71%	0.72%	1.43%
6	0.75%	0.73%	1.52%
7	0.67%	0.68%	1.47%
8	0.71%	0.71%	1.50%
9	0.70%	0.69%	1.49%
10	0.80%	0.75%	1.61%




```{r  , echo=FALSE, fig.align='center', fig.asp=0.4, fig.width=20, fig.height=16}
knitr::opts_chunk$set(warning = FALSE, message = FALSE, echo = FALSE)

# Crear un data frame en formato largo
frutos <- data.frame(
  Fruto = rep(1:10, each = 3),
  Tratamiento = rep(c("Encerado_total", "Encerado_caliz", "Sin_encerar"), times = 10),
  Porcentaje = c(
    0.0080, 0.0081, 0.0131,
    0.0072, 0.0061, 0.0138,
    0.0068, 0.0070, 0.0132,
    0.0068, 0.0075, 0.0145,
    0.0071, 0.0072, 0.0143,
    0.0075, 0.0073, 0.0152,
    0.0067, 0.0068, 0.0147,
    0.0071, 0.0071, 0.0150,
    0.0070, 0.0069, 0.0149,
    0.0080, 0.0075, 0.0161
  )
)

# Ver el data frame
print(frutos)


```

```{r  , echo=FALSE, fig.align='center', fig.asp=0.4, fig.width=20, fig.height=16}
knitr::opts_chunk$set(warning = FALSE, message = FALSE, echo = FALSE)

# Cargar dplyr
library(dplyr)

# Resumir los datos por tratamiento
resumen <- frutos %>%
  group_by(Tratamiento) %>%
  summarise(
    Media = mean(Porcentaje),
    Desviacion_Estandar = sd(Porcentaje),
    Minimo = min(Porcentaje),
    Maximo = max(Porcentaje),
    n = n()
  )

# Ver la tabla resumen
print(resumen)


```

```{r  , echo=FALSE, fig.align='center', fig.asp=0.4, fig.width=20, fig.height=16}
knitr::opts_chunk$set(warning = FALSE, message = FALSE, echo = FALSE)

# Cargar ggplot2
library(ggplot2)

# Crear gráfico de barras
ggplot(resumen, aes(x = Tratamiento, y = Media, fill = Tratamiento)) +
  geom_bar(stat = "identity", color = "black", width = 0.5) +
  geom_errorbar(aes(ymin = Media - Desviacion_Estandar, ymax = Media + Desviacion_Estandar), 
                width = 0.1, color = "red") +
  labs(
    title = "Pérdida de peso medio (%) por tratamiento de encerado",
    x = "Tratamiento",
    y = "Porcentaje promedio"
  ) +
  theme_minimal() +
  theme(axis.text.x = element_text(angle = 45, hjust = 1))+
  theme(legend.position = "none")+
  theme(
    axis.text = element_text(size = 20),       # Tamaño de texto de los ejes
    axis.title = element_text(size = 22),      # Tamaño de títulos de los ejes
    plot.title = element_text(size = 21, face = "bold"), # Tamaño del título
    legend.text = element_text(size = 20),     # Tamaño del texto de la leyenda (si aplica)
    legend.title = element_text(size = 22)     # Tamaño del título de la leyenda (si aplica)
  )


```

¿Qué conclusiones obtiene del ensayo? ¿Qué significado práctico podría tener esto?

Los frutos sin encerar sufrieron mayores cambios o pérdidas, posiblemente relacionados con la deshidratación o deterioro, ya que no tienen una barrera protectora. Los frutos encerados en el caliz tuvieron un comportamiento prácticamente igual a los frutos completamente encerados. Por lo tanto, el encerado del caliz permite el mismo resultado a un menor costo. El encerado en el caliz es una técnica útil para extender la vida útil de los frutos de berenjena, reduciendo la pérdida de peso.

```{r  , echo=FALSE, fig.align='center', fig.asp=0.4, fig.width=20, fig.height=16}
knitr::opts_chunk$set(warning = FALSE, message = FALSE, echo = FALSE)



```

```{r  , echo=FALSE, fig.align='center', fig.asp=0.4, fig.width=20, fig.height=16}
knitr::opts_chunk$set(warning = FALSE, message = FALSE, echo = FALSE)



```

```{r  , echo=FALSE, fig.align='center', fig.asp=0.4, fig.width=20, fig.height=16}
knitr::opts_chunk$set(warning = FALSE, message = FALSE, echo = FALSE)



```
