---
title: "Ensayo 3"
output:
 html_document:
   toc: true
   toc_depth: 5
   toc_float:
     collapsed: false
     smooth_scroll: true
---

```{r  , echo=FALSE, fig.align='center', fig.asp=0.4, fig.width=10, fig.height=8}
knitr::opts_chunk$set(warning = FALSE, message = FALSE, echo = FALSE)

# output:
#  html_document:
#    toc: true
#    toc_depth: 5
#    toc_float:
#      collapsed: false
#      smooth_scroll: true
#   pdf_document:
#     latex_engine: xelatex
# header-includes:
#   - \usepackage{amsmath}


```


```{r  , echo=FALSE, fig.align='center', fig.asp=0.4, fig.width=10, fig.height=8}
knitr::opts_chunk$set(warning = FALSE, message = FALSE, echo = FALSE)

#Carga de datos
library(readxl)
data_color <- read_excel("database.xlsx", sheet = "VI climateric_color")

data_color$days <- factor(data_color$days, levels = c("0D", "1D", "8D"))
data_color$regul <- factor(data_color$regul, levels = c("T1", "T2", "T3"))
data_color$treat <- factor(data_color$treat, levels = c("control","etileno", "1MCP"))

## Filter data n=50
# Obtener el recuento de muestras por tratamiento
counts <- table(data_color$treat)

# Determinar la cantidad mínima de muestras entre los tratamientos
min_count <- min(counts)

# Realizar el submuestreo aleatorio
balanced_data <- data.frame()
for (treat in names(counts)) {
  subset <- data_color[data_color$treat == treat, ]
  subset <- subset[sample(nrow(subset), min_count, replace = FALSE), ]
  balanced_data <- rbind(balanced_data, subset)
}

data_color <- balanced_data

data_color$days <- factor(data_color$days, levels = c("0D", "1D", "8D"))
data_color$regul <- factor(data_color$regul, levels = c("T1", "T2", "T3"))
data_color$treat <- factor(data_color$treat, levels = c("control","etileno", "1MCP"))

```

# Principal component analysis

```{r  , echo=FALSE, fig.align='center', fig.asp=0.4, fig.width=10, fig.height=8}
knitr::opts_chunk$set(warning = FALSE, message = FALSE, echo = FALSE)

datos <- data_color[,-c(1:3,7:14)]

library(FactoMineR)
pca_result <- PCA(datos, scale.unit = TRUE, graph = FALSE)

# Extraer las coordenadas de las variables originales
coordenadas <- pca_result$ind$coord[, 1:2]
data_pca <- cbind(coordenadas,data_color[,3])

library(ggplot2)
colores<-c("yellow","orange","#285114")
pcag<-ggplot(data=data_pca, aes(x=Dim.1, y=Dim.2, color=treat))+
  geom_point(size=10)+
  theme_classic()+
  scale_color_manual(values = colores)+
  theme(plot.title = element_text(hjust = 0.5, size = rel(0.5))) +
  theme(legend.title=element_blank())+
  theme(legend.position='bottom')+
  theme(panel.grid.major.y = element_blank())+
  theme(panel.grid.major.x = element_blank())+
  theme(text = element_text(size=40, color='black'))+
  theme(axis.text = element_text(color='black'))+
  labs(x="Componente Principal 1 76.7 %", y="Componente Principal 2 17,6 %")+
  geom_vline(xintercept = 0, color="black")+
  geom_hline(yintercept = 0, color="black")+
  stat_ellipse(aes(x=Dim.1, y=Dim.2,color=treat),type = "norm")+
  scale_y_continuous(limits = c(-3, 3))
  

pcag
```

# Univariate analysis for the color component Lab
```{r  , echo=FALSE, fig.align='center', fig.asp=0.4, fig.width=10, fig.height=8}
knitr::opts_chunk$set(warning = FALSE, message = FALSE, echo = FALSE)

data_color_G<- data_color[,-c(1:2,4:8,10:14)]

data_color_G$treat<-factor(data_color_G$treat, levels = c("control", "etileno", "1MCP"))

```

## Descriptive table for principal color component
```{r  , echo=FALSE, fig.align='center', fig.asp=0.4, fig.width=10, fig.height=8}
knitr::opts_chunk$set(warning = FALSE, message = FALSE, echo = FALSE)

library(dplyr)
table_color_G<- data_color_G %>%
  dplyr::group_by(treat) %>%
  dplyr::summarise(
    mean = mean(color_G),
    min = min(color_G),
    max = max(color_G),
    sd = sd(color_G)
  )

# library(Rmisc)
# table_color_G <- summarySE(data_color_G, measurevar="color_G", groupvars=c("treat"), na.rm = TRUE)

library(knitr)
kable(table_color_G, format = "markdown")

# library(Rmisc)
# table_color_G<- summarySE(data_color, measurevar="color_G", groupvars=c("treat"))


```

*Higher values indicate more advanced stages of maturation*

## Descriptive graphic (sd)
```{r  , echo=FALSE, fig.align='center', fig.asp=0.4, fig.width=10, fig.height=8}
knitr::opts_chunk$set(warning = FALSE, message = FALSE, echo = FALSE)


library(ggplot2)

colores<-c("yellow","orange","#285114")
gcolor_G<-ggplot(data=table_color_G, aes(x=treat, y=mean, fill=treat))+
  stat_summary(fun = "mean", size = 0.05, geom = "bar", position=position_dodge(1)) +
  geom_errorbar(aes(ymin=mean-sd, ymax=mean+sd),
                width=.2, position=position_dodge(1))+
  labs(x="", y="Componente Principal de Color")+
  theme_classic()+
  theme(plot.title = element_text(hjust = 0.5, size = rel(0.5))) +
  scale_fill_manual(values = colores) +
  theme(legend.title=element_blank())+
  theme(legend.position='bottom')+
  theme(panel.grid.major.y = element_line(color='black'))+
  theme(panel.grid.major.x = element_blank())+
  theme(text = element_text(size=40, color='black'))+
  theme(axis.text = element_text(color='black'))+
  scale_y_continuous(breaks = seq(0,90, 30), limits = c(-3, 3))+
  scale_y_continuous(breaks = seq(0,90, 30), limits = c(-3, 3))

gcolor_G

```


```{r  , echo=FALSE, fig.align='center', fig.asp=0.4, fig.width=10, fig.height=8}
knitr::opts_chunk$set(warning = FALSE, message = FALSE, echo = FALSE)

# Busqueda de outliers

# Definir un umbral para identificar outliers (por ejemplo, 3 desviaciones estándar)
# threshold <- mean(data_color_G$color_G) + (2 * sd(data_color_G$color_G))

# max(data_color_G$color_G) > threshold

# No hay outliers

```

## The model
```{r  , echo=FALSE, fig.align='center', fig.asp=0.4, fig.width=10, fig.height=8}
knitr::opts_chunk$set(warning = FALSE, message = FALSE, echo = FALSE)


# Modelo para comparación de medias

# model_color_G <- aov(color_G ~ treat, data=data_color_G)

library(nlme)

model_color_G <- gls((color_G) ~ treat, weights=varIdent(form= ~ 1|treat ), data=data_color_G)
# model_color_G <- glm((1/color_G) ~ treat, family = "Gamma", data = data_color_G)
# AIC(model_color_G, m1, m2)

# library(MASS)
# # Aplicar la transformación de Box-Cox
# b <- boxcox(lm(data_color_G$color_G~1))
# lambda <- b$x[which.max(b$y)]
# new_x_exact <- (data_color_G$color_G ^ lambda - 1) / lambda

model_color_G$call


```

```{r  , echo=FALSE, fig.align='center', fig.asp=0.4, fig.width=10, fig.height=8}
knitr::opts_chunk$set(warning = FALSE, message = FALSE, echo = FALSE)

# El modelo GLS con la estructura de correlación de varianzas distintas se puede expresar de la siguiente manera:

library(lattice)

```



## Assumptions check
```{r  , echo=FALSE, fig.align='center', fig.asp=0.4, fig.width=10, fig.height=8}
knitr::opts_chunk$set(warning = FALSE, message = FALSE, echo = FALSE)

 color_G_ajust <- as.data.frame(cbind(
   "residuos" = residuals(model_color_G),
   "predichos" = predict(model_color_G)))

 library(ggplot2)
 HV_color_G<-ggplot(color_G_ajust) +
   aes(predichos, residuos) +
   geom_hline(yintercept = 0, colour="white", size=2) +
   geom_point(colour="white")+
   theme_classic()+
   labs(y="Residuals", x="Predicted values")+
   theme(legend.position = "bottom", legend.background = element_rect(fill = "gray12"))+
   theme(panel.grid.major.y = element_line(size=0.05, color='white'))+
   theme(panel.grid.major.x = element_blank())+
   theme(text = element_text(size=20, color='white'))+
   theme(axis.text = element_text(color='white'))+
   theme(plot.background = element_rect(fill = "gray12"))+
   theme(panel.background = element_rect(fill = "gray12", color = "white"))
 HV_color_G

 QQ_color_G<-ggplot(color_G_ajust) +
   aes(sample = residuos) +
   geom_qq(shape = 1, colour="white") +
   geom_qq_line(colour="white")+
   theme_classic()+
   labs(y="Sample Quantiles", x="Theoretical Quantiles")+
   theme(legend.position = "bottom", legend.background = element_rect(fill = "gray12"))+
   theme(panel.grid.major.y = element_line(size=0.05, color='white'))+
   theme(panel.grid.major.x = element_blank())+
   theme(text = element_text(size=20, color='white'))+
   theme(axis.text = element_text(color='white'))+
   theme(plot.background = element_rect(fill = "gray12"))+
   theme(panel.background = element_rect(fill = "gray12", color = "white"))
 QQ_color_G

 # Levene Test
 # library(car)
 # leveneTest(model_color_G)
 
 ## NO hay homocedasticidad
 
 # Shapiro-Wilks Test
 e<-resid(model_color_G) # residuos de pearson
 pre<-predict(model_color_G) #predichos
 shapiro.test(e)

# OK! con modelo gamma.

```

## Descriptive graphic (sd)
```{r  , echo=FALSE, fig.align='center', fig.asp=0.4, fig.width=10, fig.height=8}
knitr::opts_chunk$set(warning = FALSE, message = FALSE, echo = FALSE)

# # Calcular los desvíos estándar del modelo ajustado
 sd_model <- sqrt(diag(vcov(model_color_G)))

# Agregar los desvíos estándar calculados a la tabla resumen
table_color_G <- table_color_G %>% mutate(sd_model = sd_model)

library(ggplot2)

colores<-c("yellow","orange","#285114")
gcolor_G2<-ggplot(data=table_color_G, aes(x=treat, y=mean, fill=treat))+
  stat_summary(fun = "mean", size = 0.05, geom = "bar", position=position_dodge(1)) +
  geom_errorbar(aes(ymin=mean-sd_model, ymax=mean+sd_model),
                width=.2, position=position_dodge(1))+
  labs(x="", y="Componente Principal de Color")+
  theme_classic()+
  theme(plot.title = element_text(hjust = 0.5, size = rel(0.5))) +
  scale_fill_manual(values = colores) +
  theme(legend.title=element_blank())+
  theme(legend.position='bottom')+
  theme(panel.grid.major.y = element_line(color='black'))+
  theme(panel.grid.major.x = element_blank())+
  theme(text = element_text(size=40, color='black'))+
  theme(axis.text = element_text(color='black'))+
  # scale_y_continuous(breaks = seq(0,90, 30), limits = c(-3, 3))+
  # scale_y_continuous(breaks = seq(0,90, 30), limits = c(-3, 3))+
  # Agregando anotaciones de letras de significancia
  annotate("text", x = 1, y = table_color_G$mean[1] + table_color_G$sd_model[1] + 12, label = "a", size = 16) +
  annotate("text", x = 2, y = table_color_G$mean[2] + table_color_G$sd_model[2] + 12, label = "a", size = 16) +
  annotate("text", x = 3, y = table_color_G$mean[3] + table_color_G$sd_model[3] + 12, label = "b", size = 16)

gcolor_G2

```

## Anova (comparison of means)
```{r  , echo=FALSE, fig.align='center', fig.asp=0.4, fig.width=10, fig.height=8}
knitr::opts_chunk$set(warning = FALSE, message = FALSE, echo = FALSE)
library(knitr)
# library(car)
# library(multcompView)
# Anova(model_color_G)
kable(anova(model_color_G), format = "markdown")
```

## Dunnett test
```{r  , echo=FALSE, fig.align='center', fig.asp=0.4, fig.width=10, fig.height=8}
knitr::opts_chunk$set(warning = FALSE, message = FALSE, echo = FALSE)

library(DescTools)
DunnettTest(data_color_G$color_G, data_color_G$treat)

```

## Tukey test
```{r  , echo=FALSE, fig.align='center', fig.asp=0.4, fig.width=10, fig.height=8}
knitr::opts_chunk$set(warning = FALSE, message = FALSE, echo = FALSE)

library(emmeans)
# library(multcompView)
Comptar<-emmeans(model_color_G, pairwise ~ treat) #Tukey  
Comptar

asd<-plot(Comptar, comparisons = TRUE)+
  labs(x = "Componente principal 1 de color", y ="Tratamiento")+
  theme_classic()+
  ggtitle("Mean Contrast")+
  theme(plot.title = element_text(hjust = 0.5, size = rel(1), color = "black"))+
  scale_fill_manual(values = colores) +
  theme(legend.position='none')+
  theme(panel.grid.major.y = element_line(color="grey", size=4))+
  theme(panel.grid.major.x = element_blank())+
  theme(text = element_text(size=14, color='black'))+
  theme(axis.text = element_text(color='black', size=14))+
  annotate("text", x = table_color_G$mean[table_color_G$treat == "control"]
, y = 1.3 , label = "a")+
  annotate("text", x = table_color_G$mean[table_color_G$treat == "etileno"]
, y = 2.3, label = "a")+
  annotate("text", x = table_color_G$mean[table_color_G$treat == "1MCP"]
, y = 3.3, label = "b")

```

# Lab coordinates Correlations
## *a* vs. *L*
```{r  , echo=FALSE, fig.align='center', fig.asp=0.4, fig.width=10, fig.height=8}
knitr::opts_chunk$set(warning = FALSE, message = FALSE, echo = FALSE)

# Calculo de la correlación
cor(data_color$color_a,data_color$color_L)

```

## *a* vs. *b*
```{r  , echo=FALSE, fig.align='center', fig.asp=0.4, fig.width=10, fig.height=8}
knitr::opts_chunk$set(warning = FALSE, message = FALSE, echo = FALSE)


cor(data_color$color_a,data_color$color_b)

```

## *L* vs. *b*
```{r  , echo=FALSE, fig.align='center', fig.asp=0.4, fig.width=10, fig.height=8}
knitr::opts_chunk$set(warning = FALSE, message = FALSE, echo = FALSE)

cor(data_color$color_L,data_color$color_b)

```

# Color correlation

```{r  , echo=FALSE, fig.align='center', fig.asp=0.4, fig.width=10, fig.height=8}
knitr::opts_chunk$set(warning = FALSE, message = FALSE, echo = FALSE)

#Carga de datos

```

```{r  , echo=FALSE, fig.align='center', fig.asp=0.4, fig.width=20, fig.height=8}
knitr::opts_chunk$set(warning = FALSE, message = FALSE, echo = FALSE)


# Crear el gráfico 
library(scatterplot3d)
colors <- c("yellow","orange","#285114")
colors <- colors[as.numeric(data_color$treat)]
tdplot <-scatterplot3d(data_color[4:6],
                       pch = 16,
                       color = colors,
                       box=FALSE,
                       # type="h",
                       angle = 125)
legend("topleft", legend = unique(data_color$treat), col = unique(colors), pch = 16)

#Agregar plano
# my.lm <- lm(color_G ~ color_L + color_a + color_b, data=data_color[,c(4:6,9)])
#   tdplot$plane3d(my.lm, lty.box = "solid")

```

```{r  , echo=FALSE, fig.align='center', fig.asp=0.4, fig.width=20, fig.height=8}
knitr::opts_chunk$set(warning = FALSE, message = FALSE, echo = FALSE)



```

# Discriminant Analysis
```{r  , echo=FALSE, fig.align='center', fig.asp=0.4, fig.width=10, fig.height=8}
knitr::opts_chunk$set(warning = FALSE, message = FALSE, echo = FALSE)
data_color$treat <- factor(data_color$treat, levels = c("control","etileno", "1MCP"))

# Gráfico
colores<-c("yellow","orange","#285114")
library(ggplot2)
gcorLab<-ggplot(data=data_color, aes(x=axis_1, y=axis_2, color=treat))+
geom_point(size=10)+
labs(x="Eje 1", y="Eje 2")+
theme_classic()+
scale_color_manual(values=colores)+
  scale_x_continuous(breaks=seq(-3, 3, 1))+
  scale_y_continuous(breaks=seq(-3, 3, 1))+
  theme(plot.title = element_text(hjust = 0.5, size = rel(0.5))) +
  scale_fill_manual(values = colores) +
  theme(legend.title=element_blank())+
  theme(legend.position='bottom')+
  theme(panel.grid.major.y = element_blank())+
  theme(panel.grid.major.x = element_blank())+
  theme(text = element_text(size=40, color='black'))+
  theme(axis.text = element_text(color='black'))+
  stat_ellipse(aes(x=axis_1, y=axis_2,color=treat),type = "norm")
gcorLab


```

## Multiple Response Permutation Procedure (MRPP)

```{r, echo=FALSE, fig.align='center', fig.asp=0.4, fig.width=10, fig.height=8}
knitr::opts_chunk$set(warning = FALSE, message = FALSE, echo = TRUE)

# Crear un vector con un numero por población.
nuevos_valores <- c(rep(1,48),rep(2,48),rep(3,48))
# Reemplazar los valores antiguos con los nuevos
grp <- nuevos_valores
data_color$treat <- factor(data_color$treat, levels = c("control","etileno", "1MCP"))
names(grp)<-(data_color$treat)

#mrpp
library(vegan)
library(lattice)
ubajay.mrpp<-mrpp(datos, grp, permutations = 999, distance = "bray", weight.type = 1) 
ubajay.mrpp

```

# Primer análisis

# Colorimetry

# *L color

## Filter data n=50
```{r  , echo=FALSE, fig.align='center', fig.asp=0.4, fig.width=10, fig.height=8}
knitr::opts_chunk$set(warning = FALSE, message = FALSE, echo = FALSE)

#Carga de datos
library(readxl)
data_color <- read_excel("database.xlsx", sheet = "VI climateric_color")

data_color$days <- factor(data_color$days, levels = c("0D", "1D", "8D"))
data_color$regul <- factor(data_color$regul, levels = c("T1", "T2", "T3"))
data_color$treat <- factor(data_color$treat, levels = c("control","etileno", "1MCP"))


# Obtener el recuento de muestras por tratamiento
counts <- table(data_color$treat)

# Determinar la cantidad mínima de muestras entre los tratamientos
min_count <- min(counts)

# Realizar el submuestreo aleatorio
balanced_data <- data.frame()
for (treat in names(counts)) {
  subset <- data_color[data_color$treat == treat, ]
  subset <- subset[sample(nrow(subset), min_count, replace = FALSE), ]
  balanced_data <- rbind(balanced_data, subset)
}

data_color <- balanced_data

```

```{r  , echo=FALSE, fig.align='center', fig.asp=0.4, fig.width=10, fig.height=8}
knitr::opts_chunk$set(warning = FALSE, message = FALSE, echo = FALSE)

data_color_L<- data_color[,-c(1:2,5:8)]

data_color_L$treat<-factor(data_color_L$treat, levels = c("control", "etileno", "1MCP"))

```

## Descriptive table for fresh_weight
```{r  , echo=FALSE, fig.align='center', fig.asp=0.4, fig.width=10, fig.height=8}
knitr::opts_chunk$set(warning = FALSE, message = FALSE, echo = FALSE)

library(dplyr)
table_color_L<- data_color_L %>%
  group_by(treat) %>%
  summarise(
    mean = mean(color_L),
    min = min(color_L),
    max = max(color_L),
    sd = sd(color_L)
  )

table_color_L

# library(Rmisc)
# table_color_L<- summarySE(data_color, measurevar="color_L", groupvars=c("treat"))


```

## Descriptive graphic (sd)
```{r  , echo=FALSE, fig.align='center', fig.asp=0.4, fig.width=10, fig.height=8}
knitr::opts_chunk$set(warning = FALSE, message = FALSE, echo = FALSE)

library(ggplot2)
colores<-c("yellow","orange","#285114")
gcolor_L<-ggplot(data=table_color_L, aes(x=treat, y=mean, fill=treat))+
  stat_summary(fun = "mean", size = 0.1, geom = "bar", position=position_dodge(1)) +
  geom_errorbar(aes(ymin=mean-sd, ymax=mean+sd),
                width=.2, position=position_dodge(1))+
  labs(x="", y="color_L")+
  theme_classic()+
  theme(plot.title = element_text(hjust = 0.5, size = rel(0.5))) +
  scale_fill_manual(values = colores) +
  theme(legend.title=element_blank())+
  theme(legend.position='bottom')+
  theme(panel.grid.major.y = element_line(color='black'))+
  theme(panel.grid.major.x = element_blank())+
  theme(text = element_text(size=10, color='black'))+
  theme(axis.text = element_text(color='black'))
gcolor_L
```


```{r  , echo=FALSE, fig.align='center', fig.asp=0.4, fig.width=10, fig.height=8}
knitr::opts_chunk$set(warning = FALSE, message = FALSE, echo = FALSE)

# Busqueda de outliers

# Definir un umbral para identificar outliers (por ejemplo, 3 desviaciones estándar)
# threshold <- mean(data_color_L$color_L) + (2 * sd(data_color_L$color_L))

# max(data_color_L$color_L) > threshold

# No hay outliers

```

## The model
```{r  , echo=FALSE, fig.align='center', fig.asp=0.4, fig.width=10, fig.height=8}
knitr::opts_chunk$set(warning = FALSE, message = FALSE, echo = FALSE)


# Modelo para comparación de medias

# model_color_L <- aov(color_L ~ treat, data=data_color_L)

library(nlme)
model_color_L <- gls(sqrt(color_L) ~ treat, weights=varIdent(form= ~ 1|treat ), data=data_color_L)
# model_color_L <- glm((1/color_L) ~ treat, family = "Gamma", data = data_color_L)
# AIC(model_color_L, m1, m2)

# library(MASS)
# # Aplicar la transformación de Box-Cox
# b <- boxcox(lm(data_color_L$color_L~1))
# lambda <- b$x[which.max(b$y)]
# new_x_exact <- (data_color_L$color_L ^ lambda - 1) / lambda

```

## Assumptions check
```{r  , echo=FALSE, fig.align='center', fig.asp=0.4, fig.width=10, fig.height=8}
knitr::opts_chunk$set(warning = FALSE, message = FALSE, echo = FALSE)

 color_L_ajust <- as.data.frame(cbind(
   "residuos" = residuals(model_color_L),
   "predichos" = predict(model_color_L)))

 library(ggplot2)
 HV_color_L<-ggplot(color_L_ajust) +
   aes(predichos, residuos) +
   geom_hline(yintercept = 0, colour="white", size=2) +
   geom_point(colour="white")+
   theme_classic()+
   labs(y="Residuals", x="Predicted values")+
   theme(legend.position = "bottom", legend.background = element_rect(fill = "gray12"))+
   theme(panel.grid.major.y = element_line(size=0.05, color='white'))+
   theme(panel.grid.major.x = element_blank())+
   theme(text = element_text(size=10, color='white'))+
   theme(axis.text = element_text(color='white'))+
   theme(plot.background = element_rect(fill = "gray12"))+
   theme(panel.background = element_rect(fill = "gray12", color = "white"))
 HV_color_L

 QQ_color_L<-ggplot(color_L_ajust) +
   aes(sample = residuos) +
   geom_qq(shape = 1, colour="white") +
   geom_qq_line(colour="white")+
   theme_classic()+
   labs(y="Sample Quantiles", x="Theoretical Quantiles")+
   theme(legend.position = "bottom", legend.background = element_rect(fill = "gray12"))+
   theme(panel.grid.major.y = element_line(size=0.05, color='white'))+
   theme(panel.grid.major.x = element_blank())+
   theme(text = element_text(size=10, color='white'))+
   theme(axis.text = element_text(color='white'))+
   theme(plot.background = element_rect(fill = "gray12"))+
   theme(panel.background = element_rect(fill = "gray12", color = "white"))
 QQ_color_L

 # Levene Test
 # library(car)
 # leveneTest(model_color_L)
 
 ## NO hay homocedasticidad
 
 # Shapiro-Wilks Test
 e<-resid(model_color_L) # residuos de pearson
 pre<-predict(model_color_L) #predichos
 shapiro.test(e)

# OK! con modelo gamma.

```

## Anova (comparison of means)
```{r  , echo=FALSE, fig.align='center', fig.asp=0.4, fig.width=10, fig.height=8}
knitr::opts_chunk$set(warning = FALSE, message = FALSE, echo = FALSE)

# library(car)
# library(multcompView)
# Anova(model_color_L)
anova(model_color_L)
```

## Dunnett test
```{r  , echo=FALSE, fig.align='center', fig.asp=0.4, fig.width=10, fig.height=8}
knitr::opts_chunk$set(warning = FALSE, message = FALSE, echo = FALSE)

library(DescTools)
DunnettTest(data_color_L$color_L, data_color_L$treat)

library(emmeans)
# library(multcompView)
Comptar<-emmeans(model_color_L, pairwise ~ treat) #Tukey  
Comptar
plot(Comptar, comparisons = TRUE)+
  labs(x = "color_L", y ="Treatment")+
  theme_classic()+
  ggtitle("Mean Contrast")+
  theme(plot.title = element_text(hjust = 0.5, size = rel(1), color = "black"))+
  scale_fill_manual(values = colores) +
  theme(legend.position='none')+
  theme(panel.grid.major.y = element_line(color="grey", size=4))+
  theme(panel.grid.major.x = element_blank())+
  theme(text = element_text(size=14, color='black'))+
  theme(axis.text = element_text(color='black', size=14))+
  annotate("text", x = table_color_L$mean[table_color_L$treat == "control"]
, y = 3.3 , label = "a")+
  annotate("text", x = table_color_L$mean[table_color_L$treat == "etileno"]
, y = 2.3, label = "a")+
  annotate("text", x = table_color_L$mean[table_color_L$treat == "1MCP"]
, y = 1.3, label = "a")

```

# Color +

## Filter data n=50
```{r  , echo=FALSE, fig.align='center', fig.asp=0.4, fig.width=10, fig.height=8}
knitr::opts_chunk$set(warning = FALSE, message = FALSE, echo = FALSE)

#Carga de datos
library(readxl)
data_color <- read_excel("database.xlsx", sheet = "VI climateric_color")

data_color$days <- factor(data_color$days, levels = c("0D", "1D", "8D"))
data_color$regul <- factor(data_color$regul, levels = c("T1", "T2", "T3"))
data_color$treat <- factor(data_color$treat, levels = c("control","etileno", "1MCP"))


# Obtener el recuento de muestras por tratamiento
counts <- table(data_color$treat)

# Determinar la cantidad mínima de muestras entre los tratamientos
min_count <- min(counts)

# Realizar el submuestreo aleatorio
balanced_data <- data.frame()
for (treat in names(counts)) {
  subset <- data_color[data_color$treat == treat, ]
  subset <- subset[sample(nrow(subset), min_count, replace = FALSE), ]
  balanced_data <- rbind(balanced_data, subset)
}

data_color <- balanced_data

```

```{r  , echo=FALSE, fig.align='center', fig.asp=0.4, fig.width=10, fig.height=8}
knitr::opts_chunk$set(warning = FALSE, message = FALSE, echo = FALSE)

data_color_G<- data_color[,-c(1:2,4:8)]

data_color_G$treat<-factor(data_color_G$treat, levels = c("control", "etileno", "1MCP"))

```

## Descriptive table for fresh_weight
```{r  , echo=FALSE, fig.align='center', fig.asp=0.4, fig.width=10, fig.height=8}
knitr::opts_chunk$set(warning = FALSE, message = FALSE, echo = FALSE)

library(dplyr)
table_color_G<- data_color_G %>%
  group_by(treat) %>%
  summarise(
    mean = mean(color_G),
    min = min(color_G),
    max = max(color_G),
    sd = sd(color_G)
  )

table_color_G

# library(Rmisc)
# table_color_G<- summarySE(data_color, measurevar="color_G", groupvars=c("treat"))


```

## Descriptive graphic (sd)
```{r  , echo=FALSE, fig.align='center', fig.asp=0.4, fig.width=10, fig.height=8}
knitr::opts_chunk$set(warning = FALSE, message = FALSE, echo = FALSE)

library(ggplot2)
colores<-c("yellow","orange","#285114")
gcolor_G<-ggplot(data=table_color_G, aes(x=treat, y=mean, fill=treat))+
  stat_summary(fun = "mean", size = 0.1, geom = "bar", position=position_dodge(1)) +
  geom_errorbar(aes(ymin=mean-sd, ymax=mean+sd),
                width=.1, position=position_dodge(1), size=0.1)+
  labs(x="", y="color_CP1")+
  theme_classic()+
  theme(plot.title = element_text(hjust = 0.5, size = rel(0.5))) +
  scale_fill_manual(values = colores) +
  theme(legend.title=element_blank())+
  theme(legend.position='bottom')+
  theme(panel.grid.major.y = element_line(color='black'))+
  theme(panel.grid.major.x = element_blank())+
  theme(text = element_text(size=10, color='black'))+
  theme(axis.text = element_text(color='black'))
gcolor_G
```


```{r  , echo=FALSE, fig.align='center', fig.asp=0.4, fig.width=10, fig.height=8}
knitr::opts_chunk$set(warning = FALSE, message = FALSE, echo = FALSE)

# Busqueda de outliers

# Definir un umbral para identificar outliers (por ejemplo, 3 desviaciones estándar)
# threshold <- mean(data_color_G$color_G) + (2 * sd(data_color_G$color_G))

# max(data_color_G$color_G) > threshold

# No hay outliers

```

## The model
```{r  , echo=FALSE, fig.align='center', fig.asp=0.4, fig.width=10, fig.height=8}
knitr::opts_chunk$set(warning = FALSE, message = FALSE, echo = FALSE)

# Modelo para comparación de medias

model_color_G <- aov(color_G ~ treat, data=data_color_G)

library(nlme)
model_color_G <- gls(sqrt(color_G) ~ treat, weights=varIdent(form= ~ 1|treat ), data=data_color_G)
# model_color_G <- glm((1/color_G) ~ treat, family = "Gamma", data = data_color_G)
# AIC(model_color_G, m1, m2)

# library(MASS)
# # Aplicar la transformación de Box-Cox
# b <- boxcox(lm(data_color_G$color_G~1))
# lambda <- b$x[which.max(b$y)]
# new_x_exact <- (data_color_G$color_G ^ lambda - 1) / lambda

```

## Assumptions check
```{r  , echo=FALSE, fig.align='center', fig.asp=0.4, fig.width=10, fig.height=8}
knitr::opts_chunk$set(warning = FALSE, message = FALSE, echo = FALSE)

 color_G_ajust <- as.data.frame(cbind(
   "residuos" = residuals(model_color_G),
   "predichos" = predict(model_color_G)))

 library(ggplot2)
 HV_color_G<-ggplot(color_G_ajust) +
   aes(predichos, residuos) +
   geom_hline(yintercept = 0, colour="white", size=2) +
   geom_point(colour="white")+
   theme_classic()+
   labs(y="Residuals", x="Predicted values")+
   theme(legend.position = "bottom", legend.background = element_rect(fill = "gray12"))+
   theme(panel.grid.major.y = element_line(size=0.05, color='white'))+
   theme(panel.grid.major.x = element_blank())+
   theme(text = element_text(size=10, color='white'))+
   theme(axis.text = element_text(color='white'))+
   theme(plot.background = element_rect(fill = "gray12"))+
   theme(panel.background = element_rect(fill = "gray12", color = "white"))
 HV_color_G

 QQ_color_G<-ggplot(color_G_ajust) +
   aes(sample = residuos) +
   geom_qq(shape = 1, colour="white") +
   geom_qq_line(colour="white")+
   theme_classic()+
   labs(y="Sample Quantiles", x="Theoretical Quantiles")+
   theme(legend.position = "bottom", legend.background = element_rect(fill = "gray12"))+
   theme(panel.grid.major.y = element_line(size=0.05, color='white'))+
   theme(panel.grid.major.x = element_blank())+
   theme(text = element_text(size=10, color='white'))+
   theme(axis.text = element_text(color='white'))+
   theme(plot.background = element_rect(fill = "gray12"))+
   theme(panel.background = element_rect(fill = "gray12", color = "white"))
 QQ_color_G

 # Levene Test
 # library(car)
 # leveneTest(model_color_G)
 
 ## NO hay homocedasticidad
 
 # Shapiro-Wilks Test
 e<-resid(model_color_G) # residuos de pearson
 pre<-predict(model_color_G) #predichos
 shapiro.test(e)

# OK! con modelo gamma.

```

## Anova (comparison of means)
```{r  , echo=FALSE, fig.align='center', fig.asp=0.4, fig.width=10, fig.height=8}
knitr::opts_chunk$set(warning = FALSE, message = FALSE, echo = FALSE)

# library(car)
# library(multcompView)
# Anova(model_color_G)
anova(model_color_G)
```

## Dunnett test
```{r  , echo=FALSE, fig.align='center', fig.asp=0.4, fig.width=10, fig.height=8}
knitr::opts_chunk$set(warning = FALSE, message = FALSE, echo = FALSE)

library(DescTools)
DunnettTest(data_color_G$color_G, data_color_G$treat)

library(emmeans)
# library(multcompView)
Comptar<-emmeans(model_color_G, pairwise ~ treat) #Tukey  
Comptar
plot(Comptar, comparisons = TRUE)+
  labs(x = "color_G", y ="Treatment")+
  theme_classic()+
  ggtitle("Mean Contrast")+
  theme(plot.title = element_text(hjust = 0.5, size = rel(1), color = "black"))+
  scale_fill_manual(values = colores) +
  theme(legend.position='none')+
  theme(panel.grid.major.y = element_line(color="grey", size=4))+
  theme(panel.grid.major.x = element_blank())+
  theme(text = element_text(size=14, color='black'))+
  theme(axis.text = element_text(color='black', size=14))+
  annotate("text", x = table_color_G$mean[table_color_G$treat == "control"]
, y = 1.3 , label = "b")+
  annotate("text", x = table_color_G$mean[table_color_G$treat == "etileno"]
, y = 2.3, label = "a")+
  annotate("text", x = table_color_G$mean[table_color_G$treat == "1MCP"]
, y = 3.3, label = "c")

```

## Descriptive graphic (sd)
```{r  , echo=FALSE, fig.align='center', fig.asp=0.4, fig.width=10, fig.height=8}
knitr::opts_chunk$set(warning = FALSE, message = FALSE, echo = FALSE)

data_to_plot <- data.frame(
  treat = factor(c("control", "etileno","1MCP")),
  mean = c(107, 114, 87.4),  # Estimados del modelo
  SE = c(0.1441, 0.1244, 0.0671)  # Errores estándar del modelo
)

data_to_plot$treat<-factor(data_to_plot$treat, levels = c("control", "etileno", "1MCP"))

library(ggplot2)
colores<-c("yellow","orange","#285114")
gcolor_G2<-ggplot(data=data_to_plot, aes(x=treat, y=mean, fill=treat))+
  stat_summary(fun = "mean", size = 1, geom = "bar", position=position_dodge(1), width = 0.6) +
  geom_errorbar(aes(ymin=mean-SE, ymax=mean+SE),
                width=.1, position=position_dodge(1), size=0.01)+
  labs(x="", y="color_CP1")+
  theme_classic()+
  theme(plot.title = element_text(hjust = 0.5, size = rel(0.5))) +
  scale_fill_manual(values = colores) +
  theme(legend.title=element_blank())+
  theme(legend.position='bottom')+
  theme(panel.grid.major.y = element_line(color='black'))+
  theme(panel.grid.major.x = element_blank())+
  theme(text = element_text(size=50, color='black'))+
  theme(axis.text = element_text(color='black'))+
  annotate("text", y = table_color_G$mean[table_color_G$treat == "control"]+5
, x = 1.1 , label = "a",size=20)+
  annotate("text", y = table_color_G$mean[table_color_G$treat == "etileno"]+5
, x = 2.1, label = "a",size=20)+
  annotate("text", y = table_color_G$mean[table_color_G$treat == "1MCP"]+5
, x = 3.1, label = "c",size=20)+
  ylim(0, 120) +  # Establece los límites del eje Y
  scale_y_continuous(breaks = seq(0, 120, by = 20)) 
gcolor_G2
```

# Color correlation

```{r  , echo=FALSE, fig.align='center', fig.asp=0.4, fig.width=10, fig.height=8}
knitr::opts_chunk$set(warning = FALSE, message = FALSE, echo = FALSE)

#Carga de datos


```

# Correlation
```{r  , echo=FALSE, fig.align='center', fig.asp=0.4, fig.width=10, fig.height=8}
knitr::opts_chunk$set(warning = FALSE, message = FALSE, echo = FALSE)

# Calculo de la correlación
cor(data_color$color_a,data_color$color_L)
cor(data_color$color_a,data_color$color_b)
cor(data_color$color_L,data_color$color_b)

```

```{r  , echo=FALSE, fig.align='center', fig.asp=0.4, fig.width=10, fig.height=8}
knitr::opts_chunk$set(warning = FALSE, message = FALSE, echo = FALSE)

# Gráfico
colores<-c("#285114","yellow","orange")
library(ggplot2)
gcorLab<-ggplot(data=data_color, aes(x=axis_1, y=axis_2, color=treat_disc))+
geom_point(size=4)+
labs(x="axis_1", y="axis_2")+
theme_classic()+
  scale_color_manual(values=colores)
gcorLab


```


```{r  , echo=FALSE, fig.align='center', fig.asp=0.4, fig.width=10, fig.height=8}
knitr::opts_chunk$set(warning = FALSE, message = FALSE, echo = FALSE)

# Crear el gráfico 
library(scatterplot3d)
colors <- c("#285114","yellow","orange")
colors <- colors[as.numeric(data_color$treat)]
tdplot <-scatterplot3d(data_color[4:6],
                       pch = 16,
                       color=colors,
                       box=FALSE,
                       # type="h",
                       angle = 45
                       )
#Agregar plano
# my.lm <- lm(color_G ~ color_L + color_a + color_b, data=data_color[,c(4:6,9)])
#   tdplot$plane3d(my.lm, lty.box = "solid")

```

