---
title: "Variables reproductivas"
output:
 html_document:
   toc: true
   toc_depth: 5
   toc_float:
     collapsed: false
     smooth_scroll: true
---

```{r  , echo=FALSE, fig.align='center', fig.asp=0.4, fig.width=10, fig.height=8}
knitr::opts_chunk$set(warning = FALSE, message = FALSE, echo = FALSE)

# Cargar la base de datos:
# 1- descargar paquete readxl en herramientas -> Instalar paquetes
# 2- activar librería readxl
library(readxl)
# 3- Chequiar que el excel este ubicado en el directorio de trabajo actual en R.
# La función getwd() da la ubicación del directorio de trabajo.
# 4- crear un objeto que contenga la base de datos. En este caso "datosff"
datosff <- read_excel("database.xlsx", sheet="ER_fns")

# Alunas funciones para explorar la base de datos:
# Estructura: str(datosff)
# Encabezado: head(datosff)
# Nombres de las variables: names(datosff)


# Modificar el tipo de variable si es necesario:
datosff$year<-as.factor(datosff$year)
datosff$site<-as.factor(datosff$site)
datosff$phenotype<-as.factor(datosff$phenotype)
datosff$id<-as.factor(datosff$id)
datosff$polen_type<-as.factor(datosff$polen_type)

# Es posible que debas instalar más paquetes para ejecutar todo el script
# Para ejecutar un chunk hay que estar posicionado en el mismo y presionar Shift + Enter

```

```{r, echo=FALSE, error=TRUE, fig.align='center', fig.asp=0.4, fig.width=10, fig.height=8}
knitr::opts_chunk$set(warning = FALSE, message = FALSE, echo = FALSE)

# Tablas y gráficos resumen

# Crea un vector con las variables respuesta
variables_respuesta <- c("ps_flor", "n_ovu", "mean_polen","ns")

# Inicializa una lista para almacenar las tablas y otra lista para los gráficos
tablas_list <- list()
graficos_list <- list()

library(dplyr)

# Crea un bucle que recorre cada variable respuesta
for(variable in variables_respuesta) {

  # Crea la tabla resumen
  assign(paste0("Tabla_", variable), datosff %>%
    dplyr::filter(!is.na(get(variable))) %>% # Filtra los datos sin NA para la variable actual
    dplyr::group_by(year, site, phenotype) %>%
    dplyr::summarise(n = n(),
              Mean = mean(get(variable)),
              sd = sd(get(variable))
              )
  )
    
  # Agrega la tabla a la lista
  tablas_list[[variable]] <- get(paste0("Tabla_", variable))

  # Crea el gráfico
library(ggplot2)
colores<-c("coral1","palegreen4","burlywood2")
ggplotff<-ggplot(data=tablas_list[[variable]], aes(x=phenotype, y=Mean, fill=site))+
  stat_summary(fun = "mean", size = 1, geom = "bar") +
  geom_errorbar(aes(ymin=Mean-sd, ymax=Mean+sd),
                width=.2, position=position_dodge(.9))+
  facet_grid(year~.)+
  labs(x="", y="Peso (mg)")+
  theme_classic()+
  theme(plot.title = element_text(hjust = 0.5, size = rel(1.5))) +
  scale_fill_manual(values = colores) +
  theme(legend.title=element_blank())+
  theme(legend.position='bottom')+
  theme(panel.grid.major.y = element_line(color='black'))+
  theme(panel.grid.major.x = element_blank())+
  theme(text = element_text(size=10, color='black'))+
  theme(axis.text.x = element_text(angle = 45, hjust = 1, color='black'))+
  theme(axis.text.y = element_text(angle = 0, hjust = 1, color='black'))
  
assign(paste0("flores_gg_", variable), ggplotff)
  
  # Agrega el gráfico a la lista
  graficos_list[[variable]] <- get(paste0("flores_gg_", variable))
}

# acceder a las tablas y gráficos individuales con tablas_list$ y graficos_list$

```

## Peso seco de botones florales en fases C/D
```{r, echo=FALSE, error=TRUE, fig.align='center', fig.asp=0.4, fig.width=10, fig.height=8}
knitr::opts_chunk$set(warning = FALSE, message = FALSE, echo = FALSE)

graficos_list$ps_flor

```

Modelo ajustado
```{r, echo=FALSE, error=TRUE, fig.align='center', fig.asp=0.4, fig.width=10, fig.height=8}
knitr::opts_chunk$set(warning = FALSE, message = FALSE, echo = FALSE)

# (VEA1 / VEA2) -> distinta pendiente (slope)
# (VEA1 | VEA2) -> distinta ordenada al origen (intercept)
# (VEA1 | VEA2) + (1|VR2) -> distinta pendiente y ordenada al origen

library(lme4)
library(lmerTest)

# modelo_psflor1 <- lmer(ps_flor ~ (1|site/phenotype), datosff)

modelo_psflor2 <- lmer(ps_flor ~ (1 | year) + (1|site) + (1|phenotype), data = datosff)

# modelo_psflor <- lmer(ps_flor ~ year + (1 | site/phenotype), data = datosff)

modelo_psflor <- glmer(ps_flor ~ (1 | year) + (1 | site/phenotype), data = datosff, family = "Gamma")

modelo_psflor

#HAY DESBALANCEO en los datos pero es confiable porque se están declarando los efectos aleatorios.

```

Verificación de supuestos
```{r, echo=FALSE, error=TRUE, fig.align='center', fig.asp=0.4, fig.width=10, fig.height=8}
knitr::opts_chunk$set(warning = FALSE, message = FALSE, echo = FALSE)

psflor_ajuste <- as.data.frame(cbind(
  "residuos" = residuals(modelo_psflor),
  "predichos" = predict(modelo_psflor)))

library(ggplot2)
# Gráfico de residuos vs. predichos. Ver homocedasticidad y outliers
HV_psflor<-ggplot(psflor_ajuste) +
  aes(predichos, residuos) +
  geom_hline(yintercept = 0, colour="white", size=2) +
  geom_point(colour="white")+
  theme_classic()+
  labs(y="Residuals", x="Predicted values")+
  theme(legend.position = "bottom", legend.background = element_rect(fill = "gray12"))+
  theme(panel.grid.major.y = element_line(size=0.05, color='white'))+
  theme(panel.grid.major.x = element_blank())+
  theme(text = element_text(size=10, color='white'))+
  theme(axis.text = element_text(color='white'))+
  theme(plot.background = element_rect(fill = "gray12"))+
  theme(panel.background = element_rect(fill = "gray12", color = "white"))
HV_psflor

# QQ plot. ver normalidad
QQ_psflor<-ggplot(psflor_ajuste) +
  aes(sample = residuos) +
  geom_qq(shape = 1, colour="white") +
  geom_qq_line(colour="white")+
  theme_classic()+
  labs(y="Sample Quantiles", x="Theoretical Quantiles")+
  theme(legend.position = "bottom", legend.background = element_rect(fill = "gray12"))+
  theme(panel.grid.major.y = element_line(size=0.05, color='white'))+
  theme(panel.grid.major.x = element_blank())+
  theme(text = element_text(size=10, color='white'))+
  theme(axis.text = element_text(color='white'))+
  theme(plot.background = element_rect(fill = "gray12"))+
  theme(panel.background = element_rect(fill = "gray12", color = "white"))
# QQ_psflor

e<-resid(modelo_psflor) # residuos de pearson
# r.est <- resid(modelo_psflor, type="normalized") #residuos estandarizados
pre<-predict(modelo_psflor) #predichos
betai<-ranef(modelo_psflor)$phenotype$'(Intercept)'

# # Ver normalidad
# shapiro.test(e)
# # Ver normalidad del efecto aleatorio
# shapiro.test(betai)


```

Resumen del modelo
```{r, echo=FALSE, error=TRUE, fig.align='center', fig.asp=0.4, fig.width=10, fig.height=8}
knitr::opts_chunk$set(warning = FALSE, message = FALSE, echo = FALSE)

summary(modelo_psflor)

```

```{r, echo=FALSE, error=TRUE, fig.align='center', fig.asp=0.4, fig.width=10, fig.height=8}
knitr::opts_chunk$set(warning = FALSE, message = FALSE, echo = FALSE)

library(performance)
icc_values <- performance::icc(modelo_psflor, by_group = TRUE)
icc_values

library(lme4)

# Extraer las varianzas de los componentes del modelo
var_comps <- as.data.frame(VarCorr(modelo_psflor))

# Extraer la varianza de los efectos aleatorios
var_year <- var_comps[var_comps$grp == "year", "vcov"]
var_site_phenotype <- var_comps[var_comps$grp == "site:phenotype", "vcov"]

# Extraer la varianza residual
var_residual <- attr(VarCorr(modelo_psflor), "sc")^2

# Calcular la varianza total
var_total <- var_year + var_site_phenotype + var_residual

# Calcular el ICC residual
icc_residual <- (var_year + var_site_phenotype) / var_total

# Mostrar el ICC residual en porcentaje
icc_residual_percentage <- icc_residual * 100
print(paste("ICC Residual: ", round(icc_residual_percentage, 2), "%", sep = ""))


```



Significación de las variables aleatorias
```{r, echo=FALSE, error=TRUE, fig.align='center', fig.asp=0.4, fig.width=10, fig.height=8}
knitr::opts_chunk$set(warning = FALSE, message = FALSE, echo = FALSE)

# Con lmer()

# Pone a prueba los efectos aleatorios. H0: sigma2 = 0
# ranova(modelo_psflor2)

# Intervalo de confianza para la varianza de los efectos aleatorios
# confint(modelo_psflor)

# ...................................

# Con glmer()

library(lme4)

modelo_sin_efectos_aleatorios <- glm(ps_flor ~ 1, data = datosff, family = "Gamma")
modelo_con_efectos_aleatorios1 <- glmer(ps_flor ~ (1|year) , data = datosff, family = "Gamma")
modelo_con_efectos_aleatorios2 <- glmer(ps_flor ~ (1|site) , data = datosff, family = "Gamma")
modelo_con_efectos_aleatorios3 <- glmer(ps_flor ~  (1 | site/phenotype), data = datosff, family = "Gamma")

LRT1 <- anova(modelo_con_efectos_aleatorios1, modelo_sin_efectos_aleatorios)
 LRT1

LRT2 <- anova(modelo_con_efectos_aleatorios2, modelo_sin_efectos_aleatorios)
 LRT2
 
LRT3 <- anova(modelo_con_efectos_aleatorios3, modelo_sin_efectos_aleatorios)
 LRT3
```

## Número de óvulos por flor
```{r, echo=FALSE, error=TRUE, fig.align='center', fig.asp=0.4, fig.width=10, fig.height=8}
knitr::opts_chunk$set(warning = FALSE, message = FALSE, echo = FALSE)

graficos_list$n_ovu

```

Modelo ajustado
```{r, echo=FALSE, error=TRUE, fig.align='center', fig.asp=0.4, fig.width=10, fig.height=8}
knitr::opts_chunk$set(warning = FALSE, message = FALSE, echo = FALSE)

library(lme4)
library(lmerTest)

modelo_n_ovu <- glmer(n_ovu ~ (1 | year) + (1 | site/phenotype), data = datosff, family = poisson(link = "log"))

modelo_n_ovu

```

Verificación de supuestos
```{r, echo=FALSE, error=TRUE, fig.align='center', fig.asp=0.4, fig.width=10, fig.height=8}
knitr::opts_chunk$set(warning = FALSE, message = FALSE, echo = FALSE)

n_ovu_ajuste <- as.data.frame(cbind(
  "residuos" = residuals(modelo_n_ovu),
  "predichos" = predict(modelo_n_ovu)))

# Gráfico de residuos vs. predichos. Ver homocedasticidad y outliers
HV_n_ovu<-ggplot(n_ovu_ajuste) +
  aes(predichos, residuos) +
  geom_hline(yintercept = 0, colour="white", size=2) +
  geom_point(colour="white")+
  theme_classic()+
  labs(y="Residuals", x="Predicted values")+
  theme(legend.position = "bottom", legend.background = element_rect(fill = "gray12"))+
  theme(panel.grid.major.y = element_line(size=0.05, color='white'))+
  theme(panel.grid.major.x = element_blank())+
  theme(text = element_text(size=10, color='white'))+
  theme(axis.text = element_text(color='white'))+
  theme(plot.background = element_rect(fill = "gray12"))+
  theme(panel.background = element_rect(fill = "gray12", color = "white"))
HV_n_ovu

# QQ plot. ver normalidad
QQ_n_ovu<-ggplot(n_ovu_ajuste) +
  aes(sample = residuos) +
  geom_qq(shape = 1, colour="white") +
  geom_qq_line(colour="white")+
  theme_classic()+
  labs(y="Sample Quantiles", x="Theoretical Quantiles")+
  theme(legend.position = "bottom", legend.background = element_rect(fill = "gray12"))+
  theme(panel.grid.major.y = element_line(size=0.05, color='white'))+
  theme(panel.grid.major.x = element_blank())+
  theme(text = element_text(size=10, color='white'))+
  theme(axis.text = element_text(color='white'))+
  theme(plot.background = element_rect(fill = "gray12"))+
  theme(panel.background = element_rect(fill = "gray12", color = "white"))
# QQ_n_ovu

# e<-resid(modelo_n_ovu) # residuos de pearson
# # r.est <- resid(modelo_n_ovu, type="normalized") #residuos estandarizados
# pre<-predict(modelo_n_ovu) #predichos
# betai<-ranef(modelo_n_ovu)$phenotype$'(Intercept)'

# # Ver normalidad
# shapiro.test(e)
# # Ver normalidad del efecto aleatorio
# shapiro.test(betai)


```

Resumen del modelo
```{r, echo=FALSE, error=TRUE, fig.align='center', fig.asp=0.4, fig.width=10, fig.height=8}
knitr::opts_chunk$set(warning = FALSE, message = FALSE, echo = FALSE)

summary(modelo_n_ovu)

```

Significación de las variables aleatorias
```{r, echo=FALSE, error=TRUE, fig.align='center', fig.asp=0.4, fig.width=10, fig.height=8}
knitr::opts_chunk$set(warning = FALSE, message = FALSE, echo = FALSE)

# Con lmer()

# Pone a prueba los efectos aleatorios. H0: sigma2 = 0
# ranova(modelo_psflor)

# Intervalo de confianza para la varianza de los efectos aleatorios
# confint(modelo_psflor)

# ...................................

# Con glmer()

library(lme4)

modelo_sin_efectos_aleatorios <- glm(n_ovu ~ 1, data = datosff, family = "poisson")
modelo_con_efectos_aleatorios1 <- glmer(n_ovu ~ (1|year) , data = datosff, family = "poisson")
modelo_con_efectos_aleatorios2 <- glmer(n_ovu ~ (1|site) , data = datosff, family = "poisson")
modelo_con_efectos_aleatorios3 <- glmer(n_ovu ~  (1 | site/phenotype), data = datosff, family = "poisson")

LRT1_n_ovu <- anova(modelo_con_efectos_aleatorios1, modelo_sin_efectos_aleatorios)
 LRT1_n_ovu

LRT2_n_ovu <- anova(modelo_con_efectos_aleatorios2, modelo_sin_efectos_aleatorios)
 LRT2_n_ovu
 
LRT3_n_ovu <- anova(modelo_con_efectos_aleatorios3, modelo_sin_efectos_aleatorios)
 LRT3_n_ovu
```

## Diámetro medio de polen ()
```{r, echo=FALSE, error=TRUE, fig.align='center', fig.asp=0.4, fig.width=10, fig.height=8}
knitr::opts_chunk$set(warning = FALSE, message = FALSE, echo = FALSE)

graficos_list$mean_polen

```

## Número de semillas por fruto
```{r, echo=FALSE, error=TRUE, fig.align='center', fig.asp=0.4, fig.width=10, fig.height=8}
knitr::opts_chunk$set(warning = FALSE, message = FALSE, echo = FALSE)

graficos_list$ns

```

## Correlaciones
```{r  , echo=FALSE, fig.align='center', fig.asp=0.4, fig.width=10, fig.height=8}
knitr::opts_chunk$set(warning = FALSE, message = FALSE, echo = FALSE, out.width='75%')

library(readxl)
ledesma <- read_excel("database.xlsx", sheet="V ledesma")

ledesma$year<-as.factor(ledesma$year)
ledesma$site<-factor(ledesma$site,levels=c("concordia","palmar","gualeguaychu"),labels = c("Concordia", "PN El Palmar","Gualeguaychu"))
ledesma$phenotype<-as.factor(ledesma$phenotype)

library(dplyr)
tabla_phenotypes <- datosff %>%
  dplyr::group_by(year, site, phenotype) %>%
  dplyr::summarise(ps_flor_mean = mean(ps_flor),
            n_ovu_mean = mean(n_ovu),
            mean_polen_mean = mean(mean_polen),
            mean_ns = mean(ns))

df_completo <- merge(x=ledesma, y=tabla_phenotypes, by=c("year","site","phenotype"), all.y = TRUE, no.dups = TRUE)

```

```{r  , echo=FALSE, fig.align='center', fig.asp=0.4, fig.width=25, fig.height=20}
knitr::opts_chunk$set(warning = FALSE, message = FALSE, echo = FALSE)

VRff <- df_completo[,-c(1:3)]

library(GGally)
VRff_gg<-ggpairs(VRff)
VRff_gg

```

### Correlación N° de semillas y N° de óvulos

```{r  , echo=FALSE, fig.align='center', fig.asp=0.4, fig.width=10, fig.height=8}
knitr::opts_chunk$set(warning = FALSE, message = FALSE, echo = FALSE)

# correlación número de óvulo y número de semilla

cor_value_ovusem <- cor(df_completo$mean_ns, df_completo$n_ovu_mean, use = "complete.obs")

library(ggplot2)
cor_ovusem<-ggplot(df_completo, aes(x=n_ovu_mean,y=mean_ns,color=site,shape=year))+
  geom_point(size=6)+
  labs(x="", y="")+
  # facet_grid(year~.)+
  theme_bw()+
  theme(plot.title = element_text(hjust = 0.5, size = rel(1.5))) +
  scale_color_manual(values =    c("coral1","burlywood2","palegreen4"))+
  theme(legend.title=element_blank())+
  theme(legend.position='bottom')+
  theme(panel.grid.major.y = element_line(color='black'))+
  theme(panel.grid.major.x = element_blank())+
  theme(text = element_text(size=15, color='black'))+
  theme(axis.text = element_text(color='black'))

cor_ovusem
cor_value_ovusem
```

Modelo
```{r, echo=FALSE, error=TRUE, fig.align='center', fig.asp=0.4, fig.width=10, fig.height=8}
knitr::opts_chunk$set(warning = FALSE, message = FALSE, echo = FALSE)

# (VEA1 / VEA2) -> distinta pendiente (slope)
# (VEA1 | VEA2) -> distinta ordenada al origen (intercept)
# (VEA1 | VEA2) + (1|VR2) -> distinta pendiente y ordenada al origen

df_ovusem <- df_completo[,c(1:3,13,15)]
df_ovusem <- na.omit(df_ovusem)

# datosff_ovusem <- datosff[,c(1:4,6,13)]
# datosff_ovusem <- na.omit(datosff_ovusem)

cor_ovusem2<-ggplot(df_ovusem, aes(x=n_ovu_mean,y=mean_ns,color=site,shape=year))+
  geom_point(size=6)+
  labs(x="N° óvulos", y="N° semillas")+
  facet_grid(year~.)+
  theme_bw()+
  theme(plot.title = element_text(hjust = 0.5, size = rel(1.5))) +
  scale_color_manual(values =    c("coral1","burlywood2","palegreen4"))+
  theme(legend.title=element_blank())+
  theme(legend.position='bottom')+
  theme(panel.grid.major.y = element_line(color='black'))+
  theme(panel.grid.major.x = element_blank())+
  theme(text = element_text(size=15, color='black'))+
  theme(axis.text = element_text(color='black'))+
  scale_x_continuous(breaks = 0:12, labels = c(0:12))

# cor_ovusem_phen <- ggplot(data = datosff_ovusem, aes(x = n_ovu, y = ns, color = year)) +
#   geom_point() +
#   theme_bw() +
#   facet_wrap(~ site) + labs(y = "N° semillas") +
#   scale_color_manual(values =    c("maroon4","dodgerblue4","deeppink"))+
#   theme(legend.position = "bottom")

library(lme4)
library(lmerTest)

# fit_ovusem4 <- lm(mean_ns ~ n_ovu_mean, data = df_ovusem)

# fit_ovusem3 <- lmer(ns ~ n_ovu + (1 |year) * (1 | site/phenotype), data = datosff)

# fit_ovusem2 <- lmer(mean_ns ~ n_ovu_mean + (1 |year) + (1 | site), data = df_ovusem)

fit_ovusem <- lmer(mean_ns ~ n_ovu_mean + (1 |year) + (1 | site), data = df_ovusem)
fit_ovusem
# null_model <- lmer(mean_ns ~ (1 | year) + (1 | site), data = df_ovusem)
# anova(fit_ovusem, null_model)

#summary(fit_ovusem)

```

Verificación de supuestos
```{r, echo=FALSE, error=TRUE, fig.align='center', fig.asp=0.4, fig.width=10, fig.height=8}
knitr::opts_chunk$set(warning = FALSE, message = FALSE, echo = FALSE)

ovusem_ajuste <- as.data.frame(cbind(
  "residuos" = residuals(fit_ovusem),
  "predichos" = predict(fit_ovusem)))

HV_ovusem<-ggplot(ovusem_ajuste) +
  aes(predichos, residuos) +
  geom_hline(yintercept = 0, colour="white", size=2) +
  geom_point(colour="white")+
  theme_classic()+
  labs(y="Residuals", x="Predicted values")+
  theme(legend.position = "bottom", legend.background = element_rect(fill = "gray12"))+
  theme(panel.grid.major.y = element_line(size=0.05, color='white'))+
  theme(panel.grid.major.x = element_blank())+
  theme(text = element_text(size=10, color='white'))+
  theme(axis.text = element_text(color='white'))+
  theme(plot.background = element_rect(fill = "gray12"))+
  theme(panel.background = element_rect(fill = "gray12", color = "white"))
HV_ovusem

QQ_ovusem<-ggplot(ovusem_ajuste) +
  aes(sample = residuos) +
  geom_qq(shape = 1, colour="white") +
  geom_qq_line(colour="white")+
  theme_classic()+
  labs(y="Sample Quantiles", x="Theoretical Quantiles")+
  theme(legend.position = "bottom", legend.background = element_rect(fill = "gray12"))+
  theme(panel.grid.major.y = element_line(size=0.05, color='white'))+
  theme(panel.grid.major.x = element_blank())+
  theme(text = element_text(size=10, color='white'))+
  theme(axis.text = element_text(color='white'))+
  theme(plot.background = element_rect(fill = "gray12"))+
  theme(panel.background = element_rect(fill = "gray12", color = "white"))
QQ_ovusem

e<-resid(fit_ovusem) # residuos de pearson
# r.est <- resid(modelo_psflor, type="normalized") #residuos estandarizados
pre<-predict(fit_ovusem) #predichos
# alfai<-ranef(modelo_psflor)$$'(Intercept)'
shapiro.test(e)

```

```{r  , echo=FALSE, fig.align='center', fig.asp=0.4, fig.width=10, fig.height=8}
knitr::opts_chunk$set(warning = FALSE, message = FALSE, echo = FALSE)

library(dplyr)

tabla_antpol <- df_completo %>%
  dplyr::group_by(site, year, phenotype) %>%
  dplyr::summarise(n=n(),
            Mean=mean(antesis_polinacion),
            sd=sd(antesis_polinacion),
            min=min(antesis_polinacion),
            max=max(antesis_polinacion))

library(ggplot2)
gg_ledesma<-ggplot(tabla_antpol, aes(x=site,y=Mean,fill=site))+
  stat_summary(fun = "mean", size = 0.5, geom = "bar",position="dodge", width=0.2) +
  # geom_errorbar(aes(min=min, max=max),width=.2, position=position_dodge(.5))+
  labs(x="", y="%")+
  facet_grid(year~.)+
  theme_classic()+
  theme(plot.title = element_text(hjust = 0.5, size = rel(1.5))) +
  scale_fill_manual(values =    c("coral1","burlywood2","palegreen4"))+
  theme(legend.title=element_blank())+
  theme(legend.position='bottom')+
  theme(panel.grid.major.y = element_line(color='black'))+
  theme(panel.grid.major.x = element_blank())+
  theme(text = element_text(size=15, color='black'))+
  theme(axis.text = element_text(color='black'))
# gg_ledesma

```

```{r  , echo=FALSE, fig.align='center', fig.asp=0.4, fig.width=10, fig.height=8}
knitr::opts_chunk$set(warning = FALSE, message = FALSE, echo = FALSE)

# library(readxl)
# datosff_ns <- read_excel("database.xlsx", sheet="V fisico")
# 
# datosff_ns$year<-as.factor(datosff_ns$year)
# datosff_ns$site<-factor(datosff_ns$site,levels=c("concordia","palmar","gualeguaychu"),labels = c("Concordia", "PN El Palmar","Gualeguaychu"))
# datosff_ns$phenotype<-as.factor(datosff_ns$phenotype)
# 
# datosff_ns<-datosff_ns[-c(341:350),-c(5:10,12:15)]

```

```{r  , echo=FALSE, fig.align='center', fig.asp=0.4, fig.width=10, fig.height=8}
knitr::opts_chunk$set(warning = FALSE, message = FALSE, echo = FALSE)

# datosfns <- merge(datosff, datosff_ns, by.x = c("year", "site", "phenotype","id"), by.y = c("year", "site", "phenotype","id"), all=TRUE)

# write.csv(datosfns, "datosfns.csv")

```


```{r  , echo=FALSE, fig.align='center', fig.asp=0.4, fig.width=10, fig.height=8}
knitr::opts_chunk$set(warning = FALSE, message = FALSE, echo = FALSE)

#Número de semillas completo

# library(readxl)
# datosff_ns <- read_excel("database.xlsx", sheet="V fisico")
# 
# datosff_ns$year<-as.factor(datosff_ns$year)
# datosff_ns$site<-factor(datosff_ns$site,levels=c("concordia","palmar","gualeguaychu"),labels = c("Concordia", "PN El Palmar","Gualeguaychu"))
# datosff_ns$phenotype<-as.factor(datosff_ns$phenotype)
# 
# datosff_ns<-datosff_ns[-c(341:350),-c(5:10,12:15)]

```


```{r  , echo=FALSE, fig.align='center', fig.asp=0.4, fig.width=20, fig.height=15}
knitr::opts_chunk$set(warning = FALSE, message = FALSE, echo = FALSE, out.width='75%')

#Número de semillas completo

datosff_cor_psf_dpolen <- na.omit(datosff[,-c(6:11,13)])

library(ggplot2)

cor_psf_dpolen <- ggplot(data = datosff_cor_psf_dpolen, aes(x = ps_flor, y = mean_polen, color = year)) +
  geom_point() +
  theme_bw() +
  facet_wrap(~ phenotype) + labs(y = "D polen") +
  scale_color_manual(values =    c("maroon4","dodgerblue4","deeppink"))+
  theme(legend.position = "bottom")+
  labs(x="Peso seco de boton C/D (mg)", y="Diámetro de polen")
cor_psf_dpolen

# cor_psf_dpolen2 <- ggplot(data = datosff_cor_psf_dpolen, aes(x = ps_flor, y = mean_polen, color = year)) +
#   geom_point() +
#   theme_bw() +
#   # facet_wrap(~ phenotype) + labs(y = "D polen") +
#   scale_color_manual(values =    c("maroon4","dodgerblue4","deeppink"))+
#   theme(legend.position = "bottom")

# Para renderizar a pdf
# rmarkdown::render("ER_flores.Rmd", output_format = "pdf_document")

```

