---
title: "DL ER (Data loggers - Entre Ríos)"
output:
 html_document:
   toc: true
   toc_depth: 5
   toc_float:
     collapsed: false
     smooth_scroll: true
---

# Tabla resumen

| Año  | Sitio         | Temperatura (°C)   | Humedad Relativa (%) |
|------|---------------|--------------------|----------------------|
|    2019 | Concordia     |      20,8±1,6a     | 69,2±2,5ab           |
|    2019 | Palmar        |      22,2±1,7a     | 68,5±2,6b           |
|    2019 | Gualeguaychu  |      20,0±1,6b     | 70,3±2,5a           |
|    2021 | Concordia     |      23,8±1,8a     | 53,1±3,0b           |
|    2021 | Palmar        |      21,7±1,7b     | 63,2±2,8a           |
|    2021 | Gualeguaychu  |      21,7±1,7b     | 54,3±3,0b           |
|    2021 | Concordia     |      22,8±1,7a     | 51,7±3,0b           |
|    2022 | Palmar        |      21,5±1,6b     | 56,2±2,9a           |
|    2022 | Gualeguaychu  |      19,9±1,5c     | 56,1±2,9a           |


| Two-way ANOVA p value | Temperatura | Humedad Relativa|
|-----------------------|-------------|-----------------|
| Sitio                 |      <0,001      |      <0,001          |
| Año                   |      <0,001      |      <0,001          |
| Sitio*Año             |      <0,001      |      <0,001          |


```{r, echo=FALSE,warning = FALSE, message = FALSE,attr.warning= FALSE,fig.align='center', fig.asp=0.4, fig.width=10, fig.height=8}
knitr::opts_chunk$set(warning = FALSE, message = FALSE, echo = FALSE)

library(readxl)
data_dl <- read_excel("database.xlsx", sheet = "II_ER_DL")

data_dl$year<-as.factor(data_dl$year)
data_dl$site<-factor(data_dl$site,levels=c("Concordia", "Palmar","Gualeguaychu"))

data_dl$date_complete <- as.POSIXct(data_dl$date_complete, format = "%d-%m-%Y")
data_dl$date <- as.POSIXct(data_dl$date, format = "%d-%m-%Y")

data_dl$number<-as.numeric(data_dl$number)

data_dl$temp<-as.numeric(data_dl$temp)
data_dl$hr<-as.numeric(data_dl$hr)
data_dl$temp_soil<-as.numeric(data_dl$temp_soil)

# Para balancear se filtra el período con datos completos para cada sitio (17/9 al 6/11)
library(dplyr)
data_dl2 <- na.omit(data_dl[,-c(9)])
data_dl <- data_dl2 %>% dplyr::filter(number>193 & number<1407) %>%
  dplyr::arrange(year)


```

# Temperatura
```{r, message = FALSE, echo=FALSE, error=TRUE, fig.align='center', fig.asp=0.4, fig.width=10, fig.height=8}
knitr::opts_chunk$set(warning = FALSE, message = FALSE, echo = FALSE)

# Crea un vector con las variables respuesta
variables_respuesta_DL <- c("temp", "hr")

# Inicializa una lista para almacenar las tablas y otra lista para los gráficos
tablas_list_ER_DL <- list()
graficos_list_ER_DL <- list()

library(dplyr)

# Crea un bucle que recorre cada variable respuesta
for(variable in variables_respuesta_DL) {
  # Crea la tabla resumen
  assign(paste0("ER_DL_", variable), data_dl %>%
    dplyr::group_by(year, site, date) %>%
    dplyr::summarise(n = n(),
              Mean = mean(.data[[variable]]),
              sd = sd(.data[[variable]]),
              min = min(.data[[variable]]),
              max = max(.data[[variable]]))
  )

  # Agrega la tabla a la lista
  tablas_list_ER_DL[[variable]] <- get(paste0("ER_DL_", variable))

  # Crea el gráfico
  library(ggplot2)
  gg_plot <- ggplot(tablas_list_ER_DL[[variable]], aes(x = date, y = Mean, color = site)) +
    scale_color_manual(values = c("coral4","burlywood2","palegreen4")) +
    stat_summary(fun = "mean", size = 1.5, geom = "line") +
    geom_errorbar(aes(ymin = min, ymax = max), width = 0.8) +
    facet_grid(year~.)+
    theme_classic() +
    theme(legend.title = element_blank()) +
    theme(legend.position = "bottom") +
    theme(text = element_text(size = 15, color = 'black')) +
    theme(axis.text = element_text(color = 'black'))

  assign(paste0("ER_DL_gg_", variable), gg_plot)

  # Agrega el gráfico a la lista
  graficos_list_ER_DL[[variable]] <- get(paste0("ER_DL_gg_", variable))
}

# acceder a las tablas y gráficos individuales con tablas_list_ER_DL$ y graficos_list_ER_DL$

```

Gráfico de temperaturas
```{r, echo=FALSE, error=TRUE, fig.align='center', fig.asp=0.4, fig.width=10, fig.height=8}
knitr::opts_chunk$set(warning = FALSE, message = FALSE, echo = FALSE)

graficos_list_ER_DL$temp+
  labs(y="Temperatura (°C)", x="Fecha")+
  scale_x_datetime(labels = scales::date_format("%d-%m"), breaks = "7 days")
```

```{r, echo=FALSE, error=TRUE, fig.align='center', fig.asp=0.4, fig.width=10, fig.height=8}
knitr::opts_chunk$set(warning = FALSE, message = FALSE, echo = FALSE)

# graficos_list_ER_DL$temp_soil+
#   labs(y="Temperatura suelo (°C)", x="Fecha")+
#   scale_x_datetime(labels = scales::date_format("%d-%m"), breaks = "7 days")
```

Tabla resumen
```{r, echo=FALSE, error=TRUE, fig.align='center', fig.asp=0.4, fig.width=10, fig.height=8}
knitr::opts_chunk$set(warning = FALSE, message = FALSE, echo = FALSE)

library(dplyr)
tabla_dl_mean <- tablas_list_ER_DL$temp %>%
  dplyr::group_by(year, site) %>%
  dplyr::summarise(n=n(),
                  Mean=mean(Mean))

options(digits = 9)
library(knitr)
kable(tabla_dl_mean, format = "markdown")

```

Análisis factorial mixto
```{r, echo=FALSE, error=TRUE, fig.align='center', fig.asp=0.4, fig.width=10, fig.height=8}
knitr::opts_chunk$set(warning = FALSE, message = FALSE, echo = FALSE)


data_dl$temp2<-data_dl$temp+1 # to avoid negaive numbers in gamma models

library(dplyr)
tabla_dl_mean <- data_dl %>%
  dplyr::group_by(year, site, date) %>%
  dplyr::summarise(n=n(),
                  Mean=mean(temp2))

library(lme4)
# modelo_dl_temp <- lmer(temp2~year*site+(1|hour), data = data_dl)

# library(nlme)
# modelo_dl_temp_gamma_ide <- glm(temp2~year*site, data = data_dl, family = Gamma(link = "identity"))
# modelo_dl_temp_gamma_log <- glm(temp2~year*site, data = data_dl, family = Gamma(link = "log"))
# 
# library(glmmTMB)
# modelo_dl_temp_gamma_ide_mixto <- glmmTMB(temp2~year*site+(1|hour), family = Gamma(link = "identity"), data = data_dl)
# modelo_dl_temp_gamma_log_mixto <- glmmTMB(temp2~year*site+(1|hour), family = Gamma(link = "log"), data = data_dl)

library(lme4)
modelo_dl_temp_gamma_log_mixto <- glmer(
  temp2 ~ year * site + (1 | hour),
  family = Gamma(link = "log"),
  data = data_dl
)

```


```{r, echo=FALSE, error=TRUE, fig.align='center', fig.asp=0.4, fig.width=10, fig.height=8}
knitr::opts_chunk$set(warning = FALSE, message = FALSE, echo = FALSE)

#Comparación de modelos por AIC
# aic_table <- AIC(modelo_dl_temp, modelo_dl_temp_gamma_ide, modelo_dl_temp_gamma_log, modelo_dl_temp_gamma_ide_mixto, modelo_dl_temp_gamma_log_mixto)
# 
# library(knitr)
# kable(aic_table, format = "markdown")

```

Modelo
```{r, echo=FALSE, error=TRUE, fig.align='center', fig.asp=0.4, fig.width=10, fig.height=8}
knitr::opts_chunk$set(warning = FALSE, message = FALSE, echo = FALSE)

modelo_dl_temp_gamma_log_mixto

```

Gráfico de residuos vs. predichos
```{r, echo=FALSE, error=TRUE, fig.align='center', fig.asp=0.4, fig.width=10, fig.height=8}
knitr::opts_chunk$set(warning = FALSE, message = FALSE, echo = FALSE)

modelo_dl_temp_gamma_log_mixto_ajuste <- as.data.frame(cbind(
  "residuos" = residuals(modelo_dl_temp_gamma_log_mixto),
  "predichos" = predict(modelo_dl_temp_gamma_log_mixto)))

library(ggplot2)
HV_dl_temp<-ggplot(modelo_dl_temp_gamma_log_mixto_ajuste) +
  aes(predichos, residuos) +
  geom_hline(yintercept = 0, colour="white", size=2) +
  geom_point(colour="white")+
  theme_classic()+
  labs(y="Residuals", x="Predicted values")+
  theme(legend.position = "bottom", legend.background = element_rect(fill = "gray12"))+
  theme(panel.grid.major.y = element_line(size=0.05, color='white'))+
  theme(panel.grid.major.x = element_blank())+
  theme(text = element_text(size=10, color='white'))+
  theme(axis.text = element_text(color='white'))+
  theme(plot.background = element_rect(fill = "gray12"))+
  theme(panel.background = element_rect(fill = "gray12", color = "white"))
HV_dl_temp

# QQ_dl_temp<-ggplot(modelo_dl_temp_ajuste) +
#   aes(sample = residuos) +
#   geom_qq(shape = 1, colour="white") +
#   geom_qq_line(colour="white")+
#   theme_classic()+
#   labs(y="Sample Quantiles", x="Theoretical Quantiles")+
#   theme(legend.position = "bottom", legend.background = element_rect(fill = "gray12"))+
#   theme(panel.grid.major.y = element_line(size=0.05, color='white'))+
#   theme(panel.grid.major.x = element_blank())+
#   theme(text = element_text(size=10, color='white'))+
#   theme(axis.text = element_text(color='white'))+
#   theme(plot.background = element_rect(fill = "gray12"))+
#   theme(panel.background = element_rect(fill = "gray12", color = "white"))
# QQ_dl_temp

# e<-resid(modelo_dl_temp) # residuos de pearson
# e_sample <- sample(e, 5000)
# shapiro.test(e_sample)



```

Gráfico de perfiles
```{r, echo=FALSE, error=TRUE, fig.align='center', fig.asp=0.4, fig.width=10, fig.height=8}
knitr::opts_chunk$set(warning = FALSE, message = FALSE, echo = FALSE)

#Graficos de perfiles

colores<-c("coral1","burlywood2","palegreen4")
(medias.bd<-aggregate(temp~year+site, data_dl,mean))

gg_perfiles_temp <- ggplot(medias.bd, aes(x=year, y=temp, colour=site, group=site))+
  geom_line(aes(linetype=site), size=2) +geom_point(aes(shape=site), size=3)+
  scale_color_manual(values=c(colores))+
  theme_classic()+
  theme(legend.title = element_blank()) +
  theme(legend.position = "bottom") +
  theme(text = element_text(size = 15, color = 'black')) +
  theme(axis.text = element_text(color = 'black'))
gg_perfiles_temp
  
```

Análisis de varianza
```{r, echo=FALSE, error=TRUE, fig.align='center', fig.asp=0.4, fig.width=10, fig.height=8}
knitr::opts_chunk$set(warning = FALSE, message = FALSE, echo = FALSE)

library(car)
Anova(modelo_dl_temp_gamma_log_mixto)

```

Efectos simples
```{r, echo=FALSE, error=TRUE, fig.align='center', fig.asp=0.4, fig.width=10, fig.height=8}
knitr::opts_chunk$set(warning = FALSE, message = FALSE, echo = FALSE)

library(emmeans)
library(multcompView)

efsimple_dl<-emmeans(modelo_dl_temp_gamma_log_mixto, pairwise ~ site | year,  type="response") #Tukey por default
efsimple_dl

gg_comp_temp <- plot(efsimple_dl, comparisons = TRUE,  type="response")+theme_minimal()
gg_comp_temp
```

# Humedad Relativa

```{r, echo=FALSE,warning = FALSE, message = FALSE,attr.warning= FALSE,fig.align='center', fig.asp=0.4, fig.width=10, fig.height=8}
knitr::opts_chunk$set(warning = FALSE, message = FALSE, echo = FALSE)

library(readxl)
data_dl <- read_excel("database.xlsx", sheet = "II_ER_DL")

data_dl$year<-as.factor(data_dl$year)
data_dl$site<-factor(data_dl$site,levels=c("Concordia", "Palmar","Gualeguaychu"))

data_dl$date_complete <- as.POSIXct(data_dl$date_complete, format = "%d-%m-%Y")
data_dl$date <- as.POSIXct(data_dl$date, format = "%d-%m-%Y")

data_dl$number<-as.numeric(data_dl$number)

data_dl$temp<-as.numeric(data_dl$temp)
data_dl$hr<-as.numeric(data_dl$hr)
data_dl$temp_soil<-as.numeric(data_dl$temp_soil)

```

Gráfico de humedad relativa
```{r, echo=FALSE, error=TRUE, fig.align='center', fig.asp=0.4, fig.width=10, fig.height=8}
knitr::opts_chunk$set(warning = FALSE, message = FALSE, echo = FALSE)

graficos_list_ER_DL$hr+
  labs(y="HR (%)", x="Fecha")+
  scale_x_datetime(labels = scales::date_format("%d-%m"), breaks = "7 days")
```

Tabla resumen
```{r, echo=FALSE, error=TRUE, fig.align='center', fig.asp=0.4, fig.width=10, fig.height=8}
knitr::opts_chunk$set(warning = FALSE, message = FALSE, echo = FALSE)

library(dplyr)
data_dl2 <- na.omit(data_dl[,-c(9)])
data_dl <- data_dl2 %>% dplyr::filter(number>193 & number<1407)

library(dplyr)
tabla_dl_meanhr <- data_dl %>%
  dplyr::group_by(year, site) %>%
  dplyr::summarise(n=n(),
                  Mean=mean(hr))

options(digits = 9)
library(knitr)
kable(tabla_dl_meanhr, format = "markdown")

```

Análisis factorial mixto
```{r, echo=FALSE, error=TRUE, fig.align='center', fig.asp=0.4, fig.width=10, fig.height=8}
knitr::opts_chunk$set(warning = FALSE, message = FALSE, echo = FALSE)

data_dl$hr<-data_dl$hr/100

# library(lme4)
# modelo_dl_hr <- lmer(hr~year*site+(1|hour), data = data_dl)
# 
# library(nlme)
# modelo_dl_hr_beta <- glm(hr~year*site, family = beta_family(), data = data_dl)

library(glmmTMB)
modelo_dl_hr_beta_mixto <- glmmTMB(hr~year*site+(1|hour), family = beta_family(), data = data_dl)

```


```{r, echo=FALSE, error=TRUE, fig.align='center', fig.asp=0.4, fig.width=10, fig.height=8}
knitr::opts_chunk$set(warning = FALSE, message = FALSE, echo = FALSE)

# Comparación de modelos por AIC
# 
# aic_table_hr <- AIC(modelo_dl_hr, modelo_dl_hr_beta, modelo_dl_hr_beta_mixto)
# 
# library(knitr)
# kable(aic_table_hr, format = "markdown")

```

Modelo
```{r, echo=FALSE, error=TRUE, fig.align='center', fig.asp=0.4, fig.width=10, fig.height=8}
knitr::opts_chunk$set(warning = FALSE, message = FALSE, echo = FALSE)

modelo_dl_hr_beta_mixto

```

Gráfico de residuos vs. predichos
```{r, echo=FALSE, error=TRUE, fig.align='center', fig.asp=0.4, fig.width=10, fig.height=8}
knitr::opts_chunk$set(warning = FALSE, message = FALSE, echo = FALSE)

modelo_dl_hr_beta_mixto_ajuste <- as.data.frame(cbind(
  "residuos" = residuals(modelo_dl_hr_beta_mixto),
  "predichos" = predict(modelo_dl_hr_beta_mixto)))

library(ggplot2)
HV_dl_hr<-ggplot(modelo_dl_hr_beta_mixto_ajuste) +
  aes(predichos, residuos) +
  geom_hline(yintercept = 0, colour="white", size=2) +
  geom_point(colour="white")+
  theme_classic()+
  labs(y="Residuals", x="Predicted values")+
  theme(legend.position = "bottom", legend.background = element_rect(fill = "gray12"))+
  theme(panel.grid.major.y = element_line(size=0.05, color='white'))+
  theme(panel.grid.major.x = element_blank())+
  theme(text = element_text(size=10, color='white'))+
  theme(axis.text = element_text(color='white'))+
  theme(plot.background = element_rect(fill = "gray12"))+
  theme(panel.background = element_rect(fill = "gray12", color = "white"))
HV_dl_hr

# QQ_dl_hr<-ggplot(modelo_dl_hr_ajuste) +
#   aes(sample = residuos) +
#   geom_qq(shape = 1, colour="white") +
#   geom_qq_line(colour="white")+
#   theme_classic()+
#   labs(y="Sample Quantiles", x="Theoretical Quantiles")+
#   theme(legend.position = "bottom", legend.background = element_rect(fill = "gray12"))+
#   theme(panel.grid.major.y = element_line(size=0.05, color='white'))+
#   theme(panel.grid.major.x = element_blank())+
#   theme(text = element_text(size=10, color='white'))+
#   theme(axis.text = element_text(color='white'))+
#   theme(plot.background = element_rect(fill = "gray12"))+
#   theme(panel.background = element_rect(fill = "gray12", color = "white"))
# QQ_dl_hr

# e<-resid(modelo_dl_hr) # residuos de pearson
# e_sample <- sample(e, 5000)
# shapiro.test(e_sample)

```

Gráfico de perfiles
```{r, echo=FALSE, error=TRUE, fig.align='center', fig.asp=0.4, fig.width=10, fig.height=8}
knitr::opts_chunk$set(warning = FALSE, message = FALSE, echo = FALSE)

#Graficos de perfiles

colores<-c("coral1","burlywood2","palegreen4")
(medias.bd<-aggregate(hr~year+site, data_dl,mean))

gg_perfiles_hr <- ggplot(medias.bd, aes(x=year, y=hr, colour=site, group=site))+
  geom_line(aes(linetype=site), size=2) +geom_point(aes(shape=site), size=3)+
  scale_color_manual(values=c(colores))+
  theme_classic()+
  theme(legend.title = element_blank()) +
  theme(legend.position = "bottom") +
  theme(text = element_text(size = 15, color = 'black')) +
  theme(axis.text = element_text(color = 'black'))
gg_perfiles_hr

```

Análisis de varianza
```{r, echo=FALSE, error=TRUE, fig.align='center', fig.asp=0.4, fig.width=10, fig.height=8}
knitr::opts_chunk$set(warning = FALSE, message = FALSE, echo = FALSE)

library(car)
Anova(modelo_dl_hr_beta_mixto)

```

```{r, echo=FALSE, error=TRUE, fig.align='center', fig.asp=0.4, fig.width=10, fig.height=8}
knitr::opts_chunk$set(warning = FALSE, message = FALSE, echo = FALSE)

# # Comparaciones de Interaccion
# ##todos contra todos 
# library(emmeans)
# library(multcompView)
# 
# #Tukey por default
# comp1<-emmeans(modelo_dl_hr_beta_mixto, pairwise ~ site*year, type="response")
# comp1
# plot(comp1, comparisons = TRUE)

```

Efectos simples
```{r, echo=FALSE, error=TRUE, fig.align='center', fig.asp=0.4, fig.width=10, fig.height=8}
knitr::opts_chunk$set(warning = FALSE, message = FALSE, echo = FALSE)

#Efectos simples
library(emmeans)
library(multcompView)

efsimple_dl<-emmeans(modelo_dl_hr_beta_mixto, pairwise ~ site | year,  type="response", 
    digits = 16) #Tukey por default
efsimple_dl

gg_comp_hr <- plot(efsimple_dl, comparisons = TRUE,  type="response")+theme_minimal()
gg_comp_hr
```