---
title: "Suelo en Entre Ríos"

---

# Análisis de laboratorio

```{r, echo=FALSE}
knitr::opts_chunk$set(warning = FALSE, message = FALSE, echo = FALSE)

library(readxl)
#Create object "aqua" which contains aquaterr data
suelo <- read_excel("database.xlsx", sheet = "II suelo")
# suelo <- suelo[c(1:9),] #sin Moreno

suelo$Sitio<-as.factor(suelo$Sitio)
suelo$Micrositio<-as.factor(suelo$Micrositio)
suelo$CE<-as.numeric(suelo$CE)
suelo$H2O_saturacion<-as.numeric(suelo$H2O_saturacion)
suelo$pH_agua<-as.numeric(suelo$pH_agua)
suelo$pH_CaCl2<-as.numeric(suelo$pH_CaCl2)
suelo$pH_KCl<-as.numeric(suelo$pH_KCl)
suelo$MO<-as.numeric(suelo$MO)
suelo$CO<-as.numeric(suelo$CO)
suelo$NO<-as.numeric(suelo$NO)
suelo$C_N<-as.numeric(suelo$C_N)
suelo$Sitio<-factor(suelo$Sitio,levels=c("Concordia", "Palmar","Gualeguaychu","Moreno"), labels = c("Concordia", "PN El Palmar","Gualeguaychú","Moreno"))

```

Gráficos de suelo

```{r, echo=FALSE, fig.align='center', fig.asp=0.4, fig.width=16, fig.height=24}
knitr::opts_chunk$set(warning = FALSE, message = FALSE, echo = FALSE)

library(dplyr)
library(ggplot2)
library(ggpubr)
library(emmeans)
library(multcompView)
library(multcomp)
library(car)

# Crea un vector con las variables respuesta
variables_respuesta_suelo <- c("pH_agua", "pH_CaCl2", "pH_KCl","CE", "H2O_saturacion", "MO", "CO", "NO", "C_N")

# Crea un vector con los nuevos nombres para las variables con subíndices
nombres_nuevos <- c(expression(pH["1:2,5 H"[2]*O]),
                    expression(pH["1:2,5 CaCl"[2]]),
                    expression(pH["1:2,5 KCl"]),
                    expression("Cond. Eléctrica (mS/cm)"),
                    expression(H[2]*O["de saturación"]~"(%)"),
                    expression("Materia orgánica (%)"),
                    expression("C Orgánico (%)"),
                    expression("N Orgánico (%)"),
                    expression("Relación C/N"))

# Inicializa listas para almacenar las tablas, gráficos y letras de subconjuntos
tablas_ER_suelo <- list()
graficos_ER_suelo <- list()
letras_subconjuntos <- list()

for (i in seq_along(variables_respuesta_suelo)) {
  variable <- variables_respuesta_suelo[i]
  nombre_nuevo <- nombres_nuevos[i]
  
  # Crea la tabla resumen
  tabla_resumen <- suelo %>%
    dplyr::group_by(Sitio) %>%
    dplyr::summarise(n = n(),
                     Mean = mean(.data[[variable]], na.rm = TRUE),
                     sd = sd(.data[[variable]], na.rm = TRUE),
                     min = min(.data[[variable]], na.rm = TRUE),
                     max = max(.data[[variable]], na.rm = TRUE))
  
  # Agrega la tabla a la lista
  tablas_ER_suelo[[variable]] <- tabla_resumen
  
  # Realiza el modelo lineal y ANOVA
  formula <- as.formula(paste(variable, "~ Sitio"))
  modelo <- lm(formula, data = suelo)
  anova_result <- Anova(modelo, type = "II")
  
  # Realiza el test de Tukey si el p-valor del ANOVA es < 0.05
  p_value <- anova_result[["Pr(>F)"]][1]
  if (p_value < 0.05) {
    tukey_result <- emmeans(modelo, pairwise ~ Sitio)
    tukey_summary <- cld(tukey_result$emmeans, Letters = letters)
    letras_subconjuntos[[variable]] <- tukey_summary %>% as.data.frame() %>% dplyr::select(Sitio, .group)
  } else {
    letras_subconjuntos[[variable]] <- data.frame(Sitio = levels(suelo$Sitio), .group = "")
  }
  
  # Merge tablas para incluir las letras de subconjuntos
  tabla_resumen <- merge(tabla_resumen, letras_subconjuntos[[variable]], by = "Sitio")
  tablas_ER_suelo[[variable]] <- tabla_resumen
  
  # Crear el gráfico
  gg_plot <- ggplot(tabla_resumen, aes(x = Sitio, y = Mean, fill = Sitio)) +
    scale_fill_manual(values = c("coral4", "burlywood2", "palegreen4", "#293487")) +
    geom_bar(stat = "identity") +
    geom_errorbar(aes(ymin = Mean - sd, ymax = Mean + sd), width = 0.5) +
    theme_classic() +
    theme(legend.title = element_blank()) +
    theme(legend.position = "none") + # Quitar la leyenda individual de cada gráfico
    theme(text = element_text(size = 25, color = 'black')) +
    theme(axis.text.x = element_blank(), # Quitar los nombres de Sitio
          axis.ticks.x = element_blank(), # Quitar las marcas de los ejes en x
          axis.text = element_text(color = 'black')) +
    labs(y = nombre_nuevo, x = "") +
    geom_text(aes(label = .group, y = Mean + sd + 0.02 * (max(Mean + sd, na.rm = TRUE) - min(Mean - sd, na.rm = TRUE))), vjust = -0.1, size=6)
  
  # Agrega el gráfico a la lista
  graficos_ER_suelo[[variable]] <- gg_plot
}

# Combina todos los gráficos en una sola imagen con una leyenda común
ER_gg_soil <- ggarrange(plotlist = graficos_ER_suelo, ncol = 3, nrow = 3, common.legend = TRUE, legend = "bottom")
```


```{r, echo=FALSE, error=TRUE, fig.align='center', fig.asp=0.5, fig.width=26, fig.height=30}
knitr::opts_chunk$set(warning = FALSE, message = FALSE, echo = FALSE, out.width='100%')

print(ER_gg_soil)

```
Resultados de análisis de suelo para los sitios Concordia, PN El Palmar, Gualeguaychú y Moreno para las variables pH potencial, actual e hidrolítico, Conductividad eléctrica (mS/cm), Saturación de agua (%), carbono orgánico (%), nitrógeno orgánico (%) y relación carbono/nitrógeno. Las barras indican el desvío estándar. Letras diferentes en cada columna indican diferencias estadísticas de acuerdo al test de Tukey a p ≤ 0,05.

```{r, echo=FALSE, fig.align='center', fig.asp=0.4, fig.width=10, fig.height=8}
knitr::opts_chunk$set(warning = FALSE, message = FALSE, echo = FALSE)

library(dplyr)
library(car) # para la función Anova

# Inicializa un data frame para almacenar los valores p de cada ANOVA
tabla_anova_pvalores <- data.frame(Variable = character(), Nombre = character(), P_valor = numeric())

for (i in seq_along(variables_respuesta_suelo)) {
  variable <- variables_respuesta_suelo[i]
  nombre_nuevo <- nombres_nuevos[i]
  
  # Realiza el modelo lineal y ANOVA
  formula <- as.formula(paste(variable, "~ Sitio"))
  modelo <- lm(formula, data = suelo)
  anova_result <- Anova(modelo, type = "II")
  
  # Obtén el valor p del ANOVA
  p_value <- anova_result[["Pr(>F)"]][1]
  
  # Agrega los resultados a la tabla
  tabla_anova_pvalores <- tabla_anova_pvalores %>%
    add_row(Variable = variable, Nombre = as.character(nombre_nuevo), P_valor = p_value)
}

options(scipen = 999)
# Muestra la tabla de valores p
print(tabla_anova_pvalores[,2:3])


```

# Humedad del suelo
Diferencia relativa de la humedad de suelo en % durante la primavera de 2022
```{r, echo=FALSE, fig.align='center', fig.asp=0.4, fig.width=10, fig.height=8}
knitr::opts_chunk$set(warning = FALSE, message = FALSE, echo = FALSE)

#Load library
library(readxl)

#Create object "aqua" which contains aquaterr data
aqua <- read_excel("database.xlsx", sheet = "II aquaterr")

aqua$moisture<-as.numeric(aqua$moisture)
aqua$date<-as.factor(aqua$date)
aqua$phenotype<-as.factor(aqua$phenotype)
aqua$site<-as.factor(aqua$site)
aqua$cardinal_point<-as.factor(aqua$cardinal_point)
aqua$site<-factor(aqua$site,levels=c("concordia", "palmar","gualeguaychu"))
aqua$date<-factor(aqua$date,levels=c("september", "november"))


```

```{r, echo=FALSE, error=TRUE, fig.align='center', fig.asp=0.4, fig.width=10, fig.height=8}
knitr::opts_chunk$set(warning = FALSE, message = FALSE, echo = FALSE)

library(ggplot2)
aqua_phenotype<-ggplot(aqua, aes(x=phenotype, y=moisture, color=site)) +
  geom_point()+
  geom_boxplot()+
  scale_color_manual(values=c("coral1","burlywood2","palegreen4"))+
  facet_grid(.~date)+
  labs(y="%", x="phenotype")+
  theme_classic()+
  theme(panel.grid.major.x = element_blank())+
  theme(text = element_text(size=10, color='black'))+
  theme(axis.text = element_text(color='black'))+
  theme(legend.title=element_blank())+
  theme(legend.position = "bottom")+
  theme(axis.text.x = element_text(angle = 90, vjust = 1, hjust=1))+
  ylim(0,100)
aqua_phenotype

```

```{r, echo=FALSE, error=TRUE, fig.align='center', fig.asp=0.4, fig.width=10, fig.height=8}
knitr::opts_chunk$set(warning = FALSE, message = FALSE, echo = FALSE)

library(ggplot2)
aqua_site<-ggplot(aqua, aes(x=site, y=moisture, color=site, width=1)) +
  geom_boxplot()+
  geom_point()+
  scale_color_manual(values=c("coral1","burlywood2","palegreen4"))+
  facet_grid(.~date)+
  labs(y="%", x="site")+
  theme_classic()+
  theme(panel.grid.major.x = element_blank())+
  theme(text = element_text(size=20, color='black'))+
  theme(axis.text = element_text(color='black'))+
  theme(legend.title=element_blank())+
  theme(legend.position = "bottom")+
  theme(axis.text.x = element_text(angle = 0, vjust = 1, hjust=1))+
  ylim(0,100)
aqua_site

```

```{r, echo=FALSE, error=TRUE, fig.align='center', fig.asp=0.4, fig.width=10, fig.height=8}
knitr::opts_chunk$set(warning = FALSE, message = FALSE, echo = FALSE)

aqua_site<-ggplot(data = aqua, aes(x = site, y = moisture, fill=site))+
  stat_summary(fun = "mean", size = 0.5, geom = "bar", position = "dodge2")+
  geom_errorbar(aes(ymin=MEAN-sd, ymax=MEAN+sd), width=0.2,position = position_dodge(1))+
  
  theme_classic()+
  scale_fill_manual(values=c("coral", "coral4"))+
  labs(y="Peso (g)", x="")+
  theme(legend.title=element_blank())+
  theme(legend.position = "none")+
  theme(panel.grid.major.y = element_line(size=0.5, color='black'))+
  theme(panel.grid.major.x = element_blank())+
  theme(text = element_text(size=30, color="black"))+
  theme(axis.text = element_text(color="black"))+
  theme(plot.background = element_rect(fill = "white"))+
  theme(panel.background = element_rect(fill = "white", color = "white"))+
  theme(axis.text.x = element_blank())

```


```{r, echo=FALSE, fig.align='center', fig.asp=0.4, fig.width=10, fig.height=8}
knitr::opts_chunk$set(warning = FALSE, message = FALSE, echo = FALSE)

library(Rmisc)
estadaqua_date <- summarySE(aqua, measurevar="moisture", groupvars=c("date","site"))
estadaqua_date

```

```{r, echo=FALSE, fig.align='center', fig.asp=0.4, fig.width=10, fig.height=8}
knitr::opts_chunk$set(warning = FALSE, message = FALSE, echo = FALSE)

library(ggplot2)
aqua_date<-ggplot(aqua, aes(x=phenotype, y=moisture, color=date, width=1)) +
  geom_point(width=2)+
  scale_color_manual(values=c("green","violet"))+
  labs(y="%", x="phenotype")+
  theme_classic()+
  theme(panel.grid.major.y = element_line(size=0.05, color='black'))+
  theme(panel.grid.major.x = element_blank())+
  theme(text = element_text(size=20, color='black'))+
  theme(axis.text = element_text(color='black'))+
  theme(legend.title=element_blank())+
  theme(legend.position = "bottom")+
  geom_hline(yintercept =56.06952, color = "violet")+
  geom_hline(yintercept =68.12500, color= "green")+
  theme(axis.text.x = element_text(angle = 90, vjust = 1, hjust=1))
aqua_date

```

```{r, echo=FALSE, fig.align='center', fig.asp=0.4, fig.width=10, fig.height=8}
knitr::opts_chunk$set(warning = FALSE, message = FALSE, echo = FALSE)

library(ggplot2)
aqua_date2<-ggplot(aqua, aes(x=date, y=moisture, color=date, width=0.5)) +
  geom_boxplot(size=1)+
  scale_color_manual(values=c("green","violet"))+
  labs(y="%", x="date")+
  theme_classic()+
  theme(panel.grid.major.y = element_line(size=0.05, color='black'))+
  theme(panel.grid.major.x = element_blank())+
  theme(text = element_text(size=20, color='black'))+
  theme(axis.text = element_text(color='black'))+
  theme(legend.title=element_blank())+
  theme(legend.position = "bottom")#+
  # geom_hline(yintercept =56.06952, color = "green")+
  # geom_hline(yintercept =68.12500, color= "violet")
aqua_date2

```

```{r, echo=FALSE, fig.align='center', fig.asp=0.4, fig.width=10, fig.height=8}
knitr::opts_chunk$set(warning = FALSE, message = FALSE, echo = FALSE)

# aqua_sep<-subset(aqua, date == "september")
# aqua_nov<-subset(aqua, date == "november")
# max(aqua_sep$moisture)
# min(aqua_sep$moisture)
# max(aqua_nov$moisture)
# min(aqua_nov$moisture)


```

