---
title: "Datos meteorológicos 2018 a 2021 - Moreno"
---

```{r, echo=FALSE, fig.align='center', fig.asp=0.4, fig.width=10, fig.height=8}
knitr::opts_chunk$set(warning = FALSE, message = FALSE, echo = FALSE)

#Load library
library(readxl)

#Create object "db_met_mor" which contains climate data
db_met_mor <- read_excel("database.xlsx", sheet = "II_M_inta")
#Delete unnecessary columns
db_met_mor<-db_met_mor[,-c(13:28)]

db_met_mor$year<-as.factor(db_met_mor$year)
db_met_mor$date<-as.POSIXct(db_met_mor$date,format="%m-%d-%Y")

db_met_mor$temp_abr<-as.numeric(db_met_mor$temp_abr)
db_met_mor$temp_abr_min<-as.numeric(db_met_mor$temp_abr_min)
db_met_mor$pp_pluv<-as.numeric(db_met_mor$pp_pluv)
# db_met_mor$month<-factor(db_met_mor$month, levels = c("Ene", "Feb", "Mar", "Abr", "May", "Jun", "Jul", "Ago", "Sep", "Oct", "Nov", "Dic"))

```

**Gráfico de temperaturas medias mensuales**
```{r, echo=FALSE, error=TRUE, fig.align='center', fig.asp=0.4, fig.width=16, fig.height=12}
knitr::opts_chunk$set(warning = FALSE, message = FALSE, echo = FALSE)

db_met_mor<-na.omit(db_met_mor)

library(dplyr)
table_met_temp <- db_met_mor %>%
  dplyr::group_by(year, month) %>%
  dplyr::summarise(n=n(),
                   Mean=mean(temp_abr),
                   sd=sd(temp_abr))

table_met_temp_min <- db_met_mor %>%
  dplyr::group_by(year, month) %>%
  dplyr::summarise(n=n(),
                   Mean_min=mean(temp_abr_min),
                   sd_min=sd(temp_abr_min))

table_met_pp_pluv <- db_met_mor %>%
  dplyr::group_by(year, month) %>%
  dplyr::summarise(Mean_pp=sum(pp_pluv),
                   sd_pp=sd(pp_pluv))

datos_unidos1 <- merge(table_met_temp, table_met_temp_min, by = c("month", "year"))
datos_unidos2 <- merge(datos_unidos1, table_met_pp_pluv, by = c("month", "year"))

datos_unidos <- datos_unidos2 %>%
  filter(year %in% c(2018, 2019, 2020))

# table_met_temp_years <- datos_unidos %>% 
#   dplyr::group_by(year) %>%
#   dplyr::summarise(Mean_temp=mean(Mean),
#                    Mean_pp=mean(Mean_pp))

```

```{r, echo=FALSE, error=TRUE, fig.align='center', fig.asp=0.4, fig.width=16, fig.height=12}
knitr::opts_chunk$set(warning = FALSE, message = FALSE, echo = FALSE)

library(dplyr)

# Obtener las medias para los meses significativos

medias_abril <- datos_unidos %>% 
  filter(month == 4) %>% 
  group_by(year) %>% 
  summarise(Mean = mean(Mean))

medias_junio <- datos_unidos %>% 
  filter(month == 6) %>% 
  group_by(year) %>% 
  summarise(Mean = mean(Mean))

medias_septiembre <- datos_unidos %>% 
  filter(month == 9) %>% 
  group_by(year) %>% 
  summarise(Mean = mean(Mean))

palette <- c("#1F78B4","#B88DB4",  "#B2DF8A")
library(ggplot2)

gg_month_mor_temp <- ggplot(datos_unidos, aes(x = month, y = Mean, color = year, fill = year, width = 1)) +
    geom_point(size = 4) +
    stat_summary(fun = "mean", size = 1.5, geom = "line") +
    scale_color_manual(values = palette) +
    scale_fill_manual(values = palette) +
    labs(y = "Temperatura (°C)", x = "") +
    theme_classic() +
    theme(panel.grid.major.y = element_line(size = 0.05, color = 'black')) +
    theme(panel.grid.major.x = element_blank()) +
    theme(text = element_text(size = 35, color = 'black')) +
    theme(axis.text = element_text(color = 'black')) +
    theme(legend.position = "bottom") +
    theme(legend.title = element_blank()) +
    scale_x_continuous(breaks = 1:12, labels = c("Ene", "Feb", "Mar", "Abr", "May", "Jun",
                                                 "Jul", "Ago", "Sep", "Oct", "Nov", "Dic")) +
    geom_hline(yintercept = 16.98, color = "#993427", linetype = "dotted", size = 1.8) +
    geom_hline(yintercept = 17.9, color = "#1F78B4", linetype = "dashed", size = 1.5) +
    geom_hline(yintercept = 17.5, color = "#B88DB4", linetype = "dashed", size = 1.5) +
    geom_hline(yintercept = 17.4, color = "#B2DF8A", linetype = "dashed", size = 1.5) +
    
    # Añadir letras de significancia para cada año en abril
    annotate("text", x = 4, y = medias_abril$Mean + c(0, 0, -2), label = c("a", "b", "b"), 
             color = palette, size = 8, vjust = -1) +
    # Añadir letras de significancia para cada año en junio
    annotate("text", x = 6, y = medias_junio$Mean, label = c("b", "a", "a"), 
             color = palette, size = 8, vjust = -1) +
    # Añadir letras de significancia para cada año en septiembre
    annotate("text", x = 9, y = medias_septiembre$Mean + c(0, 0, -2), 
             color = palette, label = c("a", "b", "b"), size = 8, vjust = -1)

gg_month_mor_temp

# # Guardar el gráfico como .TIFF con alta resolución
# ggsave("gg_month_mor_temp", plot = gg_month_mor_temp, device = "tiff", width = 16, height = 8, units = "in", dpi = 300)

# c("Jan", "Feb", "Mar", "Apr", "May", "Jun", "Jul", "Aug", "Sep", "Oct", "Nov", "Dec")

```
Líneas continuas indican las temperaturas mensuales medias (°C) para los años 2018 a 2020 en la localidad de Moreno, Buenos Aires, Argentina. La línea roja punteada indica la temperatura media anual histórica (serie 30 años). Las líneas discontinuas indican la temperatura media para cada año. Letras distintas indican diferencias significativas para los valores de un mismo mes (α = 0,05).

**Gráfico de temperaturas mínimas y heladas**
```{r, echo=FALSE, error=TRUE, fig.align='center', fig.asp=0.4, fig.width=16, fig.height=12}
knitr::opts_chunk$set(warning = FALSE, message = FALSE, echo = FALSE)

#Create object "db_met_mor" which contains climate data
db_hel_mor_i <- read_excel("database.xlsx", sheet = "II_M_heladas")

db_hel_mor <- db_hel_mor_i %>% filter(!is.na(Heladas))

db_hel_mor$year <- as.factor(db_hel_mor$year)

# Calcular la media anual de la temperatura para los años especificados
medias_anuales_min <- datos_unidos %>%
  filter(year %in% c("2018", "2019", "2020")) %>%
  group_by(year) %>%
  summarise(Mean_Anual = mean(Mean_min))

# Obtener las medias para los meses significativos

medias_marzo <- datos_unidos %>% 
  filter(month == 3) %>% 
  group_by(year) %>% 
  summarise(Mean = mean(Mean_min))

medias_abril <- datos_unidos %>% 
  filter(month == 4) %>% 
  group_by(year) %>% 
  summarise(Mean = mean(Mean_min))

medias_mayo <- datos_unidos %>% 
  filter(month == 5) %>% 
  group_by(year) %>% 
  summarise(Mean = mean(Mean_min))

medias_junio <- datos_unidos %>% 
  filter(month == 6) %>% 
  group_by(year) %>% 
  summarise(Mean = mean(Mean_min))

medias_septiembre <- datos_unidos %>% 
  filter(month == 9) %>% 
  group_by(year) %>% 
  summarise(Mean = mean(Mean_min))

palette <- c("#1F78B4","#B88DB4",  "#B2DF8A")
library(ggplot2)
gg_month_mor_temp_min_0<-ggplot(datos_unidos, aes(x = month, y = Mean_min, color = year, fill = year, width = 1)) +
    geom_point(size = 4) +
    stat_summary(fun = "mean", size = 1.5, geom = "line") +
    scale_color_manual(values = palette) +
    scale_fill_manual(values = palette) +
    # facet_grid(year ~ .) +
    labs(y = "Temperatura (°C)", x = "") +
    theme_classic() +
    theme(panel.grid.major.y = element_line(size = 0.05, color = 'black')) +
    theme(panel.grid.major.x = element_blank()) +
    theme(text = element_text(size = 35, color = 'black')) +
    theme(axis.text = element_text(color = 'black')) +
    theme(legend.position = "bottom") +
    theme(legend.title=element_blank())+
    scale_x_continuous(breaks = 1:12, labels = c("Ene", "Feb", "Mar", "Abr", "May", "Jun",
                                                 "Jul", "Ago", "Sep", "Oct", "Nov", "Dic"))+
    geom_hline(yintercept = 12.708, color = "#993427", linetype = "dotted", size = 1.8)+
    geom_hline(yintercept = 12.5      , color = "#1F78B4", linetype = "dashed", size = 1.5) +
    geom_hline(yintercept = 11.9     , color = "#B88DB4", linetype = "dashed", size = 1.5) +
    geom_hline(yintercept = 11.4  , color = "#B2DF8A", linetype = "dashed", size = 1.5)  +
    
    # Añadir letras de significancia para cada año en marzo
    annotate("text", x = 3, y = medias_marzo$Mean + c(-2.8, -1, 2), label = c("b", "b", "a"), 
             color = palette, size = 8, vjust = -1) +
    # Añadir letras de significancia para cada año en abril
    annotate("text", x = 4, y = medias_abril$Mean + c(3.4, -1.2, -3.4), label = c("a", "b", "b"), 
             color = palette, size = 8, vjust = -1) +
    # Añadir letras de significancia para cada año en mayo
    annotate("text", x = 5, y = medias_mayo$Mean + c(2.4,-0.5, -2.8), label = c("a", "ab", "b"), 
             color = palette, size = 8, vjust = -1) +
    # Añadir letras de significancia para cada año en junio
    annotate("text", x = 6, y = medias_junio$Mean + c(-3.7,2.2, -0.2), label = c("b", "a", "a"), 
             color = palette, size = 8, vjust = -1) +
    # Añadir letras de significancia para cada año en septiembre
    annotate("text", x = 9, y = medias_septiembre$Mean + c(3.4, -1, -3.4), label = c("a", "b", "b"), 
             color = palette, size = 8, vjust = -1)

heladas_junio <- db_hel_mor %>%
  filter(month == 6) %>%
  group_by(year) %>%
  summarise(Heladas = max(Heladas, na.rm = TRUE))

heladas_julio <- db_hel_mor %>%
  filter(month == 7) %>%
  group_by(year) %>%
  summarise(Heladas = max(Heladas, na.rm = TRUE))

heladas_septiembre <- db_hel_mor %>%
  filter(month == 9) %>%
  group_by(year) %>%
  summarise(Heladas = max(Heladas, na.rm = TRUE))

# Ajustar la posición x para que coincida con las barras esquivadas
dodge_width <- 0.8  # El mismo valor que usas en position_dodge para las barras

# Calcular la posición x para cada año dentro de cada mes
x_positions <- c(6, 7, 9)  # Meses en los que quieres añadir letras
years <- levels(db_hel_mor$year)  # Asegúrate de que db_hel_mor$year es un factor
x_dodge <- seq(-dodge_width/3, dodge_width/3, length.out = length(years))

# Crear una función para generar las posiciones x correctas
get_x_positions <- function(month) {
  rep(month + x_dodge, each = 1)
}

# Definir las etiquetas y colores por año y mes
labels <- list(
  c("a", "b", "b"),  # Junio
  c("c", "b", "a"),  # Julio
  c("b", "a", "a")   # Septiembre
)

list_x <- list(c(get_x_positions(6), get_x_positions(7), get_x_positions(9)))
list_y <- list(c((heladas_junio$Heladas) + c(0, -3, -2),
                 (heladas_julio$Heladas) + c(-7, -5, 0),
                 (heladas_septiembre$Heladas) + c(-1, 0, 0)) + 0.5)

# # Añadir las anotaciones considerando las posiciones esquivadas
gg_month_mor_temp_min <- gg_month_mor_temp_min_0 +
  geom_bar(data = db_hel_mor,
           aes(x = month, y = Heladas, fill = year),
           stat = "identity",
           alpha = 0.5,
           position = position_dodge(width = 0.8),
           width = 0.7) +

  scale_y_continuous(
    name = "Temperatura (°C)",
    sec.axis = sec_axis(~ ., name = "Días con heladas"),
    limits = c(0, 21),
    expand = c(0, 0)
  ) +

  # Añadir letras de significancia para cada año en las barras de heladas
  annotate("text",
           x = unlist(list_x),
           y = unlist(list_y),
           label = unlist(labels),
           color = "black",  # Cambia el color a negro para todas las letras
           size = 8,
           vjust = 0)

gg_month_mor_temp_min

# ggsave("gg_month_mor_temp_min", plot = gg_month_mor_temp_min, device = "tiff", width = 16, height = 8, units = "in", dpi = 300)

```
Líneas continuas indican las temperaturas mensuales mínimas (°C) para los años 2018 a 2020 en la localidad de Moreno, Buenos Aires, Argentina. La línea roja punteada indica la temperatura mínima anual histórica (serie 30 años). Las líneas discontinuas indican la temperatura mínima para cada año Letras distintas indican diferencias significativas para los valores de un mismo mes. Letras distintas indican diferencias significativas, en color para temperaturas mínimas y letras negras para total de días con helada (α = 0,05).

**Gráfico de precipitaciones mensuales acumuladas**
```{r, echo=FALSE, error=TRUE, fig.align='center', fig.asp=0.4, fig.width=16, fig.height=12}
knitr::opts_chunk$set(warning = FALSE, message = FALSE, echo = FALSE)

gg_month_mor_pp<-ggplot(datos_unidos, aes(x = month, y = Mean_pp, color = year, fill = year, width = 0.8)) +
    stat_summary(aes(y = Mean_pp), fun = "mean", size = .2, geom = "bar", position = position_dodge(0.8), color = "blue") +
    geom_errorbar(aes(ymin = Mean_pp - sd_pp, ymax = Mean_pp + sd_pp), width = .4, position = position_dodge(0.8), color = "black") +
    scale_color_manual(values = palette) +
    scale_fill_manual(values = palette) +
    # facet_grid(year ~ .) +
    labs(y = "Precipitaciones (mm)", x = "") +
    theme_classic() +
    theme(panel.grid.major.y = element_line(size = 0.05, color = 'black')) +
    theme(panel.grid.major.x = element_blank()) +
    theme(text = element_text(size = 35, color = 'black')) +
    theme(axis.text = element_text(color = 'black')) +
    theme(legend.position = "bottom") +
    theme(legend.title=element_blank())+
    scale_x_continuous(breaks = 1:12, labels = c("Ene", "Feb", "Mar", "Abr", "May", "Jun",
                                                 "Jul", "Ago", "Sep", "Oct", "Nov", "Dic"))+
    geom_hline(yintercept = 84, color = "#993427", linetype = 3, size = 1.8)+
   geom_hline(yintercept = 98.5      , color = "#1F78B4", linetype = "dashed", size = 1.5) +
   geom_hline(yintercept = 84.5     , color = "#B88DB4", linetype = "dashed", size = 1.5) +
   geom_hline(yintercept = 57.3  , color = "#B2DF8A", linetype = "dashed", size = 1.5)

gg_month_mor_pp

# ggsave("gg_month_mor_pp", plot = gg_month_mor_pp, device = "tiff", width = 16, height = 8, units = "in", dpi = 300)

```
Las barras indican las precipitaciones acumuladas mensuales (mm) para los años 2018 a 2020 en la localidad de Moreno, Buenos Aires, Argentina. La línea roja punteada indica a precipitación media mensual histórica (serie 30 años), coincidente con la media del 2019. Las líneas discontinuas indican la precipitación acumulada mensual media para cada año.