---
title: "Mapas"
---

```{r, warning = FALSE, message = FALSE, echo=FALSE, error=TRUE, fig.align='center', fig.asp=0.8, fig.width=24, fig.height=16}
knitr::opts_chunk$set(warning = FALSE, message = FALSE, echo = FALSE)

# # # Cargar librerías necesarias
# library(ggplot2)
# library(sf)
# library(rnaturalearth)
# library(rnaturalearthdata)
# library(ggspatial)
# library(patchwork)
# 
# # # Cargar datos del mundo
# world <- ne_countries(scale = "medium", returnclass = "sf")
# 
# # # Mapa del mundo
# mapa_mundo <- ggplot(data = world) +
#   geom_sf(fill = "lightgrey", color = "black") +  # Color de los continentes
#   theme_minimal(base_size = 15) +  # Tema más serio
#   theme(panel.background = element_rect(fill = "lightblue"),  # Color de fondo para los océanos
#         plot.title = element_text(hjust = 0.5, size = 20, face = "bold"),  # Título centrado y negrita
#         axis.text = element_text(size = 14, color = "black"),  # Aumentar tamaño y color del texto de los ejes
#         axis.title = element_text(size = 16, color = "black")) +  # Aumentar tamaño y color del título de los ejes
#   coord_sf() +
#   labs(title = "Mapa Mundial", x = "Longitude", y = "Latitude") +  # Cambiar los títulos a inglés
#   annotation_scale(location = "bl") +  # Añadir escala
#   annotation_north_arrow(location = "tl",
#                          which_north = "true",
#                          style = north_arrow_fancy_orienteering())  # Añadir indicador del norte
# # #
# # # Mapa de Sudamérica
# mapa_sudamerica <- ggplot(data = world) +
#   geom_sf(fill = "lightgrey", color = "black") +  # Color de los continentes
#   theme_minimal(base_size = 15) +  # Tema más serio
#   theme(panel.background = element_rect(fill = "lightblue"),  # Color de fondo para los océanos
#         plot.title = element_text(hjust = 0.5, size = 20, face = "bold"),
#         axis.text = element_text(size = 16, color = "black"),  # Aumentar tamaño y color del texto de los ejes
#         axis.title = element_text(size = 22, color = "black")) +  # Aumentar tamaño y color del título de los ejes
#   coord_sf(xlim = c(-80, -35), ylim = c(-55, 15)) +
#   labs(title = "Sudamérica", x = "Longitud", y = "Latitud") +  # Cambiar los títulos a inglés
#   annotation_scale(location = "br") +  # Añadir escala
#   annotation_north_arrow(location = "tr",
#                          which_north = "true",
#                          style = north_arrow_fancy_orienteering())  # Añadir indicador del norte
# #
# # # Datos de sitios
# sitios <- data.frame(
#   name = c("Concordia", "PN El Palmar", "Gualeguaychú"),
#   lat = c(-31.28590, -31.86395, -33.06490),
#   lon = c(-57.96305, -58.20998, -58.26965),
#   color = c("coral2", "burlywood3", "palegreen4")  # Colores específicos
# )
# 
# # # Crear un objeto espacial
# sitios_sf <- st_as_sf(sitios, coords = c("lon", "lat"), crs = 4326)
# 
# # # Mapa de poblaciones
# mapa_poblaciones <- ggplot(data = world) +
#   geom_sf(fill = "lightgrey", color = "black") +  # Color de los continentes
#   geom_sf(data = sitios_sf, aes(color = color), size = 6) +  # Usar colores desde el dataframe
#   scale_color_identity() +  # Usar colores definidos en el dataframe
#   theme_minimal(base_size = 15) +  # Tema más serio
#   theme(panel.background = element_rect(fill = "lightblue"),  # Color de fondo para los océanos
#         plot.title = element_text(hjust = 0.5, size = 20, face = "bold"),
#         axis.text = element_text(size = 16, color = "black"),  # Aumentar tamaño y color del texto de los ejes
#         axis.title = element_text(size = 22, color = "black")) +  # Aumentar tamaño y color del título de los ejes
#   coord_sf(xlim = c(-59, -57), ylim = c(-34, -31)) +
#   labs(title = "Sitios de estudio", x = "Longitud", y = "Latitud") +  # Cambiar los títulos a inglés
#   geom_text(data = sitios, aes(x = lon, y = lat, label = name),
#             nudge_y = 0.2, size = 8, color = "black") +
#   annotation_scale(location = "br") +  # Añadir escala
#   annotation_north_arrow(location = "tr",
#                          which_north = "true",
#                          style = north_arrow_fancy_orienteering())  # Añadir indicador del norte
# 
# mapa_poblaciones
# # Combinar mapas usando patchwork
# mapas_combinados <- mapa_mundo + mapa_sudamerica + mapa_poblaciones +
#   plot_layout(ncol = 1) + # Ajusta el número de columnas
#   plot_annotation(title = "Análisis Espacial de Poblaciones",
#                   theme = theme(plot.title = element_text(hjust = 0.5, size = 20, face = "bold")))
# 
# print(mapas_combinados)



```
En la costa occidental del río Uruguay se eligieron al azar los tres sitios de estudio para este trabajo de Tesis: en las cercanías de la ciudad de Concordia, en el Parque Nacional (PN) El Palmar y en una reserva en Gualeguaychú.

```{r, echo=FALSE, error=TRUE, fig.align='center', fig.asp=0.8, fig.width=24, fig.height=16}
knitr::opts_chunk$set(warning = FALSE, message = FALSE, echo = FALSE)

# # Cerrar todos los dispositivos gráficos abiertos
# dev.off()
# 
# # Guardar el gráfico como PNG con alta resolución
# ggsave("mapa_mundo.tiff", plot = mapa_mundo, device = "tiff", width = 10, height = 18, units = "in", dpi = 300)

```

```{r, echo=FALSE, fig.align='center', fig.asp=0.4, fig.width=10, fig.height=8}
knitr::opts_chunk$set(warning = FALSE, message = FALSE, echo = FALSE)

library(ggplot2)
library(ggspatial)
library(sf)
library(ggrepel)

# Definir sitios
sitesF <- data.frame(
  longitude = c(-57.32380556, -57.559975, -57.55924167, -53.22223611, 
                -51.02413611, -51.17566944, -50.49995556, -47.87459167, 
                -57.33012222, -57.38705556, -57.28436389, -51.23702222, 
                -58.00041111, -60.64041667, -60.46427778, -55.77413333),
  latitude = c(-27.43112222, -30.20741944, -30.20741111, -22.75081111, 
               -30.345475, -30.05204167, -30.2645, -21.97491111, 
               -25.3601, -25.30545, -25.26682222, -30.006, -31.72500833, 
               -32.10544444, -32.22255556, -26.610025)
)

sitesH <- data.frame(
  longitude = c(-58.67536389, -55.89356667, -58.56223056, -56.19965556, 
                -57.97617222, -57.88438611, -51.13976944, -50.43706389, 
                -57.51916944, -60.72901944),
  latitude = c(-34.60971111, -27.3648, -27.30954167, -34.85889722, 
               -31.37681944, -31.38495556, -30.06987222, -22.65454444, 
               -25.35392222, -31.66916389)
)

# Definir referencias
UbCites <- data.frame(
  cite = as.character(1:26),
  lat = c(-34.60971111, -27.43112222, -27.3648, -30.20741944, -30.20741111, 
          -27.30954167, -34.85889722, -31.37681944, -31.38495556, 
          -22.75081111, -30.345475, -30.05204167, -30.2645, -30.06987222, 
          -21.97491111, -22.65454444, -25.3601, -25.30545, -25.35392222, 
          -25.26682222, -31.66916389, -30.006, -31.72500833, -32.10544444, 
          -32.22255556, -26.610025),
  lng = c(-58.67536389, -57.32380556, -55.89356667, -57.559975, 
          -57.55924167, -58.56223056, -56.19965556, -57.97617222, 
          -57.88438611, -53.22223611, -51.02413611, -51.17566944, 
          -50.49995556, -51.13976944, -47.87459167, -50.43706389, 
          -57.33012222, -57.38705556, -57.51916944, -57.28436389, 
          -60.72901944, -51.23702222, -58.00041111, -60.64041667, 
          -60.46427778, -55.77413333)
)

# Crear un vector que combina las etiquetas
cite_labels <- c(as.character(1:nrow(sitesF)), LETTERS[1:nrow(sitesH)])

# Crear las referencias combinadas para "F" y "H"
UbCites <- data.frame(
  cite = cite_labels,
  lat = c(sitesF$latitude, sitesH$latitude),
  lng = c(sitesF$longitude, sitesH$longitude)
)


```

```{r, echo=FALSE, fig.align='center', fig.asp=0.4, fig.width=32, fig.height=24}
knitr::opts_chunk$set(warning = FALSE, message = FALSE, echo = FALSE)

library(ggplot2)
library(ggrepel)
library(cowplot)  # Para combinar los mapas
library(grid)     # Para trabajar con grobs y crear el recuadro

# # Cargar datos del mundo
world <- ne_countries(scale = "medium", returnclass = "sf")

# Mapa principal
map <- ggplot(data = world) +
  geom_sf() +
  annotation_scale(
    location = "br", # Abajo a la derecha
    width_hint = 0.2, # Ajusta el tamaño relativo de la escala
    pad_x = unit(2, "cm"), # Ajusta la distancia horizontal desde el borde derecho
    pad_y = unit(1, "cm")  # Ajusta la distancia vertical desde el borde inferior
  ) +
  annotation_north_arrow(
    location = "br", # Abajo a la derecha
    which_north = "true", 
    pad_x = unit(0.5, "cm"), # Ajusta la distancia horizontal desde el borde derecho
    pad_y = unit(0.5, "cm"),   # Ajusta la distancia vertical desde el borde inferior
    style = north_arrow_fancy_orienteering
  ) +
  geom_point(data = sitesF, aes(x = longitude, y = latitude), 
             size = 5, shape = 21, fill = "green", color = "black", stroke = 1) +
  geom_point(data = sitesH, aes(x = longitude, y = latitude), 
             size = 5, shape = 22, fill = "yellow", color = "black", stroke = 1) +
  geom_text_repel(data = UbCites, aes(x = lng, y = lat, label = cite), 
                  size = 6, # Reducir el tamaño de las etiquetas
                  color = "black", 
                  fontface = "bold",
                  box.padding = 0.3,  # Ajusta el espacio alrededor de las etiquetas
                  point.padding = 0.5, # Ajusta el espacio desde el punto a la etiqueta
                  segment.color = 'black', # Color de la línea que conecta la etiqueta con el punto
                  max.overlaps = 10) +  # Limita el número de solapamientos
  coord_sf(xlim = c(-62, -45), ylim = c(-36, -21), expand = FALSE) +
  theme_minimal() +
  labs(
    title = "",
    x = "Longitud",
    y = "Latitud"
  ) +
  theme(
    panel.grid.major.y = element_line(linewidth = 0.05, color = 'black'), # Reemplazamos size por linewidth
    panel.grid.major.x = element_blank(),
    text = element_text(size = 30, color = 'black'),
    axis.text = element_text(color = 'black'),
    plot.margin = margin(2, 2, 2, 2, "cm") # Ampliar los márgenes para mayor espacio
  )
map
# ggsave("map", plot = map, device = "tiff", width = 16, height = 16, units = "in", dpi = 300)

```
Mapa con los sitios de recolección históricos de muestras de H. edulis. Los círculos verdes representan muestras recolectadas de poblaciones silvestres y los cuadrados amarillos muestran material de herbarios o poblaciones no silvestres.

```{r, echo=FALSE, fig.align='center', fig.asp=0.4, fig.width=10, fig.height=8}
knitr::opts_chunk$set(warning = FALSE, message = FALSE, echo = FALSE)

library(ggplot2)
library(ggpattern)
library(grid)  # Para trabajar con grobs y crear el recuadro

# # Mapa de Sudamérica
# minimap <- ggplot(data = world) +
#   geom_sf(fill = "gray", color = "black") +
#   coord_sf(xlim = c(-85, -35), ylim = c(-60, 15), expand = FALSE) +
#   theme_void() +  # Elimina ejes y otras características
#   theme(legend.position = "none") # No mostrar leyenda
# 
# # Crear el recuadro con líneas diagonales azules y transparencia
# highlight_box <- minimap +
#   geom_rect_pattern(
#     aes(xmin = -62, xmax = -45, ymin = -36, ymax = -21),
#     pattern = "stripe",   # Patrón de líneas diagonales
#     pattern_density = 0.1,  # Densidad de las líneas
#     fill = NA,            # Sin relleno sólido
#     pattern_fill = "grey20", # Color del patrón
#     pattern_alpha = 0.4,  # Transparencia del patrón
#     pattern_angle = 45    # Ángulo de las líneas diagonales
#   ) +
#   coord_sf(xlim = c(-85, -35), ylim = c(-60, 15), expand = FALSE) +
#   theme_void() +
#   theme(legend.position = "none") # Elimina leyenda innecesaria
# 
# # Combina ambos gráficos
# final_map <- ggdraw() +
#   draw_plot(minimap) +  # Dibuja el minimapa
#   draw_plot(highlight_box)  # Dibuja el recuadro con líneas diagonales
# 
# # Muestra el mapa final
# final_map
# 
# ggsave("final_map", plot = final_map, device = "tiff", width = 4, height = 4, units = "in", dpi = 300)

```
