---
title: "Polinización"
---

## Objetivo
El objetivo de este ensayo fue estudiar el régimen de polinización de la especie.

## Materiales y Métodos
Los estudios de polinización se realizaron sobre botones florales que aún no habían iniciado la antesis. En el tratamiento de **autopolinización natural** (NSPO), se aislaron ramas con un solo botón floral utilizando bolsas de papel. En la **autopolinización natural** (NSPS), se aislaron ramas con varios botones florales con bolsas de papel para evaluar la autocompatibilidad. En el tratamiento de **polinización abierta** (OP), las ramas fueron únicamente identificadas sin ningún tipo de aislamiento.

En el tratamiento de **cruzamiento artificial con polen de otra planta** (CPA), los botones fueron emasculados y posteriormente polinizados manualmente con polen de otro genotipo. En el tratamiento de **cruzamiento artificial con polen del mismo genotipo** (CPS), los botones fueron emasculados y polinizados manualmente con polen de otras flores del mismo genotipo. Estas ramas también se cubrieron con bolsas de papel para evitar la entrada de polen desconocido.

Se realizaron veinte repeticiones por tratamiento en ramas seleccionadas aleatoriamente. Finalmente, treinta días después, se verificó el cuajado de frutos.

## Resultados
```{r, echo=FALSE, fig.align='center', fig.asp=0.4, fig.width=15, fig.height=12}
knitr::opts_chunk$set(warning = FALSE, message = FALSE, echo = FALSE)
library(readxl)
data<-read_excel("database.xlsx", sheet = "III poliniza")

data$Tratamiento <- factor(data$Tratamiento,
                   levels = c("Libre", "Auto","Auto *", "Cruzado =","Cruzado *"),
                   labels = c("[OP]", "[NSPO]","[NSPS]", "[CPS]","[CPA]"))

data$Tratamiento<-as.factor(data$Tratamiento)
data$Ef<-as.numeric(data$Ef)
data$Tratamiento<-factor(data$Tratamiento,levels=c("[NSPO]","[NSPS]","[OP]","[CPA]", "[CPS]"))
```

```{r, echo=FALSE, fig.align='center', fig.asp=0.4, fig.width=15, fig.height=12}
knitr::opts_chunk$set(warning = FALSE, message = FALSE, echo = FALSE)

datapol<-read_excel("database.xlsx", sheet = "III polin")

datapol$TRA <- factor(datapol$TRA,
                   levels = c("NSPO","NSPS","OP","CPA", "CPS"))

library(ggplot2)
G2<-ggplot(data=datapol, aes(x=TRA, y=PROP, fill=TRA)) +
  geom_bar(stat="identity", position="stack", width=0.1) +
  theme_classic()+
  labs(y="Proporción de cuajado de frutos", x="Tratamiento")+
  scale_fill_manual(values = c("coral4","coral","chocolate","chocolate4","tan3"))+
  theme(text = element_text(size=20))+
  theme(legend.title=element_blank())+
  theme(legend.position = "none")+
  theme(panel.grid.major.y = element_line(size=0.05, color='black'))+
  theme(panel.grid.major.x = element_blank())+
  theme(text = element_text(size=20, color='black'))+
  theme(axis.text = element_text(color='black'))
G2

```


```{r, echo=FALSE, fig.align='center', fig.asp=0.4, fig.width=15, fig.height=12}
knitr::opts_chunk$set(warning = FALSE, message = FALSE, echo = FALSE)

polin<-read_excel("database.xlsx", sheet = "III polin")

polin$Tratamiento <- as.factor(polin$TRA)

library(glmmTMB)
# Modelo ajustado (binomial con sobre/subdispersión)
model <- glm(PROP ~ Tratamiento, data = polin, weights = TOTAL,  family = "quasibinomial")

# Supuestos
RP <- resid(model, type = "pearson")
ajust <- fitted(model)

# Gráfico de residuos vs predichos
plot(ajust, RP, xlab="Predichos", ylab= "Residuos de Pearson", main="Gráfico de RP vs PRED", cex.main=.8)
plot(model, which = c(4)) 

# Sub o sobredispersión
sum(RP^2) / (model$df.res)

```


```{r, echo=FALSE, fig.align='center', fig.asp=0.4, fig.width=15, fig.height=12}
knitr::opts_chunk$set(warning = FALSE, message = FALSE, echo = FALSE)

summary(model)

library(car)
Anova(model)

drop1(model, test = "Chi")
drop1(model, test = "LRT")

library(emmeans)
emmeans(model, pairwise ~ Tratamiento, type ="response")


```


```{r, echo=FALSE, fig.align='center', fig.asp=0.4, fig.width=15, fig.height=12}
knitr::opts_chunk$set(warning = FALSE, message = FALSE, echo = FALSE)

library(ggplot2)
gg_polin <- ggplot(polin, aes(Tratamiento, PROP, color = Tratamiento)) +
  geom_point(size=8) +
  geom_smooth(method = "glm", method.args = list(family = "binomial"), se = FALSE) +
  labs(x = "Tratamiento de polinización", y = "Cuajado de frutos") +
  theme_classic()+
  theme(text = element_text(size=20))+
  theme(legend.title=element_blank())+
  theme(legend.position = "bottom")+
  theme(panel.grid.major.y = element_line(size=0.05, color='black'))+
  theme(panel.grid.major.x = element_blank())+
  theme(axis.text = element_text(color='black'))+
  scale_color_viridis_d(option="D", end=0.8)
gg_polin


```

## Conclusion

Solo los tratamientos de polinización abierta [OP] (5.56%) y cruzamiento artificial con polen de otro genotipo [CPA] (21.28%) presentaron cuajado de frutos. Por lo tanto, la especie presenta autoincompatibilidad.