---
title: "Predicción del incio y plena floración en Moreno"
---

## Fórmula de Grados-Día

La fórmula para calcular los grados-día (\(GD\)) acumulados se define como:

\[
GD = \sum \left( \frac{T_{\text{max}} + T_{\text{min}}}{2} \right) - T_b
\]

### Donde:

- \(GD\): Grados-día acumulados.
- \(T_{\text{max}}\): Temperatura máxima diaria.
- \(T_{\text{min}}\): Temperatura mínima diaria.
- \(T_b\): Temperatura base.
- \(\sum\): Suma acumulativa para un rango de tiempo dado.

```{r, echo=FALSE, fig.align='center', fig.asp=0.4, fig.width=10, fig.height=8}
knitr::opts_chunk$set(warning = FALSE, message = FALSE, echo = FALSE)

#Load library
library(readxl)

#Create object "db_met_mor" which contains climate data
db_met_mor <- read_excel("database.xlsx", sheet = "II_M_inta")
#Delete unnecessary columns
db_met_mor<-db_met_mor[,-c(9:29)]

db_met_mor$year<-as.factor(db_met_mor$year)
db_met_mor$date<-as.POSIXct(db_met_mor$date,format="%Y-%m-%d")

db_met_mor$temp_abr<-as.numeric(db_met_mor$temp_abr)
# db_met_mor$month<-factor(db_met_mor$month, levels = c("Ene", "Feb", "Mar", "Abr", "May", "Jun", "Jul", "Ago", "Sep", "Oct", "Nov", "Dic"))

db_met_mor$tem_abr_max <- as.numeric(db_met_mor$tem_abr_max)
db_met_mor$temp_abr_min <- as.numeric(db_met_mor$temp_abr_min)

library(dplyr)
# Filtrar los datos para fechas entre el 1 de junio y el 12 de noviembre
db_st_moreno <- db_met_mor %>%
  dplyr::filter(
    year %in% c(2018, 2019, 2020) & 
    as.Date(date) >= as.Date(paste0(year, "-06-01"), format = "%Y-%m-%d") & 
    as.Date(date) <= as.Date(paste0(year, "-11-15"), format = "%Y-%m-%d")
  )

# Convertir columnas a numéricas (si es necesario)
db_st_moreno$tem_abr_max <- as.numeric(db_st_moreno$tem_abr_max)
db_st_moreno$temp_abr_min <- as.numeric(db_st_moreno$temp_abr_min)

# Calcular la temperatura promedio
db_st_moreno <- db_st_moreno %>%
  dplyr::mutate(temp_mean = (tem_abr_max + temp_abr_min) / 2)

```

```{r, echo=FALSE, error=TRUE, fig.align='center', fig.asp=0.4, fig.width=16, fig.height=12}
knitr::opts_chunk$set(warning = FALSE, message = FALSE, echo = FALSE)

# Crear una lista para almacenar los data frames
list_data_frames <- list()

# Definir el rango general de fechas (todos los años)
start_date <- as.Date("2018-06-01")
end_date <- as.Date("2020-11-15")

# Generar data frames para cada rango de fechas, iterando por días
for (i in 0:163) { # Ajustar el rango según los días a iterar
  # Calcular el desplazamiento en días
  offset <- i
  
  # Ajustar las fechas de inicio para todos los años y convertirlas a POSIXct
  current_start_dates <- as.POSIXct(as.Date(c("2018-06-01", "2019-06-01", "2020-06-01")) + offset, tz = "UTC")
  current_end_date <- as.POSIXct(end_date, tz = "UTC")
  
  # Filtrar los datos para el rango actual (todos los años)
  filtered_data <- db_st_moreno %>%
    dplyr::filter((year == 2018 & date >= current_start_dates[1] & date <= current_end_date) |
           (year == 2019 & date >= current_start_dates[2] & date <= current_end_date) |
           (year == 2020 & date >= current_start_dates[3] & date <= current_end_date))
  
  # Asignar el data frame a la lista
  list_name <- paste0("df_", i + 1)
  list_data_frames[[list_name]] <- filtered_data
}

# Aplicar las transformaciones en cada data frame de la lista
list_data_frames_2 <- lapply(list_data_frames, function(df) {
  # Asegurarte de que el data frame no esté vacío
  if (nrow(df) > 0) {
    # Crear columnas para los umbrales de temperatura
    df <- df %>%
      dplyr::mutate(
        DD_2C = ifelse(temp_mean > 2, temp_mean - 2, 0),
        DD_4C = ifelse(temp_mean > 4, temp_mean - 4, 0),
        DD_6C = ifelse(temp_mean > 6, temp_mean - 6, 0),
        DD_8C = ifelse(temp_mean > 8, temp_mean - 8, 0),
        DD_10C = ifelse(temp_mean > 10, temp_mean - 10, 0),
        DD_12C = ifelse(temp_mean > 12, temp_mean - 12, 0)
      )
    
    # Calcular la suma acumulativa de los grados-día
    df <- df %>%
      dplyr::group_by(year) %>%
      dplyr::mutate(
        DD_2C_cum = cumsum(DD_2C),
        DD_4C_cum = cumsum(DD_4C),
        DD_6C_cum = cumsum(DD_6C),
        DD_8C_cum = cumsum(DD_8C),
        DD_10C_cum = cumsum(DD_10C),
        DD_12C_cum = cumsum(DD_12C)
      ) %>%
      ungroup()
  }
  return(df) # Retornar el data frame modificado
})

```

```{r, echo=FALSE, fig.align='center', fig.asp=0.4, fig.width=10, fig.height=8}
knitr::opts_chunk$set(warning = FALSE, message = FALSE, echo = FALSE)

library(tidyr)
# Reorganizar los datos en cada data frame de la lista
list_data_frames_long <- lapply(list_data_frames_2, function(df) {
  # Verificar si el data frame no está vacío
  if (nrow(df) > 0) {
    # Reorganizar los datos a formato largo
    df_long <- df %>%
      pivot_longer(
        cols = starts_with("DD_"),
        names_to = "Umbral",
        values_to = "Grados_Día_Acumulados"
      ) %>%
      # Reemplazar los nombres de los umbrales y eliminar los no deseados
      mutate(Umbral = case_when(
        Umbral == "DD_2C_cum" ~ "2°C",
        Umbral == "DD_4C_cum" ~ "4°C",
        Umbral == "DD_6C_cum" ~ "6°C",
        Umbral == "DD_8C_cum" ~ "8°C",
        Umbral == "DD_10C_cum" ~ "10°C",
        Umbral == "DD_12C_cum" ~ "12°C",
        TRUE ~ NA_character_  # Asignar NA a valores no deseados
      )) %>%
      # Filtrar filas con NA en la columna 'Umbral'
      filter(!is.na(Umbral))
    
    # Asegurar que las columnas de fecha sean del tipo Date
    df_long <- df_long %>%
      mutate(
        date = as.Date(date),
        date_complete = as.Date(date_complete)
      )
    
    return(df_long) # Retornar el data frame reorganizado
  } else {
    return(df) # Si está vacío, devolver sin cambios
  }
})

```

```{r, echo=FALSE, fig.align='center', fig.asp=0.4, fig.width=10, fig.height=8}
knitr::opts_chunk$set(warning = FALSE, message = FALSE, echo = FALSE)

library(dplyr)
library(ggplot2)

# Crear las fechas de eventos fenológicos
flowering_dates_pf <- data.frame(
  year = c(2018, 2019, 2020),
  date = as.Date(c("2018-11-06", "2019-11-15", "2020-11-11")),
  event = "Plena floración"
)

flowering_dates_if <- data.frame(
  year = c(2018, 2019, 2020),
  date = as.Date(c("2018-10-23", "2019-11-05", "2020-11-04")),
  event = "Inicio de floración"
)

# Función para ajustar modelos y calcular R² y RMSE (CON CORRECCIONES)
fit_models <- function(data, event_dates, base_temps) {
  results <- data.frame(BaseTemp = numeric(), R2 = numeric(), RMSE = numeric(), Event = character(), stringsAsFactors = FALSE) # Inicializar con columna Event
  
  for (base in base_temps) {
    # Filtrar datos para el umbral actual
    gdd_data <- data %>% dplyr::filter(Umbral_num == base)
    
    # Extraer las fechas y los GDD para el modelo
    model_data <- gdd_data %>%
      dplyr::filter(date %in% event_dates) %>%
      dplyr::select(date, Grados_Día_Acumulados)
    
    if (nrow(model_data) > 1) { # Verificar que haya datos suficientes para el modelo
      # Ajustar modelo de regresión lineal
      model <- lm(Grados_Día_Acumulados ~ date, data = model_data)
      
      # Calcular R² y RMSE
      r2 <- summary(model)$r.squared
      rmse <- sqrt(mean(model$residuals^2))
      
      # Añadir fila SOLO si hay resultados del modelo
      results <- rbind(results, data.frame(BaseTemp = base, R2 = r2, RMSE = rmse, Event = ifelse(event_dates == flowering_dates_if$date[1], "Inicio de floración", "Plena floración")))
    }
  }
  return(results)
}

# ... (Código posterior sin cambios hasta la llamada a lapply)

# Aplicar la función a cada data frame en la lista (CON CORRECCIONES)
results_list <- lapply(list_data_frames_long, function(df) {
  if (nrow(df) > 0) {
    # Convertir Umbral a numérico
    df <- df %>% mutate(Umbral_num = as.numeric(gsub("°C", "", Umbral)))
    
    # Obtener los umbrales únicos
    base_temps <- unique(df$Umbral_num)

    # Inicializar data frame para los resultados de este df
    all_results <- data.frame()

    # Calcular resultados para "Inicio de floración"
    results_if <- fit_models(df, flowering_dates_if$date, base_temps)
    all_results <- rbind(all_results, results_if)
    
    # Calcular resultados para "Plena floración"
    results_pf <- fit_models(df, flowering_dates_pf$date, base_temps)
    all_results <- rbind(all_results, results_pf)
    
    return(all_results)
  } else {
    return(data.frame()) # Retornar un data frame vacío si no hay datos
  }
})

# Verificar los resultados
# results_list


```

```{r, echo=FALSE, fig.align='center', fig.asp=0.4, fig.width=10, fig.height=8}
knitr::opts_chunk$set(warning = FALSE, message = FALSE, echo = FALSE)

# Crear un data frame único combinando todos los data frames de la lista
results_df <- data.frame() # Inicializar un data frame vacío

for (i in seq_along(results_list)) {
  df <- results_list[[i]] # Obtener el data frame actual de la lista
  
  if (nrow(df) > 0) { # Verificar si el data frame no está vacío
    df$DataFrameName <- names(results_list)[i] # Añadir la columna con el nombre
    results_df <- rbind(results_df, df) # Combinar con el data frame principal
  }
}

# Una forma más eficiente con dplyr y purrr
library(dplyr)
library(purrr)

results_df_purrr <- imap_dfr(results_list, ~{
  if (nrow(.x) > 0) {
    .x$DataFrameName <- .y
    return(.x)
  } else {
    return(data.frame())
  }
})


```

```{r, echo=FALSE, fig.align='center', fig.asp=0.4, fig.width=10, fig.height=8}
knitr::opts_chunk$set(warning = FALSE, message = FALSE, echo = FALSE)

# Filtrar las filas donde R2 es MENOR que 1
results_df_purrr_filtrado <- results_df_purrr %>%
  dplyr::filter(R2 < 1)

```

```{r, echo=FALSE, fig.align='center', fig.asp=0.4, fig.width=10, fig.height=8}
knitr::opts_chunk$set(warning = FALSE, message = FALSE, echo = FALSE)

library(dplyr)
library(purrr)

# Encontrar el mejor modelo para cada evento (R2 máximo)
mejores_modelos <- results_df_purrr_filtrado %>%
  group_by(Event) %>% # Agrupar por Evento para obtener el mejor modelo por cada uno
  slice_max(R2, n = 100) %>% # Seleccionar la fila con el R2 más alto dentro de cada grupo
  ungroup() # Desagrupar para evitar problemas posteriores

# Mostrar los mejores modelos
print(mejores_modelos)

# menor RMSE.

mejores_modelos_rmse<- results_df_purrr_filtrado %>%
  group_by(Event) %>%
  slice_min(RMSE, n=1) %>%
  ungroup()

print(mejores_modelos_rmse)

```

```{r, echo=FALSE, fig.align='center', fig.asp=0.4, fig.width=10, fig.height=8}
knitr::opts_chunk$set(warning = FALSE, message = FALSE, echo = FALSE)

df_63 <- as.data.frame(list_data_frames_long$df_63)

```

```{r, echo=FALSE, error=TRUE, fig.align='center', fig.asp=0.4, fig.width=16, fig.height=12}
knitr::opts_chunk$set(warning = FALSE, message = FALSE, echo = FALSE)

library(ggplot2)
library(dplyr)
library(ggpubr)
library(ggrepel)

# Crear un dataframe para la leyenda de anotaciones
annotate_legend <- data.frame(
  label = c("Inicio de floración", "Plena floración"),
  color = c("#FFFF11", "#FF0011")
)

# Crear el dataframe para las fechas de "Inicio de Floración"
flowering_dates_pf <- data.frame(
  year = c(2018, 2019, 2020),
  date = as.Date(c("2018-11-06", "2019-11-15", "2020-11-11")),
  event = "Inicio de floración"
)

# Crear el dataframe para las fechas de "Plena Floración"
flowering_dates_if <- data.frame(
  year = c(2018, 2019, 2020),
  date = as.Date(c("2018-10-23", "2019-11-05", "2020-11-04")),
  event = "Plena floración"
)

# Asegúrate de que la columna 'date' en los dataframes sea de tipo Date
flowering_dates_if$date <- as.Date(flowering_dates_if$date)
flowering_dates_pf$date <- as.Date(flowering_dates_pf$date)

# Función para convertir las etiquetas del eje X a título capitalizado
capitalize_months <- function(x) {
  str_to_title(strftime(x, "%b"))
}

# Crear una paleta de colores con gradiente del azul al rojo
gradiente_azul_a_rojo <- viridis::viridis(6, option = "D", end = 0.8)

# Asignar nombres a los colores
colores_umbral <- c("2°C" = gradiente_azul_a_rojo[1], 
                    "4°C" = gradiente_azul_a_rojo[2],
                    "6°C" = gradiente_azul_a_rojo[3], 
                    "8°C" = gradiente_azul_a_rojo[4],
                    "10°C" = gradiente_azul_a_rojo[5],
                    "12°C" = gradiente_azul_a_rojo[6])

```

Gráfico con predicciones y datos puntuales para cada año
```{r, echo=FALSE, fig.align='center', fig.asp=0.4, fig.width=24, fig.height=16}
knitr::opts_chunk$set(warning = FALSE, message = FALSE, echo = FALSE)

# Filtrar datos para el año 2018 y crear el gráfico
gg_temp_base_2018 <- ggplot(filter(df_63, year == "2018"), aes(x = date, y = Grados_Día_Acumulados, color = Umbral)) + 
  geom_line(size=1.2) + 
  labs(title = "2018",
       x = "",
       y = "Grados-Día Acumulados",
       color = "Temperatura Base") +
  theme_classic() +
  theme(text = element_text(size = 32, color = 'black'),
        axis.text = element_text(color = 'black'),
        legend.position = "none") +
  theme(axis.text.x = element_text(angle = 65, hjust = 1, color='black')) +
  scale_x_date(date_breaks = "1 month", labels = capitalize_months) + 
  scale_color_manual(values = colores_umbral) +
  geom_vline(data = filter(flowering_dates_if, year == 2018), aes(xintercept = as.numeric(date)), 
             color = "#FFFF11", linetype = "solid", size = 1) +
  geom_text(data = filter(flowering_dates_if, year == 2018), aes(x = date, y = max(df_63$Grados_Día_Acumulados, na.rm = TRUE), label = "Inicio de floración"), 
            color = "black", vjust = 1, hjust = 1, size=6) +
  geom_vline(data = filter(flowering_dates_pf, year == 2018), aes(xintercept = as.numeric(date)), 
             color = "#FF0011", linetype = "solid", size = 1) +
  geom_text(data = filter(flowering_dates_pf, year == 2018), aes(x = date, y = max(df_63$Grados_Día_Acumulados, na.rm = TRUE), label = "Plena floración"), 
            color = "black", vjust = 2.5, hjust = 1, size=6)+
  geom_hline(yintercept = 303.5667, color = "#FFFF11", linetype = "solid", size = 1)+
  geom_hline(yintercept = 380.2, color = "#FF0011", linetype = "solid", size = 1) #+
  # geom_text_repel(data = filter(flowering_dates_if, year == 2018), aes(x = date, y = 0, label = "Inicio de floración"), 
  #           color = "#FFFF11", size=6, nudge_y = 100) +
  # geom_text_repel(data = filter(flowering_dates_pf, year == 2018), aes(x = date, y = 0, label = "Plena floración"), 
  #           color = "#FF0011", size=6, nudge_y = 100)

# Filtrar datos para el año 2019 y crear el gráfico
gg_temp_base_2019 <- ggplot(filter(df_63, year == "2019"), aes(x = date, y = Grados_Día_Acumulados, color = Umbral)) + 
  geom_line(size=1.2) + 
  labs(title = "2019",
       x = "",
       y = "",
       color = "Temperatura Base") +
  theme_classic() +
  theme(text = element_text(size = 32, color = 'black'),
        axis.text = element_text(color = 'black'),
        legend.position = "none") +
  theme(axis.text.x = element_text(angle = 65, hjust = 1, color='black')) +
  scale_x_date(date_breaks = "1 month", labels = capitalize_months) + 
  scale_color_manual(values = colores_umbral) +
  geom_vline(data = filter(flowering_dates_if, year == 2019), aes(xintercept = as.numeric(date)), 
             color = "#FFFF11", linetype = "solid", size = 1) +
  # geom_text(data = filter(flowering_dates_if, year == 2019), aes(x = date, y = max(df_63$Grados_Día_Acumulados, na.rm = TRUE), label = "Inicio de floración"), 
  #           color = "#FFFF11", vjust = 1, size=6) +
  geom_vline(data = filter(flowering_dates_pf, year == 2019), aes(xintercept = as.numeric(date)), 
             color = "#FF0011", linetype = "solid", size = 1) +
  # geom_text(data = filter(flowering_dates_pf, year == 2019), aes(x = date, y = max(df_63$Grados_Día_Acumulados, na.rm = TRUE), label = "Plena floración"), 
  #           color = "#FF0011", vjust = 3, size=6)+
  geom_hline(yintercept = 303.5667, color = "#FFFF11", linetype = "solid", size = 1)+
  geom_hline(yintercept = 380.2, color = "#FF0011", linetype = "solid", size = 1)

# Filtrar datos para el año 2020 y crear el gráfico
gg_temp_base_2020 <- ggplot(filter(df_63, year == "2020"), aes(x = date, y = Grados_Día_Acumulados, color = Umbral)) + 
  geom_line(size=1.2) + 
  labs(title = "2020",
       x = "",
       y = "",
       color = "Temperatura Base") +
  theme_classic() +
  theme(text = element_text(size = 32, color = 'black'),
        axis.text = element_text(color = 'black'),
        legend.position = "none") +
  theme(axis.text.x = element_text(angle = 65, hjust = 1, color='black')) +
  scale_x_date(date_breaks = "1 month", labels = capitalize_months) + 
  scale_color_manual(values = colores_umbral) +
  geom_vline(data = filter(flowering_dates_if, year == 2020), aes(xintercept = as.numeric(date)), 
             color = "#FFFF11", linetype = "solid", size = 1) +
  # geom_text(data = filter(flowering_dates_if, year == 2020), aes(x = date, y = max(df_63$Grados_Día_Acumulados, na.rm = TRUE), label = "Inicio de floración"), 
  #           color = "#FFFF11", vjust = 1, size=6) +
  geom_vline(data = filter(flowering_dates_pf, year == 2020), aes(xintercept = as.numeric(date)), 
             color = "#FF0011", linetype = "solid", size = 1) +
  # geom_text(data = filter(flowering_dates_pf, year == 2020), aes(x = date, y = max(df_63$Grados_Día_Acumulados, na.rm = TRUE), label = "Plena floración"),
  #           color = "#FF0011", vjust = 3, size=6)
  geom_hline(yintercept = 303.5667, color = "#FFFF11", linetype = "solid", size = 1)+
  geom_hline(yintercept = 380.2, color = "#FF0011", linetype = "solid", size = 1)
  
library(stringr)
# Combinar los gráficos en una sola imagen con leyenda común
combined_plot <- ggarrange(gg_temp_base_2018, gg_temp_base_2019, gg_temp_base_2020,
                           ncol = 3, nrow = 1,
                           common.legend = TRUE, legend = "bottom")

# Mostrar el gráfico combinado
print(combined_plot)

```

Resultado:

* Inicio de floración (10%) con 303,5 grados-día acumulados y Temperatura base de 12°C a partir del 2 de agosto.

* Plena floración (%máx) con 380,2 grados-día acumulados y Temperatura base de 12°C a partir del 2 de agosto.

```{r, echo=FALSE, error=TRUE, fig.align='center', fig.asp=0.4, fig.width=16, fig.height=12}
knitr::opts_chunk$set(warning = FALSE, message = FALSE, echo = FALSE)

# Filtrar datos para el año 2018 y umbral de 12°C
gg_temp_base_2018 <- ggplot(filter(df_63, year == "2018" & Umbral == "12°C"), aes(x = date, y = Grados_Día_Acumulados, color = Umbral)) + 
  geom_line(size=1.2) + 
  labs(title = "2018",
       x = "",
       y = "Grados-Día Acumulados",
       color = "Temperatura Base") +
  theme_classic() +
  theme(text = element_text(size = 32, color = 'black'),
        axis.text = element_text(color = 'black'),
        legend.position = "none") +
  theme(axis.text.x = element_text(angle = 65, hjust = 1, color='black')) +
  scale_x_date(date_breaks = "1 month", labels = capitalize_months) + 
  scale_color_manual(values = colores_umbral["12°C"]) + # Asegúrate de usar el color para "12°C"
  geom_vline(data = filter(flowering_dates_if, year == 2018), aes(xintercept = as.numeric(date)), 
             color = "#FFFF11", linetype = "solid", size = 1) +
  geom_text(data = filter(flowering_dates_if, year == 2018), aes(x = date, y = 330, label = "Inicio de floración"), 
            color = "black", vjust = 1, hjust = 1, size=6) +
  geom_vline(data = filter(flowering_dates_pf, year == 2018), aes(xintercept = as.numeric(date)), 
             color = "#FF0011", linetype = "solid", size = 1) +
  geom_text(data = filter(flowering_dates_pf, year == 2018), aes(x = date, y = 430, label = "Plena floración"), 
            color = "black", vjust = 2.5, hjust = 1, size=6)+
  geom_hline(yintercept = 303.5667, color = "#FFFF11", linetype = "solid", size = 1)+
  geom_hline(yintercept = 380.2, color = "#FF0011", linetype = "solid", size = 1)

# Filtrar datos para el año 2019 y umbral de 12°C
gg_temp_base_2019 <- ggplot(filter(df_63, year == "2019" & Umbral == "12°C"), aes(x = date, y = Grados_Día_Acumulados, color = Umbral)) + 
  geom_line(size=1.2) + 
  labs(title = "2019",
       x = "",
       y = "",
       color = "Temperatura Base") +
  theme_classic() +
  theme(text = element_text(size = 32, color = 'black'),
        axis.text = element_text(color = 'black'),
        legend.position = "none") +
  theme(axis.text.x = element_text(angle = 65, hjust = 1, color='black')) +
  scale_x_date(date_breaks = "1 month", labels = capitalize_months) + 
  scale_color_manual(values = colores_umbral["12°C"]) + 
  geom_vline(data = filter(flowering_dates_if, year == 2019), aes(xintercept = as.numeric(date)), 
             color = "#FFFF11", linetype = "solid", size = 1) +
  geom_vline(data = filter(flowering_dates_pf, year == 2019), aes(xintercept = as.numeric(date)), 
             color = "#FF0011", linetype = "solid", size = 1) +
  geom_hline(yintercept = 303.5667, color = "#FFFF11", linetype = "solid", size = 1)+
  geom_hline(yintercept = 380.2, color = "#FF0011", linetype = "solid", size = 1)

# Filtrar datos para el año 2020 y umbral de 12°C
gg_temp_base_2020 <- ggplot(filter(df_63, year == "2020" & Umbral == "12°C"), aes(x = date, y = Grados_Día_Acumulados, color = Umbral)) + 
  geom_line(size=1.2) + 
  labs(title = "2020",
       x = "",
       y = "",
       color = "Temperatura Base") +
  theme_classic() +
  theme(text = element_text(size = 32, color = 'black'),
        axis.text = element_text(color = 'black'),
        legend.position = "none") +
  theme(axis.text.x = element_text(angle = 65, hjust = 1, color='black')) +
  scale_x_date(date_breaks = "1 month", labels = capitalize_months) + 
  scale_color_manual(values = colores_umbral["12°C"]) + 
  geom_vline(data = filter(flowering_dates_if, year == 2020), aes(xintercept = as.numeric(date)), 
             color = "#FFFF11", linetype = "solid", size = 1) +
  geom_vline(data = filter(flowering_dates_pf, year == 2020), aes(xintercept = as.numeric(date)), 
             color = "#FF0011", linetype = "solid", size = 1) +
  geom_hline(yintercept = 303.5667, color = "#FFFF11", linetype = "solid", size = 1)+
  geom_hline(yintercept = 380.2, color = "#FF0011", linetype = "solid", size = 1)

# Combinar los gráficos
combined_plot2 <- ggarrange(gg_temp_base_2018, gg_temp_base_2019, gg_temp_base_2020,
                           ncol = 3, nrow = 1,
                           common.legend = TRUE, legend = "bottom")

combined_plot2

```

```{r, echo=FALSE, error=TRUE, fig.align='center', fig.asp=0.4, fig.width=16, fig.height=12}
knitr::opts_chunk$set(warning = FALSE, message = FALSE, echo = FALSE)

# Crear la columna de mes-día
df_63$mes_dia <- format(df_63$date, "%m-%d")

# Seleccionar sólo las fechas de "Umbral" 12°C
df_12C <- df_63 %>% 
  dplyr::filter(Umbral == "12°C")

# Crear una base de datos unificada para graficar
df_grafico <- df_12C %>% 
   dplyr::mutate(fecha_normalizada = as.Date(mes_dia, format = "%m-%d")) %>% # Crear una columna normalizada
   dplyr::select(year, fecha_normalizada, Grados_Día_Acumulados) # Seleccionar columnas clave


palette <- c("#1F78B4","#B88DB4",  "#B2DF8A")

# gg_phen_years <- ggplot(df_grafico, aes(x = fecha_normalizada, y = Grados_Día_Acumulados, color = factor(year), group = year)) +
#   geom_line(size = 1.2) +
#   labs(
#     title = "Grados-Día Acumulados por Año (Tb 12°C a partir del 2 de agosto)",
#     x = "Fecha",
#     y = "°C-Día Acumulados",
#     color = "Año"
#   ) +
#   scale_x_date(date_labels = "%b-%d", date_breaks = "1 month") + # Formato mes-día en el eje X
#   scale_color_manual(values = palette)
#   theme_classic() +
#   theme(
#     text = element_text(size = 14),
#     axis.text.x = element_text(angle = 45, hjust = 1),
#     legend.position = "bottom"
#   )


```

```{r, echo=FALSE, error=TRUE, fig.align='center', fig.asp=0.4, fig.width=16, fig.height=12}
knitr::opts_chunk$set(warning = FALSE, message = FALSE, echo = FALSE)

# Serie 2013-2024

#Load library
library(readxl)
db_serie_mor <- read_excel("database.xlsx", sheet = "II_M_completa")

db_serie_mor<-db_serie_mor[,-c(2:4)]

db_serie_mor$Date<-as.POSIXct(db_serie_mor$Date,format="%Y-%m-%d")

```

```{r, echo=FALSE, error=TRUE, fig.align='center', fig.asp=0.4, fig.width=16, fig.height=12}
knitr::opts_chunk$set(warning = FALSE, message = FALSE, echo = FALSE)

library(dplyr)
# Filtrar las fechas en el rango 2 de agosto al 15 de noviembre
db_serie_mor_filtrada <- db_serie_mor %>%
  dplyr::filter(format(Date, "%m-%d") >= "08-02" & format(Date, "%m-%d") <= "11-15")

# Promediar la temperatura diaria ignorando el año
db_serie_promedio <- db_serie_mor_filtrada %>%
  dplyr::mutate(Mes_Dia = format(Date, "%m-%d")) %>% # Crear columna con mes y día
  dplyr::group_by(Mes_Dia) %>%                      # Agrupar por mes y día
  dplyr::summarise(Temperatura_Promedio = mean(Temperatura_Media, na.rm = TRUE)) %>% # Calcular promedio
  dplyr::arrange(Mes_Dia)                          # Ordenar por fecha

# Calcular GDA restando la Tb de 12°C y acumulando
db_serie <- db_serie_promedio %>%
  dplyr::mutate(
    GD = pmax(0, Temperatura_Promedio - 12),  # Restar Tb y asegurar valores no negativos
    GDA = cumsum(GD)                          # Calcular grados días acumulados
  )

```

```{r, echo=FALSE, error=TRUE, fig.align='center', fig.asp=0.4, fig.width=16, fig.height=12}
knitr::opts_chunk$set(warning = FALSE, message = FALSE, echo = FALSE)

db_serie <- db_serie %>%
  dplyr::mutate(
    # Convertir 'Mes_Dia' a fecha si es necesario
    fecha_normalizada = as.Date(Mes_Dia, format = "%m-%d") %>% 
      format("%m-%d") %>% 
      as.Date(format = "%m-%d", origin = "2013-08-02")
  ) %>%
  dplyr::mutate(year = "Típico")  # Añadir la etiqueta 'Típico'

```

Fechas de incio y plena floración
```{r, echo=FALSE, error=TRUE, fig.align='center', fig.asp=0.4, fig.width=16, fig.height=12}
knitr::opts_chunk$set(warning = FALSE, message = FALSE, echo = FALSE)

# Filtrar para obtener solo el año "Típico"
db_serie_promedio_tipico <- db_serie %>%
  dplyr::filter(year == "Típico")

# Buscar las fechas donde los grados-día acumulados alcanzan 303.5 y 380.2
fecha_inicio_floracion <- db_serie_promedio_tipico %>%
  dplyr::filter(GDA >= 303.5) %>%
  dplyr::slice(1) %>%
  dplyr::pull(Mes_Dia)

fecha_plena_floracion <- db_serie_promedio_tipico %>%
  dplyr::filter(GDA >= 380.2) %>%
  dplyr::slice(1) %>%
  dplyr::pull(Mes_Dia)

fecha_inicio_floracion <- as.Date("2025-11-04")  # Reemplaza con tu fecha de inicio de floración
fecha_plena_floracion <- as.Date("2025-11-13")   # Reemplaza con tu fecha de plena floración

# Ver las fechas de intersección
fecha_inicio_floracion
fecha_plena_floracion

```

```{r, echo=FALSE, error=TRUE, fig.align='center', fig.asp=0.4, fig.width=16, fig.height=12}
knitr::opts_chunk$set(warning = FALSE, message = FALSE, echo = FALSE)

db_4years <- db_serie_promedio_tipico[,-c(1:3)]
db_4years$Grados_Día_Acumulados <- db_4years$GDA
db_4years <- db_4years[,-c(1)]

```

```{r, echo=FALSE, error=TRUE, fig.align='center', fig.asp=0.4, fig.width=16, fig.height=12}
knitr::opts_chunk$set(warning = FALSE, message = FALSE, echo = FALSE)

df_grafico_completo <- df_grafico %>%
  dplyr::bind_rows(db_4years)

df_grafico_completo$year <- as.factor(df_grafico_completo$year)

```

Determinación de fechas de inicio y plena floración
```{r, echo=FALSE, error=TRUE, fig.align='center', fig.asp=0.4, fig.width=16, fig.height=12}
knitr::opts_chunk$set(warning = FALSE, message = FALSE, echo = FALSE)

library(ggplot2)

palette <- c("#1F78B4", "#B88DB4", "#B2DF8A", "black")

gg_phen_years_simple <- ggplot(df_grafico_completo, aes(x = fecha_normalizada, y = Grados_Día_Acumulados, color = factor(year), group = year)) +
  geom_line(size = 1.2) +
  scale_color_manual(values = palette) +
  theme_classic() +
  labs(y = "°C/Día Acumulados", x = "") +
  theme(legend.position = "bottom",
        text = element_text(size = 30, color = "black"),
        panel.grid.major.y = element_line(size = 0.05, color = 'black'),
        panel.grid.major.x = element_blank(),
        axis.text = element_text(color = 'black'),
        legend.title = element_blank()) +
  geom_hline(yintercept = c(100, 200, 300, 400, 500), color = "grey40") # Corrected: yintercept outside aes()

gg_phen_years <- gg_phen_years_simple +
  geom_vline(aes(xintercept = as.Date(fecha_inicio_floracion), linetype = "Inicio Floración"), color = "grey20", size = 1) +
  geom_vline(aes(xintercept = as.Date(fecha_plena_floracion), linetype = "Plena Floración"), color = "grey20", size = 1) +
  geom_hline(yintercept = c(303.5), linetype = "dotted", color = "grey20", size = 1) +
  geom_hline(yintercept = c(380.2), linetype ="dashed", color = "grey20", size = 1) +
  scale_linetype_manual(name = "Fenología", values = c("Inicio Floración" = "dotted", "Plena Floración" = "dashed")) +
  scale_x_date(
    breaks = seq(as.Date("2025-07-28"), as.Date("2025-11-16"), by = "9 days"),
    labels = format(seq(as.Date("2025-07-28"), as.Date("2025-11-16"), by = "9 days"), "%d-%m")
  )

gg_phen_years
# ggsave("gg_phen_years", plot = gg_phen_years, device = "tiff", width = 16, height = 8, units = "in", dpi = 300)

```

```{r, echo=FALSE, error=TRUE, fig.align='center', fig.asp=0.4, fig.width=16, fig.height=12}
knitr::opts_chunk$set(warning = FALSE, message = FALSE, echo = FALSE)


```


