---
title: "Predicción del incio y plena floración"
---

## Método del Coeficiente de Regresión

Cálculo de la temperatura base óptima utilizando el Método del Coeficiente de Regresión [*(Yang et al., 1995)*](https://doi.org/10.1016/0168-1923(94)02185-M)

### Ecuación para el Coeficiente de Regresión

El coeficiente de regresión \(b\) se calcula usando la fórmula:

\[
b = \frac{n \sum_{i=1}^{n} GDD_i T_i - \sum_{i=1}^{n} T_i \sum_{i=1}^{n} GDD_i}{n \sum_{i=1}^{n} T_i^2 - \left(\sum_{i=1}^{n} T_i\right)^2}
\]

Donde:

- \(GDD_i\) es el total de Grados-Día Acumulados para cada observación.
- \(T_i\) es la temperatura promedio para cada observación.
- \(n\) es el número total de observaciones.

### Ecuación para la Temperatura Base

La temperatura base (\(T_b\)) se calcula usando la ecuación:

\[
T_b = \frac{\sum_{i=1}^{n} T_i \sum_{i=1}^{n} d_i T_i - n \sum_{i=1}^{n} d_i T_i^2}{\sum_{i=1}^{n} d_i \sum_{i=1}^{n} T_i - n \sum_{i=1}^{n} d_i T_i}
\]

Donde:

- \(d_i\) es el número de días de cada observación.
- \(n\) es el número total de observaciones.


```{r, echo=FALSE, fig.align='center', fig.asp=0.4, fig.width=10, fig.height=8}
knitr::opts_chunk$set(warning = FALSE, message = FALSE, echo = FALSE)

#Load library
library(readxl)

#Create object "db_met_mor" which contains climate data
db_met_mor <- read_excel("database.xlsx", sheet = "II_M_inta")
#Delete unnecessary columns
db_met_mor<-db_met_mor[,-c(9:29)]

db_met_mor$year<-as.factor(db_met_mor$year)
db_met_mor$date<-as.POSIXct(db_met_mor$date,format="%m-%d-%Y")

db_met_mor$temp_abr<-as.numeric(db_met_mor$temp_abr)
# db_met_mor$month<-factor(db_met_mor$month, levels = c("Ene", "Feb", "Mar", "Abr", "May", "Jun", "Jul", "Ago", "Sep", "Oct", "Nov", "Dic"))

library(dplyr)
db_st_moreno <- db_met_mor %>%
  dplyr::filter(year %in% c(2018,2019,2020) & month %in% 8:11) 

db_st_moreno$tem_abr_max <- as.numeric(db_st_moreno$tem_abr_max)
db_st_moreno$temp_abr_min <- as.numeric(db_st_moreno$temp_abr_min)

db_st_moreno$temp_mean <- (db_st_moreno$tem_abr_max + db_st_moreno$temp_abr_min)/2

```

```{r, echo=FALSE, fig.align='center', fig.asp=0.4, fig.width=10, fig.height=8}
knitr::opts_chunk$set(warning = FALSE, message = FALSE, echo = FALSE)

# Crear columnas para los umbrales de temperatura
db_st_moreno <- db_st_moreno %>%
  mutate(
    DD_2C = ifelse(temp_mean > 2, temp_mean - 2, 0),
    DD_4C = ifelse(temp_mean > 4, temp_mean - 4, 0),
    DD_6C = ifelse(temp_mean > 6, temp_mean - 6, 0),
    DD_8C = ifelse(temp_mean > 8, temp_mean - 8, 0),
    DD_10C = ifelse(temp_mean > 10, temp_mean - 10, 0),
    DD_12C = ifelse(temp_mean > 12, temp_mean - 12, 0)
  )

```

```{r, echo=FALSE, fig.align='center', fig.asp=0.4, fig.width=10, fig.height=8}
knitr::opts_chunk$set(warning = FALSE, message = FALSE, echo = FALSE)
library(tidyr)
# Calcular la suma acumulativa de los grados-día
db_st_moreno <- db_st_moreno %>%
  group_by(year) %>%
  mutate(
    DD_2C_cum = cumsum(DD_2C),
    DD_4C_cum = cumsum(DD_4C),
    DD_6C_cum = cumsum(DD_6C),
    DD_8C_cum = cumsum(DD_8C),
    DD_10C_cum = cumsum(DD_10C),
    DD_12C_cum = cumsum(DD_12C)
  ) %>%
  ungroup()

# Reorganizar los datos para ggplot
db_st_moreno_long <- db_st_moreno %>%
  pivot_longer(cols = starts_with("DD_"),
               names_to = "Umbral",
               values_to = "Grados_Día_Acumulados") %>%
  mutate(Umbral = case_when(
    Umbral == "DD_2C_cum" ~ "2°C",
    Umbral == "DD_4C_cum" ~ "4°C",
    Umbral == "DD_6C_cum" ~ "6°C",
    Umbral == "DD_8C_cum" ~ "8°C",
    Umbral == "DD_10C_cum" ~ "10°C",
    Umbral == "DD_12C_cum" ~ "12°C",
  ))

# Quitar filas con NA en la columna 'Umbral'
db_st_moreno_long <- db_st_moreno_long %>%
  filter(!is.na(Umbral))

# Columna 'date' sea de tipo Date
db_st_moreno_long$date <- as.Date(db_st_moreno_long$date)
db_st_moreno_long$date_complete <- as.Date(db_st_moreno_long$date_complete)
```

```{r, echo=FALSE, error=TRUE, fig.align='center', fig.asp=0.4, fig.width=16, fig.height=12}
knitr::opts_chunk$set(warning = FALSE, message = FALSE, echo = FALSE)

library(ggplot2)
library(dplyr)
library(ggpubr)
library(ggrepel)

# Crear un dataframe para la leyenda de anotaciones
annotate_legend <- data.frame(
  label = c("Inicio de floración", "Plena floración"),
  color = c("#FFDF00", "#59EF8C")
)

# Crear el dataframe para las fechas de "Inicio de Floración"
flowering_dates_pf <- data.frame(
  year = c(2018, 2019, 2020),
  date = as.Date(c("2018-11-06", "2019-11-15", "2020-11-11")),
  event = "Inicio de floración"
)

# Crear el dataframe para las fechas de "Plena Floración"
flowering_dates_if <- data.frame(
  year = c(2018, 2019, 2020),
  date = as.Date(c("2018-10-23", "2019-11-05", "2020-11-04")),
  event = "Plena floración"
)

# Asegúrate de que la columna 'date' en los dataframes sea de tipo Date
flowering_dates_if$date <- as.Date(flowering_dates_if$date)
flowering_dates_pf$date <- as.Date(flowering_dates_pf$date)


library(dplyr)
library(ggplot2)
library(stringr)

# Función para ajustar modelos de regresión y calcular R² y RMSE
fit_models <- function(data, event_dates, base_temps) {
  results <- data.frame(BaseTemp = numeric(), R2 = numeric(), RMSE = numeric())
  
  for (base in base_temps) {
    # Filtrar los datos para el umbral actual
    gdd_data <- data %>% dplyr::filter(Umbral_num == base)
    
    # Extraer las fechas y los GDD para el modelo
    model_data <- gdd_data %>% 
      dplyr::filter(date %in% event_dates) %>%
      dplyr::select(date, Grados_Día_Acumulados)
    
    # Ajustar el modelo de regresión lineal
    model <- lm(Grados_Día_Acumulados ~ date, data = model_data)
    
    # Calcular R² y RMSE
    r2 <- summary(model)$r.squared
    rmse <- sqrt(mean(model$residuals^2))
    
    results <- rbind(results, data.frame(BaseTemp = base, R2 = r2, RMSE = rmse))
  }
  
  return(results)
}

# Convertir Umbral a numérico
db_st_moreno_long <- db_st_moreno_long %>%
  dplyr::mutate(Umbral_num = as.numeric(gsub("°C", "", Umbral)))

# Definir los umbrales (temperaturas base) únicos
base_temps <- unique(db_st_moreno_long$Umbral_num)

# Ajustar modelos de regresión para los eventos fenológicos (Inicio de floración)
results_if <- fit_models(db_st_moreno_long, flowering_dates_if$date, base_temps)

# Ajustar modelos de regresión para los eventos fenológicos (Plena floración)
results_pf <- fit_models(db_st_moreno_long, flowering_dates_pf$date, base_temps)

# Mostrar resultados
print(results_if)
print(results_pf)


```
Temperatura base óptima para inicio de floración
```{r, echo=FALSE, error=TRUE, fig.align='center', fig.asp=0.4, fig.width=16, fig.height=12}
knitr::opts_chunk$set(warning = FALSE, message = FALSE, echo = FALSE)

# Seleccionar la temperatura base óptima para Inicio de floración
optimal_base_temp_if <- results_if[which.max(results_if$R2), "BaseTemp"]
print(optimal_base_temp_if)

# Visualizar los resultados para Inicio de floración
# ggplot(results_if, aes(x = BaseTemp)) +
#   geom_line(aes(y = R2), color = "blue") +
#   # geom_line(aes(y = RMSE), color = "red") +
#   labs(title = "Temperatura Base Óptima para Inicio de Floración",
#        x = "Temperatura Base (°C)",
#        y = "Valor de Ajuste (R2 en azul, RMSE en rojo)") +
#   theme_minimal()

```

Temperatura base óptima para plena floración
```{r, echo=FALSE, error=TRUE, fig.align='center', fig.asp=0.4, fig.width=16, fig.height=12}
knitr::opts_chunk$set(warning = FALSE, message = FALSE, echo = FALSE)

# Seleccionar la temperatura base óptima para Plena floración
optimal_base_temp_pf <- results_pf[which.max(results_pf$R2), "BaseTemp"]
print(optimal_base_temp_pf)

# Visualizar los resultados para Plena floración
# ggplot(results_pf, aes(x = BaseTemp)) +
#   geom_line(aes(y = R2), color = "blue") +
#   # geom_line(aes(y = RMSE), color = "red") +
#   labs(title = "Temperatura Base Óptima para Plena Floración",
#        x = "Temperatura Base (°C)",
#        y = "Valor de Ajuste (R2 en azul, RMSE en rojo)") +
#   theme_minimal()


```

```{r, echo=FALSE, error=TRUE, fig.align='center', fig.asp=0.4, fig.width=16, fig.height=12}
knitr::opts_chunk$set(warning = FALSE, message = FALSE, echo = FALSE)

library(ggplot2)
library(dplyr)
library(ggpubr)
library(ggrepel)

# Crear un dataframe para la leyenda de anotaciones
annotate_legend <- data.frame(
  label = c("Inicio de floración", "Plena floración"),
  color = c("#FFDF00", "#59EF8C")
)

# Crear el dataframe para las fechas de "Inicio de Floración"
flowering_dates_pf <- data.frame(
  year = c(2018, 2019, 2020),
  date = as.Date(c("2018-11-06", "2019-11-15", "2020-11-11")),
  event = "Inicio de floración"
)

# Crear el dataframe para las fechas de "Plena Floración"
flowering_dates_if <- data.frame(
  year = c(2018, 2019, 2020),
  date = as.Date(c("2018-10-23", "2019-11-05", "2020-11-04")),
  event = "Plena floración"
)

# Asegúrate de que la columna 'date' en los dataframes sea de tipo Date
flowering_dates_if$date <- as.Date(flowering_dates_if$date)
flowering_dates_pf$date <- as.Date(flowering_dates_pf$date)

# Función para convertir las etiquetas del eje X a título capitalizado
capitalize_months <- function(x) {
  str_to_title(strftime(x, "%b"))
}

# Crear una paleta de colores con gradiente del azul al rojo
gradiente_azul_a_rojo <- colorRampPalette(c("blue", "red"))(6)

# Asignar nombres a los colores
colores_umbral <- c("2°C" = gradiente_azul_a_rojo[1], 
                    "4°C" = gradiente_azul_a_rojo[2],
                    "6°C" = gradiente_azul_a_rojo[3], 
                    "8°C" = gradiente_azul_a_rojo[4],
                    "10°C" = gradiente_azul_a_rojo[5],
                    "12°C" = gradiente_azul_a_rojo[6])

```

Gráfico con predicciones y datos puntuales para cada año
```{r, echo=FALSE, fig.align='center', fig.asp=0.4, fig.width=24, fig.height=16}
knitr::opts_chunk$set(warning = FALSE, message = FALSE, echo = FALSE)

# Filtrar datos para el año 2018 y crear el gráfico
gg_temp_base_2018 <- ggplot(filter(db_st_moreno_long, year == "2018"), aes(x = date, y = Grados_Día_Acumulados, color = Umbral)) + 
  geom_line(size=1.2) + 
  labs(title = "2018",
       x = "",
       y = "Grados-Día Acumulados",
       color = "Temperatura Base") +
  theme_classic() +
  theme(text = element_text(size = 32, color = 'black'),
        axis.text = element_text(color = 'black'),
        legend.position = "none") +
  theme(axis.text.x = element_text(angle = 65, hjust = 1, color='black')) +
  scale_x_date(date_breaks = "1 month", labels = capitalize_months) + 
  scale_color_manual(values = colores_umbral) +
  geom_vline(data = filter(flowering_dates_if, year == 2018), aes(xintercept = as.numeric(date)), 
             color = "#FFDF00", linetype = "solid", size = 1) +
  geom_text(data = filter(flowering_dates_if, year == 2018), aes(x = date, y = max(db_st_moreno_long$Grados_Día_Acumulados, na.rm = TRUE), label = "Inicio de floración"), 
            color = "#FFDF00", vjust = 1, hjust = 1, size=6) +
  geom_vline(data = filter(flowering_dates_pf, year == 2018), aes(xintercept = as.numeric(date)), 
             color = "#59EF8C", linetype = "solid", size = 1) +
  geom_text(data = filter(flowering_dates_pf, year == 2018), aes(x = date, y = max(db_st_moreno_long$Grados_Día_Acumulados, na.rm = TRUE), label = "Plena floración"), 
            color = "#59EF8C", vjust = 2.5, hjust = 1, size=6)+
  geom_hline(yintercept = 789.40, color = "#FFDF00", linetype = "solid", size = 1)+
  geom_hline(yintercept = 1341.36, color = "#59EF8C", linetype = "solid", size = 1) #+
  # geom_text_repel(data = filter(flowering_dates_if, year == 2018), aes(x = date, y = 0, label = "Inicio de floración"), 
  #           color = "#FFDF00", size=6, nudge_y = 100) +
  # geom_text_repel(data = filter(flowering_dates_pf, year == 2018), aes(x = date, y = 0, label = "Plena floración"), 
  #           color = "#59EF8C", size=6, nudge_y = 100)

# Filtrar datos para el año 2019 y crear el gráfico
gg_temp_base_2019 <- ggplot(filter(db_st_moreno_long, year == "2019"), aes(x = date, y = Grados_Día_Acumulados, color = Umbral)) + 
  geom_line(size=1.2) + 
  labs(title = "2019",
       x = "",
       y = "",
       color = "Temperatura Base") +
  theme_classic() +
  theme(text = element_text(size = 32, color = 'black'),
        axis.text = element_text(color = 'black'),
        legend.position = "none") +
  theme(axis.text.x = element_text(angle = 65, hjust = 1, color='black')) +
  scale_x_date(date_breaks = "1 month", labels = capitalize_months) + 
  scale_color_manual(values = colores_umbral) +
  geom_vline(data = filter(flowering_dates_if, year == 2019), aes(xintercept = as.numeric(date)), 
             color = "#FFDF00", linetype = "solid", size = 1) +
  # geom_text(data = filter(flowering_dates_if, year == 2019), aes(x = date, y = max(db_st_moreno_long$Grados_Día_Acumulados, na.rm = TRUE), label = "Inicio de floración"), 
  #           color = "#FFDF00", vjust = 1, size=6) +
  geom_vline(data = filter(flowering_dates_pf, year == 2019), aes(xintercept = as.numeric(date)), 
             color = "#59EF8C", linetype = "solid", size = 1) +
  # geom_text(data = filter(flowering_dates_pf, year == 2019), aes(x = date, y = max(db_st_moreno_long$Grados_Día_Acumulados, na.rm = TRUE), label = "Plena floración"), 
  #           color = "#59EF8C", vjust = 3, size=6)+
  geom_hline(yintercept = 789.40, color = "#FFDF00", linetype = "solid", size = 1)+
  geom_hline(yintercept = 1341.36, color = "#59EF8C", linetype = "solid", size = 1)

# Filtrar datos para el año 2020 y crear el gráfico
gg_temp_base_2020 <- ggplot(filter(db_st_moreno_long, year == "2020"), aes(x = date, y = Grados_Día_Acumulados, color = Umbral)) + 
  geom_line(size=1.2) + 
  labs(title = "2020",
       x = "",
       y = "",
       color = "Temperatura Base") +
  theme_classic() +
  theme(text = element_text(size = 32, color = 'black'),
        axis.text = element_text(color = 'black'),
        legend.position = "none") +
  theme(axis.text.x = element_text(angle = 65, hjust = 1, color='black')) +
  scale_x_date(date_breaks = "1 month", labels = capitalize_months) + 
  scale_color_manual(values = colores_umbral) +
  geom_vline(data = filter(flowering_dates_if, year == 2020), aes(xintercept = as.numeric(date)), 
             color = "#FFDF00", linetype = "solid", size = 1) +
  # geom_text(data = filter(flowering_dates_if, year == 2020), aes(x = date, y = max(db_st_moreno_long$Grados_Día_Acumulados, na.rm = TRUE), label = "Inicio de floración"), 
  #           color = "#FFDF00", vjust = 1, size=6) +
  geom_vline(data = filter(flowering_dates_pf, year == 2020), aes(xintercept = as.numeric(date)), 
             color = "#59EF8C", linetype = "solid", size = 1) +
  # geom_text(data = filter(flowering_dates_pf, year == 2020), aes(x = date, y = max(db_st_moreno_long$Grados_Día_Acumulados, na.rm = TRUE), label = "Plena floración"),
  #           color = "#59EF8C", vjust = 3, size=6)
  geom_hline(yintercept = 789.40, color = "#FFDF00", linetype = "solid", size = 1)+
  geom_hline(yintercept = 1341.36, color = "#59EF8C", linetype = "solid", size = 1)
  

# Combinar los gráficos en una sola imagen con leyenda común
combined_plot <- ggarrange(gg_temp_base_2018, gg_temp_base_2019, gg_temp_base_2020,
                           ncol = 3, nrow = 1,
                           common.legend = TRUE, legend = "bottom")

# Mostrar el gráfico combinado
print(combined_plot)

```

* Inicio de floración (10%) con 789.40 grados-día acumulados y Temperatura base de 6°C a partir del 1 de agosto

* Plena floración (%máx) con 1341.36 grados-día acumulados y Temperatura base de 2°C a partir del 1 de agosto

```{r, echo=FALSE, error=TRUE, fig.align='center', fig.asp=0.4, fig.width=16, fig.height=12}
knitr::opts_chunk$set(warning = FALSE, message = FALSE, echo = FALSE)



```

```{r, echo=FALSE, error=TRUE, fig.align='center', fig.asp=0.4, fig.width=16, fig.height=12}
knitr::opts_chunk$set(warning = FALSE, message = FALSE, echo = FALSE)



```
