---
title: "Maturity"
output:
 html_document:
   toc: true
   toc_depth: 5
   toc_float:
     collapsed: false
     smooth_scroll: true
---

## Tablas resumen

### Variables Físicas
```{r,fig.align='center',echo=FALSE, error=TRUE}
#setwd("C:/Users/um/Documents/ipovilonis/Doc/6 - Producción/web/ipovilonis.github.io")
library(png)
library(grid)
img <- readPNG("mad_fis.png")
grid.raster(img)
```

### Color
```{r,fig.align='center',echo=FALSE, error=TRUE}
#setwd("C:/Users/um/Documents/ipovilonis/Doc/6 - Producción/web/ipovilonis.github.io")
library(png)
library(grid)
img <- readPNG("mad_color.png")
grid.raster(img)
```

### Fenoles cuantificados por HPLC
```{r,fig.align='center',echo=FALSE, error=TRUE}
#setwd("C:/Users/um/Documents/ipovilonis/Doc/6 - Producción/web/ipovilonis.github.io")
library(png)
library(grid)
img <- readPNG("mad_fen_hplc.png")
grid.raster(img)
```

### Ácidos
```{r,fig.align='center',echo=FALSE, error=TRUE}
#setwd("C:/Users/um/Documents/ipovilonis/Doc/6 - Producción/web/ipovilonis.github.io")
library(png)
library(grid)
img <- readPNG("acidos.png")
grid.raster(img)
```

### Carbohidratos
```{r,fig.align='center',echo=FALSE, error=TRUE}
#setwd("C:/Users/um/Documents/ipovilonis/Doc/6 - Producción/web/ipovilonis.github.io")
library(png)
library(grid)
img <- readPNG("azucares.png")
grid.raster(img)
```

### Fibras dietarias
```{r,fig.align='center',echo=FALSE, error=TRUE}

library(png)
library(grid)
img <- readPNG("fibras.png")
grid.raster(img)
```

### Cationes
```{r,fig.align='center',echo=FALSE, error=TRUE}
#setwd("C:/Users/um/Documents/ipovilonis/Doc/6 - Producción/web/ipovilonis.github.io")
library(png)
library(grid)
img <- readPNG("cationes.png")
grid.raster(img)
```

Nota: *Se ajustaron modelos lineales mixtos (estimaciones por máxima verosimilitud restringida REML) para predecir las concentraciones (CON) de ácidos y sacáridos en función del estado de madurez (MAD). Las repeticiones (REP) fueron incluidas como efectos aleatorios.*
