---
title: "Cations"
output:
 html_document:
   toc: true
   toc_depth: 5
   toc_float:
     collapsed: false
     smooth_scroll: true
---


## Cationes en peso fresco

Aproximadamente 1 gr de cada  muestra fue calcinado en mufla a 500 ºC por 5 horas.
La ceniza fue levantada con 5 mL de HCl 20 %, completado a volumen (50mL) con agua destilada. Filtrada y  cuantificada por espectrometría de Absorción Atómica  en un equipo Perkin Elmer  AAAnalyst 200.

Se ajustaron modelos lineales (estimaciones por mínimos cuarados ordinarios OLS) para predecir las concentraciones (CON) de cationes minerales en función del estado de madurez (MAD).
```{r, echo=FALSE, error=TRUE, include=FALSE}
knitr::opts_chunk$set(warning = FALSE, message = FALSE, echo = FALSE)
#setwd("C:/Users/um/Documents/ipovilonis/Doc/6 - Producción/web/ipovilonis.github.io")
data<-read.delim("cationes.txt")
data$MAD<-as.factor(data$MAD)
data$CAR<-as.factor(data$CAR)
data$MAD<-factor(data$MAD,levels=c("I", "MM", "M", "SM"))
data[is.na(data)] <-  0
mg<-data[1:12,]
k<-data[13:24,]
mn<-data[25:36,]
```

### Tablas descriptivas

#### Mg
```{r, echo=FALSE, error=TRUE, fig.align='center', fig.asp=0.4, fig.width=10, fig.height=8}
knitr::opts_chunk$set(warning = FALSE, message = FALSE, echo = FALSE)

library(Rmisc)
estadcatmg <- summarySE(mg, measurevar="CONF", groupvars=c("MAD"))
estadcatmg

```

#### K
```{r, echo=FALSE, error=TRUE, fig.align='center', fig.asp=0.4, fig.width=10, fig.height=8}
knitr::opts_chunk$set(warning = FALSE, message = FALSE, echo = FALSE)

estadcatk <- summarySE(k, measurevar="CONF", groupvars=c("MAD"))
estadcatk

```

#### Mn
```{r, echo=FALSE, error=TRUE, fig.align='center', fig.asp=0.4, fig.width=10, fig.height=8}
knitr::opts_chunk$set(warning = FALSE, message = FALSE, echo = FALSE)

estadcatmn <- summarySE(mn, measurevar="CONF", groupvars=c("MAD"))
estadcatmn

```

#### Concentración de cationes totales a distintos estados de madurez.
```{r, echo=FALSE, error=TRUE, fig.align='center', fig.asp=0.4, fig.width=10, fig.height=8}
knitr::opts_chunk$set(warning = FALSE, message = FALSE, echo = FALSE)

gCT<-ggplot2::ggplot(dataCT, aes(x=MAD, y=TOTALF, fill=MAD)) +
  geom_boxplot(width = 0.50)+
  scale_fill_manual(values=c("palegreen4","green2","orange","burlywood2"))+
  labs(y="Totales (mg/g fruta fresca)", x="Madurez")+
  # facet_grid(CAR~.)+
  theme_classic()+
  theme(panel.grid.major.y = element_line(size=0.05, color='black'))+
  theme(panel.grid.major.x = element_blank())+
  theme(text = element_text(size=20, color='black'))+
  theme(axis.text = element_text(color='black'))+
  theme(legend.title=element_blank())+
  theme(legend.position = "none")+
  theme(legend.position = "none")
gCT

```

#### Modelo y supuestos
```{r, echo=FALSE, error=TRUE, fig.align='center', fig.asp=0.4, fig.width=10, fig.height=8}
knitr::opts_chunk$set(warning = FALSE, message = FALSE, echo = FALSE)

library(nlme)
ctrl <- lmeControl(opt='optim');
mCT1 <- lme(TOTALF~ MAD, random = ~ 1|REP,
             control = ctrl, data = dataCT)

mCT1

CT_ajuste <- as.data.frame(cbind(
  "residuos" = residuals(mCT1),
  "predichos" = predict(mCT1)))

CT_ajuste$CT <- dataCT$TOTALF

library(ggplot2)
HVCT<-ggplot(CT_ajuste) +
  aes(predichos, residuos) +
  geom_hline(yintercept = 0, colour="white", size=2) +
  geom_point(colour="white")+
  theme_classic()+
  labs(y="Residuals", x="Predicted values")+
  theme(legend.position = "bottom", legend.background = element_rect(fill = "gray12"))+
  theme(panel.grid.major.y = element_line(size=0.05, color='white'))+
  theme(panel.grid.major.x = element_blank())+
  theme(text = element_text(size=10, color='white'))+
  theme(axis.text = element_text(color='white'))+
  theme(plot.background = element_rect(fill = "gray12"))+
  theme(panel.background = element_rect(fill = "gray12", color = "white"))
HVCT

QQCT<-ggplot(CT_ajuste) +
  aes(sample = residuos) +
  geom_qq(shape = 1, colour="white") +
  geom_qq_line(colour="white")+
  theme_classic()+
  labs(y="Sample Quantiles", x="Theoretical Quantiles")+
  theme(legend.position = "bottom", legend.background = element_rect(fill = "gray12"))+
  theme(panel.grid.major.y = element_line(size=0.05, color='white'))+
  theme(panel.grid.major.x = element_blank())+
  theme(text = element_text(size=10, color='white'))+
  theme(axis.text = element_text(color='white'))+
  theme(plot.background = element_rect(fill = "gray12"))+
  theme(panel.background = element_rect(fill = "gray12", color = "white"))
QQCT

e<-resid(mCT1) # residuos de pearson
# pre<-predict(mCT1) #predichos
# alfai<-ranef(mCT1)$REP$'(Intercept)'
shapiro.test(e)

```

#### Anova
```{r, echo=FALSE, error=TRUE, fig.align='center', fig.asp=0.4, fig.width=10, fig.height=8}
knitr::opts_chunk$set(warning = FALSE, message = FALSE, echo = FALSE)

anova(mCT1)

```

#### Conclusiones

No hay diferencias significativas.

### Magnesio

#### Concentración de magnesio a distintos estados de madurez.

```{r, echo=FALSE, error=TRUE, fig.align='center', fig.asp=0.4, fig.width=10, fig.height=8}
knitr::opts_chunk$set(warning = FALSE, message = FALSE, echo = FALSE)

library(ggplot2)
gmg<-ggplot(mg, aes(x=MAD, y=CONF, fill=MAD))+
  geom_boxplot()+
  scale_fill_manual(values=c("palegreen4","green2","orange","burlywood2"))+
  labs(y="Concentración de Mg (mg/g) de peso fresco de fruto", x="Madurez")+
  theme_classic()+
  theme(panel.grid.major.y = element_line(size=0.05, color='black'))+
  theme(panel.grid.major.x = element_blank())+
  theme(text = element_text(size=20, color='black'))+
  theme(axis.text = element_text(color='black'))+
  theme(legend.title=element_blank())+
  theme(legend.position = "none")+
  geom_hline(yintercept = 0)+
  geom_point(aes(x=3, y=0.1115), colour="red", size=2, shape=18) + #Rozycki 1997
  annotate("text", x = c(3), y = c(0.139), label = c("Rozycki et al., 1997"))+
  geom_point(aes(x=3, y=0.11), colour="green", size=2, shape=8) + #Kinupp
  annotate("text", x = c(3), y = c(0.109), label = c("Kinupp-Barros, 2008"))+
  scale_fill_manual(values=c("palegreen4","green2","orange","burlywood2"))
gmg

```
* Kinupp-Barros, 2008. https://www.scielo.br/j/cta/a/YVFJFF7hsmZKq9BQFcQ5Yyy/?lang=pt&format=pdf
* Rozycki *et al*., 1997. https://pesquisa.bvsalud.org/portal/resource/pt/lil-228290

#### Modelo y supuestos
```{r, echo=FALSE, error=TRUE, fig.align='center', fig.asp=0.4, fig.width=10, fig.height=8}
knitr::opts_chunk$set(warning = FALSE, message = FALSE, echo = FALSE)
library(lme4)
ctrl <- lmeControl(opt='optim');
mmg2<-lme(CONF~MAD, random = ~ 1|REP,
           control = ctrl, data = mg)
mmg2

mg_ajuste <- as.data.frame(cbind(
  "residuos" = residuals(mmg2),
  "predichos" = predict(mmg2)))

mg_ajuste$CONS <- mg$CONS

library(ggplot2)
HVmg<-ggplot(mg_ajuste) +
  aes(predichos, residuos) +
  geom_hline(yintercept = 0, colour="white", size=2) +
  geom_point(colour="white")+
  theme_classic()+
  labs(y="Residuals", x="Predicted values")+
  theme(legend.position = "bottom", legend.background = element_rect(fill = "gray12"))+
  theme(panel.grid.major.y = element_line(size=0.05, color='white'))+
  theme(panel.grid.major.x = element_blank())+
  theme(text = element_text(size=10, color='white'))+
  theme(axis.text = element_text(color='white'))+
  theme(plot.background = element_rect(fill = "gray12"))+
  theme(panel.background = element_rect(fill = "gray12", color = "white"))
HVmg

QQmg<-ggplot(mg_ajuste) +
  aes(sample = residuos) +
  geom_qq(shape = 1, colour="white") +
  geom_qq_line(colour="white")+
  theme_classic()+
  labs(y="Sample Quantiles", x="Theoretical Quantiles")+
  theme(legend.position = "bottom", legend.background = element_rect(fill = "gray12"))+
  theme(panel.grid.major.y = element_line(size=0.05, color='white'))+
  theme(panel.grid.major.x = element_blank())+
  theme(text = element_text(size=10, color='white'))+
  theme(axis.text = element_text(color='white'))+
  theme(plot.background = element_rect(fill = "gray12"))+
  theme(panel.background = element_rect(fill = "gray12", color = "white"))
QQmg

e<-resid(mmg2) # residuos de pearson
pre<-predict(mmg2) #predichos
alfai<-ranef(mmg2)$REP$'(Intercept)'
shapiro.test(e)

```

#### Anova
```{r, echo=FALSE, error=TRUE, fig.align='center', fig.asp=0.4, fig.width=10, fig.height=8}
knitr::opts_chunk$set(warning = FALSE, message = FALSE, echo = FALSE)
anova(mmg2)
```

#### Conclusiones

No se encontraron diferencias significativas.

### Potasio

#### Concentración de potasio a distintos estados de madurez.

```{r, echo=FALSE, error=TRUE, fig.align='center', fig.asp=0.4, fig.width=10, fig.height=8}
knitr::opts_chunk$set(warning = FALSE, message = FALSE, echo = FALSE)

gk<-ggplot(k, aes(x=MAD, y=CONF, fill=MAD))+
  geom_boxplot()+
  scale_fill_manual(values=c("palegreen4","green2","orange","burlywood2"))+
  labs(y="Concentración de K (mg/g) de peso fresco de fruto", x="Madurez")+
  theme_classic()+
  theme(panel.grid.major.y = element_line(size=0.05, color='black'))+
  theme(panel.grid.major.x = element_blank())+
  theme(text = element_text(size=20, color='black'))+
  theme(axis.text = element_text(color='black'))+
  theme(legend.title=element_blank())+
  theme(legend.position = "none")+
  geom_hline(yintercept = 0)+
  geom_point(aes(x=3, y=0.97), colour="blue4", size=5, shape=18)+
  geom_point(aes(x=3, y=0.9485), colour="red", size=2, shape=18)+ #Rozycki
  annotate("text", x = c(3.5, 3), y = c(1.2, 1.1), label = c("Rozycki et al.,1997", "UNLu"))
gk

```

*UNLu: http://www.argenfoods.unlu.edu.ar/Tablas/Grupo/Frutas.pdf

#### Modelo y supuestos
```{r, echo=FALSE, error=TRUE, fig.align='center', fig.asp=0.4, fig.width=10, fig.height=8}
knitr::opts_chunk$set(warning = FALSE, message = FALSE, echo = FALSE)
library(lme4)
ctrl <- lmeControl(opt='optim');
mk2<-lme(CONF~MAD, random = ~ 1|REP,
           control = ctrl, data = k)
mk2

k_ajuste <- as.data.frame(cbind(
  "residuos" = residuals(mk2),
  "predichos" = predict(mk2)))

k_ajuste$CONS <- k$CONS

library(ggplot2)
HVk<-ggplot(k_ajuste) +
  aes(predichos, residuos) +
  geom_hline(yintercept = 0, colour="white", size=2) +
  geom_point(colour="white")+
  theme_classic()+
  labs(y="Residuals", x="Predicted values")+
  theme(legend.position = "bottom", legend.background = element_rect(fill = "gray12"))+
  theme(panel.grid.major.y = element_line(size=0.05, color='white'))+
  theme(panel.grid.major.x = element_blank())+
  theme(text = element_text(size=10, color='white'))+
  theme(axis.text = element_text(color='white'))+
  theme(plot.background = element_rect(fill = "gray12"))+
  theme(panel.background = element_rect(fill = "gray12", color = "white"))
HVk

QQk<-ggplot(k_ajuste) +
  aes(sample = residuos) +
  geom_qq(shape = 1, colour="white") +
  geom_qq_line(colour="white")+
  theme_classic()+
  labs(y="Sample Quantiles", x="Theoretical Quantiles")+
  theme(legend.position = "bottom", legend.background = element_rect(fill = "gray12"))+
  theme(panel.grid.major.y = element_line(size=0.05, color='white'))+
  theme(panel.grid.major.x = element_blank())+
  theme(text = element_text(size=10, color='white'))+
  theme(axis.text = element_text(color='white'))+
  theme(plot.background = element_rect(fill = "gray12"))+
  theme(panel.background = element_rect(fill = "gray12", color = "white"))
QQk

e<-resid(mk2) # residuos de pearson
pre<-predict(mk2) #predichos
alfai<-ranef(mk2)$REP$'(Intercept)'
shapiro.test(e)

```

#### Anova
```{r, echo=FALSE, error=TRUE, fig.align='center', fig.asp=0.4, fig.width=10, fig.height=8}
knitr::opts_chunk$set(warning = FALSE, message = FALSE, echo = FALSE)

anova(mk2)

```

#### Conclusiones

No hay diferencias significativas en la concentración de potasio a diferentes estados de madurez.

### Manganeso

#### Concentración de manganeso a distintos estados de madurez.

```{r, echo=FALSE, error=TRUE, fig.align='center', fig.asp=0.4, fig.width=10, fig.height=8}
knitr::opts_chunk$set(warning = FALSE, message = FALSE, echo = FALSE)


gmn<-ggplot(mn, aes(x=MAD, y=CONF, fill=MAD))+
  geom_hline(yintercept=0, col="darkgray")+
  geom_boxplot()+
  geom_point()+
  scale_fill_manual(values=c("palegreen4","green2","orange","burlywood2"))+
  labs(y="Concentración de Mn (mn/g) de peso fresco de fruto", x="Madurez")+
  theme_classic()+
  theme(panel.grid.major.y = element_line(size=0.05, color='black'))+
  theme(panel.grid.major.x = element_blank())+
  theme(text = element_text(size=20, color='black'))+
  theme(axis.text = element_text(color='black'))+
  theme(legend.title=element_blank())+
  theme(legend.position = "none")+
  ggtitle("")+
  geom_hline(yintercept = 0)
gmn

```

#### Modelo y supuestos

```{r, echo=FALSE, error=TRUE, fig.align='center', fig.asp=0.4, fig.width=10, fig.height=8}
knitr::opts_chunk$set(warning = FALSE, message = FALSE, echo = FALSE)
library(lme4)
ctrl <- lmeControl(opt='optim');
mmn2<-lme(CONF~MAD, random = ~ 1|REP, # Revisar REP !!!!!
           control = ctrl, data = mn)
mmn2

mn_ajuste <- as.data.frame(cbind(
  "residuos" = residuals(mmn2),
  "predichos" = predict(mmn2)))

mn_ajuste$CONF <- mn$CONF

library(ggplot2)
HVmn<-ggplot(mn_ajuste) +
  aes(predichos, residuos) +
  geom_hline(yintercept = 0, colour="white", size=2) +
  geom_point(colour="white")+
  theme_classic()+
  labs(y="Residuals", x="Predicted values")+
  theme(legend.position = "bottom", legend.background = element_rect(fill = "gray12"))+
  theme(panel.grid.major.y = element_line(size=0.05, color='white'))+
  theme(panel.grid.major.x = element_blank())+
  theme(text = element_text(size=10, color='white'))+
  theme(axis.text = element_text(color='white'))+
  theme(plot.background = element_rect(fill = "gray12"))+
  theme(panel.background = element_rect(fill = "gray12", color = "white"))
HVmn

QQmn<-ggplot(mn_ajuste) +
  aes(sample = residuos) +
  geom_qq(shape = 1, colour="white") +
  geom_qq_line(colour="white")+
  theme_classic()+
  labs(y="Sample Quantiles", x="Theoretical Quantiles")+
  theme(legend.position = "bottom", legend.background = element_rect(fill = "gray12"))+
  theme(panel.grid.major.y = element_line(size=0.05, color='white'))+
  theme(panel.grid.major.x = element_blank())+
  theme(text = element_text(size=10, color='white'))+
  theme(axis.text = element_text(color='white'))+
  theme(plot.background = element_rect(fill = "gray12"))+
  theme(panel.background = element_rect(fill = "gray12", color = "white"))
QQmn

e<-resid(mmn2) # residuos de pearson
pre<-predict(mmn2) #predichos
alfai<-ranef(mmn2)$REP$'(Intercept)'
shapiro.test(e)

```

#### Anova
```{r, echo=FALSE, error=TRUE, fig.align='center', fig.asp=0.4, fig.width=10, fig.height=8}
knitr::opts_chunk$set(warning = FALSE, message = FALSE, echo = FALSE)

anova(mmn2)

```

#### Conclusiones

No hay diferencias significativas en la concentración de manganeso a diferentes estados de madurez. Se observó que sólo en estados medio maduro y maduro aparece en muy bajas concentraciones.


## Cationes en peso seco

### Tablas descriptivas

#### Mg
```{r, echo=FALSE, error=TRUE, fig.align='center', fig.asp=0.4, fig.width=10, fig.height=8}
knitr::opts_chunk$set(warning = FALSE, message = FALSE, echo = FALSE)

library(Rmisc)
estadcatmg <- summarySE(mg, measurevar="CONS", groupvars=c("MAD"))
estadcatmg
```

#### k
```{r, echo=FALSE, error=TRUE, fig.align='center', fig.asp=0.4, fig.width=10, fig.height=8}
knitr::opts_chunk$set(warning = FALSE, message = FALSE, echo = FALSE)

estadcatk <- summarySE(k, measurevar="CONS", groupvars=c("MAD"))
estadcatk
```

#### Mn
```{r, echo=FALSE, error=TRUE, fig.align='center', fig.asp=0.4, fig.width=10, fig.height=8}
knitr::opts_chunk$set(warning = FALSE, message = FALSE, echo = FALSE)

estadcatmn <- summarySE(mn, measurevar="CONS", groupvars=c("MAD"))
estadcatmn
```

#### Totales

#### Tabla descriptiva totales
```{r, echo=FALSE, error=TRUE, fig.align='center', fig.asp=0.4, fig.width=10, fig.height=8}
knitr::opts_chunk$set(warning = FALSE, message = FALSE, echo = FALSE)

library(Rmisc)
estadCT <- summarySE(dataCT, measurevar="TOTALS", groupvars=c("CAR", "MAD"))
estadCT

```

### Concentración de cationes totales a distintos estados de madurez.
```{r, echo=FALSE, error=TRUE, fig.align='center', fig.asp=0.4, fig.width=10, fig.height=8}
knitr::opts_chunk$set(warning = FALSE, message = FALSE, echo = FALSE)

gCTs<-ggplot2::ggplot(dataCT, aes(x=MAD, y=TOTALS, fill=MAD)) +
  geom_boxplot(width = 0.50)+
  scale_fill_manual(values=c("palegreen4","green2","orange","burlywood2"))+
  labs(y="Totales (mg/g fruto seco)", x="Madurez")+
  # facet_grid(CAR~.)+
  theme_classic()+
  theme(panel.grid.major.y = element_line(size=0.05, color='black'))+
  theme(panel.grid.major.x = element_blank())+
  theme(text = element_text(size=20, color='black'))+
  theme(axis.text = element_text(color='black'))+
  theme(legend.title=element_blank())+
  theme(legend.position = "none")+
  scale_colour_manual(values = c("cyan4", "coral1","green3"))+
  theme(legend.position = "none")
gCTs

```

```{r, echo=FALSE, error=TRUE, fig.align='center', fig.asp=0.4, fig.width=10, fig.height=8}
knitr::opts_chunk$set(warning = FALSE, message = FALSE, echo = FALSE)

library(nlme)
ctrl <- lmeControl(opt='optim');
mCT1s <- lme(TOTALS~ MAD, random = ~ 1|REP,
             control = ctrl, data = dataCT)

mCT1s

CTs_ajuste <- as.data.frame(cbind(
  "residuos" = residuals(mCT1s),
  "predichos" = predict(mCT1s)))

CTs_ajuste$CT <- dataCT$TOTALS

library(ggplot2)
HVCTs<-ggplot(CTs_ajuste) +
  aes(predichos, residuos) +
  geom_hline(yintercept = 0, colour="white", size=2) +
  geom_point(colour="white")+
  theme_classic()+
  labs(y="Residuals", x="Predicted values")+
  theme(legend.position = "bottom", legend.background = element_rect(fill = "gray12"))+
  theme(panel.grid.major.y = element_line(size=0.05, color='white'))+
  theme(panel.grid.major.x = element_blank())+
  theme(text = element_text(size=10, color='white'))+
  theme(axis.text = element_text(color='white'))+
  theme(plot.background = element_rect(fill = "gray12"))+
  theme(panel.background = element_rect(fill = "gray12", color = "white"))
HVCTs

QQCTs<-ggplot(CTs_ajuste) +
  aes(sample = residuos) +
  geom_qq(shape = 1, colour="white") +
  geom_qq_line(colour="white")+
  theme_classic()+
  labs(y="Sample Quantiles", x="Theoretical Quantiles")+
  theme(legend.position = "bottom", legend.background = element_rect(fill = "gray12"))+
  theme(panel.grid.major.y = element_line(size=0.05, color='white'))+
  theme(panel.grid.major.x = element_blank())+
  theme(text = element_text(size=10, color='white'))+
  theme(axis.text = element_text(color='white'))+
  theme(plot.background = element_rect(fill = "gray12"))+
  theme(panel.background = element_rect(fill = "gray12", color = "white"))
QQCTs

e<-resid(mCT1s) # residuos de pearson
# pre<-predict(mCT1) #predichos
# alfai<-ranef(mCT1)$REP$'(Intercept)'
shapiro.test(e)

```

#### Anova
```{r, echo=FALSE, error=TRUE, fig.align='center', fig.asp=0.4, fig.width=10, fig.height=8}
knitr::opts_chunk$set(warning = FALSE, message = FALSE, echo = FALSE)

anova(mCT1s)

```

#### Conclusiones

### Magnesio

#### Modelo y supuestos
```{r, echo=FALSE, error=TRUE, fig.align='center', fig.asp=0.4, fig.width=10, fig.height=8}
knitr::opts_chunk$set(warning = FALSE, message = FALSE, echo = FALSE)
library(lme4)
ctrl <- lmeControl(opt='optim');
mmg2s<-lme(CONS~MAD, random = ~ 1|REP,
           control = ctrl, data = mg)
mmg2s

mgs_ajuste <- as.data.frame(cbind(
  "residuos" = residuals(mmg2s),
  "predichos" = predict(mmg2s)))

mgs_ajuste$CONS <- mg$CONS

library(ggplot2)
HVmgs<-ggplot(mgs_ajuste) +
  aes(predichos, residuos) +
  geom_hline(yintercept = 0, colour="white", size=2) +
  geom_point(colour="white")+
  theme_classic()+
  labs(y="Residuals", x="Predicted values")+
  theme(legend.position = "bottom", legend.background = element_rect(fill = "gray12"))+
  theme(panel.grid.major.y = element_line(size=0.05, color='white'))+
  theme(panel.grid.major.x = element_blank())+
  theme(text = element_text(size=10, color='white'))+
  theme(axis.text = element_text(color='white'))+
  theme(plot.background = element_rect(fill = "gray12"))+
  theme(panel.background = element_rect(fill = "gray12", color = "white"))
HVmgs

QQmgs<-ggplot(mgs_ajuste) +
  aes(sample = residuos) +
  geom_qq(shape = 1, colour="white") +
  geom_qq_line(colour="white")+
  theme_classic()+
  labs(y="Sample Quantiles", x="Theoretical Quantiles")+
  theme(legend.position = "bottom", legend.background = element_rect(fill = "gray12"))+
  theme(panel.grid.major.y = element_line(size=0.05, color='white'))+
  theme(panel.grid.major.x = element_blank())+
  theme(text = element_text(size=10, color='white'))+
  theme(axis.text = element_text(color='white'))+
  theme(plot.background = element_rect(fill = "gray12"))+
  theme(panel.background = element_rect(fill = "gray12", color = "white"))
QQmgs

e<-resid(mmg2s) # residuos de pearson
pre<-predict(mmg2s) #predichos
alfai<-ranef(mmg2s)$REP$'(Intercept)'
shapiro.test(e)

```

#### Anova

```{r, echo=FALSE, error=TRUE, fig.align='center', fig.asp=0.4, fig.width=10, fig.height=8}
knitr::opts_chunk$set(warning = FALSE, message = FALSE, echo = FALSE)
anova(mmg2)
```

#### Conclusiones

No se encontraron diferencias significativas.

### Potasio

#### Modelo y supuestos
```{r, echo=FALSE, error=TRUE, fig.align='center', fig.asp=0.4, fig.width=10, fig.height=8}
knitr::opts_chunk$set(warning = FALSE, message = FALSE, echo = FALSE)
library(lme4)
ctrl <- lmeControl(opt='optim');
mk2s<-lme(CONS~MAD, random = ~ 1|REP,
           control = ctrl, data = k)
mk2s

ks_ajuste <- as.data.frame(cbind(
  "residuos" = residuals(mk2s),
  "predichos" = predict(mk2s)))

ks_ajuste$CONS <- k$CONS

library(ggplot2)
HVks<-ggplot(ks_ajuste) +
  aes(predichos, residuos) +
  geom_hline(yintercept = 0, colour="white", size=2) +
  geom_point(colour="white")+
  theme_classic()+
  labs(y="Residuals", x="Predicted values")+
  theme(legend.position = "bottom", legend.background = element_rect(fill = "gray12"))+
  theme(panel.grid.major.y = element_line(size=0.05, color='white'))+
  theme(panel.grid.major.x = element_blank())+
  theme(text = element_text(size=10, color='white'))+
  theme(axis.text = element_text(color='white'))+
  theme(plot.background = element_rect(fill = "gray12"))+
  theme(panel.background = element_rect(fill = "gray12", color = "white"))
HVks

QQks<-ggplot(ks_ajuste) +
  aes(sample = residuos) +
  geom_qq(shape = 1, colour="white") +
  geom_qq_line(colour="white")+
  theme_classic()+
  labs(y="Sample Quantiles", x="Theoretical Quantiles")+
  theme(legend.position = "bottom", legend.background = element_rect(fill = "gray12"))+
  theme(panel.grid.major.y = element_line(size=0.05, color='white'))+
  theme(panel.grid.major.x = element_blank())+
  theme(text = element_text(size=10, color='white'))+
  theme(axis.text = element_text(color='white'))+
  theme(plot.background = element_rect(fill = "gray12"))+
  theme(panel.background = element_rect(fill = "gray12", color = "white"))
QQks

e<-resid(mk2s) # residuos de pearson
pre<-predict(mk2s) #predichos
alfai<-ranef(mk2s)$REP$'(Intercept)'
shapiro.test(e)

```

#### Anova
```{r, echo=FALSE, error=TRUE, fig.align='center', fig.asp=0.4, fig.width=10, fig.height=8}
knitr::opts_chunk$set(warning = FALSE, message = FALSE, echo = FALSE)

anova(mk2s)

```

#### Conclusiones

No hay diferencias significativas en la concentración de potasio a diferentes estados de madurez.

### Manganeso

#### Modelo y supuestos

```{r, echo=FALSE, error=TRUE, fig.align='center', fig.asp=0.4, fig.width=10, fig.height=8}
knitr::opts_chunk$set(warning = FALSE, message = FALSE, echo = FALSE)
library(lme4)
ctrl <- lmeControl(opt='optim');
mmn2s<-lme(CONS~MAD, random = ~ 1|REP, # Revisar REP !!!!!
           control = ctrl, data = mn)
mmn2s

mns_ajuste <- as.data.frame(cbind(
  "residuos" = residuals(mmn2s),
  "predichos" = predict(mmn2s)))

mns_ajuste$CONS <- mn$CONS

library(ggplot2)
HVmns<-ggplot(mns_ajuste) +
  aes(predichos, residuos) +
  geom_hline(yintercept = 0, colour="white", size=2) +
  geom_point(colour="white")+
  theme_classic()+
  labs(y="Residuals", x="Predicted values")+
  theme(legend.position = "bottom", legend.background = element_rect(fill = "gray12"))+
  theme(panel.grid.major.y = element_line(size=0.05, color='white'))+
  theme(panel.grid.major.x = element_blank())+
  theme(text = element_text(size=10, color='white'))+
  theme(axis.text = element_text(color='white'))+
  theme(plot.background = element_rect(fill = "gray12"))+
  theme(panel.background = element_rect(fill = "gray12", color = "white"))
HVmns

QQmns<-ggplot(mns_ajuste) +
  aes(sample = residuos) +
  geom_qq(shape = 1, colour="white") +
  geom_qq_line(colour="white")+
  theme_classic()+
  labs(y="Sample Quantiles", x="Theoretical Quantiles")+
  theme(legend.position = "bottom", legend.background = element_rect(fill = "gray12"))+
  theme(panel.grid.major.y = element_line(size=0.05, color='white'))+
  theme(panel.grid.major.x = element_blank())+
  theme(text = element_text(size=10, color='white'))+
  theme(axis.text = element_text(color='white'))+
  theme(plot.background = element_rect(fill = "gray12"))+
  theme(panel.background = element_rect(fill = "gray12", color = "white"))
QQmns

e<-resid(mmn2s) # residuos de pearson
pre<-predict(mmn2s) #predichos
alfai<-ranef(mmn2s)$REP$'(Intercept)'
shapiro.test(e)

```

#### Anova
```{r, echo=FALSE, error=TRUE, fig.align='center', fig.asp=0.4, fig.width=10, fig.height=8}
knitr::opts_chunk$set(warning = FALSE, message = FALSE, echo = FALSE)

anova(mmn2s)

```

#### Conclusiones