---
title: "Fiber"
output:
 html_document:
   toc: true
   toc_depth: 5
   toc_float:
     collapsed: false
     smooth_scroll: true
---

## Fibra Dietaria en peso fresco

```{r, echo=FALSE, error=TRUE, include=FALSE}
knitr::opts_chunk$set(warning = FALSE, message = FALSE, echo = FALSE)

library(readxl)
dataf<-read_excel("database.xlsx", sheet = "mad_Fibras")
dataf$MAD<-factor(dataf$MAD,levels=c("I", "MM", "M", "SM"))
FDSdata<-subset(dataf, CAR == "FDS")
FDIdata<-subset(dataf, CAR == "FDI")
FDTdata<-subset(dataf, CAR == "FDT")
IDdata<-subset(dataf, CAR == "IS")
DSTdata<-subset(dataf, CAR == "DT")


```

Concentración de Fibras dietarias a distintos estados de madurez
```{r, echo=FALSE, error=TRUE, fig.align='center', fig.asp=0.4, fig.width=10, fig.height=8}
knitr::opts_chunk$set(warning = FALSE, message = FALSE, echo = FALSE)

# library(ggplot2)
# fib2<-ggplot2::ggplot(dataf, aes(x=MAD, y=CONF, fill=MAD, width=1)) +
#   geom_point()+
#   facet_grid(CAR~.)+
#   scale_fill_manual(values=c("palegreen4","green2","orange","burlywood2"))+
#   labs(y="mg/100g fruta fresca", x="Madurez")+
#   theme_classic()+
#   theme(panel.grid.major.y = element_line(size=0.05, color='black'))+
#   theme(panel.grid.major.x = element_blank())+
#   theme(text = element_text(size=20, color='black'))+
#   theme(axis.text = element_text(color='black'))+
#   theme(legend.title=element_blank())+
#   theme(legend.position = "none")+
#   scale_colour_manual(values = c("cyan4", "coral1","green3"))+
#   theme(legend.position = "none")
# fib2

```

Tabla descriptiva
```{r, echo=FALSE, error=TRUE, fig.align='center', fig.asp=0.4, fig.width=10, fig.height=8}
knitr::opts_chunk$set(warning = FALSE, message = FALSE, echo = FALSE)

library(Rmisc)
estadfib <- summarySE(dataf, measurevar="CONF", groupvars=c("CAR", "MAD"))

estadfibs <- summarySE(dataf, measurevar="CONS", groupvars=c("CAR", "MAD"))

library(knitr)
kable(estadfib, format = "markdown")

library(knitr)
kable(estadfibs, format = "markdown")

```

### Fibra Dietaria Soluble

 Modelo y supuestos
```{r, echo=FALSE, error=TRUE, fig.align='center', fig.asp=0.4, fig.width=10, fig.height=8}
knitr::opts_chunk$set(warning = FALSE, message = FALSE, echo = FALSE)

library(nlme)
ctrl <- lmeControl(opt='optim');
mFDS2 <- lm(CONF ~ MAD,
             control = ctrl, data = FDSdata)
mFDS2


FDS_ajuste <- as.data.frame(cbind(
  "residuos" = residuals(mFDS2),
  "predichos" = predict(mFDS2)))

FDS_ajuste$CONF <- FDSdata$CONF

library(ggplot2)
HVFDS<-ggplot(FDS_ajuste) +
  aes(predichos, residuos) +
  geom_hline(yintercept = 0, colour="white", size=2) +
  geom_point(colour="white")+
  theme_classic()+
  labs(y="Residuals", x="Predicted values")+
  theme(legend.position = "bottom", legend.background = element_rect(fill = "gray12"))+
  theme(panel.grid.major.y = element_line(size=0.05, color='white'))+
  theme(panel.grid.major.x = element_blank())+
  theme(text = element_text(size=10, color='white'))+
  theme(axis.text = element_text(color='white'))+
  theme(plot.background = element_rect(fill = "gray12"))+
  theme(panel.background = element_rect(fill = "gray12", color = "white"))
HVFDS

QQFDS<-ggplot(FDS_ajuste) +
  aes(sample = residuos) +
  geom_qq(shape = 1, colour="white") +
  geom_qq_line(colour="white")+
  theme_classic()+
  labs(y="Sample Quantiles", x="Theoretical Quantiles")+
  theme(legend.position = "bottom", legend.background = element_rect(fill = "gray12"))+
  theme(panel.grid.major.y = element_line(size=0.05, color='white'))+
  theme(panel.grid.major.x = element_blank())+
  theme(text = element_text(size=10, color='white'))+
  theme(axis.text = element_text(color='white'))+
  theme(plot.background = element_rect(fill = "gray12"))+
  theme(panel.background = element_rect(fill = "gray12", color = "white"))
QQFDS

e<-resid(mFDS2) # residuos de pearson
pre<-predict(mFDS2) #predichos
shapiro.test(e)

```

 Anova
```{r, echo=FALSE, error=TRUE, fig.align='center', fig.asp=0.4, fig.width=10, fig.height=8}
knitr::opts_chunk$set(warning = FALSE, message = FALSE, echo = FALSE)

anova(mFDS2)

```

 Test de Tukey
```{r, echo=FALSE, error=TRUE, fig.align='center', fig.asp=0.4, fig.width=10, fig.height=8}
knitr::opts_chunk$set(warning = FALSE, message = FALSE, echo = FALSE)

library(emmeans)
library(multcompView)
CompFDS<-emmeans(mFDS2, pairwise ~ MAD) #Tukey  
CompFDS
plot(CompFDS, comparisons = TRUE) + theme_classic() + 
  labs(x = "Concentración", y ="Madurez" )

```

### Fibra Dietaria Insoluble

 Modelo y supuestos
```{r, echo=FALSE, error=TRUE, fig.align='center', fig.asp=0.4, fig.width=10, fig.height=8}
knitr::opts_chunk$set(warning = FALSE, message = FALSE, echo = FALSE)

library(nlme)
ctrl <- lmeControl(opt='optim');
mFDI2 <- lm(CONF ~ MAD,
             control = ctrl, data = FDIdata)
mFDI2


FDI_ajuste <- as.data.frame(cbind(
  "residuos" = residuals(mFDI2),
  "predichos" = predict(mFDI2)))

FDI_ajuste$CONF <- FDIdata$CONF

library(ggplot2)
HVFDI<-ggplot(FDI_ajuste) +
  aes(predichos, residuos) +
  geom_hline(yintercept = 0, colour="white", size=2) +
  geom_point(colour="white")+
  theme_classic()+
  labs(y="Residuals", x="Predicted values")+
  theme(legend.position = "bottom", legend.background = element_rect(fill = "gray12"))+
  theme(panel.grid.major.y = element_line(size=0.05, color='white'))+
  theme(panel.grid.major.x = element_blank())+
  theme(text = element_text(size=10, color='white'))+
  theme(axis.text = element_text(color='white'))+
  theme(plot.background = element_rect(fill = "gray12"))+
  theme(panel.background = element_rect(fill = "gray12", color = "white"))
HVFDI

QQFDI<-ggplot(FDI_ajuste) +
  aes(sample = residuos) +
  geom_qq(shape = 1, colour="white") +
  geom_qq_line(colour="white")+
  theme_classic()+
  labs(y="Sample Quantiles", x="Theoretical Quantiles")+
  theme(legend.position = "bottom", legend.background = element_rect(fill = "gray12"))+
  theme(panel.grid.major.y = element_line(size=0.05, color='white'))+
  theme(panel.grid.major.x = element_blank())+
  theme(text = element_text(size=10, color='white'))+
  theme(axis.text = element_text(color='white'))+
  theme(plot.background = element_rect(fill = "gray12"))+
  theme(panel.background = element_rect(fill = "gray12", color = "white"))
QQFDI

e<-resid(mFDI2) # residuos de pearson
pre<-predict(mFDI2) #predichos
shapiro.test(e)

```

 Anova
```{r, echo=FALSE, error=TRUE, fig.align='center', fig.asp=0.4, fig.width=10, fig.height=8}
knitr::opts_chunk$set(warning = FALSE, message = FALSE, echo = FALSE)

anova(mFDI2)

```

 Test de Tukey
```{r, echo=FALSE, error=TRUE, fig.align='center', fig.asp=0.4, fig.width=10, fig.height=8}
knitr::opts_chunk$set(warning = FALSE, message = FALSE, echo = FALSE)

library(emmeans)
library(multcompView)
CompFDI<-emmeans(mFDI2, pairwise ~ MAD) #Tukey  
CompFDI
plot(CompFDI, comparisons = TRUE) + theme_classic() + 
  labs(x = "Concentración", y ="Madurez" )

```

### Fibra Dietaria Total

 Modelo y supuestos
```{r, echo=FALSE, error=TRUE, fig.align='center', fig.asp=0.4, fig.width=10, fig.height=8}
knitr::opts_chunk$set(warning = FALSE, message = FALSE, echo = FALSE)

library(nlme)
ctrl <- lmeControl(opt='optim');
mFDT2 <- lm(CONF ~ MAD,
             control = ctrl, data = FDTdata)
mFDT2


FDT_ajuste <- as.data.frame(cbind(
  "residuos" = residuals(mFDT2),
  "predichos" = predict(mFDT2)))

FDT_ajuste$CONF <- FDTdata$CONF

library(ggplot2)
HVFDT<-ggplot(FDT_ajuste) +
  aes(predichos, residuos) +
  geom_hline(yintercept = 0, colour="white", size=2) +
  geom_point(colour="white")+
  theme_classic()+
  labs(y="Residuals", x="Predicted values")+
  theme(legend.position = "bottom", legend.background = element_rect(fill = "gray12"))+
  theme(panel.grid.major.y = element_line(size=0.05, color='white'))+
  theme(panel.grid.major.x = element_blank())+
  theme(text = element_text(size=10, color='white'))+
  theme(axis.text = element_text(color='white'))+
  theme(plot.background = element_rect(fill = "gray12"))+
  theme(panel.background = element_rect(fill = "gray12", color = "white"))
HVFDT

QQFDT<-ggplot(FDT_ajuste) +
  aes(sample = residuos) +
  geom_qq(shape = 1, colour="white") +
  geom_qq_line(colour="white")+
  theme_classic()+
  labs(y="Sample Quantiles", x="Theoretical Quantiles")+
  theme(legend.position = "bottom", legend.background = element_rect(fill = "gray12"))+
  theme(panel.grid.major.y = element_line(size=0.05, color='white'))+
  theme(panel.grid.major.x = element_blank())+
  theme(text = element_text(size=10, color='white'))+
  theme(axis.text = element_text(color='white'))+
  theme(plot.background = element_rect(fill = "gray12"))+
  theme(panel.background = element_rect(fill = "gray12", color = "white"))
QQFDT

e<-resid(mFDT2) # residuos de pearson
pre<-predict(mFDT2) #predichos
shapiro.test(e)

```

 Anova
```{r, echo=FALSE, error=TRUE, fig.align='center', fig.asp=0.4, fig.width=10, fig.height=8}
knitr::opts_chunk$set(warning = FALSE, message = FALSE, echo = FALSE)

anova(mFDT2)

```

 Test de Tukey
```{r, echo=FALSE, error=TRUE, fig.align='center', fig.asp=0.4, fig.width=10, fig.height=8}
knitr::opts_chunk$set(warning = FALSE, message = FALSE, echo = FALSE)

library(emmeans)
library(multcompView)
CompFDT<-emmeans(mFDT2, pairwise ~ MAD) #Tukey  
CompFDT
plot(CompFDT, comparisons = TRUE) + theme_classic() + 
  labs(x = "Concentración", y ="Madurez" )

```

## Fibra Dietaria en peso seco
### Fibra Dietaria Soluble

 Modelo y supuestos
```{r, echo=FALSE, error=TRUE, fig.align='center', fig.asp=0.4, fig.width=10, fig.height=8}
knitr::opts_chunk$set(warning = FALSE, message = FALSE, echo = FALSE)

library(nlme)
ctrl <- lmeControl(opt='optim');
mFDS2s <- lm(CONS ~ MAD,
             control = ctrl, data = FDSdata)
mFDS2s


FDSs_ajuste <- as.data.frame(cbind(
  "residuos" = residuals(mFDS2s),
  "predichos" = predict(mFDS2s)))

FDSs_ajuste$CONS <- FDSdata$CONS

library(ggplot2)
HVFDSs<-ggplot(FDSs_ajuste) +
  aes(predichos, residuos) +
  geom_hline(yintercept = 0, colour="white", size=2) +
  geom_point(colour="white")+
  theme_classic()+
  labs(y="Residuals", x="Predicted values")+
  theme(legend.position = "bottom", legend.background = element_rect(fill = "gray12"))+
  theme(panel.grid.major.y = element_line(size=0.05, color='white'))+
  theme(panel.grid.major.x = element_blank())+
  theme(text = element_text(size=10, color='white'))+
  theme(axis.text = element_text(color='white'))+
  theme(plot.background = element_rect(fill = "gray12"))+
  theme(panel.background = element_rect(fill = "gray12", color = "white"))
HVFDSs

QQFDSs<-ggplot(FDSs_ajuste) +
  aes(sample = residuos) +
  geom_qq(shape = 1, colour="white") +
  geom_qq_line(colour="white")+
  theme_classic()+
  labs(y="Sample Quantiles", x="Theoretical Quantiles")+
  theme(legend.position = "bottom", legend.background = element_rect(fill = "gray12"))+
  theme(panel.grid.major.y = element_line(size=0.05, color='white'))+
  theme(panel.grid.major.x = element_blank())+
  theme(text = element_text(size=10, color='white'))+
  theme(axis.text = element_text(color='white'))+
  theme(plot.background = element_rect(fill = "gray12"))+
  theme(panel.background = element_rect(fill = "gray12", color = "white"))
QQFDSs

e<-resid(mFDS2s) # residuos de pearson
pre<-predict(mFDS2s) #predichos
shapiro.test(e)

```

 Anova
```{r, echo=FALSE, error=TRUE, fig.align='center', fig.asp=0.4, fig.width=10, fig.height=8}
knitr::opts_chunk$set(warning = FALSE, message = FALSE, echo = FALSE)

anova(mFDS2s)

```

 Test de Tukey
```{r, echo=FALSE, error=TRUE, fig.align='center', fig.asp=0.4, fig.width=10, fig.height=8}
knitr::opts_chunk$set(warning = FALSE, message = FALSE, echo = FALSE)

library(emmeans)
library(multcompView)
CompFDSs<-emmeans(mFDS2s, pairwise ~ MAD) #Tukey  
CompFDSs
plot(CompFDSs, comparisons = TRUE) + theme_classic() + 
  labs(x = "Concentración", y ="Madurez" )

```

### Fibra Dietaria Insoluble

 Modelo y supuestos
```{r, echo=FALSE, error=TRUE, fig.align='center', fig.asp=0.4, fig.width=10, fig.height=8}
knitr::opts_chunk$set(warning = FALSE, message = FALSE, echo = FALSE)

library(nlme)
ctrl <- lmeControl(opt='optim');
mFDI2s <- lm(CONS ~ MAD,
             control = ctrl, data = FDIdata)
mFDI2s


FDIs_ajuste <- as.data.frame(cbind(
  "residuos" = residuals(mFDI2s),
  "predichos" = predict(mFDI2s)))

FDIs_ajuste$CONS <- FDIdata$CONS

library(ggplot2)
HVFDIs<-ggplot(FDIs_ajuste) +
  aes(predichos, residuos) +
  geom_hline(yintercept = 0, colour="white", size=2) +
  geom_point(colour="white")+
  theme_classic()+
  labs(y="Residuals", x="Predicted values")+
  theme(legend.position = "bottom", legend.background = element_rect(fill = "gray12"))+
  theme(panel.grid.major.y = element_line(size=0.05, color='white'))+
  theme(panel.grid.major.x = element_blank())+
  theme(text = element_text(size=10, color='white'))+
  theme(axis.text = element_text(color='white'))+
  theme(plot.background = element_rect(fill = "gray12"))+
  theme(panel.background = element_rect(fill = "gray12", color = "white"))
HVFDIs

QQFDIs<-ggplot(FDIs_ajuste) +
  aes(sample = residuos) +
  geom_qq(shape = 1, colour="white") +
  geom_qq_line(colour="white")+
  theme_classic()+
  labs(y="Sample Quantiles", x="Theoretical Quantiles")+
  theme(legend.position = "bottom", legend.background = element_rect(fill = "gray12"))+
  theme(panel.grid.major.y = element_line(size=0.05, color='white'))+
  theme(panel.grid.major.x = element_blank())+
  theme(text = element_text(size=10, color='white'))+
  theme(axis.text = element_text(color='white'))+
  theme(plot.background = element_rect(fill = "gray12"))+
  theme(panel.background = element_rect(fill = "gray12", color = "white"))
QQFDIs

e<-resid(mFDI2s) # residuos de pearson
pre<-predict(mFDI2s) #predichos
shapiro.test(e)

```

 Anova
```{r, echo=FALSE, error=TRUE, fig.align='center', fig.asp=0.4, fig.width=10, fig.height=8}
knitr::opts_chunk$set(warning = FALSE, message = FALSE, echo = FALSE)

anova(mFDI2s)

```

 Test de Tukey
```{r, echo=FALSE, error=TRUE, fig.align='center', fig.asp=0.4, fig.width=10, fig.height=8}
knitr::opts_chunk$set(warning = FALSE, message = FALSE, echo = FALSE)

library(emmeans)
library(multcompView)
CompFDIs<-emmeans(mFDI2s, pairwise ~ MAD) #Tukey  
CompFDIs
plot(CompFDIs, comparisons = TRUE) + theme_classic() + 
  labs(x = "Concentración", y ="Madurez" )

```

### Fibra Dietaria Total

 Modelo y supuestos
```{r, echo=FALSE, error=TRUE, fig.align='center', fig.asp=0.4, fig.width=10, fig.height=8}
knitr::opts_chunk$set(warning = FALSE, message = FALSE, echo = FALSE)

library(nlme)
ctrl <- lmeControl(opt='optim');
mFDT2s <- lm(CONS ~ MAD,
             control = ctrl, data = FDTdata)
mFDT2s


FDTs_ajuste <- as.data.frame(cbind(
  "residuos" = residuals(mFDT2s),
  "predichos" = predict(mFDT2s)))

FDTs_ajuste$CONF <- FDTdata$CONF

library(ggplot2)
HVFDTs<-ggplot(FDTs_ajuste) +
  aes(predichos, residuos) +
  geom_hline(yintercept = 0, colour="white", size=2) +
  geom_point(colour="white")+
  theme_classic()+
  labs(y="Residuals", x="Predicted values")+
  theme(legend.position = "bottom", legend.background = element_rect(fill = "gray12"))+
  theme(panel.grid.major.y = element_line(size=0.05, color='white'))+
  theme(panel.grid.major.x = element_blank())+
  theme(text = element_text(size=10, color='white'))+
  theme(axis.text = element_text(color='white'))+
  theme(plot.background = element_rect(fill = "gray12"))+
  theme(panel.background = element_rect(fill = "gray12", color = "white"))
HVFDTs

QQFDTs<-ggplot(FDTs_ajuste) +
  aes(sample = residuos) +
  geom_qq(shape = 1, colour="white") +
  geom_qq_line(colour="white")+
  theme_classic()+
  labs(y="Sample Quantiles", x="Theoretical Quantiles")+
  theme(legend.position = "bottom", legend.background = element_rect(fill = "gray12"))+
  theme(panel.grid.major.y = element_line(size=0.05, color='white'))+
  theme(panel.grid.major.x = element_blank())+
  theme(text = element_text(size=10, color='white'))+
  theme(axis.text = element_text(color='white'))+
  theme(plot.background = element_rect(fill = "gray12"))+
  theme(panel.background = element_rect(fill = "gray12", color = "white"))
QQFDTs

e<-resid(mFDT2s) # residuos de pearson
pre<-predict(mFDT2s) #predichos
shapiro.test(e)

```

 Anova
```{r, echo=FALSE, error=TRUE, fig.align='center', fig.asp=0.4, fig.width=10, fig.height=8}
knitr::opts_chunk$set(warning = FALSE, message = FALSE, echo = FALSE)

anova(mFDT2s)

```

 Test de Tukey
```{r, echo=FALSE, error=TRUE, fig.align='center', fig.asp=0.4, fig.width=10, fig.height=8}
knitr::opts_chunk$set(warning = FALSE, message = FALSE, echo = FALSE)

library(emmeans)
library(multcompView)
CompFDTs<-emmeans(mFDT2s, pairwise ~ MAD) #Tukey  
CompFDTs
plot(CompFDTs, comparisons = TRUE) + theme_classic() + 
  labs(x = "Concentración", y ="Madurez" )

```

 Conclusiones

Hay diferencias significativas.

### Fibra Dietaria Insoluble/Soluble

 Modelo y supuestos
```{r, echo=FALSE, error=TRUE, fig.align='center', fig.asp=0.4, fig.width=10, fig.height=8}
knitr::opts_chunk$set(warning = FALSE, message = FALSE, echo = FALSE)

library(nlme)

mID2s <- gls(CONS~MAD,
                  weights=varIdent(form=~1|MAD),
                  data = IDdata)
mID2s


IDs_ajuste <- as.data.frame(cbind(
  "residuos" = residuals(mID2s),
  "predichos" = predict(mID2s)))

IDs_ajuste$CONF <- IDdata$CONF

library(ggplot2)
HVIDs<-ggplot(IDs_ajuste) +
  aes(predichos, residuos) +
  geom_hline(yintercept = 0, colour="white", size=2) +
  geom_point(colour="white")+
  theme_classic()+
  labs(y="Residuals", x="Predicted values")+
  theme(legend.position = "bottom", legend.background = element_rect(fill = "gray12"))+
  theme(panel.grid.major.y = element_line(size=0.05, color='white'))+
  theme(panel.grid.major.x = element_blank())+
  theme(text = element_text(size=10, color='white'))+
  theme(axis.text = element_text(color='white'))+
  theme(plot.background = element_rect(fill = "gray12"))+
  theme(panel.background = element_rect(fill = "gray12", color = "white"))
HVIDs

QQIDs<-ggplot(IDs_ajuste) +
  aes(sample = residuos) +
  geom_qq(shape = 1, colour="white") +
  geom_qq_line(colour="white")+
  theme_classic()+
  labs(y="Sample Quantiles", x="Theoretical Quantiles")+
  theme(legend.position = "bottom", legend.background = element_rect(fill = "gray12"))+
  theme(panel.grid.major.y = element_line(size=0.05, color='white'))+
  theme(panel.grid.major.x = element_blank())+
  theme(text = element_text(size=10, color='white'))+
  theme(axis.text = element_text(color='white'))+
  theme(plot.background = element_rect(fill = "gray12"))+
  theme(panel.background = element_rect(fill = "gray12", color = "white"))
QQIDs

e<-resid(mID2s) # residuos de pearson
pre<-predict(mID2s) #predichos
shapiro.test(e)

```

 Anova
```{r, echo=FALSE, error=TRUE, fig.align='center', fig.asp=0.4, fig.width=10, fig.height=8}
knitr::opts_chunk$set(warning = FALSE, message = FALSE, echo = FALSE)

anova(mID2s)
# library(car)
# Anova(mID2s, type="3")

```
 Test de Tukey
```{r, echo=FALSE, error=TRUE, fig.align='center', fig.asp=0.4, fig.width=10, fig.height=8}
knitr::opts_chunk$set(warning = FALSE, message = FALSE, echo = FALSE)

library(emmeans)
library(multcompView)
CompmID2s<-emmeans(mID2s, pairwise ~ MAD) #Tukey  
CompmID2s
plot(CompmID2s, comparisons = TRUE) + theme_classic() + 
  labs(x = "Concentración", y ="Madurez" )

```

### Fibra Dietaria Soluble/Total %

 Modelo y supuestos
```{r, echo=FALSE, error=TRUE, fig.align='center', fig.asp=0.4, fig.width=10, fig.height=8}
knitr::opts_chunk$set(warning = FALSE, message = FALSE, echo = FALSE)

#gfs<-ggplot(data=DSTdata, aes(y=CONS,x=MAD, fill=MAD))+geom_point()

library(nlme)

mDST2s <- lm(CONS ~ MAD,
              data = DSTdata)

DSTs_ajuste <- as.data.frame(cbind(
  "residuos" = residuals(mDST2s),
  "predichos" = predict(mDST2s)))

DSTs_ajuste$CONS <- DSTdata$CONS

library(ggplot2)
HVDSTs<-ggplot(DSTs_ajuste) +
  aes(predichos, residuos) +
  geom_hline(yintercept = 0, colour="white", size=2) +
  geom_point(colour="white")+
  theme_classic()+
  labs(y="Residuals", x="Predicted values")+
  theme(legend.position = "bottom", legend.background = element_rect(fill = "gray12"))+
  theme(panel.grid.major.y = element_line(size=0.05, color='white'))+
  theme(panel.grid.major.x = element_blank())+
  theme(text = element_text(size=10, color='white'))+
  theme(axis.text = element_text(color='white'))+
  theme(plot.background = element_rect(fill = "gray12"))+
  theme(panel.background = element_rect(fill = "gray12", color = "white"))
HVDSTs

QQDSTs<-ggplot(DSTs_ajuste) +
  aes(sample = residuos) +
  geom_qq(shape = 1, colour="white") +
  geom_qq_line(colour="white")+
  theme_classic()+
  labs(y="Sample Quantiles", x="Theoretical Quantiles")+
  theme(legend.position = "bottom", legend.background = element_rect(fill = "gray12"))+
  theme(panel.grid.major.y = element_line(size=0.05, color='white'))+
  theme(panel.grid.major.x = element_blank())+
  theme(text = element_text(size=10, color='white'))+
  theme(axis.text = element_text(color='white'))+
  theme(plot.background = element_rect(fill = "gray12"))+
  theme(panel.background = element_rect(fill = "gray12", color = "white"))
QQDSTs

e<-resid(mDST2s) # residuos de pearson
pre<-predict(mDST2s) #predichos
shapiro.test(e)

```

 Anova
```{r, echo=FALSE, error=TRUE, fig.align='center', fig.asp=0.4, fig.width=10, fig.height=8}
knitr::opts_chunk$set(warning = FALSE, message = FALSE, echo = FALSE)

anova(mDST2s)

```

 Test de Tukey
```{r, echo=FALSE, error=TRUE, fig.align='center', fig.asp=0.4, fig.width=10, fig.height=8}
knitr::opts_chunk$set(warning = FALSE, message = FALSE, echo = FALSE)

library(emmeans)
library(multcompView)
CompmDST2s<-emmeans(mDST2s, pairwise ~ MAD) #Tukey  
CompmDST2s
plot(CompmDST2s, comparisons = TRUE) + theme_classic() + 
  labs(x = "Concentración", y ="Madurez" )

```

