---
title: "Phenols"
---

```{r, echo=FALSE,warning = FALSE, message = FALSE, fig.align='center', fig.asp=0.4, fig.width=10, fig.height=12}
knitr::opts_chunk$set(warning = FALSE, message = FALSE, echo = FALSE)

library(readxl)
data_phenols<-read_excel("database.xlsx", sheet="quimico")

data_phenols$year<-as.factor(data_phenols$year)
data_phenols$site<-factor(data_phenols$site, levels = c("concordia", "palmar", "gualeguaychu"))
data_phenols$phenotype<-as.factor(data_phenols$phenotype)
data_phenols$bag<-as.factor(data_phenols$bag)

```

# Descriptive statistics

## Descriptive table
```{r  , echo=FALSE, fig.align='center', fig.asp=0.4, fig.width=10, fig.height=8}
knitr::opts_chunk$set(warning = FALSE, message = FALSE, echo = FALSE)

# library(dplyr)
# table_phenols<- data_phenols %>%
#   group_by(site, year) %>%
#   summarise(
#     mean = mean(phenols),
#     min = min(phenols),
#     max = max(phenols),
#     sd = sd(phenols)
#   )

library(Rmisc)
table_phenols <- summarySE(data_phenols, measurevar="phenols", groupvars=c("site", "year"))

library(knitr)
kable(table_phenols, format = "markdown")

```

## Bar Plot
```{r, echo=FALSE, fig.align='center', fig.asp=0.4, fig.width=10, fig.height=12}
knitr::opts_chunk$set(warning = FALSE, message = FALSE, echo = FALSE)

library(ggplot2)
g1_phenols<-ggplot(data=table_phenols, aes(x=site, y=phenols, form=site, fill=site))+
  scale_fill_manual(values=c("coral1","burlywood2","palegreen4"))+
  stat_summary(fun = "phenols", size = 1, geom = "bar", position=position_dodge(0.9)) +
  geom_errorbar(aes(ymin=phenols-sd, ymax=phenols+sd),
                width=.3, position=position_dodge(0.9), color="black")+
  labs(x="", y="fenoles (mg ácido tánico/100g de peso fresco)")+
  facet_grid(.~year)+
  theme_classic()+
  theme(plot.title = element_text(hjust = 0.5, size = rel(1.5))) +
  theme(legend.title=element_blank())+
  theme(legend.position='none')+
  theme(panel.grid.major.y = element_line(color='black'))+
  theme(panel.grid.major.x = element_blank())+
  theme(text = element_text(size=10, color='black'))+
  theme(axis.text = element_text(color='black'))
g1_phenols

```
*With standar desviation

## Bar Plot
```{r  , echo=FALSE, fig.align='center', fig.asp=0.4, fig.width=10, fig.height=8}
knitr::opts_chunk$set(warning = FALSE, message = FALSE, echo = FALSE)

library(ggplot2)
colores<-c("maroon4","dodgerblue4","deeppink")
g2_phenols<-ggplot(data=table_phenols, aes(x=year, y=phenols, form=year, fill=site))+
  stat_summary(fun = "phenols", size = 1, geom = "bar") +
  geom_errorbar(aes(ymin=phenols-sd, ymax=phenols+sd),
                width=.2, position=position_dodge(.9))+
  facet_grid(.~site)+
  labs(x="", y="fenoles (mg ácido tánico/100g de peso fresco)")+
  theme_classic()+
  theme(plot.title = element_text(hjust = 0.5, size = rel(1.5))) +
  scale_fill_manual(values = colores) +
  theme(legend.title=element_blank())+
  theme(legend.position='none')+
  theme(panel.grid.major.y = element_line(color='black'))+
  theme(panel.grid.major.x = element_blank())+
  theme(text = element_text(size=10, color='black'))+
  theme(axis.text = element_text(color='black'))
g2_phenols
```
*With standar desviation

### Phenotypes from Concordia
```{r  , echo=FALSE, fig.align='center', fig.asp=0.4, fig.width=10, fig.height=8}
knitr::opts_chunk$set(warning = FALSE, message = FALSE, echo = FALSE)

concordia_phenols<-subset(data_phenols, site == "concordia")

# library(dplyr)
# estcon_phenols <- concordia_phenols %>%
#   group_by(year, phenotype) %>%
#   summarise(
#     mean = mean(phenols),
#     min = min(phenols),
#     max = max(phenols),
#     sd = sd(phenols)
#   )
# 
# estcon_phenols

library(Rmisc)
estcon_phenols <- summarySE(concordia_phenols, measurevar="phenols", groupvars=c("year", "phenotype"))

library(knitr)
kable(estcon_phenols, format = "markdown")

colorescon<-c("coral1","red2","coral3","coral4","coral","chocolate","chocolate4","chocolate3","chocolate2","tan3","chocolate1","tan","salmon","tan4","tomato","tan2","red3")

library(ggplot2)
gp_concordia<-ggplot(data=estcon_phenols, aes(x=phenotype, y=phenols, form=phenotype, fill=phenotype)) +   scale_fill_manual(values = colorescon)+
  stat_summary(fun = "mean", size = 1, geom = "bar") +
  geom_errorbar(aes(ymin=phenols-sd, ymax=phenols+sd),
                width=.2, position=position_dodge(.9))+
  facet_grid(.~year)+
  labs(x="Concordia", y="fenoles (mg ácido tánico/100g de peso fresco)")+
  theme_classic()+
  theme(plot.title = element_text(hjust = 0.5, size = rel(1.5))) +
  theme(legend.title=element_blank())+
  theme(legend.position='none')+
  theme(panel.grid.major.y = element_line(color='black'))+
  theme(panel.grid.major.x = element_blank())+
  theme(text = element_text(size=10, color='black'))+
  theme(axis.text = element_text(color='black'))

```

### Phenotypes from Palmar
```{r  , echo=FALSE, fig.align='center', fig.asp=0.4, fig.width=10, fig.height=8}
knitr::opts_chunk$set(warning = FALSE, message = FALSE, echo = FALSE)

palmar_phenols<-subset(data_phenols, site == "palmar")

# library(dplyr)
# estpalmar_phenols <- palmar_phenols %>%
#   group_by(year, phenotype) %>%
#   summarise(
#     mean = mean(phenols),
#     min = min(phenols),
#     max = max(phenols),
#     sd = sd(phenols)
#   )
# 
# estpalmar_phenols

library(Rmisc)
estpalmar_phenols <- summarySE(concordia_phenols, measurevar="phenols", groupvars=c("year", "phenotype"))

library(knitr)
kable(estpalmar_phenols, format = "markdown")

colorespal<-c("burlywood1","burlywood2","burlywood3","burlywood4","burlywood","khaki1","khaki4","khaki3","khaki2","tan3","tan","gold1","gold2","gold3","gold4", "wheat3","khaki","wheat")

library(ggplot2)
gp_palmar<-ggplot(data=estpalmar_phenols, aes(x=phenotype, y=phenols, form=phenotype, fill=phenotype)) +   scale_fill_manual(values = colorespal)+
  stat_summary(fun = "mean", size = 1, geom = "bar") +
  geom_errorbar(aes(ymin=phenols-sd, ymax=phenols+sd),
                width=.2, position=position_dodge(.9))+
  facet_grid(.~year)+
  labs(x="Palmar", y="fenoles (mg ácido tánico/100g de peso fresco)")+
  theme_classic()+
  theme(plot.title = element_text(hjust = 0.5, size = rel(1.5))) +
  theme(legend.title=element_blank())+
  theme(legend.position='none')+
  theme(panel.grid.major.y = element_line(color='black'))+
  theme(panel.grid.major.x = element_blank())+
  theme(text = element_text(size=10, color='black'))+
  theme(axis.text = element_text(color='black'))

```

### Phenotypes from Gualeguaychú
```{r  , echo=FALSE, fig.align='center', fig.asp=0.4, fig.width=10, fig.height=8}
knitr::opts_chunk$set(warning = FALSE, message = FALSE, echo = FALSE)

guale_phenols<-subset(data_phenols, site == "gualeguaychu")

# library(dplyr)
# estguale_phenols <- guale_phenols %>%
#   group_by(year, phenotype) %>%
#   summarise(
#     mean = mean(phenols),
#     min = min(phenols),
#     max = max(phenols),
#     sd = sd(phenols)
#   )
# 
# estguale_phenols

library(Rmisc)
estguale_phenols <- summarySE(guale_phenols, measurevar="phenols", groupvars=c("year", "phenotype"))

library(knitr)
kable(estguale_phenols, format = "markdown")

coloresguale<-c("palegreen1","palegreen2","palegreen3","palegreen4","palegreen","aquamarine1","aquamarine4","aquamarine3","seagreen","aquamarine2","seagreen3","aquamarine","springgreen3","springgreen2","springgreen1","forestgreen")

library(ggplot2)
gp_guale<-ggplot(data=estguale_phenols, aes(x=phenotype, y=phenols, form=phenotype, fill=phenotype)) +   scale_fill_manual(values = coloresguale)+
  stat_summary(fun = "mean", size = 1, geom = "bar") +
  geom_errorbar(aes(ymin=phenols-sd, ymax=phenols+sd),
                width=.2, position=position_dodge(.9))+
  facet_grid(.~year)+
  labs(x="Gualeguaychú", y="fenoles (mg ácido tánico/100g de peso fresco)")+
  theme_classic()+
  theme(plot.title = element_text(hjust = 0.5, size = rel(1.5))) +
  theme(legend.title=element_blank())+
  theme(legend.position='none')+
  theme(panel.grid.major.y = element_line(color='black'))+
  theme(panel.grid.major.x = element_blank())+
  theme(text = element_text(size=10, color='black'))+
  theme(axis.text = element_text(color='black'))

```

```{r  , echo=FALSE, fig.align='center', fig.asp=0.4, fig.width=10, fig.height=8}
knitr::opts_chunk$set(warning = FALSE, message = FALSE, echo = FALSE)
library("ggpubr")
asd <- ggarrange(gp_concordia,gp_palmar,gp_guale, ncol = 1, nrow = 3,  common.legend = FALSE)
asd
```

## Inferential statistics

Interpopulation and intrapopulation comparison for the years 2019, 2021 and 2022.

* Nested design: site(phenotype).
* Univariate analysis of the phenol concentration variable.
* Probability distribution: Normal.
* Analysis of variance components.
* random factors:year, site and phenotype

```{r echo=FALSE, warning=FALSE}
# 
# # datavqfen <- datavq[!is.na(datavq$fen),]
library(lme4)
library(lmerTest) #Test de Wald
mfen<- lmer(phenols ~ year + (1|site/phenotype), data_phenols)
# 
# # Cargar paquetes necesarios
# library(lme4)
# # Ajustar modelo GLMM con distribución gamma y función de enlace log
# mfen_glmm <- glmer(phenols ~ year + (1|site/phenotype/bag), data = data_phenols, family = Gamma(link = "log"))
# 
# # Imprimir resumen del modelo
# summary(mfen_glmm)
# 
# modelo <- lmer(log(phenols) ~ year + (1|site/phenotype/bag), data = data_phenols)

library(lme4)

modelo <- glmer(phenols ~ year + (1|site/phenotype/bag), data = data_phenols, family = "gaussian")

modelo2 <- glmer(phenols ~ year + (1|site/phenotype/bag), data = data_phenols, family = Gamma(link = "identity"))

modelo3 <- glmer(phenols ~ year + (1|site/phenotype/bag), data = data_phenols, family = Gamma(link = "log"))

```

### Resumen del modelo
```{r echo=FALSE, warning=FALSE}

summary(modelo)
anova(modelo3)
```

### Supuestos del modelo
```{r, echo=FALSE, fig.align='center', fig.asp=0.4, fig.width=15, fig.height=12}
knitr::opts_chunk$set(warning = FALSE, message = FALSE, echo = FALSE)
e<-resid(modelo3) # residuos de pearson
pre<-predict(modelo3) #predichos
alfai<-ranef(modelo3)$phenotype$'(Intercept)'
par(mfrow = c(1, 3))
plot(pre, e, xlab="Predichos", ylab="Residuos de pearson",main="Gr?fico de dispersi?n de RE vs PRED",cex.main=.8 )
abline(0,0)
qqnorm(e, cex.main=.8)
qqline(e)
qqnorm(alfai, cex.main=.8)
qqline(alfai)
par(mfrow = c(1, 1))
```

Test de normalidad para muestras biológicas (frutos)
```{r echo=FALSE, warning=FALSE}
shapiro.test(e)
```
Test de normalidad para genotipos
```{r echo=FALSE, warning=FALSE}
shapiro.test(alfai)
```

```{r echo=FALSE, warning=FALSE}
# ### Significacion parte fija
# library(lme4)
# mF0<- lmer(log(fen) ~ 1 + (1|site/phenotype), datavq)
# round(anova(mF0,mfen),2)
```

```{r echo=FALSE, warning=FALSE}
# Significancia parte aleatoria
# confint(mfen, level = 0.95, method = c("profile"))
```

### Conclusiones

```{r echo=FALSE, warning=FALSE}
report::report(mfen)
```

<!-- El test de Wald (p=) arroja que no hay diferencias estadísticas significativas entre años. -->

### ICC del modelo
```{r echo=FALSE, warning=FALSE}
library(sjstats)
performance::icc(mfen)

```

```{r echo=FALSE, warning=FALSE}
#Calculo manual ICC

phenotypep<-0.13862
sitep<-0.01395 
FRUp<-0.15411

ICCf<-FRUp/(FRUp+phenotypep+sitep)
ICCa<-phenotypep/(FRUp+phenotypep+sitep)
ICCr<-sitep/(FRUp+phenotypep+sitep)

ICCf #0.6422508 ----> 50,3% entre muestras de una misma phenotypeesión.
ICCa #0.2988115 ----> 45,2% entre phenotypeesiones de una misma siteión.
ICCr #0.05893767 ----> 4,5% entre siteiones.

#ICC modelo
# ICCr+ICCa #49.8%


```

----> 50,3% entre muestras de una misma phenotypeesión.
----> 45,2% entre phenotypeesiones de una misma siteión.
----> 4,5% entre siteiones.

ICC del modelo = 0.497

```{r , echo=FALSE, fig.align='center', fig.asp=0.4, fig.width=10, fig.height=8}
knitr::opts_chunk$set(warning = FALSE, message = FALSE, echo = FALSE)

# sjPlot::tab_model(mfen)

# Próximas variables

# * Actividad anti Oxidante
# * carotenoides
# * Clorofilas
# * pH
# * Sólidos solubles (°brix)
# * Acidez total titulable (att)

```