---
title: "Postharvest"
output:
 html_document:
   toc: true
   toc_depth: 5
   toc_float:
     collapsed: false
     smooth_scroll: true
---


# PESO ----

## Estadística descriptiva
```{r, echo=FALSE, fig.align='center', fig.asp=0.4}
knitr::opts_chunk$set(warning = FALSE, message = FALSE, echo = FALSE)

setwd("C:/Users/um/Documents/ipovilonis/Doc/6 - Producción/web/ipovilonis.github.io")
data<-read.delim("PosCord.txt")
data$DIA<-as.factor(data$DIA)
data$TEMP<-as.factor(data$TEMP)
data$ID<-as.factor(data$ID)
```

### Boxplot con outliers
```{r, echo=FALSE, fig.align='center', fig.asp=0.4}
knitr::opts_chunk$set(warning = FALSE, message = FALSE, echo = FALSE)
# Se quitan outliers
g_caja<-boxplot(data$PESO, col="green3", frame.plot=F)
data<-data[!(data$PESO %in% g_caja$out),]
attach(data)

```

### Boxplot
```{r, echo=FALSE, fig.align='center', fig.asp=0.4}
knitr::opts_chunk$set(warning = FALSE, message = FALSE, echo = FALSE)
library(ggplot2)
P1<-ggplot(data=data, aes(x=DIA, y=PESO, color=TEMP))+
  geom_hline(aes(yintercept=0), color="darkgrey")+
  geom_hline(aes(yintercept=5), color="grey")+
  geom_hline(aes(yintercept=10), color="grey")+
  geom_hline(aes(yintercept=15), color="grey")+
  geom_hline(aes(yintercept=20), color="grey")+
  geom_hline(aes(yintercept=25), color="grey")+
  geom_hline(aes(yintercept=30), color="darkgrey")+
  geom_boxplot()+
  theme_classic()+
  scale_color_manual(values=c("cyan4", "coral1"))+
  labs(y="Peso (g)", x="Días de Cosecha")+
  theme(legend.title=element_blank())+
  theme(legend.position = c(0.90, 0.90))+
  theme(panel.grid.major.x = element_blank())
P1
```

### Con desvío estandar
```{r, echo=FALSE, fig.align='center', fig.asp=0.4}
knitr::opts_chunk$set(warning = FALSE, message = FALSE, echo = FALSE)
library(Rmisc)
estad <- summarySE(data, measurevar="PESO", groupvars=c("DIA","TEMP"),na.rm = TRUE)
P3<- ggplot(estad, aes(x=DIA, y=PESO, color=TEMP, group=TEMP)) +
  stat_summary(fun = "mean", size = 2, geom = "point") +
  scale_color_manual(values=c("cyan4", "coral1"))+
  geom_errorbar(aes(ymin=PESO-sd, ymax=PESO+sd), width=.1, position=position_dodge(.9)) +  
  ylab("Peso (g)")+
  geom_hline(aes(yintercept=0), color="darkgrey")+
  geom_hline(aes(yintercept=5), color="grey")+
  geom_hline(aes(yintercept=10), color="grey")+
  geom_hline(aes(yintercept=15), color="grey")+
  geom_hline(aes(yintercept=20), color="darkgrey")+
  theme_classic()+
  theme(legend.title=element_blank())+
  theme(legend.position = c(0.90, 0.25))+
  theme(panel.grid.major.x = element_blank())
P3
```

### Gráfico de perfiles
```{r, echo=FALSE, fig.align='center', fig.asp=0.4}
knitr::opts_chunk$set(warning = FALSE, message = FALSE, echo = FALSE)
P2 <- ggplot(data = data, aes(x = DIA, y = PESO, colour=TEMP, group=TEMP))+
  geom_smooth(se = TRUE)+
  theme_classic()+
  scale_color_manual(values=c("cyan4", "coral1"))+
  labs(y="Peso (g)", x="Días de Cosecha")+
  theme(legend.title=element_blank())+
  theme(legend.position = c(0.90, 0.90))+
  theme(panel.grid.major.x = element_blank())
P2

P2b <- ggplot(data = data, aes(x = TEMP, y = PESO, colour=DIA, group=DIA))+
  geom_smooth(se = F)+
  theme_classic()+
  scale_color_manual(values=c("cyan4", "coral1","green3","gold3","darkred"))+
  labs(y="Peso (g)", x="Días de Cosecha")+
  theme(legend.title=element_blank())+
  theme(legend.position = c(0.90, 0.80))+
  theme(panel.grid.major.x = element_blank())
P2b
```

### Comportamiento por fruto
```{r, echo=FALSE, fig.align='center', fig.asp=0.4}
knitr::opts_chunk$set(warning = FALSE, message = FALSE, echo = FALSE)

P4<- ggplot(data = data, aes(x = DIA, y = PESO, group = ID))+
  theme_classic()+
  geom_line(aes(colour=ID)) + facet_grid (. ~ data$TEMP)+
  labs(y="Peso (g)")+theme(legend.position = "none")
P4
```

## Estadística inferencial PESO

### Correlación en el tiempo
```{r, echo=FALSE, fig.align='center', fig.asp=0.4}
knitr::opts_chunk$set(warning = FALSE, message = FALSE, echo = FALSE)

data4<-read.delim("PesoSpread.txt")
attach(data4)
data4$TEMP<-as.factor(TEMP)
data4$ID<-as.factor(ID)
attach(data4)
tiempos <-data4[3:7]
library(ggplot2)
library(GGally)
ggpairs(tiempos)
```


```{r, echo=FALSE, fig.align='center', fig.asp=0.4}
knitr::opts_chunk$set(warning = FALSE, message = FALSE, echo = FALSE)
ggcorr(tiempos, label = TRUE, label_size = 3,limits = FALSE, midpoint = NULL, label_round = 4)
```

### Seleccion de modelos por AIC
```{r, echo=FALSE, fig.align='center', fig.asp=0.4}
knitr::opts_chunk$set(warning = FALSE, message = FALSE, echo = FALSE)
library(nlme)
#Modelo 1: Simetr?a compuesta. cada individuo con id unico
m1<-gls(PESO ~TEMP*DIA,  correlation = corCompSymm(form = ~ 1 | ID), data,na.action = na.omit)
#Modelo 2: Simetr?a compuesta. varianzas distintas
m2<-gls(PESO ~TEMP*DIA,  correlation = corCompSymm(form = ~ 1 | ID), data,na.action = na.omit, weights=varIdent(form= ~ 1|DIA ))
#Modelo 3: AR1, varianzas iguales
m3<-gls(PESO ~TEMP*DIA,  correlation = corAR1(form = ~ 1 | ID), data,na.action = na.omit)
#Modelo 4: AR1, varianzas distintas
m4<-gls(PESO ~TEMP*DIA,  correlation = corAR1(form = ~ 1 | ID), data,na.action = na.omit, weights=varIdent(form= ~ 1|DIA ))
#Modelo 5: matriz desestructurada
m5<-gls(PESO ~TEMP*DIA,  correlation = corSymm(form = ~ 1 | ID), data,na.action = na.omit)
library(nlme)
#0tra opcion equivalente a m1 que incorpora al individuo como factor aleatorio para inducir la estructura
m6<-lme(PESO ~TEMP*DIA,  random = ~1|ID,data,na.action = na.omit)

AIC(m1,m2,m3,m4,m5,m6)

```
El modelo m5 es el mejor en términos de AIC


### Supuestos
```{r, echo=FALSE, fig.align='center', fig.asp=0.4}
knitr::opts_chunk$set(warning = FALSE, message = FALSE, echo = FALSE)
e<-resid(m5)
pre<-predict(m5) 
plot(pre, e, xlab="Predichos", ylab="Residuos de pearson",main="Gr?fico de dispersi?n de RE vs PRED",cex.main=.8 )
abline(0,0)
qqnorm(e, cex.main=.8)
qqline(e)
hist(e)
```

### Covarianza marginal
```{r, echo=FALSE, fig.align='center', fig.asp=0.4}
knitr::opts_chunk$set(warning = FALSE, message = FALSE, echo = FALSE)
getVarCov(m5)
```

### Anova tipo III
```{r, echo=FALSE, fig.align='center', fig.asp=0.4}
knitr::opts_chunk$set(warning = FALSE, message = FALSE, echo = FALSE)
car::Anova(m5, type=3)
```
Hay interacción Tiempo * Temperatura.
Se hacen comparaciones de interacción y se analízan los efectos simples.

### Comparaciones de interacción
```{r, echo=FALSE, fig.align='center', fig.asp=0.4}
knitr::opts_chunk$set(warning = FALSE, message = FALSE, echo = FALSE)
library(emmeans)
lsm_int<-emmeans(m5, ~ TEMP:DIA, mode = "df.error")
contrast(lsm_int, method = "pairwise")

```
Las diferencias significativas están dadas por los días.

### Plot SE del modelo
```{r, echo=FALSE, fig.align='center', fig.asp=0.4}
knitr::opts_chunk$set(warning = FALSE, message = FALSE, echo = FALSE)
#Graficamos, usando SE del modelo
comp<-emmeans(m5, pairwise ~ TEMP*DIA, mode = "df.error") 
compa<-data.frame(comp$emmeans)
ggplot(compa, aes(x=DIA, y=emmean, colour=TEMP))+geom_point()+
  geom_errorbar(aes(ymin=emmean-SE, ymax=emmean+SE), width=.2)+
  labs(y="PESO (g)")+
  geom_hline(aes(yintercept=12.5), color="grey")+
  geom_hline(aes(yintercept=13), color="grey")+
  geom_hline(aes(yintercept=13.5), color="grey")+
  geom_hline(aes(yintercept=14), color="grey")+
  geom_hline(aes(yintercept=14.5), color="grey")+
  geom_hline(aes(yintercept=15), color="darkgrey")+
  theme_classic()+
  theme(legend.title=element_blank())+
  theme(legend.position = c(0.90, 0.80))+
  theme(panel.grid.major.x = element_blank())
  
```

### Efectos simples
```{r, echo=FALSE, fig.align='center', fig.asp=0.4}
knitr::opts_chunk$set(warning = FALSE, message = FALSE, echo = FALSE)
#Como la interaccion fue signif, se comparan TEMP para cada DIA
efsimplePESO<-emmeans(m5, pairwise ~ TEMP | DIA, mode = "df.error")
efsimplePESO$contrasts
plot(efsimplePESO, comparisons = TRUE)
```

```{r, echo=FALSE, fig.align='center', fig.asp=0.4}
knitr::opts_chunk$set(warning = FALSE, message = FALSE, echo = FALSE)
# library(multcomp)
# posthoc<-lsmeans(m5, ~TEMP*DIA, adjust="tukey", mode = "df.error")
# cld(posthoc,alpha=.05,Letters=letters)
```

### Conclusión PESO
NO se encontraron diferencias significativas entre temperaturas.

# COLOR (L) ----

## Estadística descriptiva
```{r, echo=FALSE, fig.align='center', fig.asp=0.4}
knitr::opts_chunk$set(warning = FALSE, message = FALSE, echo = FALSE)

data<-read.delim("PosCord.txt")
data$DIA<-as.factor(data$DIA)
data$TEMP<-as.factor(data$TEMP)
data$ID<-as.factor(data$ID)
data$FECHA<-as.Date(data$FECHA, format="%d/%m/%y")
attach(data)

```

### Boxplot con outliers
```{r, echo=FALSE, fig.align='center', fig.asp=0.4}
knitr::opts_chunk$set(warning = FALSE, message = FALSE, echo = FALSE)
# Se quitan outliers
g_caja<-boxplot(data$L, col="green3", frame.plot=F)
data<-data[!(data$L %in% g_caja$out),]
attach(data)

```

### Boxplot
```{r, echo=FALSE, fig.align='center', fig.asp=0.4}
knitr::opts_chunk$set(warning = FALSE, message = FALSE, echo = FALSE)
library(ggplot2)
L1<-ggplot(data=data, aes(x=DIA, y=L, color=TEMP))+
  geom_hline(aes(yintercept=62), color="grey")+
  geom_hline(aes(yintercept=67), color="grey")+
  geom_hline(aes(yintercept=72), color="darkgrey")+
  geom_boxplot()+
  theme_classic()+
  scale_color_manual(values=c("cyan4", "coral1"))+
  labs(y="L", x="Días de Cosecha")+
  theme(legend.title=element_blank())+
  theme(legend.position = c(0.90, 0.90))+
  theme(panel.grid.major.x = element_blank())
L1
```

### Con desvío estandar
```{r, echo=FALSE, fig.align='center', fig.asp=0.4}
knitr::opts_chunk$set(warning = FALSE, message = FALSE, echo = FALSE)
library(Rmisc)
estad <- summarySE(data, measurevar="L", groupvars=c("DIA","TEMP"),na.rm = TRUE)
L3<- ggplot(estad, aes(x=DIA, y=L, color=TEMP, group=TEMP)) +
  stat_summary(fun = "mean", size = 2, geom = "point") +
  scale_color_manual(values=c("cyan4", "coral1"))+
  geom_errorbar(aes(ymin=L-sd, ymax=L+sd), width=.1, position=position_dodge(.9))+
  ylab("L")+
  geom_hline(aes(yintercept=62), color="grey")+
  geom_hline(aes(yintercept=67), color="grey")+
  geom_hline(aes(yintercept=72), color="darkgrey")+
  theme_classic()+
  theme(legend.title=element_blank())+
  theme(legend.position = c(0.10, 0.80))+
  theme(panel.grid.major.x = element_blank())
L3
```

### Gráfico de perfiles
```{r, echo=FALSE, fig.align='center', fig.asp=0.4}
knitr::opts_chunk$set(warning = FALSE, message = FALSE, echo = FALSE)
L2 <- ggplot(data = data, aes(x = DIA, y = L, colour=TEMP, group=TEMP))+
  geom_smooth(se = TRUE)+
  theme_classic()+
  scale_color_manual(values=c("cyan4", "coral1"))+
  labs(y="L", x="Días de Cosecha")+
  theme(legend.title=element_blank())+
  theme(legend.position = c(0.90, 0.90))+
  theme(panel.grid.major.x = element_blank())
L2

L2b <- ggplot(data = data, aes(x = TEMP, y = L, colour=DIA, group=DIA))+
  geom_smooth(se = F)+
  theme_classic()+
  scale_color_manual(values=c("cyan4", "coral1","green3","gold3","darkred"))+
  labs(y="L", x="Días de Cosecha")+
  theme(legend.title=element_blank())+
  theme(legend.position = c(0.90, 0.80))+
  theme(panel.grid.major.x = element_blank())
L2b
```

### Comportamiento por fruto
```{r, echo=FALSE, fig.align='center', fig.asp=0.4}
knitr::opts_chunk$set(warning = FALSE, message = FALSE, echo = FALSE)

L4<- ggplot(data = data, aes(x = DIA, y = L, group = ID))+
  theme_classic()+
  geom_line(aes(colour=ID)) + facet_grid (. ~ data$TEMP)+
  labs(y="L (g)")+theme(legend.position = "none")
L4
```

## Estadística inferencial L

### Correlación en el tiempo
```{r, echo=FALSE, fig.align='center', fig.asp=0.4}
knitr::opts_chunk$set(warning = FALSE, message = FALSE, echo = FALSE)

data4<-read.delim("LSpread.txt")
data4$TEMP<-as.factor(data4$TEMP)
data4$ID<-as.factor(data4$ID)
attach(data4)
tiempos <-data4[3:7]
library(ggplot2)
library(GGally)
ggpairs(tiempos)
```


```{r, echo=FALSE, fig.align='center', fig.asp=0.4}
knitr::opts_chunk$set(warning = FALSE, message = FALSE, echo = FALSE)
ggcorr(tiempos, label = TRUE, label_size = 3,limits = FALSE, midpoint = NULL, label_round = 4)
```

### Seleccion de modelos por AIC
```{r, echo=FALSE, fig.align='center', fig.asp=0.4}
knitr::opts_chunk$set(warning = FALSE, message = FALSE, echo = FALSE)
library(nlme)
#Modelo 1: Simetr?a compuesta. cada individuo con id unico
m1<-gls(L ~TEMP*DIA,  correlation = corCompSymm(form = ~ 1 | ID), data,na.action = na.omit)
#Modelo 2: Simetr?a compuesta. varianzas distintas
m2<-gls(L ~TEMP*DIA,  correlation = corCompSymm(form = ~ 1 | ID), data,na.action = na.omit, weights=varIdent(form= ~ 1|DIA ))
#Modelo 3: AR1, varianzas iguales
m3<-gls(L ~TEMP*DIA,  correlation = corAR1(form = ~ 1 | ID), data,na.action = na.omit)
#Modelo 4: AR1, varianzas distintas
m4<-gls(L ~TEMP*DIA,  correlation = corAR1(form = ~ 1 | ID), data,na.action = na.omit, weights=varIdent(form= ~ 1|DIA ))
#Modelo 5: matriz desestructurada
m5<-gls(L ~TEMP*DIA,  correlation = corSymm(form = ~ 1 | ID), data,na.action = na.omit)
library(nlme)
#0tra opcion equivalente a m1 que incorpora al individuo como factor aleatorio para inducir la estructura
m6<-lme(L ~TEMP*DIA,  random = ~1|ID,data,na.action = na.omit)

AIC(m1,m2,m3,m4,m5,m6)

```
El modelo m5 es el mejor en términos de AIC

### Supuestos
```{r, echo=FALSE, fig.align='center', fig.asp=0.4}
knitr::opts_chunk$set(warning = FALSE, message = FALSE, echo = FALSE)

e<-resid(m5)
pre<-predict(m5) 
plot(pre, e, xlab="Predichos", ylab="Residuos de pearson",main="Gr?fico de dispersi?n de RE vs PRED",cex.main=.8 )
abline(0,0)
qqnorm(e, cex.main=.8)
qqline(e)
hist(e)
```

### Covarianza marginal
```{r, echo=FALSE, fig.align='center', fig.asp=0.4}
knitr::opts_chunk$set(warning = FALSE, message = FALSE, echo = FALSE)
getVarCov(m5)
```

### Anova tipo III
```{r, echo=FALSE, fig.align='center', fig.asp=0.4}
knitr::opts_chunk$set(warning = FALSE, message = FALSE, echo = FALSE)
car::Anova(m5, type=3)
```
Hay interacción Tiempo * Temperatura.
Se hacen comparaciones de interacción y se analízan los efectos simples.

### Comparaciones de interacción
```{r, echo=FALSE, fig.align='center', fig.asp=0.4}
knitr::opts_chunk$set(warning = FALSE, message = FALSE, echo = FALSE)
library(emmeans)
lsm_int<-emmeans(m5, ~ TEMP:DIA, mode = "df.error")
contrast(lsm_int, method = "pairwise")

```

### Plot SE del modelo
```{r, echo=FALSE, fig.align='center', fig.asp=0.4}
knitr::opts_chunk$set(warning = FALSE, message = FALSE, echo = FALSE)
#Graficamos, usando SE del modelo
comp<-emmeans(m5, pairwise ~ TEMP*DIA, mode = "df.error") 
compa<-data.frame(comp$emmeans)
ggplot(compa, aes(x=DIA, y=emmean, colour=TEMP))+geom_point()+
  geom_errorbar(aes(ymin=emmean-SE, ymax=emmean+SE), width=.2)+
  labs(y="L (g)")+
  geom_hline(aes(yintercept=62), color="grey")+
  geom_hline(aes(yintercept=67), color="grey")+
  geom_hline(aes(yintercept=72), color="darkgrey")+
  theme_classic()+
  theme(legend.title=element_blank())+
  theme(legend.position = c(0.90, 0.20))+
  theme(panel.grid.major.x = element_blank())
  
```

### Efectos simples
```{r, echo=FALSE, fig.align='center', fig.asp=0.4}
knitr::opts_chunk$set(warning = FALSE, message = FALSE, echo = FALSE)
#Como la interaccion fue signif, se comparan TEMP para cada DIA
efsimpleL<-emmeans(m5, pairwise ~ TEMP | DIA, mode = "df.error")
efsimpleL$contrasts
plot(efsimpleL, comparisons = TRUE)
```

```{r, echo=FALSE, fig.align='center', fig.asp=0.4}
knitr::opts_chunk$set(warning = FALSE, message = FALSE, echo = FALSE)
library(multcomp)
posthoc<-lsmeans(m5, ~TEMP*DIA, adjust="tukey", mode = "df.error")
cld(posthoc,alpha=.05,Letters=letters)
```

### Conclusión L
Sólo a los 10 días hubo diferencias significativas entre temperaturas.

# COLOR (a) ----

## Estadística descriptiva
```{r, echo=FALSE, fig.align='center', fig.asp=0.4}
knitr::opts_chunk$set(warning = FALSE, message = FALSE, echo = FALSE)

data<-read.delim("PosCord.txt")
data$DIA<-as.factor(data$DIA)
data$TEMP<-as.factor(data$TEMP)
data$ID<-as.factor(data$ID)
data$FECHA<-as.Date(data$FECHA, format="%d/%m/%y")
attach(data)

```

### Boxplot con outliers
```{r, echo=FALSE, fig.align='center', fig.asp=0.4}
knitr::opts_chunk$set(warning = FALSE, message = FALSE, echo = FALSE)
# Se quitan outliers
g_caja<-boxplot(data$a, col="green3", frame.plot=F)
data<-data[!(data$a %in% g_caja$out),]
attach(data)

```
No se detectan outliers

### Boxplot
```{r, echo=FALSE, fig.align='center', fig.asp=0.4}
knitr::opts_chunk$set(warning = FALSE, message = FALSE, echo = FALSE)
library(ggplot2)
a1<-ggplot(data=data, aes(x=DIA, y=a, color=TEMP))+
  geom_hline(aes(yintercept=-25), color="grey")+
  geom_hline(aes(yintercept=0), color="grey")+
  geom_hline(aes(yintercept=25), color="darkgrey")+
  geom_boxplot()+
  theme_classic()+
  scale_color_manual(values=c("cyan4", "coral1"))+
  labs(y="a (g)", x="Días de Cosecha")+
  theme(legend.title=element_blank())+
  theme(legend.position = c(0.10, 0.80))+
  theme(panel.grid.major.x = element_blank())
a1
```

### Con desvío estandar
```{r, echo=FALSE, fig.align='center', fig.asp=0.4}
knitr::opts_chunk$set(warning = FALSE, message = FALSE, echo = FALSE)
library(Rmisc)
estad <- summarySE(data, measurevar="a", groupvars=c("DIA","TEMP"),na.rm = TRUE)
a3<- ggplot(estad, aes(x=DIA, y=a, color=TEMP, group=TEMP)) +
  stat_summary(fun = "mean", size = 2, geom = "point") +
  scale_color_manual(values=c("cyan4", "coral1"))+
  geom_errorbar(aes(ymin=a-sd, ymax=a+sd), width=.1, position=position_dodge(.9))+
  ylab("a")+
  geom_hline(aes(yintercept=-25), color="grey")+
  geom_hline(aes(yintercept=0), color="grey")+
  geom_hline(aes(yintercept=25), color="darkgrey")+
  theme_classic()+
  theme(legend.title=element_blank())+
  theme(legend.position = c(0.90, 0.25))+
  theme(panel.grid.major.x = element_blank())
a3
```

### Gráfico de perfiles
```{r, echo=FALSE, fig.align='center', fig.asp=0.4}
knitr::opts_chunk$set(warning = FALSE, message = FALSE, echo = FALSE)
a2 <- ggplot(data = data, aes(x = DIA, y = a, colour=TEMP, group=TEMP))+
  geom_smooth(se = TRUE)+
  theme_classic()+
  scale_color_manual(values=c("cyan4", "coral1"))+
  labs(y="a", x="Días de Cosecha")+
  theme(legend.title=element_blank())+
  theme(legend.position = c(0.90, 0.20))+
  theme(panel.grid.major.x = element_blank())
a2

a2b <- ggplot(data = data, aes(x = TEMP, y = a, colour=DIA, group=DIA))+
  geom_smooth(se = F)+
  theme_classic()+
  scale_color_manual(values=c("cyan4", "coral1","green3","gold3","darkred"))+
  labs(y="a", x="Días de Cosecha")+
  theme(legend.title=element_blank())+
  theme(legend.position = c(0.90, 0.80))+
  theme(panel.grid.major.x = element_blank())
a2b
```

### Comportamiento por fruto
```{r, echo=FALSE, fig.align='center', fig.asp=0.4}
knitr::opts_chunk$set(warning = FALSE, message = FALSE, echo = FALSE)
a4<- ggplot(data = data, aes(x = DIA, y = a, group = ID))+
  theme_classic()+
  geom_line(aes(colour=ID)) + facet_grid (. ~ data$TEMP)+
  labs(y="a")+theme(legend.position = "none")
a4
```

## Estadística inferencial a

### Correlación en el tiempo
```{r, echo=FALSE, fig.align='center', fig.asp=0.4}
knitr::opts_chunk$set(warning = FALSE, message = FALSE, echo = FALSE)

data4<-read.delim("aSpread.txt")
data4$TEMP<-as.factor(data4$TEMP)
data4$ID<-as.factor(data4$ID)
attach(data4)
tiempos <-data4[3:7]
library(ggplot2)
library(GGally)
ggpairs(tiempos)
```


```{r, echo=FALSE, fig.align='center', fig.asp=0.4}
knitr::opts_chunk$set(warning = FALSE, message = FALSE, echo = FALSE)
ggcorr(tiempos, label = TRUE, label_size = 3,limits = FALSE, midpoint = NULL, label_round = 4)
```

### Seleccion de modelos por AIC
```{r, echo=FALSE, fig.align='center', fig.asp=0.4}
knitr::opts_chunk$set(warning = FALSE, message = FALSE, echo = FALSE)
library(nlme)
#Modelo 1: Simetr?a compuesta. cada individuo con id unico
m1<-gls(a ~TEMP*DIA,  correlation = corCompSymm(form = ~ 1 | ID), data,na.action = na.omit)
#Modelo 2: Simetr?a compuesta. varianzas distintas
m2<-gls(a ~TEMP*DIA,  correlation = corCompSymm(form = ~ 1 | ID), data,na.action = na.omit, weights=varIdent(form= ~ 1|DIA ))
#Modelo 3: AR1, varianzas iguales
m3<-gls(a ~TEMP*DIA,  correlation = corAR1(form = ~ 1 | ID), data,na.action = na.omit)
#Modelo 4: AR1, varianzas distintas
m4<-gls(a ~TEMP*DIA,  correlation = corAR1(form = ~ 1 | ID), data,na.action = na.omit, weights=varIdent(form= ~ 1|DIA ))
#Modelo 5: matriz desestructurada
m5<-gls(a ~TEMP*DIA,  correlation = corSymm(form = ~ 1 | ID), data,na.action = na.omit)
library(nlme)
#0tra opcion equivalente a m1 que incorpora al individuo como factor aleatorio para inducir la estructura
m6<-lme(a ~TEMP*DIA,  random = ~1|ID,data,na.action = na.omit)
AIC(m1,m2,m3,m4,m5)

```
El modelo m5 es el mejor en términos de AIC

### Supuestos
```{r, echo=FALSE, fig.align='center', fig.asp=0.4}
knitr::opts_chunk$set(warning = FALSE, message = FALSE, echo = FALSE)

e<-resid(m5)
pre<-predict(m5) 
plot(pre, e, xlab="Predichos", ylab="Residuos de pearson",main="Gr?fico de dispersi?n de RE vs PRED",cex.main=.8 )
abline(0,0)
qqnorm(e, cex.main=.8)
qqline(e)
hist(e)
```

### Covarianza marginal
```{r, echo=FALSE, fig.align='center', fig.asp=0.4}
knitr::opts_chunk$set(warning = FALSE, message = FALSE, echo = FALSE)
getVarCov(m5)
```

### Anova
```{r, echo=FALSE, fig.align='center', fig.asp=0.4}
knitr::opts_chunk$set(warning = FALSE, message = FALSE, echo = FALSE)
anova(m5)
```
Hay interacción Tiempo * Temperatura.
Se hacen comparaciones de interacción y se analízan los efectos simples.

### Comparaciones de interacción
```{r, echo=FALSE, fig.align='center', fig.asp=0.4}
knitr::opts_chunk$set(warning = FALSE, message = FALSE, echo = FALSE)
library(emmeans)
lsm_int<-emmeans(m5, ~ TEMP:DIA, mode = "df.error")
contrast(lsm_int, method = "pairwise", by = "DIA")

```

### Plot SE del modelo
```{r, echo=FALSE, fig.align='center', fig.asp=0.4}
knitr::opts_chunk$set(warning = FALSE, message = FALSE, echo = FALSE)
comp<-emmeans(m5, pairwise ~ TEMP*DIA, mode = "df.error") 
compa<-data.frame(comp$emmeans)
ggplot(compa, aes(x=DIA, y=emmean, colour=TEMP))+geom_point()+
  geom_errorbar(aes(ymin=emmean-SE, ymax=emmean+SE), width=.2)+ labs(y="PESO (g)")
```

### Efectos simples
```{r, echo=FALSE, fig.align='center', fig.asp=0.4}
knitr::opts_chunk$set(warning = FALSE, message = FALSE, echo = FALSE)
#Como la interaccion fue signif, se comparan TEMP para cada DIA
efsimplea<-emmeans(m5, pairwise ~ TEMP | DIA, mode = "df.error")
efsimplea$contrasts
plot(efsimplea, comparisons = TRUE)
```

```{r, echo=FALSE, fig.align='center', fig.asp=0.4}
knitr::opts_chunk$set(warning = FALSE, message = FALSE, echo = FALSE)
library(multcomp)
posthoc<-lsmeans(m5, ~TEMP*DIA, adjust="tukey", mode = "df.error")
cld(posthoc,alpha=.05,Letters=letters)
```

### Conclusión a
A partir de los 7 días hubo diferencias significativas entre temperaturas.

# COLOR (b) ----

```{r, echo=FALSE, fig.align='center', fig.asp=0.4}
knitr::opts_chunk$set(warning = FALSE, message = FALSE, echo = FALSE)
#b
ggplot(data=data, aes(x=DIA, y=b, color=TEMP, width=1)) +
  geom_boxplot()+
  scale_color_manual(values=c("cyan4", "coral1"))+
  labs(y="b", x="Días de Cosecha")+
  theme(panel.grid.major.x = element_blank())
```

### Boxplot con outliers
```{r, echo=FALSE, fig.align='center', fig.asp=0.4}
knitr::opts_chunk$set(warning = FALSE, message = FALSE, echo = FALSE)
g_caja<-boxplot(data$a, col="green3", frame.plot=F)

```
No se detectan outliers

### Boxplot
```{r, echo=FALSE, fig.align='center', fig.asp=0.4}
knitr::opts_chunk$set(warning = FALSE, message = FALSE, echo = FALSE)
library(ggplot2)
b1<-ggplot(data=data, aes(x=DIA, y=b, color=TEMP, width=1)) +
  geom_boxplot()+
  scale_color_manual(values=c("cyan4", "coral1"))+
  labs(y="b", x="Días de Cosecha")+
  theme(panel.grid.major.x = element_blank())
b1
```

### Con desvío estandar
```{r, echo=FALSE, fig.align='center', fig.asp=0.4}
knitr::opts_chunk$set(warning = FALSE, message = FALSE, echo = FALSE)
library(Rmisc)
estad <- summarySE(data, measurevar="b", groupvars=c("DIA","TEMP"),na.rm = TRUE)
b3<- ggplot(estad, aes(x=DIA, y=b, color=TEMP, group=TEMP)) +
  geom_hline(aes(yintercept=50), color="grey")+
  geom_hline(aes(yintercept=60), color="grey")+
  geom_hline(aes(yintercept=70), color="grey")+
  stat_summary(fun = "mean", size = 2, geom = "point") +
  scale_color_manual(values=c("cyan4", "coral1"))+
  geom_errorbar(aes(ymin=b-sd, ymax=b+sd), width=.1, position=position_dodge(.9)) +  
  ylab("b")+
  theme_classic()+
  theme(legend.title=element_blank())+
  theme(legend.position = c(0.90, 0.20))+
  theme(panel.grid.major.x = element_blank())
b3
```

### Gráfico de perfiles
```{r, echo=FALSE, fig.align='center', fig.asp=0.4}
knitr::opts_chunk$set(warning = FALSE, message = FALSE, echo = FALSE)
b2 <- ggplot(data = data, aes(x = DIA, y = b, colour=TEMP, group=TEMP))+
  geom_smooth(se = TRUE)+
  theme_classic()+
  scale_color_manual(values=c("cyan4", "coral1"))+
  labs(y="b", x="Días de Cosecha")+
  theme(legend.title=element_blank())+
  theme(legend.position = c(0.90, 0.25))+
  theme(panel.grid.major.x = element_blank())
b2
b2b <- ggplot(data = data, aes(x = TEMP, y = b, colour=DIA, group=DIA))+
  geom_smooth(se = F)+
  theme_classic()+
  scale_color_manual(values=c("cyan4", "coral1","green3","gold3","darkred"))+
  labs(y="b", x="Días de Cosecha")+
  theme(legend.title=element_blank())+
  theme(legend.position = c(0.90, 0.80))+
  theme(panel.grid.major.x = element_blank())
b2b
```

### Comportamiento por fruto
```{r, echo=FALSE, fig.align='center', fig.asp=0.4}
knitr::opts_chunk$set(warning = FALSE, message = FALSE, echo = FALSE)
b4<- ggplot(data = data, aes(x = DIA, y = b, group = ID))+
  theme_classic()+
  geom_line(aes(colour=ID)) + facet_grid (. ~ data$TEMP)+
  labs(y="b")+theme(legend.position = "none")
b4
```

## Estadística inferencial b

### Correlación en el tiempo
```{r, echo=FALSE, fig.align='center', fig.asp=0.4}
knitr::opts_chunk$set(warning = FALSE, message = FALSE, echo = FALSE)

data4<-read.delim("bSpread.txt")
data4$TEMP<-as.factor(data4$TEMP)
data4$ID<-as.factor(data4$ID)
attach(data4)
tiempos <-data4[3:7]
library(ggplot2)
library(GGally)
ggpairs(tiempos)
```


```{r, echo=FALSE, fig.align='center', fig.asp=0.4}
knitr::opts_chunk$set(warning = FALSE, message = FALSE, echo = FALSE)
ggcorr(tiempos, label = TRUE, label_size = 3,limits = FALSE, midpoint = NULL, label_round = 4)
```

### Seleccion de modelos por AIC
```{r, echo=FALSE, fig.align='center', fig.asp=0.4}
knitr::opts_chunk$set(warning = FALSE, message = FALSE, echo = FALSE)
library(nlme)
#Modelo 1: Simetr?a compuesta. cada individuo con id unico
m1<-gls(b ~TEMP*DIA,  correlation = corCompSymm(form = ~ 1 | ID), data,na.action = na.omit)
#Modelo 2: Simetr?a compuesta. varianzas distintas
m2<-gls(b ~TEMP*DIA,  correlation = corCompSymm(form = ~ 1 | ID), data,na.action = na.omit, weights=varIdent(form= ~ 1|DIA ))
#Modelo 3: AR1, varianzas iguales
m3<-gls(b ~TEMP*DIA,  correlation = corAR1(form = ~ 1 | ID), data,na.action = na.omit)
#Modelo 4: AR1, varianzas distintas
m4<-gls(b ~TEMP*DIA,  correlation = corAR1(form = ~ 1 | ID), data,na.action = na.omit, weights=varIdent(form= ~ 1|DIA ))
#Modelo 5: matriz desestructurada
m5<-gls(b ~TEMP*DIA,  correlation = corSymm(form = ~ 1 | ID), data,na.action = na.omit)
library(nlme)
#0tra opcion equivalente a m1 que incorpora al individuo como factor aleatorio para inducir la estructura
m6<-lme(b ~TEMP*DIA,  random = ~1|ID,data,na.action = na.omit)
AIC(m1,m2,m3,m4,m5)

```
El modelo m5 es el mejor en términos de AIC

### Supuestos
```{r, echo=FALSE, fig.align='center', fig.asp=0.4}
knitr::opts_chunk$set(warning = FALSE, message = FALSE, echo = FALSE)

e<-resid(m5)
pre<-predict(m5) 
plot(pre, e, xlab="Predichos", ylab="Residuos de pearson",main="Gr?fico de dispersi?n de RE vs PRED",cex.main=.8 )
abline(0,0)
qqnorm(e, cex.main=.8)
qqline(e)
hist(e)
```

### Covarianza marginal
```{r, echo=FALSE, fig.align='center', fig.asp=0.4}
knitr::opts_chunk$set(warning = FALSE, message = FALSE, echo = FALSE)
getVarCov(m5)
```

### Anova
```{r, echo=FALSE, fig.align='center', fig.asp=0.4}
knitr::opts_chunk$set(warning = FALSE, message = FALSE, echo = FALSE)
anova(m5)
```
Hay interacción Tiempo * Temperatura.
Se hacen comparaciones de interacción y se analízan los efectos simples.

### Comparaciones de interacción
```{r, echo=FALSE, fig.align='center', fig.asp=0.4}
knitr::opts_chunk$set(warning = FALSE, message = FALSE, echo = FALSE)
library(emmeans)
lsm_int<-emmeans(m5, ~ TEMP:DIA, mode = "df.error")
contrast(lsm_int, method = "pairwise", by = "DIA")

```

### Plot SE del modelo
```{r, echo=FALSE, fig.align='center', fig.asp=0.4}
knitr::opts_chunk$set(warning = FALSE, message = FALSE, echo = FALSE)
comp<-emmeans(m5, pairwise ~ TEMP*DIA, mode = "df.error") 
compa<-data.frame(comp$emmeans)
ggplot(compa, aes(x=DIA, y=emmean, colour=TEMP))+geom_point()+
  geom_errorbar(aes(ymin=emmean-SE, ymax=emmean+SE), width=.2)+ labs(y="PESO (g)")
```

### Efectos simples
```{r, echo=FALSE, fig.align='center', fig.asp=0.4}
knitr::opts_chunk$set(warning = FALSE, message = FALSE, echo = FALSE)
#Como la interaccion fue signif, se comparan TEMP para cada DIA
efsimplea<-emmeans(m5, pairwise ~ TEMP | DIA, mode = "df.error")
efsimplea$contrasts
plot(efsimplea, comparisons = TRUE)
```

```{r, echo=FALSE, fig.align='center', fig.asp=0.4}
knitr::opts_chunk$set(warning = FALSE, message = FALSE, echo = FALSE)
library(multcomp)
posthoc<-lsmeans(m5, ~TEMP*DIA, adjust="tukey", mode = "df.error")
cld(posthoc,alpha=.05,Letters=letters)
```

### Conclusión b
A los 7 y 10 días hubo diferencias significativas entre temperaturas.

### Tabla resumen
```{r,fig.align='center',echo=FALSE}
library(png)
library(grid)
img <- readPNG("pesocolor.png")
 grid.raster(img)
```

# Pérdidas de frutos

## Estadística descriptiva
```{r, echo=FALSE, fig.align='center', fig.asp=0.4}
knitr::opts_chunk$set(warning = FALSE, message = FALSE, echo = FALSE)

library(ggplot2)
P2 <- ggplot(data = data, aes(x = DIA, y = E, colour=TEMP, group=TEMP))+
  geom_jitter(se = FALSE, width = 0.1)+
  geom_smooth(method = "glm", method.args = list(family = "binomial"), se = FALSE)  +
  theme_classic()+
  scale_color_manual(values=c("cyan4", "coral1"))+
  labs(y="Ausencia o presencia de de frutos", x="Días de Cosecha")+
  theme(legend.title=element_blank())+
  theme(legend.position = c(0.10, 0.20))+
  theme(panel.grid.major.x = element_blank())
P2

P3 <- ggplot(data = data, aes(x = TEMP, y = E, colour=DIA, group=DIA))+
  geom_jitter(se = FALSE, width = 0.2)+
  theme_classic()+
  scale_color_manual(values=c("green3", "cyan4","yellow2","orange","chocolate3"))+
  labs(y="Ausencia o presencia de de frutos", x="Temperatura °C")+
  theme(legend.title=element_blank())+
  theme(legend.position = c(0.95, 0.5))+
  theme(panel.grid.major.x = element_blank())
P3

```