---
output:
 html_document:
   toc: true
   toc_depth: 5
   toc_float:
     collapsed: false
     smooth_scroll: true
---

# Peso seco

```{r  , echo=FALSE, fig.align='center', fig.asp=0.4, fig.width=10, fig.height=8}
knitr::opts_chunk$set(warning = FALSE, message = FALSE, echo = FALSE)


# Cargar de base de datos

library(readxl)
datospeso <- read_excel("database.xlsx", sheet="V fisico")

# Se asigna correctamente la clase de cada variable
datospeso$year<-factor(datospeso$year,levels=c("2019","2021","2022"))
datospeso$site<-factor(datospeso$site,levels=c("concordia", "palmar","gualeguaychu"))
datospeso$mad<-factor(datospeso$mad,levels=c("I", "MM","M","SM"))
datospeso$phenotype<-as.factor(datospeso$phenotype)
datospeso$n <-as.factor(datospeso$n)
datospeso$pff <- as.numeric(datospeso$pff)
datospeso$pss <- as.numeric(datospeso$pss)

```


```{r  , echo=FALSE, fig.align='center', fig.asp=0.4, fig.width=10, fig.height=8}
knitr::opts_chunk$set(warning = FALSE, message = FALSE, echo = FALSE)

# Se quitan filas sin datos de peso seco (en este caso no hay)
library(dplyr)
datospeso_sna <- datospeso %>% filter(!is.na(psf))

```

## Gráfico de dispersión
```{r  , echo=FALSE, fig.align='center', fig.asp=0.4, fig.width=10, fig.height=8}
knitr::opts_chunk$set(warning = FALSE, message = FALSE, echo = FALSE)

library(ggplot2)

gg_pesoseco_3a <- ggplot(data=datospeso_sna, aes(x=psf, y=pff, color=mad))+
  geom_point(size=5)+
  # facet_grid(.~year)+
  labs(x="Peso seco fruto (g)", y="Peso fresco fruto (g)")+
  theme_classic()+
  theme(plot.title = element_text(hjust = 0.5, size = rel(1.5))) +
  scale_color_manual(values = c("blue","green3","gold","orange4")) +
  # scale_color_manual(values = c("coral1","burlywood2","palegreen4")) +
  theme(legend.title=element_blank())+
  theme(legend.position='bottom')+
  theme(panel.grid.major.y = element_line(color='black'))+
  theme(panel.grid.major.x = element_blank())+
  theme(text = element_text(size=10, color='black'))+
  theme(axis.text = element_text(color='black'))
gg_pesoseco_3a

```

## Se ajusta el modelo
```{r  , echo=FALSE, fig.align='center', fig.asp=0.4, fig.width=10, fig.height=8}
knitr::opts_chunk$set(warning = FALSE, message = FALSE, echo = FALSE)

modelo_ps <- lm(psf ~ pff, data=datospeso)

```


```{r  , echo=FALSE, error=TRUE, fig.align='center', fig.asp=0.4, fig.width=10, fig.height=8}
knitr::opts_chunk$set(warning = FALSE, message = FALSE, echo = FALSE)

## Predicciones del modelo

# Crear un nuevo data frame con los valores para pff
nuevos_datos <- data.frame(
  pff = datospeso$pff  # Valores de pff
)

# Hacer predicciones
predicciones1 <- predict(modelo_ps, newdata = nuevos_datos)

# Ver las predicciones
# print(predicciones1)

modelo_ps

```

## Modelo
```{r  , echo=FALSE, error=TRUE, fig.align='center', fig.asp=0.4, fig.width=10, fig.height=8}
knitr::opts_chunk$set(warning = FALSE, message = FALSE, echo = FALSE)

summary(modelo_ps)

```

# Descriptiva

```{r  , echo=FALSE, fig.align='center', fig.asp=0.4, fig.width=10, fig.height=8}
knitr::opts_chunk$set(warning = FALSE, message = FALSE, echo = FALSE)

library(readxl)
database <- read_excel("database.xlsx", sheet = "2022_quimico")
# View(database)

database$phenotype <- as.factor(database$phenotype)
database$site<-factor(database$site,levels=c("Concordia", "Gualeguaychu"))
database$maturity<-factor(database$maturity, levels=c("I", "MM","M","SM"))
database$phenotype<-as.factor(database$phenotype)
database$acidity.ss_brix<-database$acidity/database$ss_brix
# database$id <-as.factor(database$id)

# database$pss <- as.numeric(database$pss)

```

```{r, echo=FALSE, error=TRUE, fig.align='center', fig.asp=0.4, fig.width=10, fig.height=8}
knitr::opts_chunk$set(warning = FALSE, message = FALSE, echo = FALSE)

# Crea un vector con las variables respuesta
variables_respuesta_q22 <- names(database[,-c(1:3,20)])

# Inicializa una lista para almacenar las tablas y otra lista para los gráficos
tablas_list <- list()
graficos_list <- list()
database_list <- list()
tablas_list_phen <- list()
graficos_list_phen <- list()


library(dplyr)

# Crea un bucle que recorre cada variable respuesta
for(variable in variables_respuesta_q22) {
  # Filtra na
  assign(paste0("db_q22_", variable), database %>% filter(!is.na(!!sym(variable))))

  # Agrega la nueva database a la lista
database_list[[variable]] <- get(paste0("db_q22_", variable))
  
  # Crea la tabla resumen para sitio
assign(paste0("table_q22_", variable), database_list[[variable]] %>%
  dplyr::group_by(site) %>%
  dplyr::summarise(n = n(),
            Mean = mean(.data[[variable]]),
            sd = sd(.data[[variable]]))
  )
  
  # Agrega la tabla a la lista
  tablas_list[[variable]] <- get(paste0("table_q22_", variable))

  # Crea el gráfico de sitios
  library(ggplot2)
gg_plot <- ggplot(tablas_list[[variable]], aes(x = site, y = Mean, fill = site)) +
  scale_fill_manual(values = c("coral1","palegreen4")) +
  stat_summary(fun = "mean", size = 1, geom = "bar") +
  geom_errorbar(aes(ymin=Mean-sd, ymax=Mean+sd),
                width=.2, position=position_dodge(.9))+
    theme_classic() +
    theme(legend.title = element_blank()) +
    theme(legend.position = "none") +
    theme(text = element_text(size = 15, color = 'black')) +
    theme(axis.text = element_text(color = 'black'))

  assign(paste0("q22_gg_", variable), gg_plot)
  
  # Agrega el gráfico a la lista
  graficos_list[[variable]] <- get(paste0("q22_gg_", variable))
  
   # Crea la tabla resumen de phenotipos
  assign(paste0("table_q22_phen_", variable), database_list[[variable]] %>%
           dplyr::group_by(site, phenotype) %>%
           dplyr::summarise(n = n(),
                     Mean = mean(.data[[variable]]),
                     sd = sd(.data[[variable]]))
  )
  
  # Agrega la tabla a la lista
  tablas_list_phen[[variable]] <- get(paste0("table_q22_phen_", variable))
  
  # Crea el gráfico de phenotipos
  library(ggplot2)
  gg_plot_phen <- ggplot(tablas_list_phen[[variable]], aes(x = phenotype, y = Mean, fill = site)) +
    scale_fill_manual(values = c("coral1","palegreen4")) +
    stat_summary(fun = "mean", size = 1, geom = "bar") +
    geom_errorbar(aes(ymin=Mean-sd, ymax=Mean+sd),
                  width=.2, position=position_dodge(.9))+
    geom_point()+
    theme_classic() +
    theme(legend.title = element_blank()) +
    theme(legend.position = "none") +
    theme(text = element_text(size = 15, color = 'black')) +
    theme(axis.text = element_text(color = 'black'))
  
  assign(paste0("q22_gg_phen_", variable), gg_plot_phen)
  
  # Agrega el gráfico a la lista
  graficos_list_phen[[variable]] <- get(paste0("q22_gg_phen_", variable))
}

# acceder a las tablas y gráficos individuales con tablas_list$ y graficos_list$

```

## Fenoles

 Tabla descriptiva por población

```{r  , echo=FALSE, fig.align='center', fig.asp=0.4, fig.width=10, fig.height=8}
knitr::opts_chunk$set(warning = FALSE, message = FALSE, echo = FALSE)

tablas_list$Fenoles

```

 Gráfico por población

```{r  , echo=FALSE, error=TRUE, fig.align='center', fig.asp=0.4, fig.width=10, fig.height=8}
knitr::opts_chunk$set(warning = FALSE, message = FALSE, echo = FALSE)

graficos_list$Fenoles+
  labs(x="", y="Fenoles [eq Ac. Tan/100g PS]")+
  theme_classic()+
  theme(plot.title = element_text(hjust = 0.5, size = rel(1.5))) +
  theme(legend.title=element_blank())+
  theme(legend.position='none')+
  theme(panel.grid.major.y = element_line(color='black'))+
  theme(panel.grid.major.x = element_blank())+
  theme(text = element_text(size=10, color='black'))+
  theme(axis.text = element_text(color='black'))

```

 Tabla descriptiva por fenotipo

```{r  , echo=FALSE, fig.align='center', fig.asp=0.4, fig.width=10, fig.height=8}
knitr::opts_chunk$set(warning = FALSE, message = FALSE, echo = FALSE)

tablas_list_phen$Fenoles

```

 Gráficos por fenotipo

```{r  , echo=FALSE, fig.align='center', fig.asp=0.4, fig.width=10, fig.height=8}
knitr::opts_chunk$set(warning = FALSE, message = FALSE, echo = FALSE)

library(ggplot2)

graficos_list_phen$Fenoles+
  labs(x="", y="Fenoles [eq Ac. Tan/100g PS]")+
  geom_point()+
  theme_classic()+
  theme(plot.title = element_text(hjust = 0.5, size = rel(1.5))) +
  scale_fill_manual(values = c("coral1","palegreen4")) +
  theme(legend.title=element_blank())+
  theme(legend.position='bottom')+
  theme(panel.grid.major.y = element_line(color='black'))+
  theme(panel.grid.major.x = element_blank())+
  theme(text = element_text(size=10, color='black'))+
  theme(axis.text = element_text(color='black'))

# gphenols2<-ggplot(data=database_phenols, aes(x=phenotype, y=Fenoles, fill=phenotype))+
#   geom_point()+
#   geom_boxplot()+
#   # facet_grid(.~year)+
#   labs(x="", y="Fenoles [eq Ac. Tan/100g PS]")+
#   theme_classic()+
#   theme(plot.title = element_text(hjust = 0.5, size = rel(1.5))) +
#   # scale_fill_manual(values = c("coral1","palegreen4")) +
#   theme(legend.title=element_blank())+
#   theme(legend.position='none')+
#   theme(panel.grid.major.y = element_line(color='black'))+
#   theme(panel.grid.major.x = element_blank())+
#   theme(text = element_text(size=10, color='black'))+
#   theme(axis.text = element_text(color='black'))
# gphenols2

```

## AAO
### 0.025

 Tabla descriptiva por población

```{r  , echo=FALSE, fig.align='center', fig.asp=0.4, fig.width=10, fig.height=8}
knitr::opts_chunk$set(warning = FALSE, message = FALSE, echo = FALSE)

tablas_list$aao_0.025

```

 Gráfico por población

```{r  , echo=FALSE, error=TRUE, fig.align='center', fig.asp=0.4, fig.width=10, fig.height=8}
knitr::opts_chunk$set(warning = FALSE, message = FALSE, echo = FALSE)

library(ggplot2)
colores<-c("coral1","palegreen4")

graficos_list$aao_0.025+
  labs(x="", y="% Inh aao_0.025")+
  theme_classic()+
  theme(plot.title = element_text(hjust = 0.5, size = rel(1.5))) +
  scale_fill_manual(values = colores) +
  theme(legend.title=element_blank())+
  theme(legend.position='none')+
  theme(panel.grid.major.y = element_line(color='black'))+
  theme(panel.grid.major.x = element_blank())+
  theme(text = element_text(size=10, color='black'))+
  theme(axis.text = element_text(color='black'))+
  scale_fill_manual(values=c(colores))

```

 Tabla descriptiva por fenotipo

```{r  , echo=FALSE, fig.align='center', fig.asp=0.4, fig.width=10, fig.height=8}
knitr::opts_chunk$set(warning = FALSE, message = FALSE, echo = FALSE)

tablas_list_phen$aao_0.025

```

 Gráficos por fenotipo

```{r  , echo=FALSE, fig.align='center', fig.asp=0.4, fig.width=10, fig.height=8}
knitr::opts_chunk$set(warning = FALSE, message = FALSE, echo = FALSE)

library(ggplot2)

graficos_list_phen$aao_0.025+
  labs(x="", y="% Inh aao_0.025")+
  theme_classic()+
  theme(plot.title = element_text(hjust = 0.5, size = rel(1.5))) +
  scale_fill_manual(values = c("coral1","palegreen4")) +
  theme(legend.title=element_blank())+
  theme(legend.position='bottom')+
  theme(panel.grid.major.y = element_line(color='black'))+
  theme(panel.grid.major.x = element_blank())+
  theme(text = element_text(size=10, color='black'))+
  theme(axis.text = element_text(color='black'))

```

### 0.050

 Tabla descriptiva por población

```{r  , echo=FALSE, fig.align='center', fig.asp=0.4, fig.width=10, fig.height=8}
knitr::opts_chunk$set(warning = FALSE, message = FALSE, echo = FALSE)

tablas_list$aao_0.05

```

 Gráfico por población

```{r  , echo=FALSE, error=TRUE, fig.align='center', fig.asp=0.4, fig.width=10, fig.height=8}
knitr::opts_chunk$set(warning = FALSE, message = FALSE, echo = FALSE)

graficos_list$aao_0.05+
  labs(x="", y="% Inh aao_0.05")+
  theme_classic()+
  theme(plot.title = element_text(hjust = 0.5, size = rel(1.5))) +
  theme(legend.title=element_blank())+
  theme(legend.position='none')+
  theme(panel.grid.major.y = element_line(color='black'))+
  theme(panel.grid.major.x = element_blank())+
  theme(text = element_text(size=10, color='black'))+
  theme(axis.text = element_text(color='black'))

```

 Tabla descriptiva por fenotipo

```{r  , echo=FALSE, fig.align='center', fig.asp=0.4, fig.width=10, fig.height=8}
knitr::opts_chunk$set(warning = FALSE, message = FALSE, echo = FALSE)

tablas_list_phen$aao_0.05

```

 Gráficos por fenotipo

```{r  , echo=FALSE, fig.align='center', fig.asp=0.4, fig.width=10, fig.height=8}
knitr::opts_chunk$set(warning = FALSE, message = FALSE, echo = FALSE)

graficos_list_phen$aao_0.05+
  labs(x="", y="%inh aao_0.05")+
  theme_classic()+
  theme(plot.title = element_text(hjust = 0.5, size = rel(1.5))) +
  scale_fill_manual(values = c("coral1","palegreen4")) +
  theme(legend.title=element_blank())+
  theme(legend.position='bottom')+
  theme(panel.grid.major.y = element_line(color='black'))+
  theme(panel.grid.major.x = element_blank())+
  theme(text = element_text(size=10, color='black'))+
  theme(axis.text = element_text(color='black'))

```

### 0.100

 Tabla descriptiva por población

```{r  , echo=FALSE, fig.align='center', fig.asp=0.4, fig.width=10, fig.height=8}
knitr::opts_chunk$set(warning = FALSE, message = FALSE, echo = FALSE)

tablas_list$aao_0.1

```

 Gráfico por población

```{r  , echo=FALSE, error=TRUE, fig.align='center', fig.asp=0.4, fig.width=10, fig.height=8}
knitr::opts_chunk$set(warning = FALSE, message = FALSE, echo = FALSE)

graficos_list$aao_0.1

```

 Tabla descriptiva por fenotipo

```{r  , echo=FALSE, fig.align='center', fig.asp=0.4, fig.width=10, fig.height=8}
knitr::opts_chunk$set(warning = FALSE, message = FALSE, echo = FALSE)

tablas_list_phen$aao_0.1

```

 Gráficos por fenotipo

```{r  , echo=FALSE, fig.align='center', fig.asp=0.4, fig.width=10, fig.height=8}
knitr::opts_chunk$set(warning = FALSE, message = FALSE, echo = FALSE)

graficos_list_phen$aao_0.1

```

### 0.250

 Tabla descriptiva por población

```{r  , echo=FALSE, fig.align='center', fig.asp=0.4, fig.width=10, fig.height=8}
knitr::opts_chunk$set(warning = FALSE, message = FALSE, echo = FALSE)

tablas_list$aao_0.25
```

 Gráfico por población

```{r  , echo=FALSE, error=TRUE, fig.align='center', fig.asp=0.4, fig.width=10, fig.height=8}
knitr::opts_chunk$set(warning = FALSE, message = FALSE, echo = FALSE)

graficos_list_phen$aao_0.25

```

 Tabla descriptiva por fenotipo

```{r  , echo=FALSE, fig.align='center', fig.asp=0.4, fig.width=10, fig.height=8}
knitr::opts_chunk$set(warning = FALSE, message = FALSE, echo = FALSE)

tablas_list_phen$aao_0.25

```

 Gráficos por fenotipo
```{r  , echo=FALSE, fig.align='center', fig.asp=0.4, fig.width=10, fig.height=8}
knitr::opts_chunk$set(warning = FALSE, message = FALSE, echo = FALSE)

graficos_list_phen$aao_0.25

```

## Clorofila a

 Tabla descriptiva por población

```{r  , echo=FALSE, fig.align='center', fig.asp=0.4, fig.width=10, fig.height=8}
knitr::opts_chunk$set(warning = FALSE, message = FALSE, echo = FALSE)

tablas_list$Clo_a_ps

```

 Gráfico por población

```{r  , echo=FALSE, error=TRUE, fig.align='center', fig.asp=0.4, fig.width=10, fig.height=8}
knitr::opts_chunk$set(warning = FALSE, message = FALSE, echo = FALSE)

graficos_list$Clo_a_ps

```

 Tabla resumen por fenotipo

```{r  , echo=FALSE, fig.align='center', fig.asp=0.4, fig.width=10, fig.height=8}
knitr::opts_chunk$set(warning = FALSE, message = FALSE, echo = FALSE)

tablas_list_phen$Clo_a_ps

```

 Gráfico resumen por fenotipo
```{r  , echo=FALSE, fig.align='center', fig.asp=0.4, fig.width=10, fig.height=8}
knitr::opts_chunk$set(warning = FALSE, message = FALSE, echo = FALSE)

graficos_list_phen$Clo_a_ps

```

## Clorofila b

 Tabla descriptiva por población

```{r  , echo=FALSE, fig.align='center', fig.asp=0.4, fig.width=10, fig.height=8}
knitr::opts_chunk$set(warning = FALSE, message = FALSE, echo = FALSE)

tablas_list$Clo_b_ps

```

 Gráfico por población

```{r  , echo=FALSE, error=TRUE, fig.align='center', fig.asp=0.4, fig.width=10, fig.height=8}
knitr::opts_chunk$set(warning = FALSE, message = FALSE, echo = FALSE)

graficos_list$Clo_b_ps

```

 Tabla resumen por fenotipo

```{r  , echo=FALSE, fig.align='center', fig.asp=0.4, fig.width=10, fig.height=8}
knitr::opts_chunk$set(warning = FALSE, message = FALSE, echo = FALSE)

tablas_list_phen$Clo_b_ps

```

 Gráfico resumen por fenotipo
```{r  , echo=FALSE, fig.align='center', fig.asp=0.4, fig.width=10, fig.height=8}
knitr::opts_chunk$set(warning = FALSE, message = FALSE, echo = FALSE)

graficos_list_phen$Clo_b_ps

```

## Carotenoides

 Tabla descriptiva por población

```{r  , echo=FALSE, fig.align='center', fig.asp=0.4, fig.width=10, fig.height=8}
knitr::opts_chunk$set(warning = FALSE, message = FALSE, echo = FALSE)

tablas_list$Caro_ps

```

 Gráfico por población

```{r  , echo=FALSE, error=TRUE, fig.align='center', fig.asp=0.4, fig.width=10, fig.height=8}
knitr::opts_chunk$set(warning = FALSE, message = FALSE, echo = FALSE)

graficos_list$Caro_ps

```

 Tabla resumen por fenotipo

```{r  , echo=FALSE, fig.align='center', fig.asp=0.4, fig.width=10, fig.height=8}
knitr::opts_chunk$set(warning = FALSE, message = FALSE, echo = FALSE)

tablas_list_phen$Caro_ps

```

 Gráfico resumen por fenotipo
```{r  , echo=FALSE, fig.align='center', fig.asp=0.4, fig.width=10, fig.height=8}
knitr::opts_chunk$set(warning = FALSE, message = FALSE, echo = FALSE)

graficos_list_phen$Caro_ps

```


## Acidez Total Titulable (ATT)


```{r  , echo=FALSE, fig.align='center', fig.asp=0.4, fig.width=10, fig.height=8}
knitr::opts_chunk$set(warning = FALSE, message = FALSE, echo = FALSE)

tablas_list$acidity

```

 Gráfico por población

```{r  , echo=FALSE, error=TRUE, fig.align='center', fig.asp=0.4, fig.width=10, fig.height=8}
knitr::opts_chunk$set(warning = FALSE, message = FALSE, echo = FALSE)

graficos_list$acidity

```

 Tabla resumen por fenotipo

```{r  , echo=FALSE, fig.align='center', fig.asp=0.4, fig.width=10, fig.height=8}
knitr::opts_chunk$set(warning = FALSE, message = FALSE, echo = FALSE)

tablas_list_phen$acidity

```

 Gráfico resumen por fenotipo
```{r  , echo=FALSE, fig.align='center', fig.asp=0.4, fig.width=10, fig.height=8}
knitr::opts_chunk$set(warning = FALSE, message = FALSE, echo = FALSE)

graficos_list_phen$acidity

```

## Sólidos solubles

 Tabla descriptiva por población

```{r  , echo=FALSE, fig.align='center', fig.asp=0.4, fig.width=10, fig.height=8}
knitr::opts_chunk$set(warning = FALSE, message = FALSE, echo = FALSE)

tablas_list$ss_brix

```

 Gráfico por población

```{r  , echo=FALSE, error=TRUE, fig.align='center', fig.asp=0.4, fig.width=10, fig.height=8}
knitr::opts_chunk$set(warning = FALSE, message = FALSE, echo = FALSE)

graficos_list$ss_brix

```

 Tabla resumen por fenotipo

```{r  , echo=FALSE, fig.align='center', fig.asp=0.4, fig.width=10, fig.height=8}
knitr::opts_chunk$set(warning = FALSE, message = FALSE, echo = FALSE)

tablas_list_phen$ss_brix

```

 Gráfico resumen por fenotipo
```{r  , echo=FALSE, fig.align='center', fig.asp=0.4, fig.width=10, fig.height=8}
knitr::opts_chunk$set(warning = FALSE, message = FALSE, echo = FALSE)

graficos_list_phen$ss_brix

```

## Relación ATT y SS

 Tabla descriptiva por población

```{r  , echo=FALSE, fig.align='center', fig.asp=0.4, fig.width=10, fig.height=8}
knitr::opts_chunk$set(warning = FALSE, message = FALSE, echo = FALSE)

tablas_list$acidity.ss_brix
  
```

 Gráfico por población

```{r  , echo=FALSE, error=TRUE, fig.align='center', fig.asp=0.4, fig.width=10, fig.height=8}
knitr::opts_chunk$set(warning = FALSE, message = FALSE, echo = FALSE)

graficos_list$acidity.ss_brix

```

 Tabla resumen por fenotipo

```{r  , echo=FALSE, fig.align='center', fig.asp=0.4, fig.width=10, fig.height=8}
knitr::opts_chunk$set(warning = FALSE, message = FALSE, echo = FALSE)

tablas_list_phen$acidity.ss_brix

```

 Gráfico resumen por fenotipo
```{r  , echo=FALSE, fig.align='center', fig.asp=0.4, fig.width=10, fig.height=8}
knitr::opts_chunk$set(warning = FALSE, message = FALSE, echo = FALSE)

graficos_list_phen$acidity.ss_brix

```

 Dispersión Acidez y Sólidos Solubles

```{r  , echo=FALSE, fig.align='center', fig.asp=0.4, fig.width=10, fig.height=8}
knitr::opts_chunk$set(warning = FALSE, message = FALSE, echo = FALSE)

library(ggplot2)

gATT_brix_dispersion<-ggplot(data=database,aes(x=acidity, y=ss_brix, color=site))+
  geom_point(size=5)+
  # facet_grid(.~year)+
  labs(x="ATT (%)", y="°Brix")+
  theme_classic()+
  theme(plot.title = element_text(hjust = 0.5, size = rel(1.5))) +
  scale_color_manual(values = c("coral1","palegreen4")) +
  # scale_color_manual(values = c("coral1","burlywood2","palegreen4")) +
  theme(legend.title=element_blank())+
  theme(legend.position='bottom')+
  theme(panel.grid.major.y = element_line(color='black'))+
  theme(panel.grid.major.x = element_blank())+
  theme(text = element_text(size=20, color='black'))+
  theme(axis.text = element_text(color='black'))
gATT_brix_dispersion

```

```{r  , echo=FALSE, fig.align='center', fig.asp=0.4, fig.width=10, fig.height=8}
knitr::opts_chunk$set(warning = FALSE, message = FALSE, echo = FALSE)

library(ggplot2)

gATT_phi_dispersion<-ggplot(data= database, aes(x=pHi, y=ss_brix, color=site, shape=maturity))+
  geom_point(size=5)+
  # facet_grid(.~year)+
  labs(x="pHi", y="Brix")+
  theme_classic()+
  theme(plot.title = element_text(hjust = 0.5, size = rel(1.5))) +
  scale_color_manual(values = c("coral1","palegreen4")) +
  # scale_color_manual(values = c("coral1","burlywood2","palegreen4")) +
  theme(legend.title=element_blank())+
  theme(legend.position='bottom')+
  theme(panel.grid.major.y = element_line(color='black'))+
  theme(panel.grid.major.x = element_blank())+
  theme(text = element_text(size=20, color='black'))+
  theme(axis.text = element_text(color='black'))
gATT_phi_dispersion

```

```{r  , echo=FALSE, fig.align='center', fig.asp=0.4, fig.width=10, fig.height=8}
knitr::opts_chunk$set(warning = FALSE, message = FALSE, echo = FALSE)

library(ggplot2)

gATT_phi_dispersion<-ggplot(data=database, aes(x=pH81, y=acidity, color=site, shape=maturity))+
  geom_point(size=5)+
  # facet_grid(.~year)+
  labs(x="pH 8.1", y="ATT (%)")+
  theme_classic()+
  theme(plot.title = element_text(hjust = 0.5, size = rel(1.5))) +
  # scale_fill_manual(values = c("coral1","burlywood2","palegreen4")) +
  scale_color_manual(values = c("coral1","palegreen4")) +
  theme(legend.title=element_blank())+
  theme(legend.position='bottom')+
  theme(panel.grid.major.y = element_line(color='black'))+
  theme(panel.grid.major.x = element_blank())+
  theme(text = element_text(size=10, color='black'))+
  theme(axis.text = element_text(color='black'))
gATT_phi_dispersion
```

# Análisis univariado
 
Estadística inferencial - Análisis de CCI 
 
## Fenoles
```{r echo=FALSE, warning=FALSE}

library(lme4)
library(lmerTest) #Test de Wald

# modelo <- lm(Fenoles ~ site, data = database)
 
# modelo2 <- lmer(Fenoles ~ (1|site), data = database)

# modelo_fenoles <- lmer(Fenoles ~ (1|site/phenotype/id), database)

# modelo_fenoles2 <- glmer(Fenoles ~ (1|site/phenotype), data = database, family = "gaussian")
 
modelo_fenoles <- glmer(sqrt(Fenoles) ~ (1|site/phenotype/id), data = database, family = Gamma(link = "identity"))
 
# modelo_fenoles4 <- glmer(Fenoles ~ (1|site/phenotype), data = database, family = Gamma(link = "log"))

```

 Supuestos del modelo
```{r, echo=FALSE, fig.align='center', fig.asp=0.4, fig.width=15, fig.height=12}
knitr::opts_chunk$set(warning = FALSE, message = FALSE, echo = FALSE)

modelo_fenoles_ajuste <- as.data.frame(cbind(
  "residuos" = residuals(modelo_fenoles),
  "predichos" = predict(modelo_fenoles)))

HV_modelo_fenoles<-ggplot(modelo_fenoles_ajuste) +
  aes(predichos, residuos) +
  geom_hline(yintercept = 0, colour="white", size=2) +
  geom_point(colour="green")+
  theme_classic()+
  labs(y="Residuals", x="Predicted values")+
  theme(legend.position = "bottom", legend.background = element_rect(fill = "gray12"))+
  theme(panel.grid.major.y = element_line(size=0.05, color='white'))+
  theme(panel.grid.major.x = element_blank())+
  theme(text = element_text(size=10, color='white'))+
  theme(axis.text = element_text(color='white'))+
  theme(plot.background = element_rect(fill = "gray12"))+
  theme(panel.background = element_rect(fill = "gray12", color = "white"))+
  geom_hline(yintercept = 0, colour = "black", size = 0.1)+
  geom_hline(yintercept = 0.2, colour = "red", size = 0.5)+
  geom_hline(yintercept = -0.2, colour = "red", size = 0.5)
HV_modelo_fenoles
# 
# QQresp<-ggplot(resp_ajuste) +
#   aes(sample = residuos) +
#   geom_qq(shape = 1, colour="white") +
#   geom_qq_line(colour="white")+
#   theme_classic()+
#   labs(y="Sample Quantiles", x="Theoretical Quantiles")+
#   theme(legend.position = "bottom", legend.background = element_rect(fill = "gray12"))+
#   theme(panel.grid.major.y = element_line(size=0.05, color='white'))+
#   theme(panel.grid.major.x = element_blank())+
#   theme(text = element_text(size=10, color='white'))+
#   theme(axis.text = element_text(color='white'))+
#   theme(plot.background = element_rect(fill = "gray12"))+
#   theme(panel.background = element_rect(fill = "gray12", color = "white"))
# QQresp
# 
# e<-resid(modelo_fenoles) # residuos de pearson
# pre<-predict(modelo_fenoles) #predichos
# alfai<-ranef(modelo_fenoles)$phenotype$'(Intercept)'
# shapiro.test(e)

# library(car)
# car::leveneTest(database$Fenoles, database$site)

# hist(database$Fenoles, 50)
# hist(e, 20)

```

 Resumen del modelo
```{r echo=FALSE, warning=FALSE}

summary(modelo_fenoles)

```

 Componentes de varianza (%)

```{r echo=FALSE, warning=FALSE}
#Calculo manual ICC

site<-2.173e-06
phenotype<-8.372e+00
MB<-4.371e+00
RES<-1.446e-01

ICC_RES<-RES/(site+phenotype+MB+RES)
ICC_MB<-MB/(site+phenotype+MB+RES)
ICC_phenotype<-phenotype/(site+phenotype+MB+RES)
ICC_site<-site/(site+phenotype+MB+RES)
#
ICC_RES*100 # ----> 1,12% residual.
ICC_MB*100  # ----> 33,91% entre muestras biológicas de un mismo fenotipo.
ICC_phenotype*100  # ----> 64,96% entre individuos de un mismo sitio.
ICC_site*100  # ----> <0,001% entre sitios.

```

## .025

```{r echo=FALSE, warning=FALSE}


library(glmmTMB)

modelo_aao_0.025 <- glmmTMB(aao_0.025 ~ (1|site/phenotype/id), family = beta_family(), data = database)

```

 Supuestos del modelo
```{r, echo=FALSE, fig.align='center', fig.asp=0.4, fig.width=15, fig.height=12}
knitr::opts_chunk$set(warning = FALSE, message = FALSE, echo = FALSE)

modelo_aao_0.025_ajustado <- as.data.frame(cbind(
  "residuos" = residuals(modelo_aao_0.025),
  "predichos" = predict(modelo_aao_0.025)))

HV_modelo_aao_0.025<-ggplot(modelo_aao_0.025_ajustado) +
  aes(predichos, residuos) +
  geom_hline(yintercept = 0, colour="white", size=2) +
  geom_point(colour="green")+
  theme_classic()+
  labs(y="Residuals", x="Predicted values")+
  theme(legend.position = "bottom", legend.background = element_rect(fill = "gray12"))+
  theme(panel.grid.major.y = element_line(size=0.05, color='white'))+
  theme(panel.grid.major.x = element_blank())+
  theme(text = element_text(size=10, color='white'))+
  theme(axis.text = element_text(color='white'))+
  theme(plot.background = element_rect(fill = "gray12"))+
  theme(panel.background = element_rect(fill = "gray12", color = "white"))+
  geom_hline(yintercept = 0, colour = "black", size = 0.1)+
  geom_hline(yintercept = 0.2, colour = "red", size = 0.5)+
  geom_hline(yintercept = -0.2, colour = "red", size = 0.5)
HV_modelo_aao_0.025
# 
# QQresp<-ggplot(resp_ajuste) +
#   aes(sample = residuos) +
#   geom_qq(shape = 1, colour="white") +
#   geom_qq_line(colour="white")+
#   theme_classic()+
#   labs(y="Sample Quantiles", x="Theoretical Quantiles")+
#   theme(legend.position = "bottom", legend.background = element_rect(fill = "gray12"))+
#   theme(panel.grid.major.y = element_line(size=0.05, color='white'))+
#   theme(panel.grid.major.x = element_blank())+
#   theme(text = element_text(size=10, color='white'))+
#   theme(axis.text = element_text(color='white'))+
#   theme(plot.background = element_rect(fill = "gray12"))+
#   theme(panel.background = element_rect(fill = "gray12", color = "white"))
# QQresp
# 
# e<-resid(modelo_fenoles) # residuos de pearson
# pre<-predict(modelo_fenoles) #predichos
# alfai<-ranef(modelo_fenoles)$phenotype$'(Intercept)'
# shapiro.test(e)

# library(car)
# car::leveneTest(database$Fenoles, database$site)

# hist(database$Fenoles, 50)
# hist(e, 20)

```

 Resumen del modelo
```{r, echo=FALSE, fig.align='center', fig.asp=0.4, fig.width=15, fig.height=12}
knitr::opts_chunk$set(warning = FALSE, message = FALSE, echo = FALSE)

summary(modelo_aao_0.025)

```

```{r, echo=FALSE, fig.align='center', fig.asp=0.4, fig.width=15, fig.height=12}
knitr::opts_chunk$set(warning = FALSE, message = FALSE, echo = FALSE)

#Modelo gráficado

# library(ggplot2)
# 
# library(dplyr)
# database_aao_0.025 <- database %>% filter(!is.na(aao_0.025))
# 
# # Extraer los valores ajustados por el modelo
# valores_ajustados <- predict(modelo_aao_0.025, type = "response")
# 
# # Crear un data frame con los valores observados y ajustados
# data_grafico <- data.frame(ValoresObservados = database_aao_0.025$aao_0.025,
#                            ValoresAjustados = valores_ajustados)
# 
# # Crear un gráfico de dispersión
# gg_ef_response <- ggplot(data_grafico, aes(x = ValoresAjustados, y = ValoresObservados)) +
#   geom_point(shape = 16, size = 3, color = "blue") +  # Puntos de datos observados
#   geom_abline(intercept = 0, slope = 1, color = "red", linetype = "dashed") +  # Línea de referencia
#   labs(x = "Valores Ajustados", y = "Valores Observados") +
#   theme_minimal()
# 
# library(ggplot2)
# 
# # Supongamos que tienes un modelo llamado "modelo_aao_0.025" con una función de enlace logit
# 
# # Extraer los valores ajustados por el modelo
# valores_ajustados <- predict(modelo_aao_0.025, type = "link")
# 
# # Aplicar la función de enlace inversa (logit)
# valores_en_escala_de_enlace <- plogis(valores_ajustados)
# 
# # Crear un data frame con los valores observados y en la escala de enlace
# data_grafico <- data.frame(ValoresObservados = database_aao_0.025$aao_0.025,
#                            ValoresEnEscalaDeEnlace = valores_en_escala_de_enlace)
# 
# # Crear un gráfico de dispersión en la escala de la función de enlace
# gg_ef_link <- ggplot(data_grafico, aes(x = ValoresEnEscalaDeEnlace, y = ValoresObservados)) +
#   geom_point(shape = 16, size = 3, color = "blue") +  # Puntos de datos observados
#   geom_abline(intercept = 0, slope = 1, color = "red", linetype = "dashed") +  # Línea de referencia
#   labs(x = "Valores en Escala de Enlace", y = "Valores Observados") +
#   theme_minimal()
# 
# dispef <- ggplot(database, aes(x=phenotype, y=aao_0.025, color=site))+
#   geom_point()

```

 Componentes de varianza (%)

```{r echo=FALSE, warning=FALSE}
#Calculo manual ICC

site<-2.173e-06
phenotype<-8.372e+00
MB<-4.371e+00
RES<-1.446e-01

ICC_RES<-RES/(site+phenotype+MB+RES)
ICC_MB<-MB/(site+phenotype+MB+RES)
ICC_phenotype<-phenotype/(site+phenotype+MB+RES)
ICC_site<-site/(site+phenotype+MB+RES)
#
ICC_RES*100 # ----> 1,12% residual.
ICC_MB*100  # ----> 33,91% entre muestras biológicas de un mismo fenotipo.
ICC_phenotype*100  # ----> 64,96% entre individuos de un mismo sitio.
ICC_site*100  # ----> <0,001% entre sitios.

```

## .05

```{r echo=FALSE, warning=FALSE}

library(glmmTMB)

modelo_aao_0.05 <- glmmTMB(aao_0.05 ~ (1|site/phenotype/id), family = beta_family(), data = database)

```

 Supuestos del modelo
```{r, echo=FALSE, fig.align='center', fig.asp=0.4, fig.width=15, fig.height=12}
knitr::opts_chunk$set(warning = FALSE, message = FALSE, echo = FALSE)

modelo_aao_0.05_ajustado <- as.data.frame(cbind(
  "residuos" = residuals(modelo_aao_0.05),
  "predichos" = predict(modelo_aao_0.05)))

HV_modelo_aao_0.05<-ggplot(modelo_aao_0.05_ajustado) +
  aes(predichos, residuos) +
  geom_hline(yintercept = 0, colour="white", size=2) +
  geom_point(colour="green")+
  theme_classic()+
  labs(y="Residuals", x="Predicted values")+
  theme(legend.position = "bottom", legend.background = element_rect(fill = "gray12"))+
  theme(panel.grid.major.y = element_line(size=0.05, color='white'))+
  theme(panel.grid.major.x = element_blank())+
  theme(text = element_text(size=10, color='white'))+
  theme(axis.text = element_text(color='white'))+
  theme(plot.background = element_rect(fill = "gray12"))+
  theme(panel.background = element_rect(fill = "gray12", color = "white"))+
  geom_hline(yintercept = 0, colour = "black", size = 0.1)+
  geom_hline(yintercept = 0.2, colour = "red", size = 0.5)+
  geom_hline(yintercept = -0.2, colour = "red", size = 0.5)
HV_modelo_aao_0.05

```

 Resumen del modelo
```{r, echo=FALSE, fig.align='center', fig.asp=0.4, fig.width=15, fig.height=12}
knitr::opts_chunk$set(warning = FALSE, message = FALSE, echo = FALSE)

summary(modelo_aao_0.05)

```

```{r, echo=FALSE, fig.align='center', fig.asp=0.4, fig.width=15, fig.height=12}
knitr::opts_chunk$set(warning = FALSE, message = FALSE, echo = FALSE)


```

```{r, echo=FALSE, fig.align='center', fig.asp=0.4, fig.width=15, fig.height=12}
knitr::opts_chunk$set(warning = FALSE, message = FALSE, echo = FALSE)

```

 Componentes de varianza (%)

```{r echo=FALSE, warning=FALSE}
#Calculo manual ICC

site<-2.173e-06
phenotype<-8.372e+00
MB<-4.371e+00
RES<-1.446e-01

ICC_RES<-RES/(site+phenotype+MB+RES)
ICC_MB<-MB/(site+phenotype+MB+RES)
ICC_phenotype<-phenotype/(site+phenotype+MB+RES)
ICC_site<-site/(site+phenotype+MB+RES)
#
ICC_RES*100 # ----> 1,12% residual.
ICC_MB*100  # ----> 33,91% entre muestras biológicas de un mismo fenotipo.
ICC_phenotype*100  # ----> 64,96% entre individuos de un mismo sitio.
ICC_site*100  # ----> <0,001% entre sitios.

```

## 0.1

```{r echo=FALSE, warning=FALSE}

library(glmmTMB)

modelo_aao_0.1 <- glmmTMB(aao_0.1 ~ (1|site/phenotype/id), family = beta_family(), data = database)

```

 Supuestos del modelo
```{r, echo=FALSE, fig.align='center', fig.asp=0.4, fig.width=15, fig.height=12}
knitr::opts_chunk$set(warning = FALSE, message = FALSE, echo = FALSE)

modelo_aao_0.1_ajustado <- as.data.frame(cbind(
  "residuos" = residuals(modelo_aao_0.1),
  "predichos" = predict(modelo_aao_0.1)))

HV_modelo_aao_0.1<-ggplot(modelo_aao_0.1_ajustado) +
  aes(predichos, residuos) +
  geom_hline(yintercept = 0, colour="white", size=2) +
  geom_point(colour="green")+
  theme_classic()+
  labs(y="Residuals", x="Predicted values")+
  theme(legend.position = "bottom", legend.background = element_rect(fill = "gray12"))+
  theme(panel.grid.major.y = element_line(size=0.05, color='white'))+
  theme(panel.grid.major.x = element_blank())+
  theme(text = element_text(size=10, color='white'))+
  theme(axis.text = element_text(color='white'))+
  theme(plot.background = element_rect(fill = "gray12"))+
  theme(panel.background = element_rect(fill = "gray12", color = "white"))+
  geom_hline(yintercept = 0, colour = "black", size = 0.1)+
  geom_hline(yintercept = 0.2, colour = "red", size = 0.5)+
  geom_hline(yintercept = -0.2, colour = "red", size = 0.5)
HV_modelo_aao_0.1

```

 Resumen del modelo
```{r, echo=FALSE, fig.align='center', fig.asp=0.4, fig.width=15, fig.height=12}
knitr::opts_chunk$set(warning = FALSE, message = FALSE, echo = FALSE)

summary(modelo_aao_0.1)

```

## .25

```{r echo=FALSE, warning=FALSE}

library(glmmTMB)

modelo_aao_0.25 <- glmmTMB(aao_0.25 ~ (1|site/phenotype/id), family = beta_family(), data = database)

```

 Supuestos del modelo
```{r, echo=FALSE, fig.align='center', fig.asp=0.4, fig.width=15, fig.height=12}
knitr::opts_chunk$set(warning = FALSE, message = FALSE, echo = FALSE)

modelo_aao_0.25_ajustado <- as.data.frame(cbind(
  "residuos" = residuals(modelo_aao_0.25),
  "predichos" = predict(modelo_aao_0.25)))

HV_modelo_aao_0.25<-ggplot(modelo_aao_0.25_ajustado) +
  aes(predichos, residuos) +
  geom_hline(yintercept = 0, colour="white", size=2) +
  geom_point(colour="green")+
  theme_classic()+
  labs(y="Residuals", x="Predicted values")+
  theme(legend.position = "bottom", legend.background = element_rect(fill = "gray12"))+
  theme(panel.grid.major.y = element_line(size=0.05, color='white'))+
  theme(panel.grid.major.x = element_blank())+
  theme(text = element_text(size=10, color='white'))+
  theme(axis.text = element_text(color='white'))+
  theme(plot.background = element_rect(fill = "gray12"))+
  theme(panel.background = element_rect(fill = "gray12", color = "white"))+
  geom_hline(yintercept = 0, colour = "black", size = 0.1)+
  geom_hline(yintercept = 0.2, colour = "red", size = 0.5)+
  geom_hline(yintercept = -0.2, colour = "red", size = 0.5)
HV_modelo_aao_0.25

```

 Resumen del modelo
```{r, echo=FALSE, fig.align='center', fig.asp=0.4, fig.width=15, fig.height=12}
knitr::opts_chunk$set(warning = FALSE, message = FALSE, echo = FALSE)

summary(modelo_aao_0.25)

```

## Modelos de aao

```{r, echo=FALSE, fig.align='center', fig.asp=0.4, fig.width=15, fig.height=12}
knitr::opts_chunk$set(warning = FALSE, message = FALSE, echo = FALSE)

library(ggplot2)

# Parámetros de los cuatro modelos beta
beta <- c(1.391, 2.1893, 2.7310, 3.054)
alfa <- c(15.1, 75.3, 94.4, 378)

# Crear una secuencia de valores entre 0 y 1 para el eje x
x <- seq(0, 1, by = 0.01)

# Crear un dataframe con las densidades de probabilidad de los cuatro modelos
df <- data.frame(x = rep(x, 4), densidad = rep(NA, length(x) * 4), 
                 modelo = factor(rep(1:4, each = length(x)),
                                 labels = c("modelo_0.025", "modelo_0.05", "modelo_0.100", "modelo_0.250")))

for (i in 1:4) {
  df$densidad[df$modelo == levels(df$modelo)[i]] <- dbeta(x, alfa[i], beta[i])
}

# Colores para cada modelo
colores <- c("grey", "skyblue", "#269989", "#315999")

# Graficar las curvas de densidad de probabilidad
gg_aao_modelos <- ggplot(df, aes(x = x, y = densidad, color = modelo)) +
  geom_line(size = 1) +
  scale_color_manual(values = colores) +
  labs(title = "Distribuciones Beta", color = "Modelo")+
  theme_classic()+
  theme(legend.position = "bottom")+
  theme(panel.grid.major.y = element_line(size=0.05, color='black'))+
  theme(panel.grid.major.x = element_blank())+
  theme(text = element_text(size=10, color='black'))+
  theme(axis.text = element_text(color='black'))+
  geom_hline(yintercept = 0, colour = "black", size = 0.1)
gg_aao_modelos

```

## Clorofila a

## Clorofila b

## Carotenoides

```{r echo=FALSE, warning=FALSE}

library(lme4)
library(lmerTest) #Test de Wald

# modelo <- lm(Fenoles ~ site, data = database)
# 
# modelo2 <- lmer(Fenoles ~ (1|site), data = database)

modelo_Carotenoids <- lmer(Carotenoids ~ (1|site/phenotype/id), database)

# modelo_fenoles2 <- glmer(Fenoles ~ (1|site/phenotype), data = database, family = "gaussian")
# 
# modelo_fenoles3 <- glmer(Fenoles ~ (1|site/phenotype), data = database, family = Gamma(link = "identity"))
# 
# modelo_fenoles4 <- glmer(Fenoles ~ (1|site/phenotype), data = database, family = Gamma(link = "log"))

```


## Acidez Total Titulable

## Solidos Solubles

## ATT/SS

# Análisis multivariado