---
title: "Reproductive"
output:
 html_document:
   toc: true
   toc_depth: 5
   toc_float:
     collapsed: false
     smooth_scroll: true
---

# Conteo de polen ---

# Diámetro polen ---

#**PSF** Peso seco de la flor ---

# N° óvulos ---

## Metodología
Se muestrearon 10 fores por genotipo de *Hexachlamys edulis* en 3 poblaciones de Entre Ríos: Concordia, PN el Palmar y Gualeguaychú.
Se procedío al corte del ovario infero en lupa y se contaron los óvulos presentes en total en cada flor.

## Estadística descriptiva

```{r echo=FALSE, fig.align='center', fig.asp=0.4, warning=FALSE}
setwd("C:/Users/um/Desktop/EstR")
data<-read.delim("co.txt")
data$A<-as.factor(data$A)
data$ACC<-as.factor(data$ACC)
data$REG<-as.factor(data$REG)
data$O<-as.numeric(data$O)
data$REG<-factor(data$REG,levels=c("Concordia", "Palmar","Gualeguaychu"))
attach(data)

```
Boxplot y dispersión de N° óvulos de las tres poblaciones para 2019 y 2021
```{r echo=FALSE, fig.align='center', fig.asp=0.4, warning=FALSE}
library(ggplot2)
colores<-c("coral1","burlywood2","palegreen4")
ggplot(data=data, aes(x=A, y=O, form=A, colour=REG))+
  geom_jitter(width=0.2)+ geom_boxplot(width=0.05) +
  facet_grid(.~REG)+
  labs(x="Población", y="Número de óvulos", fill='A')+
  theme(plot.title = element_text(hjust = 0.5, size = rel(1.5))) +
  scale_color_manual(values = colores) +
  theme(legend.position = "none")

```
N° óvulos entre individuos de Concordia en ambos años.
```{r echo=FALSE, fig.align='center', fig.asp=0.4, warning=FALSE}
concordia<-subset(data[1:146,])
concordia$A<-as.factor(concordia$A)
concordia$ACC<-as.factor(concordia$ACC)
concordia$REG<-as.factor(concordia$REG)
colorescon<-c("coral1","coral2","coral3","coral4","coral","chocolate","chocolate4","chocolate3","chocolate2","tan3","chocolate1")
library(ggplot2)
g2<-ggplot(data=concordia, aes(x=ACC, y=O, form=ACC, colour=ACC)) +  
  geom_boxplot(width=0.2)  + geom_jitter(width=0.3) +labs(y="O") +
  scale_color_manual(values = colorescon) +
  facet_grid(.~A) + theme(legend.position = "none")
g2
```
N° óvulos entre individuos del Palmar en ambos años.
```{r echo=FALSE, fig.align='center', fig.asp=0.4, warning=FALSE}
palmar<-subset(data[147:446,])
palmar$A<-as.factor(palmar$A)
palmar$ACC<-as.factor(palmar$ACC)
palmar$REG<-as.factor(palmar$REG)
colorespalmar<-c("burlywood1","burlywood2","burlywood3","burlywood4","burlywood","khaki1","khaki4","khaki3","khaki2","tan3","tan","gold1","gold2","gold3","gold4")
library(ggplot2)
g3<-ggplot(palmar, aes(x=ACC, y=O, form=ACC, colour=ACC)) +  
  geom_boxplot(width=0.2)  + geom_jitter(width=0.3) +labs(y="O") +
  scale_color_manual(values = colorespalmar) +
  facet_grid(.~A) + theme(legend.position = "none")
g3
```
N° óvulos entre individuos de Gualeguaychú en ambos años.
```{r echo=FALSE, fig.align='center', fig.asp=0.4, warning=FALSE}
guale<-subset(data[447:686,])
guale$A<-as.factor(guale$A)
guale$ACC<-as.factor(guale$ACC)
guale$REG<-as.factor(guale$REG)
coloresguale<-c("palegreen1","palegreen2","palegreen3","palegreen4","palegreen","aquamarine1","aquamarine4","aquamarine3","aquamarine2","aquamarine","springgreen3","springgreen2","springgreen1")
library(ggplot2)
g4<-ggplot(guale, aes(x=ACC, y=O, form=ACC, colour=ACC)) +  
  geom_boxplot(width=0.2)  + geom_jitter(width=0.3) +labs(y="O") +
  scale_color_manual(values = coloresguale) +
  facet_grid(.~A) + theme(legend.position = "none")
g4
```

## Estadística inferencial

Comparación interpoblacional e intrapoblacional para los años 2019 y 2021.

Diseño anidado: Población(Genotipo)
Análisis univariado de la variable N° de óvulos.
Distribución de probabilidades: Poisson.
Análisis de componentes de varianza.
factores aleatorios: Población y Genotipo
factores fijos: año


```{r echo=FALSE, warning=FALSE}
library(lme4)
m1 <- glmer(O ~  1 + (1|REG/ACC), data =data, family = poisson)
m2 <- glmer(O ~  A + (1|REG/ACC), data=data, family = poisson)
#Supuestos
e1 <- resid(m2, type = "pearson")
n  <- nrow(data)
k  <- length(fixef(m2)) + 1 #parametros estimados; se suma varianza(colmenas)
dispersion <- sum(e1^2) / (n - k)
#df.residual(m2)
library(lattice)
#dotplot(ranef(m2, condVar = TRUE))

library(emmeans)
Comp2<-emmeans(m2, pairwise ~ A, type = "response") 
confint(Comp2)
plot(Comp2)

#summary(m2)
# RA<-0.13101
# A<-0.04313
# ICCRA<-RA/(RA+A)
# ICCA<-A/(RA+A)
library(sjstats)
icc(m2)
1-0.089
```

Conclusiones:

Se observan diferencias significativas entre años p = 0.000243 ***
El año 2021 tuvo 4.97 óvulos en promedio mientras que el 2019 tuvo 4,37

Un 91,1% de la variabilidad está explicada por flores dentro de un mismo genotipo (ICC=8,9%)

# N° semillas ---

# **S/O** ratio semillas óvulos ---

# **Fr/Fl** ratio flores frutos ---

# **F** ratio frutos óvulos ---
