---
title: "Variables frutos"
output:
 html_document:
   toc: true
   toc_depth: 5
   toc_float:
     collapsed: false
     smooth_scroll: true
---

# Análisis univariado

## Componentes de varianza

## Tabla 6.2. ICC para caracteres físicos de frutos

A continuación se muestran los intervalos de correlación intraclase (ICC) o repetibilidad expresada en proporción de la varianza total explicada por cada nivel de agrupamiento (Año, Población, Individuo) para caracteres físicos de frutos de individuos de *Hexachlamys edulis* muestreados en Entre Ríos, Argentina en noviembre de los años 2019, 2021 y 2022.

Los asteriscos indican diferencias estadísticas significativas (* < 0,05; ** < 0,01; *** < 0,001).

```{r tabla-icc-fisicos, echo=FALSE}

library(knitr)

# Crear tabla de datos con asteriscos como parte de los valores
tabla_fisicos <- data.frame(
  Nivel = c("Año", "Población", "Población/individuo", "Residual"),
  PFF = c("0.6", "5.8*", "26.1***", "67.5"),
  DPF = c("0.8**", "9.6**", "35.1***", "54.7"),
  DMAF = c("0.6", "7.7*", "25.8***", "65.9"),
  DMAF_DPF = c("4.3***", "1.0", "42.1***", "52.5"),
  L = c("0.6", "18.7***", "16.9***", "63.8"),
  a = c("13.6***", "14.9***", "21.6***", "49.9"),
  b = c("0.1", "14.7***", "21.3***", "63.9"),
  IM = c("9.4***", "40.6***", "32.0***", "18.1"),
  PEN = c("7.7***", "25.7***", "14.7***", "59.1")
)

# Mostrar tabla con kable
kable(tabla_fisicos, caption = "ICC para caracteres físicos de frutos de *Hexachlamys edulis*", 
      format = "html", digits = 2, align = "c", 
      col.names = c("Nivel", "PFF", "DPF", "DMAF", "DMAF/DPF", "*L*", "*a*", "*b*", "IM", "PEN"))


```

```{r  , echo=FALSE, fig.align='center', fig.asp=0.4, fig.width=24, fig.height=16}
knitr::opts_chunk$set(warning = FALSE, message = FALSE, echo = FALSE)

library(knitr)

# Crear tabla de datos con asteriscos como parte de los valores
tabla_quimicos <- data.frame(
  Nivel = c("Año", "Población", "Población/individuo", "Residual"),
  CLa = c("7.4***", "32.2***", "29.3***", "31.1"),
  CLb = c("7.5***", "32.1***", "29.3***", "31.2"),
  CTC = c("10.6***", "0.001", "36.8***", "52.6"),
  ATT = c("35.7***", "8.6*", "15.3***", "40.4"),
  TA = c("7.0***", "9.1", "32.7***", "51.2"),
  ATT_TA = c("35.6***", "18.2***", "17.7***", "28.5"),
  DPPH = c("4.9***", "13.4**", "39.2***", "42.6"),
  PT = c("4.3***", "14.1**", "41.6***", "40.0")
)

# Mostrar tabla con kable
kable(tabla_quimicos, caption = "ICC para caracteres químicos de frutos de *Hexachlamys edulis*", 
      format = "html", digits = 2, align = "c", 
      col.names = c("Nivel", "CLa", "CLb", "CTC", "ATT", "TA", "ATT/TA", "DPPH", "PT"))


```

```{r  , echo=FALSE, fig.align='center', fig.asp=0.4, fig.width=24, fig.height=16}
knitr::opts_chunk$set(warning = FALSE, message = FALSE, echo = FALSE)

library(readxl)
frutos_fisico <- read_excel("database.xlsx", sheet="V fisico")

frutos_fisico$year<-as.factor(frutos_fisico$year)
frutos_fisico$site<-factor(frutos_fisico$site, levels = c("Concordia", "PN El Palmar", "Gualeguaychú"))
frutos_fisico$phenotype<-as.factor(frutos_fisico$phenotype)
frutos_fisico$id<-as.factor(frutos_fisico$id)

frutos_fisico$dedp <- frutos_fisico$de/frutos_fisico$dp

frutos_color <- read_excel("database.xlsx", sheet="V color")

frutos_color$year <- as.factor(frutos_color$year)
frutos_color$site <- factor(frutos_color$site, levels = c("Concordia", "PN El Palmar", "Gualeguaychú"), labels = c("Concordia", "PN El Palmar", "Gualeguaychú"))
frutos_color$phenotype <- as.factor(frutos_color$phenotype)
frutos_color$mad <- as.factor(frutos_color$mad)

frutos_quimico <- read_excel("database.xlsx", sheet="V varqui")

frutos_quimico$year <- as.factor(frutos_quimico$year)
frutos_quimico$site <- factor(frutos_quimico$site, levels = c("Concordia", "PN El Palmar", "Gualeguaychú"), labels = c("Concordia", "PN El Palmar", "Gualeguaychú"))
frutos_quimico$phenotype <- as.factor(frutos_quimico$phenotype)
frutos_quimico$id <- as.factor(frutos_quimico$id)

frutos_quimico$CTC_CL <- frutos_quimico$caro/(frutos_quimico$cloa+frutos_quimico$clob)

```

```{r, echo=FALSE, error=TRUE, fig.align='center', fig.asp=0.4, fig.width=24, fig.height=16}
knitr::opts_chunk$set(warning = FALSE, message = FALSE, echo = FALSE)

# Tablas y gráficos resumen

# Crea un vector con las variables respuesta
# Crear un vector con los nombres específicos de las variables
variables_respuesta <- c("pff", "de", "dp", "pen", "PSF", "PSS", "dedp")

# Inicializa listas para almacenar las tablas y gráficos
tablas_list <- list()
graficos_list <- list()

library(dplyr)
library(ggplot2)
# Define un vector con las etiquetas de las unidades para cada variable
unidades <- c("pff" = "Peso fresco fruto (g)", 
              "de" = "Diámetro ecuatorial", 
              "dp" = "Diámetro polar", 
              "pen" = "Resistencia a la penetración", 
              "PSF" = "Peso seco fruto (g)", 
              "PSS" = "NS/NO",
              "dedp" = "DAMF/DPF")

# Define los colores a utilizar en los gráficos
colores <- c("coral1", "burlywood2", "palegreen4")

# Crea un bucle para recorrer cada variable respuesta
for (variable in variables_respuesta) {

  # Crea la tabla resumen
  assign(paste0("Tabla_", variable), frutos_fisico %>%
    dplyr::filter(!is.na(get(variable))) %>% # Filtra los datos sin NA para la variable actual
    dplyr::group_by(year, site, phenotype) %>%
    dplyr::summarise(n = n(),
              Mean = mean(get(variable)),
              sd = sd(get(variable))
              )
  )
  
  # Agrega la tabla a la lista
  tablas_list[[variable]] <- get(paste0("Tabla_", variable))
  
  # Obtén la unidad correspondiente a la variable actual
  y_label <- unidades[variable]

  # Crea el gráfico
  ggplotff <- ggplot(data = tablas_list[[variable]], aes(x = phenotype, y = Mean, fill = site)) +
    stat_summary(fun = "mean", size = 1, geom = "bar") +
    geom_errorbar(aes(ymin = Mean - sd, ymax = Mean + sd),
                  width = .2, position = position_dodge(.9)) +
    facet_grid(year ~ .) +
    labs(x = "", y = y_label) + # Utiliza la etiqueta dinámica para el eje y
    theme_classic() +
    theme(plot.title = element_text(hjust = 0.5, size = rel(1.5))) +
    scale_fill_manual(values = colores) +
    theme(legend.title = element_blank()) +
    theme(legend.position = 'bottom') +
    theme(panel.grid.major.y = element_line(color = 'black')) +
    theme(panel.grid.major.x = element_blank()) +
    theme(text = element_text(size = 30, color = 'black')) +
    theme(axis.text.x = element_text(angle = 45, hjust = 1, color = 'black')) +
    theme(axis.text.y = element_text(angle = 0, hjust = 1, color = 'black'))
  
  # Asigna el gráfico a un objeto dinámico
  assign(paste0("frutos_gg_", variable), ggplotff)
  
  # Agrega el gráfico a la lista
  graficos_list[[variable]] <- get(paste0("frutos_gg_", variable))
}

```

```{r, echo=FALSE, error=TRUE, fig.align='center', fig.asp=0.4, fig.width=24, fig.height=16}
knitr::opts_chunk$set(warning = FALSE, message = FALSE, echo = FALSE)

# Tablas resumen

# Crea un vector con las variables respuesta
# Crear un vector con los nombres específicos de las variables
variables_respuesta <- c("color_L", "color_a", "color_b")

library(dplyr)
library(ggplot2)

# Define un vector con las etiquetas de las unidades para cada variable
unidades <- c("color_L" = "*L", 
              "color_a" = "*a",
              "color_b" = "*b")

# Define los colores a utilizar en los gráficos
colores <- c("coral1", "burlywood2", "palegreen4")

# Crea un bucle para recorrer cada variable respuesta
for (variable in variables_respuesta) {

  # Crea la tabla resumen
  assign(paste0("Tabla_", variable), frutos_color %>%
    dplyr::filter(!is.na(get(variable))) %>% # Filtra los datos sin NA para la variable actual
    dplyr::group_by(year, site, phenotype) %>%
    dplyr::summarise(n = n(),
              Mean = mean(get(variable)),
              sd = sd(get(variable))
              )
  )
  
  # Agrega la tabla a la lista
  tablas_list[[variable]] <- get(paste0("Tabla_", variable))
  
  # Obtén la unidad correspondiente a la variable actual
  y_label <- unidades[variable]

  # Crea el gráfico
  ggplotff <- ggplot(data = tablas_list[[variable]], aes(x = phenotype, y = Mean, fill = site)) +
    stat_summary(fun = "mean", size = 1, geom = "bar") +
    geom_errorbar(aes(ymin = Mean - sd, ymax = Mean + sd),
                  width = .2, position = position_dodge(.9)) +
    facet_grid(year ~ .) +
    labs(x = "", y = y_label) + # Utiliza la etiqueta dinámica para el eje y
    theme_classic() +
    theme(plot.title = element_text(hjust = 0.5, size = rel(1.5))) +
    scale_fill_manual(values = colores) +
    theme(legend.title = element_blank()) +
    theme(legend.position = 'bottom') +
    theme(panel.grid.major.y = element_line(color = 'black')) +
    theme(panel.grid.major.x = element_blank()) +
    theme(text = element_text(size = 30, color = 'black')) +
    theme(axis.text.x = element_text(angle = 45, hjust = 1, color = 'black')) +
    theme(axis.text.y = element_text(angle = 0, hjust = 1, color = 'black'))
  
  # Asigna el gráfico a un objeto dinámico
  assign(paste0("frutos_gg_", variable), ggplotff)
  
  # Agrega el gráfico a la lista
  graficos_list[[variable]] <- get(paste0("frutos_gg_", variable))
}

```

```{r, echo=FALSE, error=TRUE, fig.align='center', fig.asp=0.4, fig.width=24, fig.height=16}
knitr::opts_chunk$set(warning = FALSE, message = FALSE, echo = FALSE)

# Tablas resumen

# Crea un vector con las variables respuesta
# Crear un vector con los nombres específicos de las variables
variables_respuesta <- c("fen", "cloa", "clob", "caro", "indmad", "att", "ratio", "brix", "aao25", "aao50", "aao100", "aao250","CTC_CL")

library(dplyr)
library(ggplot2)

# Define un vector con las etiquetas de las unidades para cada variable
unidades <- c("fen" = "Fenoles", 
              "cloa" = "Clorofila a",
              "clob" = "Clorofila b",
              "caro" = "Carotenoides",
              "indmad" = "Madurez",
              "att" = "ATT",
              "ratio" = "ATT/SS",
              "brix" = "SS",
              "aao25" = "aao25",
              "aao50" = "aao50",
              "aao100" = "aao100",
              "aao250" = "aao250",
              "CTC_CL" = "CTC/CL")

# Define los colores a utilizar en los gráficos
colores <- c("coral1", "burlywood2", "palegreen4")

# Crea un bucle para recorrer cada variable respuesta
for (variable in variables_respuesta) {

  # Crea la tabla resumen
  assign(paste0("Tabla_", variable), frutos_quimico %>%
    dplyr::filter(!is.na(get(variable))) %>% # Filtra los datos sin NA para la variable actual
    dplyr::group_by(year, site, phenotype) %>%
    dplyr::summarise(n = n(),
              Mean = mean(get(variable)),
              sd = sd(get(variable))
              )
  )
  
  # Agrega la tabla a la lista
  tablas_list[[variable]] <- get(paste0("Tabla_", variable))
  
  # Obtén la unidad correspondiente a la variable actual
  y_label <- unidades[variable]

  # Crea el gráfico
  ggplotff <- ggplot(data = tablas_list[[variable]], aes(x = phenotype, y = Mean, fill = site)) +
    stat_summary(fun = "mean", size = 1, geom = "bar") +
    geom_errorbar(aes(ymin = Mean - sd, ymax = Mean + sd),
                  width = .2, position = position_dodge(.9)) +
    facet_grid(year ~ .) +
    labs(x = "", y = y_label) + # Utiliza la etiqueta dinámica para el eje y
    theme_classic() +
    theme(plot.title = element_text(hjust = 0.5, size = rel(1.5))) +
    scale_fill_manual(values = colores) +
    theme(legend.title = element_blank()) +
    theme(legend.position = 'bottom') +
    theme(panel.grid.major.y = element_line(color = 'black')) +
    theme(panel.grid.major.x = element_blank()) +
    theme(text = element_text(size = 30, color = 'black')) +
    theme(axis.text.x = element_text(angle = 45, hjust = 1, color = 'black')) +
    theme(axis.text.y = element_text(angle = 0, hjust = 1, color = 'black'))
  
  # Asigna el gráfico a un objeto dinámico
  assign(paste0("frutos_gg_", variable), ggplotff)
  
  # Agrega el gráfico a la lista
  graficos_list[[variable]] <- get(paste0("frutos_gg_", variable))
}

```

## PFF
```{r, echo=FALSE, error=TRUE, fig.align='center', fig.asp=0.4, fig.width=24, fig.height=16}
knitr::opts_chunk$set(warning = FALSE, message = FALSE, echo = FALSE)

graficos_list$pff

```
Resumen
```{r, echo=FALSE, error=TRUE, fig.align='center', fig.asp=0.4, fig.width=24, fig.height=16}
knitr::opts_chunk$set(warning = FALSE, message = FALSE, echo = FALSE)

library(rptR)
library(pbapply)

rpt_pff<-rptGaussian(pff ~ (1|year) + (1|site) + (1|phenotype),
                    grname=c("year", "site", "phenotype", "Residual"),
                    data=frutos_fisico, nboot=3, npermut=3)
rpt_pff

```

## DPF
```{r, echo=FALSE, error=TRUE, fig.align='center', fig.asp=0.4, fig.width=24, fig.height=16}
knitr::opts_chunk$set(warning = FALSE, message = FALSE, echo = FALSE)

graficos_list$dp

```
Resumen
```{r, echo=FALSE, error=TRUE, fig.align='center', fig.asp=0.4, fig.width=24, fig.height=16}
knitr::opts_chunk$set(warning = FALSE, message = FALSE, echo = FALSE)

library(rptR)
library(pbapply)

rpt_dp<-rptGaussian(dp ~ (1|year) + (1|site) + (1|phenotype),
                    grname=c("year", "site", "phenotype", "Residual"),
                    data=frutos_fisico, nboot=3, npermut=3)
rpt_dp

```

## DMAF
```{r, echo=FALSE, error=TRUE, fig.align='center', fig.asp=0.4, fig.width=24, fig.height=16}
knitr::opts_chunk$set(warning = FALSE, message = FALSE, echo = FALSE)

graficos_list$de

```
Resumen
```{r, echo=FALSE, error=TRUE, fig.align='center', fig.asp=0.4, fig.width=24, fig.height=16}
knitr::opts_chunk$set(warning = FALSE, message = FALSE, echo = FALSE)

library(rptR)
library(pbapply)

rpt_de<-rptGaussian(de ~ (1|year) + (1|site) + (1|phenotype),
                    grname=c("year", "site", "phenotype", "Residual"),
                    data=frutos_fisico, nboot=3, npermut=3)
rpt_de

```

## DMAF_DPF
```{r, echo=FALSE, error=TRUE, fig.align='center', fig.asp=0.4, fig.width=24, fig.height=16}
knitr::opts_chunk$set(warning = FALSE, message = FALSE, echo = FALSE)

graficos_list$dedp

```
Resumen
```{r, echo=FALSE, error=TRUE, fig.align='center', fig.asp=0.4, fig.width=24, fig.height=16}
knitr::opts_chunk$set(warning = FALSE, message = FALSE, echo = FALSE)

library(rptR)
library(pbapply)

rpt_dedp<-rptGaussian(dedp ~ (1|year) + (1|site) + (1|phenotype),
                    grname=c("year", "site", "phenotype", "Residual"),
                    data=frutos_fisico, nboot=3, npermut=3)
rpt_dedp

```

## *L
```{r, echo=FALSE, error=TRUE, fig.align='center', fig.asp=0.4, fig.width=24, fig.height=16}
knitr::opts_chunk$set(warning = FALSE, message = FALSE, echo = FALSE)

graficos_list$color_L

```
Resumen
```{r, echo=FALSE, error=TRUE, fig.align='center', fig.asp=0.4, fig.width=24, fig.height=16}
knitr::opts_chunk$set(warning = FALSE, message = FALSE, echo = FALSE)

library(rptR)
library(pbapply)

rpt_L<-rptGaussian(color_L ~ (1|year) + (1|site) + (1|phenotype),
                    grname=c("year", "site", "phenotype", "Residual"),
                    data=frutos_color, nboot=3, npermut=3)
rpt_L

```

## *a
```{r, echo=FALSE, error=TRUE, fig.align='center', fig.asp=0.4, fig.width=24, fig.height=16}
knitr::opts_chunk$set(warning = FALSE, message = FALSE, echo = FALSE)

graficos_list$color_a

```
Resumen
```{r, echo=FALSE, error=TRUE, fig.align='center', fig.asp=0.4, fig.width=24, fig.height=16}
knitr::opts_chunk$set(warning = FALSE, message = FALSE, echo = FALSE)

library(rptR)
library(pbapply)

rpt_a<-rptGaussian(color_a ~ (1|year) + (1|site) + (1|phenotype),
                    grname=c("year", "site", "phenotype", "Residual"),
                    data=frutos_color, nboot=3, npermut=3)
rpt_a

```

## *b
```{r, echo=FALSE, error=TRUE, fig.align='center', fig.asp=0.4, fig.width=24, fig.height=16}
knitr::opts_chunk$set(warning = FALSE, message = FALSE, echo = FALSE)

graficos_list$color_b

```
Resumen
```{r, echo=FALSE, error=TRUE, fig.align='center', fig.asp=0.4, fig.width=24, fig.height=16}
knitr::opts_chunk$set(warning = FALSE, message = FALSE, echo = FALSE)

library(rptR)
library(pbapply)

rpt_b<-rptGaussian(color_b ~ (1|year) + (1|site) + (1|phenotype),
                    grname=c("year", "site", "phenotype", "Residual"),
                    data=frutos_color, nboot=3, npermut=3)
rpt_b

```

## IM
```{r, echo=FALSE, error=TRUE, fig.align='center', fig.asp=0.4, fig.width=24, fig.height=16}
knitr::opts_chunk$set(warning = FALSE, message = FALSE, echo = FALSE)

graficos_list$indmad

```
Resumen
```{r, echo=FALSE, error=TRUE, fig.align='center', fig.asp=0.4, fig.width=24, fig.height=16}
knitr::opts_chunk$set(warning = FALSE, message = FALSE, echo = FALSE)

library(rptR)
library(pbapply)

rpt_indmad<-rptGaussian(indmad ~ (1|year) + (1|site) + (1|phenotype),
                    grname=c("year", "site", "phenotype", "Residual"),
                    data=frutos_quimico, nboot=3, npermut=3)
rpt_indmad

```

## PEN
```{r, echo=FALSE, error=TRUE, fig.align='center', fig.asp=0.4, fig.width=24, fig.height=16}
knitr::opts_chunk$set(warning = FALSE, message = FALSE, echo = FALSE)

graficos_list$pen

```
Resumen
```{r, echo=FALSE, error=TRUE, fig.align='center', fig.asp=0.4, fig.width=24, fig.height=16}
knitr::opts_chunk$set(warning = FALSE, message = FALSE, echo = FALSE)

library(rptR)
library(pbapply)

rpt_pen<-rptGaussian(pen ~ (1|year) + (1|site) + (1|phenotype),
                    grname=c("year", "site", "phenotype", "Residual"),
                    data=frutos_fisico, nboot=3, npermut=3)
rpt_pen

```

## CLa
```{r, echo=FALSE, error=TRUE, fig.align='center', fig.asp=0.4, fig.width=24, fig.height=16}
knitr::opts_chunk$set(warning = FALSE, message = FALSE, echo = FALSE)

graficos_list$cloa

```
Resumen
```{r, echo=FALSE, error=TRUE, fig.align='center', fig.asp=0.4, fig.width=24, fig.height=16}
knitr::opts_chunk$set(warning = FALSE, message = FALSE, echo = FALSE)

library(rptR)
library(pbapply)

rpt_cloa<-rptGaussian(cloa ~ (1|year) + (1|site) + (1|phenotype),
                    grname=c("year", "site", "phenotype", "Residual"),
                    data=frutos_quimico, nboot=3, npermut=3)
rpt_cloa

```

## CLb
```{r, echo=FALSE, error=TRUE, fig.align='center', fig.asp=0.4, fig.width=24, fig.height=16}
knitr::opts_chunk$set(warning = FALSE, message = FALSE, echo = FALSE)

graficos_list$clob

```
Resumen
```{r, echo=FALSE, error=TRUE, fig.align='center', fig.asp=0.4, fig.width=24, fig.height=16}
knitr::opts_chunk$set(warning = FALSE, message = FALSE, echo = FALSE)

library(rptR)
library(pbapply)

rpt_CLb<-rptGaussian(clob ~ (1|year) + (1|site) + (1|phenotype),
                    grname=c("year", "site", "phenotype", "Residual"),
                    data=frutos_quimico, nboot=3, npermut=3)
rpt_CLb

```

## CTC
```{r, echo=FALSE, error=TRUE, fig.align='center', fig.asp=0.4, fig.width=24, fig.height=16}
knitr::opts_chunk$set(warning = FALSE, message = FALSE, echo = FALSE)

graficos_list$caro

```
Resumen
```{r, echo=FALSE, error=TRUE, fig.align='center', fig.asp=0.4, fig.width=24, fig.height=16}
knitr::opts_chunk$set(warning = FALSE, message = FALSE, echo = FALSE)

library(rptR)
library(pbapply)

rpt_CTC<-rptGaussian(caro ~ (1|year) + (1|site) + (1|phenotype),
                    grname=c("year", "site", "phenotype", "Residual"),
                    data=frutos_quimico, nboot=3, npermut=3)
rpt_CTC

```

## ATT
```{r, echo=FALSE, error=TRUE, fig.align='center', fig.asp=0.4, fig.width=24, fig.height=16}
knitr::opts_chunk$set(warning = FALSE, message = FALSE, echo = FALSE)

graficos_list$att

```
Resumen
```{r, echo=FALSE, error=TRUE, fig.align='center', fig.asp=0.4, fig.width=24, fig.height=16}
knitr::opts_chunk$set(warning = FALSE, message = FALSE, echo = FALSE)

library(rptR)
library(pbapply)

rpt_ATT<-rptGaussian(att ~ (1|year) + (1|site) + (1|phenotype),
                    grname=c("year", "site", "phenotype", "Residual"),
                    data=frutos_quimico, nboot=3, npermut=3)
rpt_ATT

```

## TA
```{r, echo=FALSE, error=TRUE, fig.align='center', fig.asp=0.4, fig.width=24, fig.height=16}
knitr::opts_chunk$set(warning = FALSE, message = FALSE, echo = FALSE)

graficos_list$brix

```
Resumen
```{r, echo=FALSE, error=TRUE, fig.align='center', fig.asp=0.4, fig.width=24, fig.height=16}
knitr::opts_chunk$set(warning = FALSE, message = FALSE, echo = FALSE)

library(rptR)
library(pbapply)

rpt_TA<-rptGaussian(brix ~ (1|year) + (1|site) + (1|phenotype),
                    grname=c("year", "site", "phenotype", "Residual"),
                    data=frutos_quimico, nboot=3, npermut=3)
rpt_TA

```

## TA/ATT
```{r, echo=FALSE, error=TRUE, fig.align='center', fig.asp=0.4, fig.width=24, fig.height=16}
knitr::opts_chunk$set(warning = FALSE, message = FALSE, echo = FALSE)

graficos_list$ratio

```
Resumen
```{r, echo=FALSE, error=TRUE, fig.align='center', fig.asp=0.4, fig.width=24, fig.height=16}
knitr::opts_chunk$set(warning = FALSE, message = FALSE, echo = FALSE)

library(rptR)
library(pbapply)

rpt_ATT_TA<-rptGaussian(ratio ~ (1|year) + (1|site) + (1|phenotype),
                    grname=c("year", "site", "phenotype", "Residual"),
                    data=frutos_quimico, nboot=3, npermut=3)
rpt_ATT_TA
```

## DPPH
```{r, echo=FALSE, error=TRUE, fig.align='center', fig.asp=0.4, fig.width=24, fig.height=16}
knitr::opts_chunk$set(warning = FALSE, message = FALSE, echo = FALSE)

graficos_list$aao25

```
Resumen
```{r, echo=FALSE, error=TRUE, fig.align='center', fig.asp=0.4, fig.width=24, fig.height=16}
knitr::opts_chunk$set(warning = FALSE, message = FALSE, echo = FALSE)

library(rptR)
library(pbapply)

rpt_aao25<-rptGaussian(aao25 ~ (1|year) + (1|site) + (1|phenotype),
                    grname=c("year", "site", "phenotype", "Residual"),
                    data=frutos_quimico, nboot=3, npermut=3)
rpt_aao25
```

## PT
```{r, echo=FALSE, error=TRUE, fig.align='center', fig.asp=0.4, fig.width=24, fig.height=16}
knitr::opts_chunk$set(warning = FALSE, message = FALSE, echo = FALSE)

graficos_list$fen

```
Resumen
```{r, echo=FALSE, error=TRUE, fig.align='center', fig.asp=0.4, fig.width=24, fig.height=16}
knitr::opts_chunk$set(warning = FALSE, message = FALSE, echo = FALSE)

library(rptR)
library(pbapply)

rpt_PT<-rptGaussian(fen ~ (1|year) + (1|site) + (1|phenotype),
                    grname=c("year", "site", "phenotype", "Residual"),
                    data=frutos_quimico, nboot=3, npermut=3)
rpt_PT
```

## CTC/CL
```{r, echo=FALSE, error=TRUE, fig.align='center', fig.asp=0.4, fig.width=24, fig.height=16}
knitr::opts_chunk$set(warning = FALSE, message = FALSE, echo = FALSE)

graficos_list$CTC_CL

```
Resumen
```{r, echo=FALSE, error=TRUE, fig.align='center', fig.asp=0.4, fig.width=24, fig.height=16}
knitr::opts_chunk$set(warning = FALSE, message = FALSE, echo = FALSE)

library(rptR)
library(pbapply)

rpt_CTC_CL<-rptGaussian(CTC_CL ~ (1|year) + (1|site) + (1|phenotype),
                    grname=c("year", "site", "phenotype", "Residual"),
                    data=frutos_quimico, nboot=3, npermut=3)
rpt_CTC_CL
```

# Análisis multivariado

## Análisis de variabilidad completa
```{r, echo=FALSE, error=TRUE, fig.align='center', fig.asp=0.4, fig.width=24, fig.height=16}
knitr::opts_chunk$set(warning = FALSE, message = FALSE, echo = FALSE)

# Tablas y gráficos resumen
library(dplyr)
# Crea un vector con las variables respuesta
# Crear un vector con los nombres específicos de las variables
variables_respuesta <- c("pff", "de", "dp", "pen", "PSF", "PSS","dedp")

# Inicializa listas para almacenar las tablas y gráficos
tablas_list_multivar <- list()

# Crea un bucle para recorrer cada variable respuesta
for (variable in variables_respuesta) {

  # Crea la tabla resumen
  assign(paste0("Tabla_", variable), frutos_fisico %>%
    dplyr::filter(!is.na(get(variable))) %>% # Filtra los datos sin NA para la variable actual
    dplyr::group_by(year, site, phenotype) %>%
    dplyr::summarise(!!sym(variable) := mean(!!sym(variable))
              )
  )
  
  # Agrega la tabla a la lista
  tablas_list_multivar[[variable]] <- get(paste0("Tabla_", variable))
  
}

```

```{r, echo=FALSE, error=TRUE, fig.align='center', fig.asp=0.4, fig.width=24, fig.height=16}
knitr::opts_chunk$set(warning = FALSE, message = FALSE, echo = FALSE)

# Tablas resumen
library(dplyr)
# Crea un vector con las variables respuesta
# Crear un vector con los nombres específicos de las variables
variables_respuesta <- c("color_L", "color_a", "color_b")

# Crea un bucle para recorrer cada variable respuesta
for (variable in variables_respuesta) {

  # Crea la tabla resumen
  assign(paste0("Tabla_", variable), frutos_color %>%
    dplyr::filter(!is.na(get(variable))) %>% # Filtra los datos sin NA para la variable actual
    dplyr::group_by(year, site, phenotype) %>%
    dplyr::summarise(!!sym(variable) := mean(!!sym(variable))
              )
  )
  
  # Agrega la tabla a la lista
  tablas_list_multivar[[variable]] <- get(paste0("Tabla_", variable))
  
}

```

```{r , echo=FALSE, fig.align='center', fig.asp=0.4, fig.width=24, fig.height=16}
knitr::opts_chunk$set(warning = FALSE, message = FALSE, echo = FALSE)

# Tablas resumen
library(dplyr)
# Crea un vector con las variables respuesta
# Crear un vector con los nombres específicos de las variables
variables_respuesta <- c("fen", "cloa", "clob", "caro", "indmad", "att", "ratio", "brix", "aao25", "aao50", "aao100", "aao250", "CTC_CL")

# Crea un bucle para recorrer cada variable respuesta
for (variable in variables_respuesta) {

  # Crea la tabla resumen
  assign(paste0("Tabla_", variable), frutos_quimico %>%
    dplyr::filter(!is.na(get(variable))) %>% # Filtra los datos sin NA para la variable actual
    dplyr::group_by(year, site, phenotype) %>%
    dplyr::summarise(!!sym(variable) := mean(!!sym(variable))
              )
  )
  
  # Agrega la tabla a la lista
  tablas_list_multivar[[variable]] <- get(paste0("Tabla_", variable))
  
}

```

```{r , echo=FALSE, fig.align='center', fig.asp=0.4, fig.width=24, fig.height=16}
knitr::opts_chunk$set(warning = FALSE, message = FALSE, echo = FALSE)

library(purrr)
tabla_combinada <- reduce(tablas_list_multivar, full_join, by = c("year", "site", "phenotype"))

tabla_combinada$indmad[is.na(tabla_combinada$indmad)] <- 0

library(dplyr)

tabla_combinada <- tabla_combinada %>%
  dplyr::mutate(indmad = case_when(
    year == "2019" & site == "Concordia" & phenotype == "190" & indmad == 0 ~ 0.444,
    TRUE ~ indmad
  ))

tabla_combinada <- tabla_combinada %>%
  dplyr::mutate(indmad = case_when(
    year == "2021" & site == "Concordia" & phenotype == "190"  & indmad == 0 ~ 0.222,
    TRUE ~ indmad
  ))

tabla_combinada <- tabla_combinada %>%
  dplyr::mutate(indmad = case_when(
    year == "2021" & site == "PN El Palmar" & phenotype == "281"  & indmad == 0 ~ 0.333,
    TRUE ~ indmad
  ))

library(dplyr)
tabla_combinada_ordenada <- tabla_combinada %>%
  dplyr::arrange(year, site, phenotype)

# Usando dplyr y stringr para crear la nueva columna
library(dplyr)
library(stringr)

# Crear la nueva columna 'year*site' concatenando los valores de 'year' y 'site'
tabla_combinada_ordenada <- tabla_combinada_ordenada %>%
  mutate(`year.site` = str_c(site, year, sep = "."))

tabla_combinada_ordenada$year.site <- as.factor(tabla_combinada_ordenada$year.site)

```

```{r , echo=FALSE, fig.align='center', fig.asp=0.4, fig.width=24, fig.height=16}
knitr::opts_chunk$set(warning = FALSE, message = FALSE, echo = FALSE)

tabla_combinada2 <- tabla_combinada_ordenada[,-c(1:3, 23:25, 27)]

# Nombres de las variables
nombres_variables <- c("pff", "de", "dp", "pen", "PSF", "PSS", "dedp","color_L", "color_a", "color_b","fen", "cloa", "clob", "caro", "indmad", "att", "ratio", "brix", "aao25", "CTC/CL")
colnames(tabla_combinada2) <- nombres_variables

library(missMDA)
library(doParallel)

# Estimar el número óptimo de componentes
# ncp_optimo <- estim_ncpPCA(tabla_combinada2, ncp.max = 17)$ncp

# Imputar valores faltantes usando PCA factorial
# Probar con el método regularizado
data_imputed <- imputePCA(tabla_combinada2, ncp = 19, method = "Regularized")

tabla_pca <- (data_imputed$fittedX)

# Estandarizar las columnas numéricas en la tabla
tabla_pca_estandarizada <- scale(tabla_pca)

tabla_pca_estandarizada <- as.data.frame(tabla_pca_estandarizada)

# Nombres de las variables
colnames(tabla_pca_estandarizada) <- nombres_variables

tabla_pca_estandarizada$year <- tabla_combinada_ordenada$year
tabla_pca_estandarizada$site <- tabla_combinada_ordenada$site
tabla_pca_estandarizada$phenotype <- tabla_combinada_ordenada$phenotype
tabla_pca_estandarizada$year.site <- tabla_combinada_ordenada$year.site
tabla_cca_means <- tabla_pca_estandarizada

# Revisar la matriz de correlación antes y después de la imputación
# cor(tabla_combinada2, use = "complete.obs")
# cor(data_imputed$fittedX)

```

```{r, echo=FALSE, error=TRUE, fig.align='center', fig.asp=0.4, fig.width=24, fig.height=16}
knitr::opts_chunk$set(warning = FALSE, message = FALSE, echo = FALSE)

tabla_pca <- tabla_cca_means[,-c(24)]

# Nombres de las variables
nombres_variables <- c("PFF", "DMAF", "DPF", "PEN", "PSF", "PSS", "DMAF/DPF", "*L", "*a", "*b","PT", "CLa", "CLb", "CTC", "IM", "ATT", "TA/ATT", "TA", "DPPH25","CTC/CL","year","site","phenotype")
colnames(tabla_pca) <- nombres_variables

library(FactoMineR)
library(factoextra)

pca_result <- PCA(tabla_pca,
                  quali.sup = c(21:23),  # year, site, phenotype
                  graph = FALSE,
                  ncp = 18 )#ncol(tabla_pca) - length(c(20:22))) #19

# tabla_pca <- tabla_pca[,-c(22:24)]
# pca_result <- prcomp(tabla_pca, center = TRUE, scale. = TRUE)


```

Resultado PCA
```{r, echo=FALSE, error=TRUE, fig.align='center', fig.asp=0.4, fig.width=24, fig.height=16}
knitr::opts_chunk$set(warning = FALSE, message = FALSE, echo = FALSE)

pca_scores <- as.data.frame(pca_result$ind$coord)
pca_scores$year <- tabla_cca_means$year
pca_scores$site <- tabla_cca_means$site
pca_scores$phenotype <- tabla_cca_means$phenotype
pca_scores$year.site <- tabla_cca_means$year.site

# Ver resumen del PCA
summary(pca_result)

```

```{r , echo=FALSE, fig.align='center', fig.asp=0.4, fig.width=24, fig.height=16}
knitr::opts_chunk$set(warning = FALSE, message = FALSE, echo = FALSE)

# Scree plot para ver la varianza explicada por cada Principal component
# library(factoextra)
# library(ggplot2)
# 
# # Calcular los valores propios del PCA
# eig_values <- pca_result$eig[, 2]  # Extraer la segunda columna de eigenvalues
# 
# # Filtrar solo los valores positivos de las varianzas
# eig_values <- eig_values[eig_values > 0]
# 
# # Crear un data frame para asegurar la consistencia en mapeo
# eig_df <- data.frame(Comp = factor(1:length(eig_values)), Variance = eig_values)
# 
# # Crear el gráfico de barras con etiquetas ajustadas
# gg_scree_repro <- ggplot(eig_df, aes(x = Comp, y = Variance)) +
#   geom_bar(stat = "identity", fill = "#FB9B99") +
#   geom_text(aes(label = round(Variance, 2), vjust = -0.5), size = 12) +
#   theme_classic() +
#   labs(title = "Scree Plot",
#        x = "Componente Principal",
#        y = "Porcentaje de Varianza [%]") +
#   theme(text = element_text(size = 32, color = 'black'),
#         axis.text = element_text(size = 32, color = 'black'),
#         legend.position = "none") +
#   scale_y_continuous(limits = c(0, max(eig_values) * 1.1)) +
#   geom_text(aes(x = Inf, y = Inf, label = "A"), size = 16)
# 
# # Mostrar el gráfico
# print(gg_scree_repro)


```

Contribuciones de las variables para CP1
```{r , echo=FALSE, fig.align='center', fig.asp=0.4, fig.width=24, fig.height=16}
knitr::opts_chunk$set(warning = FALSE, message = FALSE, echo = FALSE)

# Obtener las contribuciones de las variables a cada Principal component
pca_var <- get_pca_var(pca_result)

```

Contribuciones de las variables para CP2
```{r , echo=FALSE, fig.align='center', fig.asp=0.4, fig.width=24, fig.height=16}
knitr::opts_chunk$set(warning = FALSE, message = FALSE, echo = FALSE)

# Ordenar las variables por contribución para Dim.1 (PC1)
pca_var_dim1 <- pca_var$contrib[, 1] %>% sort(decreasing = TRUE)
pca_var_dim1

# Ordenar las variables por contribución para Dim.2 (PC2)
pca_var_dim2 <- pca_var$contrib[, 2] %>% sort(decreasing = TRUE)
pca_var_dim2

```

Contribución acumulada de cada variable a CP1 y CP2
```{r, echo=FALSE, fig.align='center', fig.asp=0.4, fig.width=24, fig.height=16}
knitr::opts_chunk$set(warning = FALSE, message = FALSE, echo = FALSE)

# Asegurarse de que los nombres de las variables coincidan entre los dos vectores
common_names <- intersect(names(pca_var_dim1), names(pca_var_dim2))

# Filtrar solo las variables comunes
pca_var_dim1_filtered <- pca_var_dim1[common_names]
pca_var_dim2_filtered <- pca_var_dim2[common_names]
# Sumar las contribuciones de cada variable en los dos componentes
combined_contributions <- pca_var_dim1_filtered + pca_var_dim2_filtered

# Ordenar las variables por su contribución acumulada
sorted_contributions <- sort(combined_contributions, decreasing = TRUE)

# Mostrar el resultado
sorted_contributions

```

Proporción de contribución de cada variable a PC1, PC2 y PC3
```{r , echo=FALSE, fig.align='center', fig.asp=0.4, fig.width=24, fig.height=16}
knitr::opts_chunk$set(warning = FALSE, message = FALSE, echo = FALSE)
# Suponiendo que tienes el objeto pca_result con la salida de tu análisis PCA
library(ggplot2)
library(dplyr)
library(tidyr)

# Extraer las rotaciones (cargas) de los componentes principales
loadings <- as.data.frame(pca_result$var$coord)

# Seleccionar solo las cargas para PC1 y PC2
loadings <- loadings %>%
  dplyr::select(Dim.1, Dim.2, Dim.3)

# Calcular la proporción de contribución para cada parámetro en cada componente
loadings <- loadings %>%
  dplyr::mutate(Variable = rownames(loadings),
         PC1 = abs(Dim.1) / sum(abs(Dim.1)),
         PC2 = abs(Dim.2) / sum(abs(Dim.2)),
         PC3 = abs(Dim.3) / sum(abs(Dim.3)))

# Convertir los datos a formato largo (long format)
loadings_long <- loadings %>%
  pivot_longer(cols = starts_with("PC"),
               names_to = "Component",
               values_to = "Contribution")

paleta_21_colores <- c("#1F77B4", "#FF7F0E", "#2CA02C", "#D62728", "#9467BD", 
                       "#8C564B", "#E377C2", "#7F7F7F", "#BCBD22", "#17BECF", 
                       "#AEC7E8", "#FFBB78", "#98DF8A", "#FF9896", "#C5B0D5", 
                       "#C49C94", "#F7B6D2", "#C7C7C7", "#DBDB8D", "#9EDAE5", 
                       "#393B41", "#393A88")

# Crear el gráfico de barras apiladas
gg_bar_agr <- ggplot(loadings_long, aes(x = Component, y = Contribution * 100, fill = Variable)) +
  geom_bar(stat = "identity", size = 5) +
  geom_text(aes(label = paste0(round(Contribution * 100, 1), "%")), 
            position = position_stack(vjust = 0.5), 
            size = 6, color = "black") +
  scale_fill_manual(values = paleta_21_colores) +
  labs(title = "",
       x = "Componente principal",
       y = "Cargas (loadings)") +
  theme_classic() +
  theme(text = element_text(size = 32, color = 'black'),
        legend.position = "right",
        legend.title = element_blank()) +
  theme(axis.text = element_text(color = 'black')) +
  scale_y_continuous(labels = scales::percent_format(scale = 1)) +
  geom_text(aes(x = 2.5, y = 95, label = "B"), size = 16, hjust = 0.5, vjust = 0.5) 

gg_bar_agr

```

Biplots de PCA: CP1 VS CP2
```{r , echo=FALSE, fig.align='center', fig.asp=0.4, fig.width=24, fig.height=16}
knitr::opts_chunk$set(warning = FALSE, message = FALSE, echo = FALSE)

# library(dplyr)
# library(ggplot2)
# library(factoextra)
# 
# # Suponiendo que pca_scores tiene las columnas Dim.1, Dim.2, y year.site
# # Crear un dataframe para los contornos (convex hulls)
# # hulls <- pca_scores %>%
# #   group_by(phenotype) %>%
# #   slice(chull(Dim.1, Dim.2)) # Calcula el contorno convexo
# 
# # Crear el gráfico PCA
# biplot_year.site_frutos <- fviz_pca_biplot(pca_result, 
#                                            axes = c(1, 2), # Especifica CP1 y CP2
#                                            geom.ind = "point", 
#                                            label = "var", # Etiquetas solo para las variables
#                                            addEllipses = FALSE,
#                                            labelsize = 6, 
#                                            col.var = "black", 
#                                            repel = TRUE) +
#   # Añadir los puntos de los fenotipos
#   geom_point(data = pca_scores, 
#              aes(x = Dim.1, y = Dim.2, color = year.site), size = 5) + 
#   # Añadir los polígonos que representan el perímetro de los grupos
#   # geom_polygon(data = hulls, 
#   #              aes(x = Dim.1, y = Dim.2, fill = year.site), 
#   #              alpha = 0.2, color = "black") +  # Color del perímetro
#   scale_color_manual(values = c("coral1", "red", "orange", "palegreen4", "green","yellowgreen","burlywood2","burlywood4","yellow"),
#                      name = NULL) +
#   theme_classic() +
#   labs(title = "", x = "PC1 (66,3 %)", y = "PC2 (33,74 %)") +
#   theme(legend.position = "bottom",
#         text = element_text(size = 26, color = 'black'),
#         axis.text = element_text(color = 'black')) +
#   geom_text(aes(x = Inf, y = Inf, label = "D"), 
#             hjust = 1.2, vjust = 1.2, size = 13, color = "black", fontface = "bold")+
#   coord_cartesian(xlim = c(-10, 10), ylim = c(-10, 10))
# 
# # Mostrar el gráfico
# print(biplot_year.site_frutos)


```

```{r, echo=FALSE, error=TRUE, fig.align='center', fig.asp=0.4, fig.width=24, fig.height=16}
knitr::opts_chunk$set(warning = FALSE, message = FALSE, echo = FALSE)

# Cargar el paquete ggrepel para evitar la superposición de las etiquetas
library(ggrepel)
library(ggplot2)
library(factoextra)

# Crear el gráfico de PCA
gg_pca_fruits <- fviz_pca_biplot(pca_result, 
                                geom.ind = "point",           # Puntos para los individuos
                                pointshape = 21,              # Forma de los puntos
                                pointsize = 6,                # Tamaño de los puntos
                                geom.var = c("point", "text"), # Puntos y texto para las variables
                                labelsize = 10,               # Tamaño del texto
                                fill.ind = tabla_pca$year, # Colorear los individuos por año
                                col.ind = "black",            # Color del borde de los puntos
                                repel = TRUE,                 # Evitar superposición de etiquetas
                                addEllipses = FALSE,          # No agregar elipses
                                label = "var",                # Etiquetar las variables
                                col.var = "black", # Color de las variables basado en cos2
                                arrows = TRUE) + 
  # Colorear los puntos por year
  scale_fill_manual(values = c("2019" = "#f7db20", "2021" = "#07c22c", "2022" = "#522DAD"),
                    name = NULL) +
  
  # Añadir título y etiquetas de ejes
  labs(title = "", 
       x = "Componente Principal 1 (35,7 %)", 
       y = "Componente Principal 2 (18,2 %)") +
  
  # Personalizar el tema del gráfico
    theme_classic() +
  theme(legend.position = "bottom",
        text = element_text(size = 32, color = 'black'),
        axis.text = element_text(color = 'black')) +
  # Añadir un título o marcador en el gráfico
  geom_text(aes(x = Inf, y = Inf, label = ""), 
            hjust = 1.2, vjust = 1.2, size = 12, color = "black", fontface = "bold") +
  # Limitar los ejes para que los vectores sean visibles
  coord_cartesian(xlim = c(-6, 6), ylim = c(-6, 6))

# Mostrar el gráfico
print(gg_pca_fruits)

# # Cerrar todos los dispositivos gráficos abiertos
# dev.off()
# 
# Guardar el gráfico como PNG con alta resolución
# ggsave("gg_pca_fruits.tiff", plot = gg_pca_fruits, device = "tiff", width = 10, height = 8, units = "in", dpi = 300)

```

```{r, echo=FALSE, error=TRUE, fig.align='center', fig.asp=0.4, fig.width=24, fig.height=16}
knitr::opts_chunk$set(warning = FALSE, message = FALSE, echo = FALSE)

# Cargar el paquete ggrepel para evitar la superposición de las etiquetas
library(ggrepel)
library(ggplot2)
library(factoextra)

# Crear el gráfico de PCA
gg_pca_fruits_site <- fviz_pca_biplot(pca_result, 
                                geom.ind = "point",           # Puntos para los individuos
                                pointshape = 21,              # Forma de los puntos
                                pointsize = 6,                # Tamaño de los puntos
                                geom.var = c("point", "text"), # Puntos y texto para las variables
                                labelsize = 10,               # Tamaño del texto
                                fill.ind = tabla_pca$site, # Colorear los individuos por año
                                col.ind = "black",            # Color del borde de los puntos
                                repel = TRUE,                 # Evitar superposición de etiquetas
                                addEllipses = FALSE,          # No agregar elipses
                                label = "var",                # Etiquetar las variables
                                col.var = "black", # Color de las variables basado en cos2
                                arrows = TRUE) + 
  # Colorear los puntos por year
  scale_fill_manual(values = c("coral1", "burlywood2", "palegreen4"),
                    name = NULL) +
  
  # Añadir título y etiquetas de ejes
  labs(title = "", 
       x = "Componente Principal 1 (35,7 %)", 
       y = "Componente Principal 2 (18,2 %)") +
  
  # Personalizar el tema del gráfico
    theme_classic() +
  theme(legend.position = "bottom",
        text = element_text(size = 32, color = 'black'),
        axis.text = element_text(color = 'black')) +
  # Añadir un título o marcador en el gráfico
  geom_text(aes(x = Inf, y = Inf, label = ""), 
            hjust = 1.2, vjust = 1.2, size = 12, color = "black", fontface = "bold") +
  # Limitar los ejes para que los vectores sean visibles
  coord_cartesian(xlim = c(-6, 6), ylim = c(-6, 6))

# Mostrar el gráfico
print(gg_pca_fruits_site)

# # Cerrar todos los dispositivos gráficos abiertos
# dev.off()
# 
# # Guardar el gráfico como PNG con alta resolución
# ggsave("gg_pca_fruits_site.tiff", plot = gg_pca_fruits_site, device = "tiff", width = 10, height = 8, units = "in", dpi = 300)

```

Triplot:

```{r , echo=FALSE, fig.align='center', fig.asp=0.4, fig.width=24, fig.height=16}
knitr::opts_chunk$set(warning = FALSE, message = FALSE, echo = FALSE)

pca_result <- prcomp(tabla_pca[,-c(21:23)], center = TRUE, scale. = TRUE)

pca_scores <- as.data.frame(pca_result$x[,c(1:3)])
pca_scores$site <- tabla_pca$site
pca_scores$phenotype <- tabla_pca$phenotype


library(plotly)

# Crear el gráfico 3D para las observaciones coloreadas según sitio
triplot_frutos1 <- plot_ly(data = pca_scores, 
                    x = ~PC1, y = ~PC2, z = ~PC3, 
                    type = 'scatter3d', 
                    mode = 'markers',
                    marker = list(size = 10),
                    color = ~site, 
                    colors = c("coral1", "burlywood2", "palegreen4"))

# Personalizar el diseño del gráfico
triplot_frutos <- triplot_frutos1 %>% layout(scene = list(xaxis = list(title = 'PC1'),
                                             yaxis = list(title = 'PC2'),
                                             zaxis = list(title = 'PC3')),
                                title = "PCA: Componentes Principales 1, 2 y 3",
                                legend = list(title = list(text = "Sitios")))

# Mostrar el gráfico
triplot_frutos

```

```{r, echo=FALSE, fig.align='center', fig.asp=0.4, fig.width=24, fig.height=16}
knitr::opts_chunk$set(warning = FALSE, message = FALSE, echo = FALSE)



```

## Heatmap
```{r  , echo=FALSE, fig.align='center', fig.asp=0.4, fig.width=24, fig.height=16}
knitr::opts_chunk$set(warning = FALSE, message = FALSE, echo = FALSE, out.width='75%')

library(Hmisc)
library(ggcorrplot)
library(corrplot)

datos <- tabla_combinada2
datos <- na.omit(datos)
# Nombres de las variables
nombres_variables <- c("PFF", "DMAF", "DPF", "PEN", "PSF", "PSS", "DMAF/DPF", "*L", "*a", "*b","PT", "CLa", "CLb", "CTC", "IM", "ATT", "TA/ATT", "TA", "DPPH25", "CTC/CL","year","site","phenotype")
colnames(datos) <- nombres_variables[-c(23:26)]

# Calculamos la correlación de Spearman y los p-valores
resultado_corr <- rcorr(as.matrix(datos), type = "spearman")

# Calcula la matriz de correlación
matriz_corr <- cor(datos, use = "pairwise.complete.obs") # Asegúrate de que 'datos' tiene el formato correcto
p_valores <- cor.mtest(datos, conf.level = 0.95)$p  # Esto también debe coincidir con 'datos'

```

```{r  , echo=FALSE, fig.align='center', fig.asp=0.4, fig.width=24, fig.height=16}
knitr::opts_chunk$set(warning = FALSE, message = FALSE, echo = FALSE, out.width='75%')

# # Paquetes necesarios
# library(corrplot)
# 
# # Matriz de correlación (matriz_corr) y matriz de p-valores (p_valores) ya creadas
# 
# # Graficar la matriz de correlación, destacando los valores significativos con asteriscos
# heatmap <- corrplot(matriz_corr, 
#          method = "ellipse",      # Estilo de las formas, como en el gráfico
#          type = "lower",          # Mostrar solo la mitad inferior de la matriz
#          p.mat = p_valores,       # Matriz de p-valores para mostrar significancia
#          sig.level = c(0.001, 0.01, 0.05),  # Niveles de significancia
#          insig = "label_sig",     # Mostrar los asteriscos en los valores significativos
#          pch.cex = 0.8,           # Tamaño de los asteriscos
#          pch.col = "red",         # Color de los asteriscos
#          addCoef.col = "black",   # Añadir valores numéricos (correlaciones)
#          diag = FALSE,            # No mostrar la diagonal con las correlaciones 1.00
#          tl.col = "black",        # Color de las etiquetas
#          tl.srt = 45,             # Rotar las etiquetas para mejorar la legibilidad
#          tl.pos = "n",            # Posicionar etiquetas en la diagonal
#          tl.cex = 1.1,            # Tamaño de las etiquetas
#          tl.font = 2,             # Negrita en las etiquetas
#          number.cex = 0.9,        # Tamaño de los valores numéricos de correlación
#          number.font = 1,         # Fuente normal para los valores de correlación
#          cl.cex = 1.0,            # Tamaño de la barra de colores
#          cl.pos = "b",            # Mostrar la barra de colores en la parte inferior
#          mar = c(0, 0, 0, 0))     # Márgenes ajustados para que no se superpongan
```

```{r, echo=FALSE, error=TRUE, fig.align='center', fig.asp=0.4, fig.width=24, fig.height=16}
knitr::opts_chunk$set(warning = FALSE, message = FALSE, echo = FALSE)

# Abre un dispositivo TIFF
tiff("heatmap_frutos.tiff", units = "cm", width = 32, height = 24, res = 300)

corrplot(matriz_corr, 
         method = "ellipse",      # Mostrar elipses en la parte superior
         type = "upper",          # Solo parte superior
         addCoef.col = "black",   # Añadir valores numéricos de correlación
         order = "AOE",           # Ordenar por ángulo
         tl.col = "black",        # Color de las etiquetas
         tl.pos = "d",            # Etiquetas en diagonal
         tl.srt = 90)             # Inclinación de las etiquetas a 45 grados

# Cerrar el dispositivo de gráficos
dev.off()

```

![Heatmap de correlación](heatmap_frutos.tiff)

## Selección de fenotipos superiores

```{r , echo=FALSE, fig.align='center', fig.asp=0.4, fig.width=24, fig.height=16}
knitr::opts_chunk$set(warning = FALSE, message = FALSE, echo = FALSE)

tabla_combinada2 <- tabla_combinada_ordenada[,-c(1:3,27)]

# Nombres de las variables
nombres_variables <- c("pff", "de", "dp", "pen", "PSF", "PSS", "dedp", "color_L", "color_a", "color_b","fen", "cloa", "clob", "caro", "indmad", "att", "ratio", "brix", "aao25", "aao50", "aao100", "aao250","CTC_CL")
colnames(tabla_combinada2) <- nombres_variables

# Nombres de las variables
colnames(tabla_combinada2) <- nombres_variables

tabla_combinada2$year <- tabla_combinada_ordenada$year
tabla_combinada2$site <- tabla_combinada_ordenada$site
tabla_combinada2$phenotype <- tabla_combinada_ordenada$phenotype
tabla_combinada2$year.site <- tabla_combinada_ordenada$year.site

# Filtrar filas donde indmad es mayor o igual a 0.25
library(dplyr)
tabla_combinada2_filtrada <- tabla_combinada_ordenada %>%
  dplyr::filter(indmad >= 0.25)

# Agrupar por phenotype y resumir con la media de cada columna
tabla_combinada2_resumida <- tabla_combinada2_filtrada %>%
  dplyr::group_by(site, phenotype) %>%
  dplyr::summarise(across(everything(), mean, na.rm = TRUE)) 

tabla_combinada2_filtrada_pca <- tabla_combinada2_resumida[,-c(1:3,17,23:25,27)]

library(missMDA)
library(doParallel)
# Imputar valores faltantes usando PCA factorial
data_imputed <- imputePCA(tabla_combinada2_filtrada_pca, ncp = 18)

tabla_pca <- (data_imputed$fittedX)

# Estandarizar las columnas numéricas en la tabla
tabla_pca_estandarizada <- scale(tabla_pca)

tabla_pca_estandarizada <- as.data.frame(tabla_pca_estandarizada)

tabla_cca_means <- tabla_pca_estandarizada

```

```{r, echo=FALSE, error=TRUE, fig.align='center', fig.asp=0.4, fig.width=24, fig.height=16}
knitr::opts_chunk$set(warning = FALSE, message = FALSE, echo = FALSE)

tabla_pca <- tabla_cca_means

# Nombres de las variables
nombres_variables <- c("PFF", "DMAF", "DPF", "PEN", "PSF", "PSS", "DMAF/DPF", "*L", "*a", "*b","PT", "CLa", "CLb", "CTC", "ATT", "TA/ATT", "TA", "DPPH25", "CTC/CL")
colnames(tabla_pca) <- nombres_variables

tabla_pca<-as.data.frame(tabla_pca)

tabla_pca$site <- tabla_combinada2_resumida$site
tabla_pca$phenotype <- tabla_combinada2_resumida$phenotype


library(FactoMineR)
library(factoextra)

pca_result <- PCA(tabla_pca,
                  quali.sup = c(20:21),  # year, site, phenotype
                  graph = FALSE)

# tabla_pca <- tabla_pca[,-c(23:24)]
# pca_result <- prcomp(tabla_pca, center = TRUE, scale. = TRUE)


```

Resultado PCA
```{r, echo=FALSE, error=TRUE, fig.align='center', fig.asp=0.4, fig.width=24, fig.height=16}
knitr::opts_chunk$set(warning = FALSE, message = FALSE, echo = FALSE)

pca_scores <- as.data.frame(pca_result$ind$coord)
pca_scores$year <- tabla_cca_means$year
pca_scores$site <- tabla_cca_means$site
pca_scores$phenotype <- tabla_cca_means$phenotype
pca_scores$year.site <- tabla_cca_means$year.site

# Ver resumen del PCA
summary(pca_result)

```

Contribuciones de las variables para CP1
```{r , echo=FALSE, fig.align='center', fig.asp=0.4, fig.width=24, fig.height=16}
knitr::opts_chunk$set(warning = FALSE, message = FALSE, echo = FALSE)

# Obtener las contribuciones de las variables a cada Principal component
pca_var <- get_pca_var(pca_result)

```

Contribuciones de las variables para CP2
```{r , echo=FALSE, fig.align='center', fig.asp=0.4, fig.width=24, fig.height=16}
knitr::opts_chunk$set(warning = FALSE, message = FALSE, echo = FALSE)

# Ordenar las variables por contribución para Dim.1 (PC1)
pca_var_dim1 <- pca_var$contrib[, 1] %>% sort(decreasing = TRUE)
pca_var_dim1

# Ordenar las variables por contribución para Dim.2 (PC2)
pca_var_dim2 <- pca_var$contrib[, 2] %>% sort(decreasing = TRUE)
pca_var_dim2

```

Contribución acumulada de cada variable a CP1 y CP2
```{r, echo=FALSE, fig.align='center', fig.asp=0.4, fig.width=24, fig.height=16}
knitr::opts_chunk$set(warning = FALSE, message = FALSE, echo = FALSE)

# Asegurarse de que los nombres de las variables coincidan entre los dos vectores
common_names <- intersect(names(pca_var_dim1), names(pca_var_dim2))

# Filtrar solo las variables comunes
pca_var_dim1_filtered <- pca_var_dim1[common_names]
pca_var_dim2_filtered <- pca_var_dim2[common_names]
# Sumar las contribuciones de cada variable en los dos componentes
combined_contributions <- pca_var_dim1_filtered + pca_var_dim2_filtered

# Ordenar las variables por su contribución acumulada
sorted_contributions <- sort(combined_contributions, decreasing = TRUE)

# Mostrar el resultado
sorted_contributions

```

Proporción de contribución de cada variable a PC1, PC2 y PC3
```{r , echo=FALSE, fig.align='center', fig.asp=0.4, fig.width=24, fig.height=16}
knitr::opts_chunk$set(warning = FALSE, message = FALSE, echo = FALSE)
# Suponiendo que tienes el objeto pca_result con la salida de tu análisis PCA
library(ggplot2)
library(dplyr)
library(tidyr)

# Extraer las rotaciones (cargas) de los componentes principales
loadings <- as.data.frame(pca_result$var$coord)

# Seleccionar solo las cargas para PC1 y PC2
loadings <- loadings %>%
  dplyr::select(Dim.1, Dim.2, Dim.3)

# Calcular la proporción de contribución para cada parámetro en cada componente
loadings <- loadings %>%
  dplyr::mutate(Variable = rownames(loadings),
         PC1 = abs(Dim.1) / sum(abs(Dim.1)),
         PC2 = abs(Dim.2) / sum(abs(Dim.2)),
         PC3 = abs(Dim.3) / sum(abs(Dim.3)))

# Convertir los datos a formato largo (long format)
loadings_long <- loadings %>%
  pivot_longer(cols = starts_with("PC"),
               names_to = "Component",
               values_to = "Contribution")

paleta_22_colores <- c("#1F77B4", "#FF7F0E", "#2CA02C", "#D62728", "#9467BD", 
                       "#8C564B", "#E377C2", "#7F7F7F", "#BCBD22", "#17BECF", 
                       "#AEC7E8", "#FFBB78", "#98DF8A", "#FF9896", "#C5B0D5", 
                       "#C49C94", "#F7B6D2", "#C7C7C7", "#DBDB8D", "#9EDAE5", 
                       "#393B79", "blue4")

# Crear el gráfico de barras apiladas
gg_bar_agr <- ggplot(loadings_long, aes(x = Component, y = Contribution * 100, fill = Variable)) +
  geom_bar(stat = "identity", size = 5) +
  geom_text(aes(label = paste0(round(Contribution * 100, 1), "%")), 
            position = position_stack(vjust = 0.5), 
            size = 6, color = "black") +
  scale_fill_manual(values = paleta_21_colores) +
  labs(title = "",
       x = "Componente principal",
       y = "Cargas (loadings)") +
  theme_classic() +
  theme(text = element_text(size = 32, color = 'black'),
        legend.position = "right",
        legend.title = element_blank()) +
  theme(axis.text = element_text(color = 'black')) +
  scale_y_continuous(labels = scales::percent_format(scale = 1)) +
  geom_text(aes(x = 2.5, y = 95, label = "B"), size = 16, hjust = 0.5, vjust = 0.5) 

gg_bar_agr

```

```{r, echo=FALSE, error=TRUE, fig.align='center', fig.asp=0.4, fig.width=24, fig.height=16}
knitr::opts_chunk$set(warning = FALSE, message = FALSE, echo = FALSE)

# Cargar el paquete ggrepel para evitar la superposición de las etiquetas
library(ggrepel)
library(ggplot2)
library(factoextra)

gg_pca_fruits_site_sel <- fviz_pca_biplot(pca_result, 
                                geom.ind = "point",           # Puntos para los individuos
                                pointshape = 21,              # Forma de los puntos
                                pointsize = 6,                # Tamaño de los puntos
                                geom.var = c("point", "text"), # Puntos y texto para las variables
                                labelsize = 10,               # Tamaño del texto
                                fill.ind = tabla_pca$site,    # Colorear los individuos por año
                                col.ind = "black",            # Color del borde de los puntos
                                repel = TRUE,                 # Evitar superposición de etiquetas
                                addEllipses = FALSE,          # No agregar elipses
                                label = "var",                # Etiquetar las variables
                                col.var = "black",            # Color de las variables basado en cos2
                                arrows = TRUE) + 
  # Colorear los puntos por year
  scale_fill_manual(values = c("coral1", "burlywood2", "palegreen4"),
                    name = NULL) +
  
  # Añadir título y etiquetas de ejes
  labs(title = "", 
       x = "Componente Principal 1 (28,6 %)",
       y = "Componente Principal 2 (22,5 %)") +
  
  # Personalizar el tema del gráfico
    theme_classic() +
  theme(legend.position = "bottom",
        text = element_text(size = 32, color = 'black'),
        axis.text = element_text(color = 'black')) +
  # Añadir las etiquetas de 'phenotype' a cada punto
  geom_text_repel(aes(x = pca_result$ind$coord[,1], 
                      y = pca_result$ind$coord[,2], 
                      label = tabla_pca$phenotype),
                  size = 6, color = "black") +
  # Limitar los ejes para que los vectores sean visibles
  coord_cartesian(xlim = c(-5, 8), ylim = c(-6, 7.2))

gg_pca_fruits_site_sel

# # Cerrar todos los dispositivos gráficos abiertos
# dev.off()
 
# # Guardar el gráfico como PNG con alta resolución
# ggsave("gg_pca_fruits_site_sel.tiff", plot = gg_pca_fruits_site_sel, device = "tiff", width = 16, height = 8, units = "in", dpi = 300)

```

Triplot:

```{r , echo=FALSE, fig.align='center', fig.asp=0.4, fig.width=24, fig.height=16}
knitr::opts_chunk$set(warning = FALSE, message = FALSE, echo = FALSE)

pca_result <- prcomp(tabla_pca[,-c(20:21)], center = TRUE, scale. = TRUE)

pca_scores <- as.data.frame(pca_result$x[,c(1:3)])
pca_scores$site <- tabla_pca$site
pca_scores$phenotype <- tabla_pca$phenotype


library(plotly)

# Crear el gráfico 3D para las observaciones coloreadas según sitio
triplot_frutos1 <- plot_ly(data = pca_scores, 
                    x = ~PC1, y = ~PC2, z = ~PC3, 
                    type = 'scatter3d', 
                    mode = 'markers',
                    marker = list(size = 10),
                    color = ~site, 
                    colors = c("coral1", "burlywood2", "palegreen4"))

# Personalizar el diseño del gráfico
triplot_frutos <- triplot_frutos1 %>% layout(scene = list(xaxis = list(title = 'PC1'),
                                             yaxis = list(title = 'PC2'),
                                             zaxis = list(title = 'PC3')),
                                title = "PCA: Componentes Principales 1, 2 y 3",
                                legend = list(title = list(text = "Sitios")))

# Mostrar el gráfico
triplot_frutos

```
