---
title: "Análisis multivariado"
---

```{r  , echo=FALSE, error=TRUE, fig.align='center', fig.asp=0.4, fig.width=10, fig.height=8}
knitr::opts_chunk$set(warning = FALSE, message = FALSE, echo = FALSE)

library(readxl)
library(dplyr)

fisico<- read_excel("database.xlsx", sheet="V fisico")
fisico$year<-as.factor(fisico$year)
fisico$phenotype<-as.factor(fisico$phenotype)
fisico$site<-factor(fisico$site,levels=c("Concordia", "Palmar","Gualeguaychu"))
fisico$id<-as.factor(fisico$id)
fisico$pss<-as.numeric(fisico$pss)
fisico$mad<-as.numeric(fisico$mad)

fisico <- fisico[,-c(4,9,13:15)]

table_fisico <- fisico %>%
  dplyr::group_by(year, site, phenotype) %>%
  dplyr::summarise(across(c(pff, de, dp, pen, psf, ns, pss), mean, na.rm = TRUE))

color<-read_excel("database.xlsx", sheet="V color")
color$id<-as.factor(color$id)
color$year<-as.factor(color$year)
color$phenotype<-as.factor(color$phenotype)
color$mad<-as.factor(color$mad)
color$mad<-factor(color$mad,levels=c("I", "MM", "M", "SM"))
color$site<-factor(color$site,levels=c("Concordia", "Palmar", "Gualeguaychu"))

color<-color[,-c(4:6, 10:16)]

table_color <- color %>%
  dplyr::group_by(year, site, phenotype) %>%
  dplyr::summarise(across(c(color_L, color_a, color_b), mean, na.rm = TRUE))

quimico1<-read_excel("database.xlsx", sheet="V varqui")
quimico1$year<-as.factor(quimico1$year)
quimico1$phenotype<-as.factor(quimico1$phenotype)
quimico1$site<-factor(quimico1$site,levels=c("Concordia", "Palmar","Gualeguaychu"))

quimico1 <- quimico1[,-c(4:5,11:13)]

table_quimico1 <- quimico1 %>%
  dplyr::group_by(year, site, phenotype) %>%
  dplyr::summarise(across(c(fen, cloa, clob, caro, indmad, aao25, aao50, aao100, aao250), mean, na.rm = TRUE))

quimico2<-read_excel("database.xlsx", sheet="V acidezsolidos")
quimico2$year<-as.factor(quimico2$year)
quimico2$phenotype<-as.factor(quimico2$phenotype)
quimico2$site<-factor(quimico2$site,levels=c("Concordia", "Palmar","Gualeguaychu"))
quimico2$ph7=as.numeric(quimico2$ph7)
quimico2$mad<-as.factor(quimico2$mad)

quimico2<-quimico2[,-c(4:5,7,12)]

table_quimico2 <- quimico2 %>%
  dplyr::group_by(year, site, phenotype) %>%
  dplyr::summarise(across(c(phi, ph8, ac, ratio, brix), mean, na.rm = TRUE))

```

```{r, echo=FALSE, fig.align='center', fig.asp=0.4, fig.width=10, fig.height=8}
knitr::opts_chunk$set(warning = FALSE, message = FALSE, echo = FALSE)

datos_combinados <-  merge(table_fisico, table_color, by= c("year", "site", "phenotype"), all.y = TRUE, all.x = TRUE)
datos_combinados <-  merge(datos_combinados, table_quimico1, by= c("year", "site", "phenotype"), all.y = TRUE, all.x = TRUE)
datos_combinados <-  merge(datos_combinados, table_quimico2, by= c("year", "site", "phenotype"), all.y = TRUE, all.x = TRUE)

datos_combinados<-datos_combinados[-112,] # se quita Palmar 2022

```

```{r , echo=FALSE, fig.align='center', fig.asp=0.4, fig.width=10, fig.height=8}
knitr::opts_chunk$set(warning = FALSE, message = FALSE, echo = FALSE)

# estandarizar

# Seleccionar las columnas numéricas
numeric_cols <- sapply(datos_combinados, is.numeric)

# Estandarizar las columnas numéricas
datos_estandarizados <- datos_combinados
datos_estandarizados[, numeric_cols] <- scale(datos_combinados[, numeric_cols])

```

```{r, echo=FALSE, error=TRUE, fig.align='center', fig.asp=0.4, fig.width=20, fig.height=16}
knitr::opts_chunk$set(warning = FALSE, message = FALSE, echo = FALSE, out.width='95%')
# Cargar las librerías necesarias
library(ggplot2)
library(factoextra)

# Seleccionar solo las columnas numéricas
numeric_cols <- sapply(datos_estandarizados, is.numeric)
data_numeric <- datos_estandarizados[, numeric_cols]

# Asegurarse de que data_numeric sea un data.frame
data_numeric <- as.data.frame(data_numeric)

# Manejar valores faltantes e infinitos
# Reemplazar infinitos con NA
data_numeric[do.call(cbind, lapply(data_numeric, is.infinite))] <- NA

# Imputar valores faltantes (NA) con la media de cada columna
data_numeric <- as.data.frame(lapply(data_numeric, function(x) {
  if(is.numeric(x)) {
    return(ifelse(is.na(x), mean(x, na.rm = TRUE), x))
  } else {
    return(x)
  }
}))

# Verificar que no haya NA ni Inf
any(is.na(data_numeric))      # Debería ser FALSE
any(do.call(cbind, lapply(data_numeric, is.infinite)))  # Debería ser FALSE

# Realizar el PCA
pca_result <- prcomp(data_numeric, center = TRUE, scale. = TRUE)

# Ver resumen del PCA
# summary(pca_result)

# Ver los loadings (contribuciones de cada variable a los componentes principales)
# print(pca_result$rotation)

# Ver los scores (valores de las muestras en los componentes principales)
# head(pca_result$x)

# Visualización de los resultados

# Biplot de los dos primeros componentes principales
biplot <- biplot(pca_result, scale = 0)

# Scree plot para ver la varianza explicada por cada componente principal
fviz_eig(pca_result)

# Biplot variables
# biplot_variables <- fviz_pca_biplot(pca_result, repel = TRUE,
#                 col.var = "#2E9FDF", # color de las variables
#                 col.ind = "red")

```

```{r, echo=FALSE, error=TRUE, fig.align='center', fig.asp=0.4, fig.width=20, fig.height=16}
knitr::opts_chunk$set(warning = FALSE, message = FALSE, echo = FALSE, out.width='95%')

library(ggplot2)
library(factoextra)
library(dplyr)
library(ggrepel)

# Convertir los resultados del PCA a un data frame
pca_scores <- as.data.frame(pca_result$x)
pca_scores$site <- datos_estandarizados$site
pca_scores$phenotype <- datos_estandarizados$phenotype
pca_scores$year <- datos_estandarizados$year

pca_scores <- pca_scores[,-c(3:24)]

# # Personalizar el biplot usando ggplot2
# biplot_0 <- ggplot(data = pca_scores, aes(x = PC1, y = PC2, color = site, label = phenotype, shape = year)) +
#   geom_point(aes(color = site, size=15)) +
#   scale_color_manual(values = c("Concordia" = "coral1", "Palmar" = "burlywood2", "Gualeguaychu" = "palegreen4")) +
#   theme_minimal() +
#   labs(title = "Biplot de PCA", x = "Componente Principal 1", y = "Componente Principal 2") +
#   theme(legend.position = "bottom")
# 
# # Crear el biplot combinando individuos y variables
# biplot <- fviz_pca_var(pca_result, col.var = "#2E9FDF", repel = TRUE) + 
#   geom_point(data = pca_scores, 
#              aes(x = PC1, y = PC2, color = site, shape = year), size = 3) +
#   scale_color_manual(values = c("Concordia" = "coral1", "Palmar" = "burlywood2", "Gualeguaychu" = "palegreen4")) +
#   geom_text_repel(data = pca_scores, aes(x = PC1, y = PC2, label = phenotype), size = 3) +
#   theme_minimal() +
#   labs(title = "Biplot de PCA con Individuos y Variables", x = "Componente Principal 1 (32,2 %)", y = "Componente Principal 2 (17,0 %)") +
#   theme(legend.position = "bottom")

biplot_variables <- fviz_pca_biplot(pca_result, repel = TRUE,
                                    col.var = "#2E4FDF", # color de las variables
                                    geom.ind = "point",
                                    label = "var", # para que solo las variables tengan etiquetas
                                    addEllipses = FALSE) +
  geom_text_repel(data = pca_scores, aes(x = PC1, y = PC2, label = phenotype), size = 5, box.padding = 0.5)+ 
  geom_point(data = pca_scores, 
             aes(x = PC1, y = PC2, color = site, shape = year), size = 5) +
  scale_color_manual(values = c("Concordia" = "coral1", "Palmar" = "burlywood2", "Gualeguaychu" = "palegreen4")) +
  theme_minimal() +
  labs(title = "Biplot de PCA con Individuos y Variables", x = "Componente Principal 1 (32,2 %)", y = "Componente Principal 2 (17,0 %)") +
  theme(legend.position = "bottom")+
  theme(text = element_text(size=15, color='black'))

biplot_variables

biplot_variables_2 <- fviz_pca_biplot(pca_result, repel = TRUE,
                                    col.var = "#2E4FDF", # color de las variables
                                    geom.ind = "point",
                                    label = "var", # para que solo las variables tengan etiquetas
                                    addEllipses = FALSE) +
  geom_text_repel(data = pca_scores, aes(x = PC1, y = PC2, label = phenotype), size = 5, box.padding = 0.5)+ 
  geom_point(data = pca_scores, 
             aes(x = PC1, y = PC2, color = year, shape = site), size = 5) +
  scale_color_manual(values = c("2019" = "maroon4", "2021" = "dodgerblue4", "2022" = "deeppink")) +
  theme_minimal() +
  labs(title = "Biplot de PCA con Individuos y Variables", x = "Componente Principal 1 (32,2 %)", y = "Componente Principal 2 (17,0 %)") +
  theme(legend.position = "bottom")+
  theme(text = element_text(size=15, color='black'))
biplot_variables_2
```

```{r , echo=FALSE, fig.align='center', fig.asp=0.4, fig.width=10, fig.height=8}
knitr::opts_chunk$set(warning = FALSE, message = FALSE, echo = FALSE)

# Obtener las contribuciones de las variables a cada componente principal
pca_var <- get_pca_var(pca_result)

# Ordenar las variables por contribución para Dim.1 (PC1)
pca_var_dim1 <- pca_var$contrib[, 1] %>% sort(decreasing = TRUE)
pca_var_dim1

# Ordenar las variables por contribución para Dim.2 (PC2)
pca_var_dim2 <- pca_var$contrib[, 2] %>% sort(decreasing = TRUE)
pca_var_dim2

```

## Supresión de variables

```{r, echo=FALSE, error=TRUE, fig.align='center', fig.asp=0.4, fig.width=20, fig.height=16}
knitr::opts_chunk$set(warning = FALSE, message = FALSE, echo = FALSE, out.width='95%')
# Cargar las librerías necesarias
library(ggplot2)
library(factoextra)

# Definir las contribuciones de las variables en cada componente principal
pca_var_dim1 <- c(pen = 8.71, indmad = 7.77, de = 7.53, phi = 7.27, pff = 7.03, 
                  color_a = 6.55, ratio = 6.29, ac = 5.94, psf = 5.77, clob = 5.67, 
                  cloa = 5.66, pss = 4.81, fen = 4.61, dp = 4.05, aao25 = 3.07, 
                  ph8 = 2.64, aao50 = 2.18, color_b = 1.29, aao100 = 1.25, caro = 1.15, 
                  brix = 0.52, color_L = 0.18, ns = 0.03, aao250 = 0.02)

pca_var_dim2 <- c(color_L = 12.75, color_b = 11.06, dp = 8.62, pff = 7.03, psf = 6.83, 
                  pss = 6.33, de = 5.57, brix = 3.53, cloa = 3.52, clob = 3.52, 
                  ns = 3.29, aao100 = 3.29, ac = 2.91, indmad = 2.68, ratio = 2.67, 
                  aao250 = 2.61, fen = 2.55, phi = 2.19, color_a = 2.03, aao50 = 1.99, 
                  aao25 = 1.95, pen = 1.53, ph8 = 1.44, caro = 0.10)

# Asegurarse de que los nombres de las variables coincidan entre los dos vectores
common_names <- intersect(names(pca_var_dim1), names(pca_var_dim2))

# Filtrar solo las variables comunes
pca_var_dim1_filtered <- pca_var_dim1[common_names]
pca_var_dim2_filtered <- pca_var_dim2[common_names]
# Sumar las contribuciones de cada variable en los dos componentes
combined_contributions <- pca_var_dim1_filtered + pca_var_dim2_filtered

# Ordenar las variables por su contribución acumulada
sorted_contributions <- sort(combined_contributions, decreasing = TRUE)

# Mostrar el resultado
sorted_contributions

# Seleccionar las columnas específicas del dataframe
datos_filtrados <- datos_estandarizados %>%
  select(pff, de, color_L, dp, psf, color_b, pss, indmad, pen, phi, clob, cloa, ratio, ac, color_a, fen, aao25)

# Seleccionar solo las columnas numéricas
numeric_cols <- sapply(datos_filtrados, is.numeric)
data_numeric <- datos_filtrados[, numeric_cols]

# Asegurarse de que data_numeric sea un data.frame
data_numeric <- as.data.frame(data_numeric)

# Manejar valores faltantes e infinitos
# Reemplazar infinitos con NA
data_numeric[do.call(cbind, lapply(data_numeric, is.infinite))] <- NA

# Imputar valores faltantes (NA) con la media de cada columna
data_numeric <- as.data.frame(lapply(data_numeric, function(x) {
  if(is.numeric(x)) {
    return(ifelse(is.na(x), mean(x, na.rm = TRUE), x))
  } else {
    return(x)
  }
}))

# Verificar que no haya NA ni Inf
# any(is.na(data_numeric))      # Debería ser FALSE
# any(do.call(cbind, lapply(data_numeric, is.infinite)))  # Debería ser FALSE

# Realizar el PCA
pca_result <- prcomp(data_numeric, center = TRUE, scale. = TRUE)

# Ver resumen del PCA
# summary(pca_result)

# Ver los loadings (contribuciones de cada variable a los componentes principales)
# print(pca_result$rotation)

# Ver los scores (valores de las muestras en los componentes principales)
# head(pca_result$x)

# Visualización de los resultados

# Biplot de los dos primeros componentes principales
# biplot <- biplot(pca_result, scale = 0)

# Scree plot para ver la varianza explicada por cada componente principal
fviz_eig(pca_result)

# Biplot variables
# biplot_variables <- fviz_pca_biplot(pca_result, repel = TRUE,
#                 col.var = "#2E9FDF", # color de las variables
#                 col.ind = "red")

```

```{r, echo=FALSE, error=TRUE, fig.align='center', fig.asp=0.4, fig.width=20, fig.height=16}
knitr::opts_chunk$set(warning = FALSE, message = FALSE, echo = FALSE, out.width='95%')

library(ggplot2)
library(factoextra)
library(dplyr)
library(ggrepel)

# Convertir los resultados del PCA a un data frame
pca_scores <- as.data.frame(pca_result$x)
pca_scores$site <- datos_estandarizados$site
pca_scores$phenotype <- datos_estandarizados$phenotype
pca_scores$year <- datos_estandarizados$year

pca_scores <- pca_scores[,-c(3:17)]

# # Personalizar el biplot usando ggplot2
# biplot_0 <- ggplot(data = pca_scores, aes(x = PC1, y = PC2, color = site, label = phenotype, shape = year)) +
#   geom_point(aes(color = site, size=15)) +
#   scale_color_manual(values = c("Concordia" = "coral1", "Palmar" = "burlywood2", "Gualeguaychu" = "palegreen4")) +
#   theme_minimal() +
#   labs(title = "Biplot de PCA", x = "Componente Principal 1", y = "Componente Principal 2") +
#   theme(legend.position = "bottom")
# 
# # Crear el biplot combinando individuos y variables
# biplot <- fviz_pca_var(pca_result, col.var = "#2E9FDF", repel = TRUE) + 
#   geom_point(data = pca_scores, 
#              aes(x = PC1, y = PC2, color = site, shape = year), size = 3) +
#   scale_color_manual(values = c("Concordia" = "coral1", "Palmar" = "burlywood2", "Gualeguaychu" = "palegreen4")) +
#   geom_text_repel(data = pca_scores, aes(x = PC1, y = PC2, label = phenotype), size = 3) +
#   theme_minimal() +
#   labs(title = "Biplot de PCA con Individuos y Variables", x = "Componente Principal 1 (32,2 %)", y = "Componente Principal 2 (17,0 %)") +
#   theme(legend.position = "bottom")

biplot_variables_new <- fviz_pca_biplot(pca_result, repel = TRUE,
                                    col.var = "#2E4FDF", # color de las variables
                                    geom.ind = "point",
                                    label = "var", # para que solo las variables tengan etiquetas
                                    addEllipses = FALSE) +
  geom_text_repel(data = pca_scores, aes(x = PC1, y = PC2, label = phenotype), size = 5, box.padding = 0.5)+ 
  geom_point(data = pca_scores, 
             aes(x = PC1, y = PC2, color = site, shape = year), size = 5) +
  scale_color_manual(values = c("Concordia" = "coral1", "Palmar" = "burlywood2", "Gualeguaychu" = "palegreen4")) +
  theme_minimal() +
  labs(title = "Biplot de PCA con Individuos y Variables", x = "Componente Principal 1 (42,3 %)", y = "Componente Principal 2 (21,7 %)") +
  theme(legend.position = "bottom")+
  theme(text = element_text(size=15, color='black'))

biplot_variables_new

biplot_variables_2_new <- fviz_pca_biplot(pca_result, repel = TRUE,
                                    col.var = "#2E4FDF", # color de las variables
                                    geom.ind = "point",
                                    label = "var", # para que solo las variables tengan etiquetas
                                    addEllipses = FALSE) +
  geom_text_repel(data = pca_scores, aes(x = PC1, y = PC2), size = 5, box.padding = 0.5)+ 
  geom_point(data = pca_scores, 
             aes(x = PC1, y = PC2, color = year, shape = site), size = 5) +
  scale_color_manual(values = c("2019" = "maroon4", "2021" = "dodgerblue4", "2022" = "deeppink")) +
  theme_minimal() +
  labs(title = "Biplot de PCA con Individuos y Variables", x = "Componente Principal 1 (42,3 %)", y = "Componente Principal 2 (21,7 %)") +
  theme(legend.position = "bottom")+
  theme(text = element_text(size=15, color='black'))

biplot_variables_2_new
```

```{r , echo=FALSE, fig.align='center', fig.asp=0.4, fig.width=10, fig.height=8}
knitr::opts_chunk$set(warning = FALSE, message = FALSE, echo = FALSE)

# Obtener las contribuciones de las variables a cada componente principal
pca_var <- get_pca_var(pca_result)

# Ordenar las variables por contribución para Dim.1 (PC1)
pca_var_dim1 <- pca_var$contrib[, 1] %>% sort(decreasing = TRUE)
pca_var_dim1

# Ordenar las variables por contribución para Dim.2 (PC2)
pca_var_dim2 <- pca_var$contrib[, 2] %>% sort(decreasing = TRUE)
pca_var_dim2

```


```{r, echo=FALSE, error=TRUE, fig.align='center', fig.asp=0.4, fig.width=20, fig.height=16}
knitr::opts_chunk$set(warning = FALSE, message = FALSE, echo = FALSE, out.width='95%')


# Instalar y cargar los paquetes necesarios si no están instalados
if (!require(factoextra)) install.packages("factoextra")
if (!require(dplyr)) install.packages("dplyr")
if (!require(cluster)) install.packages("cluster")
if (!require(ggplot2)) install.packages("ggplot2")

library(factoextra)
library(dplyr)
library(cluster)
library(ggplot2)


# Filtrar el dataframe con las variables especificadas
datos_filtrados <- datos_estandarizados %>%
  select(phenotype, pff, de, color_L, dp, psf, color_b, pss, indmad, pen, phi, clob, cloa, ratio, ac, color_a, fen, aao25)

# Eliminar filas con NA
datos_filtrados <- na.omit(datos_filtrados)

# Realizar el escalado de las variables
datos_scaled <- scale(datos_filtrados[,-1])  # Excluir la columna 'phenotype'

# Crear el dendrograma
d <- dist(datos_scaled, method = "euclidean")
hc <- hclust(d, method = "ward.D2")

# Asignar clusters
num_clusters <- 8
clusters <- cutree(hc, k = num_clusters) # Número de clusters

# Agregar la asignación de clusters al dataframe original
datos_filtrados$cluster <- factor(cluster)

# Combinar phenotype y year para las etiquetas
datos_filtrados$label <- paste(datos_filtrados$phenotype, datos_filtrados$year, sep = "_")

# Crear un vector de colores para los clusters
cluster_colors <- scales::hue_pal()(num_clusters)
names(cluster_colors) <- levels(datos_filtrados$cluster)

# Visualizar el gráfico de clusters con los nombres de los phenotypes
fviz_cluster(list(data = datos_scaled, cluster = cluster),
             geom = "point", ellipse.type = "convex",
             label = datos_filtrados$phenotype, # Añadir los nombres de los phenotypes
             ggtheme = theme_minimal()) +
  labs(title = "Cluster de fenotipos de ubajay",
       x = "PC1", y = "PC2") +
  theme(legend.position = "right")


```

```{r, echo=FALSE, error=TRUE, fig.align='center', fig.asp=0.4, fig.width=20, fig.height=16}
knitr::opts_chunk$set(warning = FALSE, message = FALSE, echo = FALSE, out.width='95%')

library(ggdendro)
# Convertir el objeto hclust a un formato compatible con ggplot2
dendro_data <- as.dendrogram(hc)
dendro_df <- dendro_data %>%
  ggdendro::dendro_data()

# Crear un vector de colores para los clusters
cluster_colors <- scales::hue_pal()(num_clusters)
names(cluster_colors) <- levels(datos_filtrados$cluster)

# Crear el dendrograma
# ggdendro <- ggdendrogram(dendro_data, rotate = TRUE, labels = FALSE) +
#   geom_text(data = dendro_df$labels, 
#             aes(x = x, y = y, label = datos_filtrados$label[dendro_df$labels$label], 
#                 color = datos_filtrados$cluster[dendro_df$labels$label]), 
#             angle = 90, hjust = 1, size = 2.5) +
#   scale_color_manual(values = cluster_colors) +
#   labs(title = "Dendrograma de phenotypes de ubajay",
#        x = "Phenotype", y = "Distancia") +
#   theme_minimal() +
#   theme(legend.position = "right")
```

# Análisis univariado

```{r  , echo=FALSE, error=TRUE, fig.align='center', fig.asp=0.4, fig.width=10, fig.height=8}
knitr::opts_chunk$set(warning = FALSE, message = FALSE, echo = FALSE)

library(readxl)
varia<- read_excel("database.xlsx", sheet="V ICC")
library(dplyr)
varia<-arrange(varia, ID)
varia$TYPE<-as.factor(varia$TYPE)
varia$VR<-as.factor(varia$VR)
varia$LEVEL<-factor(varia$LEVEL,levels=c("POB", "IND","RES"))
# varia$VR<-factor(varia$VR,levels=c("AAO", "PHE","CLO B","CAR", "CLO A","PROMQ","TTA", "TSS","TTA/ TSS","PFD", "FFW","DFW","EFD", "PROMF","DSW","SN"))

# library(Rmisc)
# resvaria <- summarySE(varia, measurevar="PORC", groupvars=c("REG","ACC"))
# resvaria

library(ggplot2)
vargg1<-ggplot(varia, aes(x=VR,y=PORC,fill=LEVEL))+
  stat_summary(fun = "mean", size = 1, geom = "bar",position="dodge", width=0.5) +
  labs(x="", y="%")+
  # facet_grid(TYPE~.)+
  theme_classic()+
  theme(plot.title = element_text(hjust = 0.5, size = rel(1.5))) +
  scale_fill_manual(values = c("red2","green3","gold")) +
  theme(legend.title=element_blank())+
  theme(legend.position='bottom')+
  theme(panel.grid.major.y = element_line(color='black'))+
  theme(panel.grid.major.x = element_blank())+
  theme(text = element_text(size=15, color='black'))+
  theme(axis.text = element_text(color='black'))
vargg1

```

* QUIM chemical variables
* FIS physical variables

* PFF Peso fresco del fruto
* DE Diámetro ecuatorial
* DP Diámetro polar
* PEN Resistencia a la penetración
* PSF Peso seco del fruto
* PSS Peso seco semilla
* IM Índice de madurez

* AAO Actividad Anti Oxidante
* CAR Carotenoides
* CLOA Clorofila a
* CLOB Clorofila b
* PHE Fenoles totales
* TSS Solidos solubles totales
* TTA Acidez Total Titulable

* POB population
* IND phenotype
* RES residual