---
title: ""
---

```{r, echo=FALSE, fig.align='center', fig.asp=0.4, fig.width=10, fig.height=8}
knitr::opts_chunk$set(warning = FALSE, message = FALSE, echo = FALSE)



```

# Variation between and within populations

```{r  , echo=FALSE, error=TRUE, fig.align='center', fig.asp=0.4, fig.width=10, fig.height=8}
knitr::opts_chunk$set(warning = FALSE, message = FALSE, echo = FALSE)

library(readxl)
varia<- read_excel("database.xlsx", sheet="V ICC")
library(dplyr)
varia<-arrange(varia, ID)
varia$TYPE<-as.factor(varia$TYPE)
varia$VR<-as.factor(varia$VR)
varia$LEVEL<-factor(varia$LEVEL,levels=c("POB", "IND","RES"))
# varia$VR<-factor(varia$VR,levels=c("AAO", "PHE","CLO B","CAR", "CLO A","PROMQ","TTA", "TSS","TTA/ TSS","PFD", "FFW","DFW","EFD", "PROMF","DSW","SN"))

# library(Rmisc)
# resvaria <- summarySE(varia, measurevar="PORC", groupvars=c("REG","ACC"))
# resvaria

library(ggplot2)
vargg1<-ggplot(varia, aes(x=VR,y=PORC,fill=LEVEL))+
  stat_summary(fun = "mean", size = 1, geom = "bar",position="dodge", width=0.5) +
  labs(x="", y="%")+
  # facet_grid(TYPE~.)+
  theme_classic()+
  theme(plot.title = element_text(hjust = 0.5, size = rel(1.5))) +
  scale_fill_manual(values = c("red2","green3","gold")) +
  theme(legend.title=element_blank())+
  theme(legend.position='bottom')+
  theme(panel.grid.major.y = element_line(color='black'))+
  theme(panel.grid.major.x = element_blank())+
  theme(text = element_text(size=15, color='black'))+
  theme(axis.text = element_text(color='black'))
vargg1

```

* QUIM chemical variables
* FIS physical variables

* PFF Peso fresco del fruto
* DE Diámetro ecuatorial
* DP Diámetro polar
* PEN Resistencia a la penetración
* PSF Peso seco del fruto
* PSS Peso seco semilla
* IM Índice de madurez

* AAO Actividad Anti Oxidante
* CAR Carotenoides
* CLOA Clorofila a
* CLOB Clorofila b
* PHE Fenoles totales
* TSS Solidos solubles totales
* TTA Acidez Total Titulable

* POB population
* IND phenotype
* RES residual